Config:
  hfst:
      ../../../src/generator-gt-norm.hfstol: Gen
      ../../../src/analyser-gt-norm.hfstol: Morph
  xerox:
      ../../../src/generator-gt-norm.xfst: Gen
      ../../../src/analyser-gt-norm.xfst: Morph
      lookup: App

Tests:

# generated in Oct 2016 while converting Filosoft lexicon to 2-level formalism
# these words were part of the test cases, checked manually

  Nouns:
      abt+N+Sg+Nom: abt
      abt+N+Sg+Nom+Foc/gi: abtki
      abt+N+Pl+Par: abte
      abt+N+Pl+Par+Foc/gi: abtegi
      abt+N+Sg+Com: abtiga
      abt+N+Sg+Com+Foc/gi: abtigagi
      abt+N+Sg+Abe: abtita
      abt+N+Sg+Abe+Foc/gi: abtitagi
      abt+N+Sg+Ess: abtina
      abt+N+Sg+Ess+Foc/gi: abtinagi
      abt+N+Sg+Trm: abtini
      abt+N+Sg+Trm+Foc/gi: abtinigi
      abt+N+Sg+Tra: abtiks
      abt+N+Sg+Tra+Foc/gi: abtikski
      abt+N+Sg+Abl: abtilt
      abt+N+Sg+Abl+Foc/gi: abtiltki
      abt+N+Sg+Ade: abtil
      abt+N+Sg+Ade+Foc/gi: abtilgi
      abt+N+Sg+All: abtile
      abt+N+Sg+All+Foc/gi: abtilegi
      abt+N+Sg+Ela: abtist
      abt+N+Sg+Ela+Foc/gi: abtistki
      abt+N+Sg+Ine: abtis
      abt+N+Sg+Ine+Foc/gi: abtiski
      abt+N+Sg+Ill: abti
      abt+N+Sg+Ill+Foc/gi: abtigi
      abt+N+Sg+Ill+Foc/gi+Use/Hyp: abtissegi
      abt+N+Sg+Ill+Use/Hyp: abtisse
      abt+N+Sg+Gen: abti
      abt+N+Sg+Gen+Foc/gi: abtigi
      abt+N+Sg+Par: abti
      abt+N+Sg+Par+Foc/gi: abtigi
      abt+N+Pl+Nom: abtid
      abt+N+Pl+Nom+Foc/gi: abtidki
      abt+N+Pl+Par+Foc/gi+Use/Rare: abtisidki
      abt+N+Pl+Par+Use/Rare: abtisid
      abt+N+Pl+Com: abtidega
      abt+N+Pl+Com+Foc/gi: abtidegagi
      abt+N+Pl+Abe: abtideta
      abt+N+Pl+Abe+Foc/gi: abtidetagi
      abt+N+Pl+Ess: abtidena
      abt+N+Pl+Ess+Foc/gi: abtidenagi
      abt+N+Pl+Trm: abtideni
      abt+N+Pl+Trm+Foc/gi: abtidenigi
      abt+N+Pl+Tra: abtideks
      abt+N+Pl+Tra+Foc/gi: abtidekski
      abt+N+Pl+Abl: abtidelt
      abt+N+Pl+Abl+Foc/gi: abtideltki
      abt+N+Pl+Ade: abtidel
      abt+N+Pl+Ade+Foc/gi: abtidelgi
      abt+N+Pl+All: abtidele
      abt+N+Pl+All+Foc/gi: abtidelegi
      abt+N+Pl+Ela: abtidest
      abt+N+Pl+Ela+Foc/gi: abtidestki
      abt+N+Pl+Ine: abtides
      abt+N+Pl+Ine+Foc/gi: abtideski
      abt+N+Pl+Ill: abtidesse
      abt+N+Pl+Ill+Foc/gi: abtidessegi
      abt+N+Pl+Gen: abtide
      abt+N+Pl+Gen+Foc/gi: abtidegi
      õhk+N+Sg+Nom: õhk
      õhk+N+Sg+Nom+Foc/gi: õhkki
      õhk+N+Sg+Ill: õhku
      õhk+N+Sg+Ill+Foc/gi: õhkugi
      õhk+N+Sg+Par: õhku
      õhk+N+Sg+Par+Foc/gi: õhkugi
      õhk+N+Pl+Par: õhkusid
      õhk+N+Pl+Par+Foc/gi: õhkusidki
      õhk+N+Pl+Com: õhkudega
      õhk+N+Pl+Com+Foc/gi: õhkudegagi
      õhk+N+Pl+Abe: õhkudeta
      õhk+N+Pl+Abe+Foc/gi: õhkudetagi
      õhk+N+Pl+Ess: õhkudena
      õhk+N+Pl+Ess+Foc/gi: õhkudenagi
      õhk+N+Pl+Trm: õhkudeni
      õhk+N+Pl+Trm+Foc/gi: õhkudenigi
      õhk+N+Pl+Tra: õhkudeks
      õhk+N+Pl+Tra+Foc/gi: õhkudekski
      õhk+N+Pl+Abl: õhkudelt
      õhk+N+Pl+Abl+Foc/gi: õhkudeltki
      õhk+N+Pl+Ade: õhkudel
      õhk+N+Pl+Ade+Foc/gi: õhkudelgi
      õhk+N+Pl+All: õhkudele
      õhk+N+Pl+All+Foc/gi: õhkudelegi
      õhk+N+Pl+Ela: õhkudest
      õhk+N+Pl+Ela+Foc/gi: õhkudestki
      õhk+N+Pl+Ine: õhkudes
      õhk+N+Pl+Ine+Foc/gi: õhkudeski
      õhk+N+Pl+Ill: õhkudesse
      õhk+N+Pl+Ill+Foc/gi: õhkudessegi
      õhk+N+Pl+Gen: õhkude
      õhk+N+Pl+Gen+Foc/gi: õhkudegi
      õhk+N+Sg+Com: õhuga
      õhk+N+Sg+Com+Foc/gi: õhugagi
      õhk+N+Sg+Abe: õhuta
      õhk+N+Sg+Abe+Foc/gi: õhutagi
      õhk+N+Sg+Ess: õhuna
      õhk+N+Sg+Ess+Foc/gi: õhunagi
      õhk+N+Sg+Trm: õhuni
      õhk+N+Sg+Trm+Foc/gi: õhunigi
      õhk+N+Sg+Tra: õhuks
      õhk+N+Sg+Tra+Foc/gi: õhukski
      õhk+N+Sg+Abl: õhult
      õhk+N+Sg+Abl+Foc/gi: õhultki
      õhk+N+Sg+Ade: õhul
      õhk+N+Sg+Ade+Foc/gi: õhulgi
      õhk+N+Sg+All: õhule
      õhk+N+Sg+All+Foc/gi: õhulegi
      õhk+N+Sg+Ela: õhust
      õhk+N+Sg+Ela+Foc/gi: õhustki
      õhk+N+Sg+Ine: õhus
      õhk+N+Sg+Ine+Foc/gi: õhuski
      õhk+N+Sg+Ill+Foc/gi+Use/Hyp: õhussegi
      õhk+N+Sg+Ill+Use/Hyp: õhusse
      õhk+N+Sg+Gen: õhu
      õhk+N+Sg+Gen+Foc/gi: õhugi
      õhk+N+Pl+Nom: õhud
      õhk+N+Pl+Nom+Foc/gi: õhudki
      õukond+N+Sg+Nom: õukond
      õukond+N+Sg+Nom+Foc/gi: õukondki
      õukond+N+Sg+Ill: õukonda
      õukond+N+Sg+Ill+Foc/gi: õukondagi
      õukond+N+Sg+Par: õukonda
      õukond+N+Sg+Par+Foc/gi: õukondagi
      õukond+N+Pl+Par+Foc/gi+Use/Rare: õukondasidki
      õukond+N+Pl+Par+Use/Rare: õukondasid
      õukond+N+Pl+Com: õukondadega
      õukond+N+Pl+Com+Foc/gi: õukondadegagi
      õukond+N+Pl+Abe: õukondadeta
      õukond+N+Pl+Abe+Foc/gi: õukondadetagi
      õukond+N+Pl+Ess: õukondadena
      õukond+N+Pl+Ess+Foc/gi: õukondadenagi
      õukond+N+Pl+Trm: õukondadeni
      õukond+N+Pl+Trm+Foc/gi: õukondadenigi
      õukond+N+Pl+Tra: õukondadeks
      õukond+N+Pl+Tra+Foc/gi: õukondadekski
      õukond+N+Pl+Abl: õukondadelt
      õukond+N+Pl+Abl+Foc/gi: õukondadeltki
      õukond+N+Pl+Ade: õukondadel
      õukond+N+Pl+Ade+Foc/gi: õukondadelgi
      õukond+N+Pl+All: õukondadele
      õukond+N+Pl+All+Foc/gi: õukondadelegi
      õukond+N+Pl+Ela: õukondadest
      õukond+N+Pl+Ela+Foc/gi: õukondadestki
      õukond+N+Pl+Ine: õukondades
      õukond+N+Pl+Ine+Foc/gi: õukondadeski
      õukond+N+Pl+Ill: õukondadesse
      õukond+N+Pl+Ill+Foc/gi: õukondadessegi
      õukond+N+Pl+Gen: õukondade
      õukond+N+Pl+Gen+Foc/gi: õukondadegi
      õukond+N+Pl+Par: õukondi
      õukond+N+Pl+Par+Foc/gi: õukondigi
      õukond+N+Sg+Com: õukonnaga
      õukond+N+Sg+Com+Foc/gi: õukonnagagi
      õukond+N+Sg+Abe: õukonnata
      õukond+N+Sg+Abe+Foc/gi: õukonnatagi
      õukond+N+Sg+Ess: õukonnana
      õukond+N+Sg+Ess+Foc/gi: õukonnanagi
      õukond+N+Sg+Trm: õukonnani
      õukond+N+Sg+Trm+Foc/gi: õukonnanigi
      õukond+N+Sg+Tra: õukonnaks
      õukond+N+Sg+Tra+Foc/gi: õukonnakski
      õukond+N+Sg+Abl: õukonnalt
      õukond+N+Sg+Abl+Foc/gi: õukonnaltki
      õukond+N+Sg+Ade: õukonnal
      õukond+N+Sg+Ade+Foc/gi: õukonnalgi
      õukond+N+Sg+All: õukonnale
      õukond+N+Sg+All+Foc/gi: õukonnalegi
      õukond+N+Sg+Ela: õukonnast
      õukond+N+Sg+Ela+Foc/gi: õukonnastki
      õukond+N+Sg+Ine: õukonnas
      õukond+N+Sg+Ine+Foc/gi: õukonnaski
      õukond+N+Sg+Ill+Foc/gi+Use/Hyp: õukonnassegi
      õukond+N+Sg+Ill+Use/Hyp: õukonnasse
      õukond+N+Sg+Gen: õukonna
      õukond+N+Sg+Gen+Foc/gi: õukonnagi
      õukond+N+Pl+Nom: õukonnad
      õukond+N+Pl+Nom+Foc/gi: õukonnadki
      aasta+N+Sg+Com: aastaga
      aasta+N+Sg+Com+Foc/gi: aastagagi
      aasta+N+Sg+Abe: aastata
      aasta+N+Sg+Abe+Foc/gi: aastatagi
      aasta+N+Sg+Ess: aastana
      aasta+N+Sg+Ess+Foc/gi: aastanagi
      aasta+N+Sg+Trm: aastani
      aasta+N+Sg+Trm+Foc/gi: aastanigi
      aasta+N+Sg+Tra: aastaks
      aasta+N+Sg+Tra+Foc/gi: aastakski
      aasta+N+Sg+Abl: aastalt
      aasta+N+Sg+Abl+Foc/gi: aastaltki
      aasta+N+Sg+Ade: aastal
      aasta+N+Sg+Ade+Foc/gi: aastalgi
      aasta+N+Sg+All: aastale
      aasta+N+Sg+All+Foc/gi: aastalegi
      aasta+N+Sg+Ela: aastast
      aasta+N+Sg+Ela+Foc/gi: aastastki
      aasta+N+Sg+Ine: aastas
      aasta+N+Sg+Ine+Foc/gi: aastaski
      aasta+N+Sg+Ill: aastasse
      aasta+N+Sg+Ill+Foc/gi: aastassegi
      aasta+N+Sg+Gen: aasta
      aasta+N+Sg+Gen+Foc/gi: aastagi
      aasta+N+Sg+Nom: aasta
      aasta+N+Sg+Nom+Foc/gi: aastagi
      aasta+N+Sg+Par: aastat
      aasta+N+Sg+Par+Foc/gi: aastatki
      aasta+N+Pl+Nom: aastad
      aasta+N+Pl+Nom+Foc/gi: aastadki
      aasta+N+Pl+Par: aastaid
      aasta+N+Pl+Par+Foc/gi: aastaidki
      aasta+N+Pl+Tra+Use/Rare: aastaiks
      aasta+N+Pl+Tra+Foc/gi+Use/Rare: aastaikski
      aasta+N+Pl+Abl+Use/Rare: aastailt
      aasta+N+Pl+Abl+Foc/gi+Use/Rare: aastailtki
      aasta+N+Pl+Ade+Use/Rare: aastail
      aasta+N+Pl+Ade+Foc/gi+Use/Rare: aastailgi
      aasta+N+Pl+All+Use/Rare: aastaile
      aasta+N+Pl+All+Foc/gi+Use/Rare: aastailegi
      aasta+N+Pl+Ela+Use/Rare: aastaist
      aasta+N+Pl+Ela+Foc/gi+Use/Rare: aastaistki
      aasta+N+Pl+Ine+Use/Rare: aastais
      aasta+N+Pl+Ine+Foc/gi+Use/Rare: aastaiski
      aasta+N+Pl+Ill+Use/Rare: aastaisse
      aasta+N+Pl+Ill+Foc/gi+Use/Rare: aastaissegi
      aasta+N+Pl+Com: aastatega
      aasta+N+Pl+Com+Foc/gi: aastategagi
      aasta+N+Pl+Abe: aastateta
      aasta+N+Pl+Abe+Foc/gi: aastatetagi
      aasta+N+Pl+Ess: aastatena
      aasta+N+Pl+Ess+Foc/gi: aastatenagi
      aasta+N+Pl+Trm: aastateni
      aasta+N+Pl+Trm+Foc/gi: aastatenigi
      aasta+N+Pl+Tra: aastateks
      aasta+N+Pl+Tra+Foc/gi: aastatekski
      aasta+N+Pl+Abl: aastatelt
      aasta+N+Pl+Abl+Foc/gi: aastateltki
      aasta+N+Pl+Ade: aastatel
      aasta+N+Pl+Ade+Foc/gi: aastatelgi
      aasta+N+Pl+All: aastatele
      aasta+N+Pl+All+Foc/gi: aastatelegi
      aasta+N+Pl+Ela: aastatest
      aasta+N+Pl+Ela+Foc/gi: aastatestki
      aasta+N+Pl+Ine: aastates
      aasta+N+Pl+Ine+Foc/gi: aastateski
      aasta+N+Pl+Ill: aastatesse
      aasta+N+Pl+Ill+Foc/gi: aastatessegi
      aasta+N+Pl+Gen: aastate
      aasta+N+Pl+Gen+Foc/gi: aastategi
      ader+N+Sg+Com: adraga
      ader+N+Sg+Com+Foc/gi: adragagi
      ader+N+Sg+Abe: adrata
      ader+N+Sg+Abe+Foc/gi: adratagi
      ader+N+Sg+Ess: adrana
      ader+N+Sg+Ess+Foc/gi: adranagi
      ader+N+Sg+Trm: adrani
      ader+N+Sg+Trm+Foc/gi: adranigi
      ader+N+Sg+Tra: adraks
      ader+N+Sg+Tra+Foc/gi: adrakski
      ader+N+Sg+Abl: adralt
      ader+N+Sg+Abl+Foc/gi: adraltki
      ader+N+Sg+Ade: adral
      ader+N+Sg+Ade+Foc/gi: adralgi
      ader+N+Sg+All: adrale
      ader+N+Sg+All+Foc/gi: adralegi
      ader+N+Sg+Ela: adrast
      ader+N+Sg+Ela+Foc/gi: adrastki
      ader+N+Sg+Ine: adras
      ader+N+Sg+Ine+Foc/gi: adraski
      ader+N+Sg+Ill+Foc/gi+Use/Hyp: adrassegi
      ader+N+Sg+Ill+Use/Hyp: adrasse
      ader+N+Sg+Gen: adra
      ader+N+Sg+Gen+Foc/gi: adragi
      ader+N+Pl+Nom: adrad
      ader+N+Pl+Nom+Foc/gi: adradki
      ader+N+Sg+Nom: ader
      ader+N+Sg+Nom+Foc/gi: adergi
      aed+N+Sg+Nom: aed
      aed+N+Sg+Nom+Foc/gi: aedki
      aed+N+Sg+Ill: aeda
      aed+N+Sg+Ill+Foc/gi: aedagi
      aed+N+Sg+Par: aeda
      aed+N+Sg+Par+Foc/gi: aedagi
      aed+N+Pl+Par+Foc/gi+Use/Rare: aedasidki
      aed+N+Pl+Par+Use/Rare: aedasid
      aed+N+Pl+Com: aedadega
      aed+N+Pl+Com+Foc/gi: aedadegagi
      aed+N+Pl+Abe: aedadeta
      aed+N+Pl+Abe+Foc/gi: aedadetagi
      aed+N+Pl+Ess: aedadena
      aed+N+Pl+Ess+Foc/gi: aedadenagi
      aed+N+Pl+Trm: aedadeni
      aed+N+Pl+Trm+Foc/gi: aedadenigi
      aed+N+Pl+Tra: aedadeks
      aed+N+Pl+Tra+Foc/gi: aedadekski
      aed+N+Pl+Abl: aedadelt
      aed+N+Pl+Abl+Foc/gi: aedadeltki
      aed+N+Pl+Ade: aedadel
      aed+N+Pl+Ade+Foc/gi: aedadelgi
      aed+N+Pl+All: aedadele
      aed+N+Pl+All+Foc/gi: aedadelegi
      aed+N+Pl+Ela: aedadest
      aed+N+Pl+Ela+Foc/gi: aedadestki
      aed+N+Pl+Ine: aedades
      aed+N+Pl+Ine+Foc/gi: aedadeski
      aed+N+Pl+Ill: aedadesse
      aed+N+Pl+Ill+Foc/gi: aedadessegi
      aed+N+Pl+Gen: aedade
      aed+N+Pl+Gen+Foc/gi: aedadegi
      aed+N+Pl+Par: aedu
      aed+N+Pl+Par+Foc/gi: aedugi
      aeg+N+Sg+Nom: aeg
      aeg+N+Sg+Nom+Foc/gi: aegki
      aeg+N+Sg+Ill: aega
      aeg+N+Sg+Ill+Foc/gi: aegagi
      aeg+N+Sg+Par: aega
      aeg+N+Sg+Par+Foc/gi: aegagi
      aeg+N+Pl+Par+Foc/gi+Use/Rare: aegasidki
      aeg+N+Pl+Par+Use/Rare: aegasid
      aeg+N+Pl+Com: aegadega
      aeg+N+Pl+Com+Foc/gi: aegadegagi
      aeg+N+Pl+Abe: aegadeta
      aeg+N+Pl+Abe+Foc/gi: aegadetagi
      aeg+N+Pl+Ess: aegadena
      aeg+N+Pl+Ess+Foc/gi: aegadenagi
      aeg+N+Pl+Trm: aegadeni
      aeg+N+Pl+Trm+Foc/gi: aegadenigi
      aeg+N+Pl+Tra: aegadeks
      aeg+N+Pl+Tra+Foc/gi: aegadekski
      aeg+N+Pl+Abl: aegadelt
      aeg+N+Pl+Abl+Foc/gi: aegadeltki
      aeg+N+Pl+Ade: aegadel
      aeg+N+Pl+Ade+Foc/gi: aegadelgi
      aeg+N+Pl+All: aegadele
      aeg+N+Pl+All+Foc/gi: aegadelegi
      aeg+N+Pl+Ela: aegadest
      aeg+N+Pl+Ela+Foc/gi: aegadestki
      aeg+N+Pl+Ine: aegades
      aeg+N+Pl+Ine+Foc/gi: aegadeski
      aeg+N+Pl+Ill: aegadesse
      aeg+N+Pl+Ill+Foc/gi: aegadessegi
      aeg+N+Pl+Gen: aegade
      aeg+N+Pl+Gen+Foc/gi: aegadegi
      aeg+N+Pl+Par: aegu
      aeg+N+Pl+Par+Foc/gi: aegugi
      ahi+N+Sg+Nom: ahi
      ahi+N+Sg+Nom+Foc/gi: ahigi
      ahi+N+Pl+Par+Foc/gi+Use/Rare: ahjegi
      ahi+N+Pl+Par+Use/Rare: ahje
      ahi+N+Sg+Com: ahjuga
      ahi+N+Sg+Com+Foc/gi: ahjugagi
      ahi+N+Sg+Abe: ahjuta
      ahi+N+Sg+Abe+Foc/gi: ahjutagi
      ahi+N+Sg+Ess: ahjuna
      ahi+N+Sg+Ess+Foc/gi: ahjunagi
      ahi+N+Sg+Trm: ahjuni
      ahi+N+Sg+Trm+Foc/gi: ahjunigi
      ahi+N+Sg+Tra: ahjuks
      ahi+N+Sg+Tra+Foc/gi: ahjukski
      ahi+N+Sg+Abl: ahjult
      ahi+N+Sg+Abl+Foc/gi: ahjultki
      ahi+N+Sg+Ade: ahjul
      ahi+N+Sg+Ade+Foc/gi: ahjulgi
      ahi+N+Sg+All: ahjule
      ahi+N+Sg+All+Foc/gi: ahjulegi
      ahi+N+Sg+Ela: ahjust
      ahi+N+Sg+Ela+Foc/gi: ahjustki
      ahi+N+Sg+Ine: ahjus
      ahi+N+Sg+Ine+Foc/gi: ahjuski
      ahi+N+Sg+Ill: ahju
      ahi+N+Sg+Ill+Foc/gi: ahjugi
      ahi+N+Sg+Ill+Foc/gi+Use/Hyp: ahjussegi
      ahi+N+Sg+Ill+Use/Hyp: ahjusse
      ahi+N+Sg+Gen: ahju
      ahi+N+Sg+Gen+Foc/gi: ahjugi
      ahi+N+Sg+Par: ahju
      ahi+N+Sg+Par+Foc/gi: ahjugi
      ahi+N+Pl+Nom: ahjud
      ahi+N+Pl+Nom+Foc/gi: ahjudki
      ahi+N+Pl+Par: ahjusid
      ahi+N+Pl+Par+Foc/gi: ahjusidki
      ahi+N+Pl+Com: ahjudega
      ahi+N+Pl+Com+Foc/gi: ahjudegagi
      ahi+N+Pl+Abe: ahjudeta
      ahi+N+Pl+Abe+Foc/gi: ahjudetagi
      ahi+N+Pl+Ess: ahjudena
      ahi+N+Pl+Ess+Foc/gi: ahjudenagi
      ahi+N+Pl+Trm: ahjudeni
      ahi+N+Pl+Trm+Foc/gi: ahjudenigi
      ahi+N+Pl+Tra: ahjudeks
      ahi+N+Pl+Tra+Foc/gi: ahjudekski
      ahi+N+Pl+Abl: ahjudelt
      ahi+N+Pl+Abl+Foc/gi: ahjudeltki
      ahi+N+Pl+Ade: ahjudel
      ahi+N+Pl+Ade+Foc/gi: ahjudelgi
      ahi+N+Pl+All: ahjudele
      ahi+N+Pl+All+Foc/gi: ahjudelegi
      ahi+N+Pl+Ela: ahjudest
      ahi+N+Pl+Ela+Foc/gi: ahjudestki
      ahi+N+Pl+Ine: ahjudes
      ahi+N+Pl+Ine+Foc/gi: ahjudeski
      ahi+N+Pl+Ill: ahjudesse
      ahi+N+Pl+Ill+Foc/gi: ahjudessegi
      ahi+N+Pl+Gen: ahjude
      ahi+N+Pl+Gen+Foc/gi: ahjudegi
      aed+N+Sg+Com: aiaga
      aed+N+Sg+Com+Foc/gi: aiagagi
      aed+N+Sg+Abe: aiata
      aed+N+Sg+Abe+Foc/gi: aiatagi
      aed+N+Sg+Ess: aiana
      aed+N+Sg+Ess+Foc/gi: aianagi
      aed+N+Sg+Trm: aiani
      aed+N+Sg+Trm+Foc/gi: aianigi
      aed+N+Sg+Tra: aiaks
      aed+N+Sg+Tra+Foc/gi: aiakski
      aed+N+Sg+Abl: aialt
      aed+N+Sg+Abl+Foc/gi: aialtki
      aed+N+Sg+Ade: aial
      aed+N+Sg+Ade+Foc/gi: aialgi
      aed+N+Sg+All: aiale
      aed+N+Sg+All+Foc/gi: aialegi
      aed+N+Sg+Ela: aiast
      aed+N+Sg+Ela+Foc/gi: aiastki
      aed+N+Sg+Ine: aias
      aed+N+Sg+Ine+Foc/gi: aiaski
      aed+N+Sg+Ill+Foc/gi+Use/Hyp: aiassegi
      aed+N+Sg+Ill+Use/Hyp: aiasse
      aed+N+Sg+Gen: aia
      aed+N+Sg+Gen+Foc/gi: aiagi
      aed+N+Pl+Nom: aiad
      aed+N+Pl+Nom+Foc/gi: aiadki
      aeg+N+Sg+Com: ajaga
      aeg+N+Sg+Com+Foc/gi: ajagagi
      aeg+N+Sg+Abe: ajata
      aeg+N+Sg+Abe+Foc/gi: ajatagi
      aeg+N+Sg+Ess: ajana
      aeg+N+Sg+Ess+Foc/gi: ajanagi
      aeg+N+Sg+Trm: ajani
      aeg+N+Sg+Trm+Foc/gi: ajanigi
      aeg+N+Sg+Tra: ajaks
      aeg+N+Sg+Tra+Foc/gi: ajakski
      aeg+N+Sg+Abl: ajalt
      aeg+N+Sg+Abl+Foc/gi: ajaltki
      aeg+N+Sg+Ade: ajal
      aeg+N+Sg+Ade+Foc/gi: ajalgi
      aeg+N+Sg+All: ajale
      aeg+N+Sg+All+Foc/gi: ajalegi
      aeg+N+Sg+Ela: ajast
      aeg+N+Sg+Ela+Foc/gi: ajastki
      aeg+N+Sg+Ine: ajas
      aeg+N+Sg+Ine+Foc/gi: ajaski
      aeg+N+Sg+Ill+Foc/gi+Use/Hyp: ajassegi
      aeg+N+Sg+Ill+Use/Hyp: ajasse
      aeg+N+Sg+Gen: aja
      aeg+N+Sg+Gen+Foc/gi: ajagi
      aeg+N+Pl+Nom: ajad
      aeg+N+Pl+Nom+Foc/gi: ajadki
      alimendid+N+Sg+Com: alimendiga
      alimendid+N+Sg+Com+Foc/gi: alimendigagi
      alimendid+N+Sg+Abe: alimendita
      alimendid+N+Sg+Abe+Foc/gi: alimenditagi
      alimendid+N+Sg+Ess: alimendina
      alimendid+N+Sg+Ess+Foc/gi: alimendinagi
      alimendid+N+Sg+Trm: alimendini
      alimendid+N+Sg+Trm+Foc/gi: alimendinigi
      alimendid+N+Sg+Tra: alimendiks
      alimendid+N+Sg+Tra+Foc/gi: alimendikski
      alimendid+N+Sg+Abl: alimendilt
      alimendid+N+Sg+Abl+Foc/gi: alimendiltki
      alimendid+N+Sg+Ade: alimendil
      alimendid+N+Sg+Ade+Foc/gi: alimendilgi
      alimendid+N+Sg+All: alimendile
      alimendid+N+Sg+All+Foc/gi: alimendilegi
      alimendid+N+Sg+Ela: alimendist
      alimendid+N+Sg+Ela+Foc/gi: alimendistki
      alimendid+N+Sg+Ine: alimendis
      alimendid+N+Sg+Ine+Foc/gi: alimendiski
      alimendid+N+Sg+Ill+Foc/gi+Use/Hyp: alimendissegi
      alimendid+N+Sg+Ill+Use/Hyp: alimendisse
      alimendid+N+Sg+Gen: alimendi
      alimendid+N+Sg+Gen+Foc/gi: alimendigi
      alimendid+N+Pl+Nom: alimendid
      alimendid+N+Pl+Nom+Foc/gi: alimendidki
      alimendid+N+Sg+Nom: aliment
      alimendid+N+Sg+Nom+Foc/gi: alimentki
      alimendid+N+Pl+Par: alimente
      alimendid+N+Pl+Par+Foc/gi: alimentegi
      alimendid+N+Sg+Ill: alimenti
      alimendid+N+Sg+Ill+Foc/gi: alimentigi
      alimendid+N+Sg+Par: alimenti
      alimendid+N+Sg+Par+Foc/gi: alimentigi
      alimendid+N+Pl+Par+Foc/gi+Use/Rare: alimentisidki
      alimendid+N+Pl+Par+Use/Rare: alimentisid
      alimendid+N+Pl+Com: alimentidega
      alimendid+N+Pl+Com+Foc/gi: alimentidegagi
      alimendid+N+Pl+Abe: alimentideta
      alimendid+N+Pl+Abe+Foc/gi: alimentidetagi
      alimendid+N+Pl+Ess: alimentidena
      alimendid+N+Pl+Ess+Foc/gi: alimentidenagi
      alimendid+N+Pl+Trm: alimentideni
      alimendid+N+Pl+Trm+Foc/gi: alimentidenigi
      alimendid+N+Pl+Tra: alimentideks
      alimendid+N+Pl+Tra+Foc/gi: alimentidekski
      alimendid+N+Pl+Abl: alimentidelt
      alimendid+N+Pl+Abl+Foc/gi: alimentideltki
      alimendid+N+Pl+Ade: alimentidel
      alimendid+N+Pl+Ade+Foc/gi: alimentidelgi
      alimendid+N+Pl+All: alimentidele
      alimendid+N+Pl+All+Foc/gi: alimentidelegi
      alimendid+N+Pl+Ela: alimentidest
      alimendid+N+Pl+Ela+Foc/gi: alimentidestki
      alimendid+N+Pl+Ine: alimentides
      alimendid+N+Pl+Ine+Foc/gi: alimentideski
      alimendid+N+Pl+Ill: alimentidesse
      alimendid+N+Pl+Ill+Foc/gi: alimentidessegi
      alimendid+N+Pl+Gen: alimentide
      alimendid+N+Pl+Gen+Foc/gi: alimentidegi
      argpüks+N+Sg+Nom: argpüks
      argpüks+N+Sg+Nom+Foc/gi: argpükski
      argpüks+N+Pl+Par: argpükse
      argpüks+N+Pl+Par+Foc/gi: argpüksegi
      argpüks+N+Sg+Com: argpüksiga
      argpüks+N+Sg+Com+Foc/gi: argpüksigagi
      argpüks+N+Sg+Abe: argpüksita
      argpüks+N+Sg+Abe+Foc/gi: argpüksitagi
      argpüks+N+Sg+Ess: argpüksina
      argpüks+N+Sg+Ess+Foc/gi: argpüksinagi
      argpüks+N+Sg+Trm: argpüksini
      argpüks+N+Sg+Trm+Foc/gi: argpüksinigi
      argpüks+N+Sg+Tra: argpüksiks
      argpüks+N+Sg+Tra+Foc/gi: argpüksikski
      argpüks+N+Sg+Abl: argpüksilt
      argpüks+N+Sg+Abl+Foc/gi: argpüksiltki
      argpüks+N+Sg+Ade: argpüksil
      argpüks+N+Sg+Ade+Foc/gi: argpüksilgi
      argpüks+N+Sg+All: argpüksile
      argpüks+N+Sg+All+Foc/gi: argpüksilegi
      argpüks+N+Sg+Ela: argpüksist
      argpüks+N+Sg+Ela+Foc/gi: argpüksistki
      argpüks+N+Sg+Ine: argpüksis
      argpüks+N+Sg+Ine+Foc/gi: argpüksiski
      argpüks+N+Sg+Ill: argpüksi
      argpüks+N+Sg+Ill+Foc/gi: argpüksigi
      argpüks+N+Sg+Ill+Foc/gi+Use/Hyp: argpüksissegi
      argpüks+N+Sg+Ill+Use/Hyp: argpüksisse
      argpüks+N+Sg+Gen: argpüksi
      argpüks+N+Sg+Gen+Foc/gi: argpüksigi
      argpüks+N+Sg+Par: argpüksi
      argpüks+N+Sg+Par+Foc/gi: argpüksigi
      argpüks+N+Pl+Nom: argpüksid
      argpüks+N+Pl+Nom+Foc/gi: argpüksidki
      argpüks+N+Pl+Par+Foc/gi+Use/Rare: argpüksisidki
      argpüks+N+Pl+Par+Use/Rare: argpüksisid
      argpüks+N+Pl+Com: argpüksidega
      argpüks+N+Pl+Com+Foc/gi: argpüksidegagi
      argpüks+N+Pl+Abe: argpüksideta
      argpüks+N+Pl+Abe+Foc/gi: argpüksidetagi
      argpüks+N+Pl+Ess: argpüksidena
      argpüks+N+Pl+Ess+Foc/gi: argpüksidenagi
      argpüks+N+Pl+Trm: argpüksideni
      argpüks+N+Pl+Trm+Foc/gi: argpüksidenigi
      argpüks+N+Pl+Tra: argpüksideks
      argpüks+N+Pl+Tra+Foc/gi: argpüksidekski
      argpüks+N+Pl+Abl: argpüksidelt
      argpüks+N+Pl+Abl+Foc/gi: argpüksideltki
      argpüks+N+Pl+Ade: argpüksidel
      argpüks+N+Pl+Ade+Foc/gi: argpüksidelgi
      argpüks+N+Pl+All: argpüksidele
      argpüks+N+Pl+All+Foc/gi: argpüksidelegi
      argpüks+N+Pl+Ela: argpüksidest
      argpüks+N+Pl+Ela+Foc/gi: argpüksidestki
      argpüks+N+Pl+Ine: argpüksides
      argpüks+N+Pl+Ine+Foc/gi: argpüksideski
      argpüks+N+Pl+Ill: argpüksidesse
      argpüks+N+Pl+Ill+Foc/gi: argpüksidessegi
      argpüks+N+Pl+Gen: argpükside
      argpüks+N+Pl+Gen+Foc/gi: argpüksidegi
      argpüks+N+Pl+Com+Use/Rare: argpükstega
      argpüks+N+Pl+Com+Foc/gi+Use/Rare: argpükstegagi
      argpüks+N+Pl+Abe+Use/Rare: argpüksteta
      argpüks+N+Pl+Abe+Foc/gi+Use/Rare: argpükstetagi
      argpüks+N+Pl+Ess+Use/Rare: argpükstena
      argpüks+N+Pl+Ess+Foc/gi+Use/Rare: argpükstenagi
      argpüks+N+Pl+Trm+Use/Rare: argpüksteni
      argpüks+N+Pl+Trm+Foc/gi+Use/Rare: argpükstenigi
      argpüks+N+Pl+Tra+Use/Rare: argpüksteks
      argpüks+N+Pl+Tra+Foc/gi+Use/Rare: argpükstekski
      argpüks+N+Pl+Abl+Use/Rare: argpükstelt
      argpüks+N+Pl+Abl+Foc/gi+Use/Rare: argpüksteltki
      argpüks+N+Pl+Ade+Use/Rare: argpükstel
      argpüks+N+Pl+Ade+Foc/gi+Use/Rare: argpükstelgi
      argpüks+N+Pl+All+Use/Rare: argpükstele
      argpüks+N+Pl+All+Foc/gi+Use/Rare: argpükstelegi
      argpüks+N+Pl+Ela+Use/Rare: argpükstest
      argpüks+N+Pl+Ela+Foc/gi+Use/Rare: argpükstestki
      argpüks+N+Pl+Ine+Use/Rare: argpükstes
      argpüks+N+Pl+Ine+Foc/gi+Use/Rare: argpüksteski
      argpüks+N+Pl+Ill+Use/Rare: argpükstesse
      argpüks+N+Pl+Ill+Foc/gi+Use/Rare: argpükstessegi
      argpüks+N+Pl+Gen+Foc/gi+Use/Rare: argpükstegi
      argpüks+N+Pl+Gen+Use/Rare: argpükste
      arter+N+Sg+Nom: arter
      arter+N+Sg+Nom+Foc/gi: artergi
      arter+N+Pl+Par: artereid
      arter+N+Pl+Par+Foc/gi: artereidki
      arter+N+Pl+Tra+Use/Rare: artereiks
      arter+N+Pl+Tra+Foc/gi+Use/Rare: artereikski
      arter+N+Pl+Abl+Use/Rare: artereilt
      arter+N+Pl+Abl+Foc/gi+Use/Rare: artereiltki
      arter+N+Pl+Ade+Use/Rare: artereil
      arter+N+Pl+Ade+Foc/gi+Use/Rare: artereilgi
      arter+N+Pl+All+Use/Rare: artereile
      arter+N+Pl+All+Foc/gi+Use/Rare: artereilegi
      arter+N+Pl+Ela+Use/Rare: artereist
      arter+N+Pl+Ela+Foc/gi+Use/Rare: artereistki
      arter+N+Pl+Ine+Use/Rare: artereis
      arter+N+Pl+Ine+Foc/gi+Use/Rare: artereiski
      arter+N+Pl+Ill+Use/Rare: artereisse
      arter+N+Pl+Ill+Foc/gi+Use/Rare: artereissegi
      arter+N+Sg+Com: arteriga
      arter+N+Sg+Com+Foc/gi: arterigagi
      arter+N+Sg+Abe: arterita
      arter+N+Sg+Abe+Foc/gi: arteritagi
      arter+N+Sg+Ess: arterina
      arter+N+Sg+Ess+Foc/gi: arterinagi
      arter+N+Sg+Trm: arterini
      arter+N+Sg+Trm+Foc/gi: arterinigi
      arter+N+Sg+Tra: arteriks
      arter+N+Sg+Tra+Foc/gi: arterikski
      arter+N+Sg+Abl: arterilt
      arter+N+Sg+Abl+Foc/gi: arteriltki
      arter+N+Sg+Ade: arteril
      arter+N+Sg+Ade+Foc/gi: arterilgi
      arter+N+Sg+All: arterile
      arter+N+Sg+All+Foc/gi: arterilegi
      arter+N+Sg+Ela: arterist
      arter+N+Sg+Ela+Foc/gi: arteristki
      arter+N+Sg+Ine: arteris
      arter+N+Sg+Ine+Foc/gi: arteriski
      arter+N+Sg+Ill: arterisse
      arter+N+Sg+Ill+Foc/gi: arterissegi
      arter+N+Sg+Gen: arteri
      arter+N+Sg+Gen+Foc/gi: arterigi
      arter+N+Sg+Par: arterit
      arter+N+Sg+Par+Foc/gi: arteritki
      arter+N+Pl+Nom: arterid
      arter+N+Pl+Nom+Foc/gi: arteridki
      arter+N+Pl+Com: arteritega
      arter+N+Pl+Com+Foc/gi: arteritegagi
      arter+N+Pl+Abe: arteriteta
      arter+N+Pl+Abe+Foc/gi: arteritetagi
      arter+N+Pl+Ess: arteritena
      arter+N+Pl+Ess+Foc/gi: arteritenagi
      arter+N+Pl+Trm: arteriteni
      arter+N+Pl+Trm+Foc/gi: arteritenigi
      arter+N+Pl+Tra: arteriteks
      arter+N+Pl+Tra+Foc/gi: arteritekski
      arter+N+Pl+Abl: arteritelt
      arter+N+Pl+Abl+Foc/gi: arteriteltki
      arter+N+Pl+Ade: arteritel
      arter+N+Pl+Ade+Foc/gi: arteritelgi
      arter+N+Pl+All: arteritele
      arter+N+Pl+All+Foc/gi: arteritelegi
      arter+N+Pl+Ela: arteritest
      arter+N+Pl+Ela+Foc/gi: arteritestki
      arter+N+Pl+Ine: arterites
      arter+N+Pl+Ine+Foc/gi: arteriteski
      arter+N+Pl+Ill: arteritesse
      arter+N+Pl+Ill+Foc/gi: arteritessegi
      arter+N+Pl+Gen: arterite
      arter+N+Pl+Gen+Foc/gi: arteritegi
      ader+N+Sg+Ill: atra
      ader+N+Sg+Ill+Foc/gi: atragi
      ader+N+Sg+Par: atra
      ader+N+Sg+Par+Foc/gi: atragi
      ader+N+Pl+Par: atrasid
      ader+N+Pl+Par+Foc/gi: atrasidki
      ader+N+Pl+Com: atradega
      ader+N+Pl+Com+Foc/gi: atradegagi
      ader+N+Pl+Abe: atradeta
      ader+N+Pl+Abe+Foc/gi: atradetagi
      ader+N+Pl+Ess: atradena
      ader+N+Pl+Ess+Foc/gi: atradenagi
      ader+N+Pl+Trm: atradeni
      ader+N+Pl+Trm+Foc/gi: atradenigi
      ader+N+Pl+Tra: atradeks
      ader+N+Pl+Tra+Foc/gi: atradekski
      ader+N+Pl+Abl: atradelt
      ader+N+Pl+Abl+Foc/gi: atradeltki
      ader+N+Pl+Ade: atradel
      ader+N+Pl+Ade+Foc/gi: atradelgi
      ader+N+Pl+All: atradele
      ader+N+Pl+All+Foc/gi: atradelegi
      ader+N+Pl+Ela: atradest
      ader+N+Pl+Ela+Foc/gi: atradestki
      ader+N+Pl+Ine: atrades
      ader+N+Pl+Ine+Foc/gi: atradeski
      ader+N+Pl+Ill: atradesse
      ader+N+Pl+Ill+Foc/gi: atradessegi
      ader+N+Pl+Gen: atrade
      ader+N+Pl+Gen+Foc/gi: atradegi
      ader+N+Pl+Par+Foc/gi+Use/Rare: atrugi
      ader+N+Pl+Par+Use/Rare: atru
      bakter+N+Sg+Nom: bakter
      bakter+N+Sg+Nom+Foc/gi: baktergi
      bakter+N+Pl+Par: baktereid
      bakter+N+Pl+Par+Foc/gi: baktereidki
      bakter+N+Pl+Tra+Use/Rare: baktereiks
      bakter+N+Pl+Tra+Foc/gi+Use/Rare: baktereikski
      bakter+N+Pl+Abl+Use/Rare: baktereilt
      bakter+N+Pl+Abl+Foc/gi+Use/Rare: baktereiltki
      bakter+N+Pl+Ade+Use/Rare: baktereil
      bakter+N+Pl+Ade+Foc/gi+Use/Rare: baktereilgi
      bakter+N+Pl+All+Use/Rare: baktereile
      bakter+N+Pl+All+Foc/gi+Use/Rare: baktereilegi
      bakter+N+Pl+Ela+Use/Rare: baktereist
      bakter+N+Pl+Ela+Foc/gi+Use/Rare: baktereistki
      bakter+N+Pl+Ine+Use/Rare: baktereis
      bakter+N+Pl+Ine+Foc/gi+Use/Rare: baktereiski
      bakter+N+Pl+Ill+Use/Rare: baktereisse
      bakter+N+Pl+Ill+Foc/gi+Use/Rare: baktereissegi
      bakter+N+Sg+Com: bakteriga
      bakter+N+Sg+Com+Foc/gi: bakterigagi
      bakter+N+Sg+Abe: bakterita
      bakter+N+Sg+Abe+Foc/gi: bakteritagi
      bakter+N+Sg+Ess: bakterina
      bakter+N+Sg+Ess+Foc/gi: bakterinagi
      bakter+N+Sg+Trm: bakterini
      bakter+N+Sg+Trm+Foc/gi: bakterinigi
      bakter+N+Sg+Tra: bakteriks
      bakter+N+Sg+Tra+Foc/gi: bakterikski
      bakter+N+Sg+Abl: bakterilt
      bakter+N+Sg+Abl+Foc/gi: bakteriltki
      bakter+N+Sg+Ade: bakteril
      bakter+N+Sg+Ade+Foc/gi: bakterilgi
      bakter+N+Sg+All: bakterile
      bakter+N+Sg+All+Foc/gi: bakterilegi
      bakter+N+Sg+Ela: bakterist
      bakter+N+Sg+Ela+Foc/gi: bakteristki
      bakter+N+Sg+Ine: bakteris
      bakter+N+Sg+Ine+Foc/gi: bakteriski
      bakter+N+Sg+Ill: bakterisse
      bakter+N+Sg+Ill+Foc/gi: bakterissegi
      bakter+N+Sg+Gen: bakteri
      bakter+N+Sg+Gen+Foc/gi: bakterigi
      bakter+N+Sg+Par: bakterit
      bakter+N+Sg+Par+Foc/gi: bakteritki
      bakter+N+Pl+Nom: bakterid
      bakter+N+Pl+Nom+Foc/gi: bakteridki
      bakter+N+Pl+Com: bakteritega
      bakter+N+Pl+Com+Foc/gi: bakteritegagi
      bakter+N+Pl+Abe: bakteriteta
      bakter+N+Pl+Abe+Foc/gi: bakteritetagi
      bakter+N+Pl+Ess: bakteritena
      bakter+N+Pl+Ess+Foc/gi: bakteritenagi
      bakter+N+Pl+Trm: bakteriteni
      bakter+N+Pl+Trm+Foc/gi: bakteritenigi
      bakter+N+Pl+Tra: bakteriteks
      bakter+N+Pl+Tra+Foc/gi: bakteritekski
      bakter+N+Pl+Abl: bakteritelt
      bakter+N+Pl+Abl+Foc/gi: bakteriteltki
      bakter+N+Pl+Ade: bakteritel
      bakter+N+Pl+Ade+Foc/gi: bakteritelgi
      bakter+N+Pl+All: bakteritele
      bakter+N+Pl+All+Foc/gi: bakteritelegi
      bakter+N+Pl+Ela: bakteritest
      bakter+N+Pl+Ela+Foc/gi: bakteritestki
      bakter+N+Pl+Ine: bakterites
      bakter+N+Pl+Ine+Foc/gi: bakteriteski
      bakter+N+Pl+Ill: bakteritesse
      bakter+N+Pl+Ill+Foc/gi: bakteritessegi
      bakter+N+Pl+Gen: bakterite
      bakter+N+Pl+Gen+Foc/gi: bakteritegi
      buss+N+Sg+Nom: buss
      buss+N+Sg+Nom+Foc/gi: busski
      buss+N+Pl+Par: busse
      buss+N+Pl+Par+Foc/gi: bussegi
      buss+N+Sg+Com: bussiga
      buss+N+Sg+Com+Foc/gi: bussigagi
      buss+N+Sg+Abe: bussita
      buss+N+Sg+Abe+Foc/gi: bussitagi
      buss+N+Sg+Ess: bussina
      buss+N+Sg+Ess+Foc/gi: bussinagi
      buss+N+Sg+Trm: bussini
      buss+N+Sg+Trm+Foc/gi: bussinigi
      buss+N+Sg+Tra: bussiks
      buss+N+Sg+Tra+Foc/gi: bussikski
      buss+N+Sg+Abl: bussilt
      buss+N+Sg+Abl+Foc/gi: bussiltki
      buss+N+Sg+Ade: bussil
      buss+N+Sg+Ade+Foc/gi: bussilgi
      buss+N+Sg+All: bussile
      buss+N+Sg+All+Foc/gi: bussilegi
      buss+N+Sg+Ela: bussist
      buss+N+Sg+Ela+Foc/gi: bussistki
      buss+N+Sg+Ine: bussis
      buss+N+Sg+Ine+Foc/gi: bussiski
      buss+N+Sg+Ill: bussi
      buss+N+Sg+Ill+Foc/gi: bussigi
      buss+N+Sg+Ill+Foc/gi+Use/Hyp: bussissegi
      buss+N+Sg+Ill+Use/Hyp: bussisse
      buss+N+Sg+Gen: bussi
      buss+N+Sg+Gen+Foc/gi: bussigi
      buss+N+Sg+Par: bussi
      buss+N+Sg+Par+Foc/gi: bussigi
      buss+N+Pl+Nom: bussid
      buss+N+Pl+Nom+Foc/gi: bussidki
      buss+N+Pl+Par+Foc/gi+Use/Rare: bussisidki
      buss+N+Pl+Par+Use/Rare: bussisid
      buss+N+Pl+Com: bussidega
      buss+N+Pl+Com+Foc/gi: bussidegagi
      buss+N+Pl+Abe: bussideta
      buss+N+Pl+Abe+Foc/gi: bussidetagi
      buss+N+Pl+Ess: bussidena
      buss+N+Pl+Ess+Foc/gi: bussidenagi
      buss+N+Pl+Trm: bussideni
      buss+N+Pl+Trm+Foc/gi: bussidenigi
      buss+N+Pl+Tra: bussideks
      buss+N+Pl+Tra+Foc/gi: bussidekski
      buss+N+Pl+Abl: bussidelt
      buss+N+Pl+Abl+Foc/gi: bussideltki
      buss+N+Pl+Ade: bussidel
      buss+N+Pl+Ade+Foc/gi: bussidelgi
      buss+N+Pl+All: bussidele
      buss+N+Pl+All+Foc/gi: bussidelegi
      buss+N+Pl+Ela: bussidest
      buss+N+Pl+Ela+Foc/gi: bussidestki
      buss+N+Pl+Ine: bussides
      buss+N+Pl+Ine+Foc/gi: bussideski
      buss+N+Pl+Ill: bussidesse
      buss+N+Pl+Ill+Foc/gi: bussidessegi
      buss+N+Pl+Gen: busside
      buss+N+Pl+Gen+Foc/gi: bussidegi
      danaiid+N+Sg+Nom: danaiid
      danaiid+N+Sg+Nom+Foc/gi: danaiidki
      danaiid+N+Pl+Par: danaiide
      danaiid+N+Pl+Par+Foc/gi: danaiidegi
      danaiid+N+Sg+Com: danaiidiga
      danaiid+N+Sg+Com+Foc/gi: danaiidigagi
      danaiid+N+Sg+Abe: danaiidita
      danaiid+N+Sg+Abe+Foc/gi: danaiiditagi
      danaiid+N+Sg+Ess: danaiidina
      danaiid+N+Sg+Ess+Foc/gi: danaiidinagi
      danaiid+N+Sg+Trm: danaiidini
      danaiid+N+Sg+Trm+Foc/gi: danaiidinigi
      danaiid+N+Sg+Tra: danaiidiks
      danaiid+N+Sg+Tra+Foc/gi: danaiidikski
      danaiid+N+Sg+Abl: danaiidilt
      danaiid+N+Sg+Abl+Foc/gi: danaiidiltki
      danaiid+N+Sg+Ade: danaiidil
      danaiid+N+Sg+Ade+Foc/gi: danaiidilgi
      danaiid+N+Sg+All: danaiidile
      danaiid+N+Sg+All+Foc/gi: danaiidilegi
      danaiid+N+Sg+Ela: danaiidist
      danaiid+N+Sg+Ela+Foc/gi: danaiidistki
      danaiid+N+Sg+Ine: danaiidis
      danaiid+N+Sg+Ine+Foc/gi: danaiidiski
      danaiid+N+Sg+Ill: danaiidi
      danaiid+N+Sg+Ill+Foc/gi: danaiidigi
      danaiid+N+Sg+Ill+Foc/gi+Use/Hyp: danaiidissegi
      danaiid+N+Sg+Ill+Use/Hyp: danaiidisse
      danaiid+N+Sg+Gen: danaiidi
      danaiid+N+Sg+Gen+Foc/gi: danaiidigi
      danaiid+N+Sg+Par: danaiidi
      danaiid+N+Sg+Par+Foc/gi: danaiidigi
      danaiid+N+Pl+Nom: danaiidid
      danaiid+N+Pl+Nom+Foc/gi: danaiididki
      danaiid+N+Pl+Par+Foc/gi+Use/Rare: danaiidisidki
      danaiid+N+Pl+Par+Use/Rare: danaiidisid
      danaiid+N+Pl+Com: danaiididega
      danaiid+N+Pl+Com+Foc/gi: danaiididegagi
      danaiid+N+Pl+Abe: danaiidideta
      danaiid+N+Pl+Abe+Foc/gi: danaiididetagi
      danaiid+N+Pl+Ess: danaiididena
      danaiid+N+Pl+Ess+Foc/gi: danaiididenagi
      danaiid+N+Pl+Trm: danaiidideni
      danaiid+N+Pl+Trm+Foc/gi: danaiididenigi
      danaiid+N+Pl+Tra: danaiidideks
      danaiid+N+Pl+Tra+Foc/gi: danaiididekski
      danaiid+N+Pl+Abl: danaiididelt
      danaiid+N+Pl+Abl+Foc/gi: danaiidideltki
      danaiid+N+Pl+Ade: danaiididel
      danaiid+N+Pl+Ade+Foc/gi: danaiididelgi
      danaiid+N+Pl+All: danaiididele
      danaiid+N+Pl+All+Foc/gi: danaiididelegi
      danaiid+N+Pl+Ela: danaiididest
      danaiid+N+Pl+Ela+Foc/gi: danaiididestki
      danaiid+N+Pl+Ine: danaiidides
      danaiid+N+Pl+Ine+Foc/gi: danaiidideski
      danaiid+N+Pl+Ill: danaiididesse
      danaiid+N+Pl+Ill+Foc/gi: danaiididessegi
      danaiid+N+Pl+Gen: danaiidide
      danaiid+N+Pl+Gen+Foc/gi: danaiididegi
      dušš+N+Sg+Com: dušiga
      dušš+N+Sg+Com+Foc/gi: dušigagi
      dušš+N+Sg+Abe: dušita
      dušš+N+Sg+Abe+Foc/gi: dušitagi
      dušš+N+Sg+Ess: dušina
      dušš+N+Sg+Ess+Foc/gi: dušinagi
      dušš+N+Sg+Trm: dušini
      dušš+N+Sg+Trm+Foc/gi: dušinigi
      dušš+N+Sg+Tra: dušiks
      dušš+N+Sg+Tra+Foc/gi: dušikski
      dušš+N+Sg+Abl: dušilt
      dušš+N+Sg+Abl+Foc/gi: dušiltki
      dušš+N+Sg+Ade: dušil
      dušš+N+Sg+Ade+Foc/gi: dušilgi
      dušš+N+Sg+All: dušile
      dušš+N+Sg+All+Foc/gi: dušilegi
      dušš+N+Sg+Ela: dušist
      dušš+N+Sg+Ela+Foc/gi: dušistki
      dušš+N+Sg+Ine: dušis
      dušš+N+Sg+Ine+Foc/gi: dušiski
      dušš+N+Sg+Ill+Foc/gi+Use/Hyp: dušissegi
      dušš+N+Sg+Ill+Use/Hyp: dušisse
      dušš+N+Sg+Gen: duši
      dušš+N+Sg+Gen+Foc/gi: dušigi
      dušš+N+Pl+Nom: dušid
      dušš+N+Pl+Nom+Foc/gi: dušidki
      dušš+N+Sg+Nom: dušš
      dušš+N+Sg+Nom+Foc/gi: dušški
      dušš+N+Pl+Par: dušše
      dušš+N+Pl+Par+Foc/gi: duššegi
      dušš+N+Sg+Ill: dušši
      dušš+N+Sg+Ill+Foc/gi: duššigi
      dušš+N+Sg+Par: dušši
      dušš+N+Sg+Par+Foc/gi: duššigi
      dušš+N+Pl+Par+Foc/gi+Use/Rare: duššisidki
      dušš+N+Pl+Par+Use/Rare: duššisid
      dušš+N+Pl+Com: duššidega
      dušš+N+Pl+Com+Foc/gi: duššidegagi
      dušš+N+Pl+Abe: duššideta
      dušš+N+Pl+Abe+Foc/gi: duššidetagi
      dušš+N+Pl+Ess: duššidena
      dušš+N+Pl+Ess+Foc/gi: duššidenagi
      dušš+N+Pl+Trm: duššideni
      dušš+N+Pl+Trm+Foc/gi: duššidenigi
      dušš+N+Pl+Tra: duššideks
      dušš+N+Pl+Tra+Foc/gi: duššidekski
      dušš+N+Pl+Abl: duššidelt
      dušš+N+Pl+Abl+Foc/gi: duššideltki
      dušš+N+Pl+Ade: duššidel
      dušš+N+Pl+Ade+Foc/gi: duššidelgi
      dušš+N+Pl+All: duššidele
      dušš+N+Pl+All+Foc/gi: duššidelegi
      dušš+N+Pl+Ela: duššidest
      dušš+N+Pl+Ela+Foc/gi: duššidestki
      dušš+N+Pl+Ine: duššides
      dušš+N+Pl+Ine+Foc/gi: duššideski
      dušš+N+Pl+Ill: duššidesse
      dušš+N+Pl+Ill+Foc/gi: duššidessegi
      dušš+N+Pl+Gen: duššide
      dušš+N+Pl+Gen+Foc/gi: duššidegi
      elanik+N+Sg+Nom: elanik
      elanik+N+Sg+Nom+Foc/gi: elanikki
      elanik+N+Pl+Com: elanikega
      elanik+N+Pl+Com+Foc/gi: elanikegagi
      elanik+N+Pl+Abe: elaniketa
      elanik+N+Pl+Abe+Foc/gi: elaniketagi
      elanik+N+Pl+Ess: elanikena
      elanik+N+Pl+Ess+Foc/gi: elanikenagi
      elanik+N+Pl+Trm: elanikeni
      elanik+N+Pl+Trm+Foc/gi: elanikenigi
      elanik+N+Pl+Tra: elanikeks
      elanik+N+Pl+Tra+Foc/gi: elanikekski
      elanik+N+Pl+Abl: elanikelt
      elanik+N+Pl+Abl+Foc/gi: elanikeltki
      elanik+N+Pl+Ade: elanikel
      elanik+N+Pl+Ade+Foc/gi: elanikelgi
      elanik+N+Pl+All: elanikele
      elanik+N+Pl+All+Foc/gi: elanikelegi
      elanik+N+Pl+Ela: elanikest
      elanik+N+Pl+Ela+Foc/gi: elanikestki
      elanik+N+Pl+Ine: elanikes
      elanik+N+Pl+Ine+Foc/gi: elanikeski
      elanik+N+Pl+Ill: elanikesse
      elanik+N+Pl+Ill+Foc/gi: elanikessegi
      elanik+N+Pl+Gen: elanike
      elanik+N+Pl+Gen+Foc/gi: elanikegi
      elanik+N+Sg+Ill: elanikku
      elanik+N+Sg+Ill+Foc/gi: elanikkugi
      elanik+N+Sg+Par: elanikku
      elanik+N+Sg+Par+Foc/gi: elanikkugi
      elanik+N+Pl+Com+Use/Rare: elanikkudega
      elanik+N+Pl+Com+Foc/gi+Use/Rare: elanikkudegagi
      elanik+N+Pl+Abe+Use/Rare: elanikkudeta
      elanik+N+Pl+Abe+Foc/gi+Use/Rare: elanikkudetagi
      elanik+N+Pl+Ess+Use/Rare: elanikkudena
      elanik+N+Pl+Ess+Foc/gi+Use/Rare: elanikkudenagi
      elanik+N+Pl+Trm+Use/Rare: elanikkudeni
      elanik+N+Pl+Trm+Foc/gi+Use/Rare: elanikkudenigi
      elanik+N+Pl+Tra+Use/Rare: elanikkudeks
      elanik+N+Pl+Tra+Foc/gi+Use/Rare: elanikkudekski
      elanik+N+Pl+Abl+Use/Rare: elanikkudelt
      elanik+N+Pl+Abl+Foc/gi+Use/Rare: elanikkudeltki
      elanik+N+Pl+Ade+Use/Rare: elanikkudel
      elanik+N+Pl+Ade+Foc/gi+Use/Rare: elanikkudelgi
      elanik+N+Pl+All+Use/Rare: elanikkudele
      elanik+N+Pl+All+Foc/gi+Use/Rare: elanikkudelegi
      elanik+N+Pl+Ela+Use/Rare: elanikkudest
      elanik+N+Pl+Ela+Foc/gi+Use/Rare: elanikkudestki
      elanik+N+Pl+Ine+Use/Rare: elanikkudes
      elanik+N+Pl+Ine+Foc/gi+Use/Rare: elanikkudeski
      elanik+N+Pl+Ill+Use/Rare: elanikkudesse
      elanik+N+Pl+Ill+Foc/gi+Use/Rare: elanikkudessegi
      elanik+N+Pl+Gen+Foc/gi+Use/Rare: elanikkudegi
      elanik+N+Pl+Gen+Use/Rare: elanikkude
      elanik+N+Pl+Par: elanikke
      elanik+N+Pl+Par+Foc/gi: elanikkegi
      elanik+N+Pl+Par+Use/Rare: elanikkusid
      elanik+N+Pl+Par+Foc/gi+Use/Rare: elanikkusidki
      elanik+N+Sg+Com: elanikuga
      elanik+N+Sg+Com+Foc/gi: elanikugagi
      elanik+N+Sg+Abe: elanikuta
      elanik+N+Sg+Abe+Foc/gi: elanikutagi
      elanik+N+Sg+Ess: elanikuna
      elanik+N+Sg+Ess+Foc/gi: elanikunagi
      elanik+N+Sg+Trm: elanikuni
      elanik+N+Sg+Trm+Foc/gi: elanikunigi
      elanik+N+Sg+Tra: elanikuks
      elanik+N+Sg+Tra+Foc/gi: elanikukski
      elanik+N+Sg+Abl: elanikult
      elanik+N+Sg+Abl+Foc/gi: elanikultki
      elanik+N+Sg+Ade: elanikul
      elanik+N+Sg+Ade+Foc/gi: elanikulgi
      elanik+N+Sg+All: elanikule
      elanik+N+Sg+All+Foc/gi: elanikulegi
      elanik+N+Sg+Ela: elanikust
      elanik+N+Sg+Ela+Foc/gi: elanikustki
      elanik+N+Sg+Ine: elanikus
      elanik+N+Sg+Ine+Foc/gi: elanikuski
      elanik+N+Sg+Ill+Foc/gi+Use/Hyp: elanikussegi
      elanik+N+Sg+Ill+Use/Hyp: elanikusse
      elanik+N+Sg+Gen: elaniku
      elanik+N+Sg+Gen+Foc/gi: elanikugi
      elanik+N+Pl+Nom: elanikud
      elanik+N+Pl+Nom+Foc/gi: elanikudki
      elu+N+Sg+Ill: ellu
      elu+N+Sg+Ill+Foc/gi: ellugi
      elu+N+Sg+Com: eluga
      elu+N+Sg+Com+Foc/gi: elugagi
      elu+N+Sg+Abe: eluta
      elu+N+Sg+Abe+Foc/gi: elutagi
      elu+N+Sg+Ess: eluna
      elu+N+Sg+Ess+Foc/gi: elunagi
      elu+N+Sg+Trm: eluni
      elu+N+Sg+Trm+Foc/gi: elunigi
      elu+N+Sg+Tra: eluks
      elu+N+Sg+Tra+Foc/gi: elukski
      elu+N+Sg+Abl: elult
      elu+N+Sg+Abl+Foc/gi: elultki
      elu+N+Sg+Ade: elul
      elu+N+Sg+Ade+Foc/gi: elulgi
      elu+N+Sg+All: elule
      elu+N+Sg+All+Foc/gi: elulegi
      elu+N+Sg+Ela: elust
      elu+N+Sg+Ela+Foc/gi: elustki
      elu+N+Sg+Ine: elus
      elu+N+Sg+Ine+Foc/gi: eluski
      elu+N+Sg+Ill+Use/Rare: elusse
      elu+N+Sg+Ill+Foc/gi+Use/Rare: elussegi
      elu+N+Sg+Gen: elu
      elu+N+Sg+Gen+Foc/gi: elugi
      elu+N+Sg+Nom: elu
      elu+N+Sg+Nom+Foc/gi: elugi
      elu+N+Sg+Par: elu
      elu+N+Sg+Par+Foc/gi: elugi
      elu+N+Pl+Nom: elud
      elu+N+Pl+Nom+Foc/gi: eludki
      elu+N+Pl+Par: elusid
      elu+N+Pl+Par+Foc/gi: elusidki
      elu+N+Pl+Com: eludega
      elu+N+Pl+Com+Foc/gi: eludegagi
      elu+N+Pl+Abe: eludeta
      elu+N+Pl+Abe+Foc/gi: eludetagi
      elu+N+Pl+Ess: eludena
      elu+N+Pl+Ess+Foc/gi: eludenagi
      elu+N+Pl+Trm: eludeni
      elu+N+Pl+Trm+Foc/gi: eludenigi
      elu+N+Pl+Tra: eludeks
      elu+N+Pl+Tra+Foc/gi: eludekski
      elu+N+Pl+Abl: eludelt
      elu+N+Pl+Abl+Foc/gi: eludeltki
      elu+N+Pl+Ade: eludel
      elu+N+Pl+Ade+Foc/gi: eludelgi
      elu+N+Pl+All: eludele
      elu+N+Pl+All+Foc/gi: eludelegi
      elu+N+Pl+Ela: eludest
      elu+N+Pl+Ela+Foc/gi: eludestki
      elu+N+Pl+Ine: eludes
      elu+N+Pl+Ine+Foc/gi: eludeski
      elu+N+Pl+Ill: eludesse
      elu+N+Pl+Ill+Foc/gi: eludessegi
      elu+N+Pl+Gen: elude
      elu+N+Pl+Gen+Foc/gi: eludegi
      essee+N+Pl+Par+Foc/gi+Use/Rare: esseidki
      essee+N+Pl+Par+Use/Rare: esseid
      essee+N+Sg+Com: esseega
      essee+N+Sg+Com+Foc/gi: esseegagi
      essee+N+Sg+Abe: esseeta
      essee+N+Sg+Abe+Foc/gi: esseetagi
      essee+N+Sg+Ess: esseena
      essee+N+Sg+Ess+Foc/gi: esseenagi
      essee+N+Sg+Trm: esseeni
      essee+N+Sg+Trm+Foc/gi: esseenigi
      essee+N+Sg+Tra: esseeks
      essee+N+Sg+Tra+Foc/gi: esseekski
      essee+N+Sg+Abl: esseelt
      essee+N+Sg+Abl+Foc/gi: esseeltki
      essee+N+Sg+Ade: esseel
      essee+N+Sg+Ade+Foc/gi: esseelgi
      essee+N+Sg+All: esseele
      essee+N+Sg+All+Foc/gi: esseelegi
      essee+N+Sg+Ela: esseest
      essee+N+Sg+Ela+Foc/gi: esseestki
      essee+N+Sg+Ine: essees
      essee+N+Sg+Ine+Foc/gi: esseeski
      essee+N+Sg+Ill: esseesse
      essee+N+Sg+Ill+Foc/gi: esseessegi
      essee+N+Sg+Gen: essee
      essee+N+Sg+Gen+Foc/gi: esseegi
      essee+N+Sg+Nom: essee
      essee+N+Sg+Nom+Foc/gi: esseegi
      essee+N+Sg+Par: esseed
      essee+N+Sg+Par+Foc/gi: esseedki
      essee+N+Pl+Nom: esseed
      essee+N+Pl+Nom+Foc/gi: esseedki
      essee+N+Pl+Par: esseesid
      essee+N+Pl+Par+Foc/gi: esseesidki
      essee+N+Pl+Com: esseedega
      essee+N+Pl+Com+Foc/gi: esseedegagi
      essee+N+Pl+Abe: esseedeta
      essee+N+Pl+Abe+Foc/gi: esseedetagi
      essee+N+Pl+Ess: esseedena
      essee+N+Pl+Ess+Foc/gi: esseedenagi
      essee+N+Pl+Trm: esseedeni
      essee+N+Pl+Trm+Foc/gi: esseedenigi
      essee+N+Pl+Tra: esseedeks
      essee+N+Pl+Tra+Foc/gi: esseedekski
      essee+N+Pl+Abl: esseedelt
      essee+N+Pl+Abl+Foc/gi: esseedeltki
      essee+N+Pl+Ade: esseedel
      essee+N+Pl+Ade+Foc/gi: esseedelgi
      essee+N+Pl+All: esseedele
      essee+N+Pl+All+Foc/gi: esseedelegi
      essee+N+Pl+Ela: esseedest
      essee+N+Pl+Ela+Foc/gi: esseedestki
      essee+N+Pl+Ine: esseedes
      essee+N+Pl+Ine+Foc/gi: esseedeski
      essee+N+Pl+Ill: esseedesse
      essee+N+Pl+Ill+Foc/gi: esseedessegi
      essee+N+Pl+Gen: esseede
      essee+N+Pl+Gen+Foc/gi: esseedegi
      gloobus+N+Sg+Ill+Foc/gi+Use/Rare: gloobussegi
      gloobus+N+Sg+Ill+Use/Rare: gloobusse
      gloobus+N+Sg+Nom: gloobus
      gloobus+N+Sg+Nom+Foc/gi: gloobuski
      gloobus+N+Sg+Par: gloobust
      gloobus+N+Sg+Par+Foc/gi: gloobustki
      gloobus+N+Pl+Par+Foc/gi+Use/Rare: gloobusigi
      gloobus+N+Pl+Par+Use/Rare: gloobusi
      gloobus+N+Sg+Ill: gloobusesse
      gloobus+N+Sg+Ill+Foc/gi: gloobusessegi
      gloobus+N+Sg+Com: gloobusega
      gloobus+N+Sg+Com+Foc/gi: gloobusegagi
      gloobus+N+Sg+Abe: gloobuseta
      gloobus+N+Sg+Abe+Foc/gi: gloobusetagi
      gloobus+N+Sg+Ess: gloobusena
      gloobus+N+Sg+Ess+Foc/gi: gloobusenagi
      gloobus+N+Sg+Trm: gloobuseni
      gloobus+N+Sg+Trm+Foc/gi: gloobusenigi
      gloobus+N+Sg+Tra: gloobuseks
      gloobus+N+Sg+Tra+Foc/gi: gloobusekski
      gloobus+N+Sg+Abl: gloobuselt
      gloobus+N+Sg+Abl+Foc/gi: gloobuseltki
      gloobus+N+Sg+Ade: gloobusel
      gloobus+N+Sg+Ade+Foc/gi: gloobuselgi
      gloobus+N+Sg+All: gloobusele
      gloobus+N+Sg+All+Foc/gi: gloobuselegi
      gloobus+N+Sg+Ela: gloobusest
      gloobus+N+Sg+Ela+Foc/gi: gloobusestki
      gloobus+N+Sg+Ine: gloobuses
      gloobus+N+Sg+Ine+Foc/gi: gloobuseski
      gloobus+N+Sg+Gen: gloobuse
      gloobus+N+Sg+Gen+Foc/gi: gloobusegi
      gloobus+N+Pl+Nom: gloobused
      gloobus+N+Pl+Nom+Foc/gi: gloobusedki
      gloobus+N+Pl+Tra+Use/Rare: gloobuseiks
      gloobus+N+Pl+Tra+Foc/gi+Use/Rare: gloobuseikski
      gloobus+N+Pl+Abl+Use/Rare: gloobuseilt
      gloobus+N+Pl+Abl+Foc/gi+Use/Rare: gloobuseiltki
      gloobus+N+Pl+Ade+Use/Rare: gloobuseil
      gloobus+N+Pl+Ade+Foc/gi+Use/Rare: gloobuseilgi
      gloobus+N+Pl+All+Use/Rare: gloobuseile
      gloobus+N+Pl+All+Foc/gi+Use/Rare: gloobuseilegi
      gloobus+N+Pl+Ela+Use/Rare: gloobuseist
      gloobus+N+Pl+Ela+Foc/gi+Use/Rare: gloobuseistki
      gloobus+N+Pl+Ine+Use/Rare: gloobuseis
      gloobus+N+Pl+Ine+Foc/gi+Use/Rare: gloobuseiski
      gloobus+N+Pl+Ill+Use/Rare: gloobuseisse
      gloobus+N+Pl+Ill+Foc/gi+Use/Rare: gloobuseissegi
      gloobus+N+Pl+Par: gloobuseid
      gloobus+N+Pl+Par+Foc/gi: gloobuseidki
      gloobus+N+Pl+Tra+Use/Rare: gloobusiks
      gloobus+N+Pl+Tra+Foc/gi+Use/Rare: gloobusikski
      gloobus+N+Pl+Abl+Use/Rare: gloobusilt
      gloobus+N+Pl+Abl+Foc/gi+Use/Rare: gloobusiltki
      gloobus+N+Pl+Ade+Use/Rare: gloobusil
      gloobus+N+Pl+Ade+Foc/gi+Use/Rare: gloobusilgi
      gloobus+N+Pl+All+Use/Rare: gloobusile
      gloobus+N+Pl+All+Foc/gi+Use/Rare: gloobusilegi
      gloobus+N+Pl+Ela+Use/Rare: gloobusist
      gloobus+N+Pl+Ela+Foc/gi+Use/Rare: gloobusistki
      gloobus+N+Pl+Ine+Use/Rare: gloobusis
      gloobus+N+Pl+Ine+Foc/gi+Use/Rare: gloobusiski
      gloobus+N+Pl+Ill+Use/Rare: gloobusisse
      gloobus+N+Pl+Ill+Foc/gi+Use/Rare: gloobusissegi
      gloobus+N+Pl+Com: gloobustega
      gloobus+N+Pl+Com+Foc/gi: gloobustegagi
      gloobus+N+Pl+Abe: gloobusteta
      gloobus+N+Pl+Abe+Foc/gi: gloobustetagi
      gloobus+N+Pl+Ess: gloobustena
      gloobus+N+Pl+Ess+Foc/gi: gloobustenagi
      gloobus+N+Pl+Trm: gloobusteni
      gloobus+N+Pl+Trm+Foc/gi: gloobustenigi
      gloobus+N+Pl+Tra: gloobusteks
      gloobus+N+Pl+Tra+Foc/gi: gloobustekski
      gloobus+N+Pl+Abl: gloobustelt
      gloobus+N+Pl+Abl+Foc/gi: gloobusteltki
      gloobus+N+Pl+Ade: gloobustel
      gloobus+N+Pl+Ade+Foc/gi: gloobustelgi
      gloobus+N+Pl+All: gloobustele
      gloobus+N+Pl+All+Foc/gi: gloobustelegi
      gloobus+N+Pl+Ela: gloobustest
      gloobus+N+Pl+Ela+Foc/gi: gloobustestki
      gloobus+N+Pl+Ine: gloobustes
      gloobus+N+Pl+Ine+Foc/gi: gloobusteski
      gloobus+N+Pl+Ill: gloobustesse
      gloobus+N+Pl+Ill+Foc/gi: gloobustessegi
      gloobus+N+Pl+Gen: gloobuste
      gloobus+N+Pl+Gen+Foc/gi: gloobustegi
      gnuu+N+Sg+Com: gnuuga
      gnuu+N+Sg+Com+Foc/gi: gnuugagi
      gnuu+N+Sg+Abe: gnuuta
      gnuu+N+Sg+Abe+Foc/gi: gnuutagi
      gnuu+N+Sg+Ess: gnuuna
      gnuu+N+Sg+Ess+Foc/gi: gnuunagi
      gnuu+N+Sg+Trm: gnuuni
      gnuu+N+Sg+Trm+Foc/gi: gnuunigi
      gnuu+N+Sg+Tra: gnuuks
      gnuu+N+Sg+Tra+Foc/gi: gnuukski
      gnuu+N+Sg+Abl: gnuult
      gnuu+N+Sg+Abl+Foc/gi: gnuultki
      gnuu+N+Sg+Ade: gnuul
      gnuu+N+Sg+Ade+Foc/gi: gnuulgi
      gnuu+N+Sg+All: gnuule
      gnuu+N+Sg+All+Foc/gi: gnuulegi
      gnuu+N+Sg+Ela: gnuust
      gnuu+N+Sg+Ela+Foc/gi: gnuustki
      gnuu+N+Sg+Ine: gnuus
      gnuu+N+Sg+Ine+Foc/gi: gnuuski
      gnuu+N+Sg+Ill: gnuusse
      gnuu+N+Sg+Ill+Foc/gi: gnuussegi
      gnuu+N+Sg+Gen: gnuu
      gnuu+N+Sg+Gen+Foc/gi: gnuugi
      gnuu+N+Sg+Nom: gnuu
      gnuu+N+Sg+Nom+Foc/gi: gnuugi
      gnuu+N+Sg+Par: gnuud
      gnuu+N+Sg+Par+Foc/gi: gnuudki
      gnuu+N+Pl+Nom: gnuud
      gnuu+N+Pl+Nom+Foc/gi: gnuudki
      gnuu+N+Pl+Par: gnuusid
      gnuu+N+Pl+Par+Foc/gi: gnuusidki
      gnuu+N+Pl+Com: gnuudega
      gnuu+N+Pl+Com+Foc/gi: gnuudegagi
      gnuu+N+Pl+Abe: gnuudeta
      gnuu+N+Pl+Abe+Foc/gi: gnuudetagi
      gnuu+N+Pl+Ess: gnuudena
      gnuu+N+Pl+Ess+Foc/gi: gnuudenagi
      gnuu+N+Pl+Trm: gnuudeni
      gnuu+N+Pl+Trm+Foc/gi: gnuudenigi
      gnuu+N+Pl+Tra: gnuudeks
      gnuu+N+Pl+Tra+Foc/gi: gnuudekski
      gnuu+N+Pl+Abl: gnuudelt
      gnuu+N+Pl+Abl+Foc/gi: gnuudeltki
      gnuu+N+Pl+Ade: gnuudel
      gnuu+N+Pl+Ade+Foc/gi: gnuudelgi
      gnuu+N+Pl+All: gnuudele
      gnuu+N+Pl+All+Foc/gi: gnuudelegi
      gnuu+N+Pl+Ela: gnuudest
      gnuu+N+Pl+Ela+Foc/gi: gnuudestki
      gnuu+N+Pl+Ine: gnuudes
      gnuu+N+Pl+Ine+Foc/gi: gnuudeski
      gnuu+N+Pl+Ill: gnuudesse
      gnuu+N+Pl+Ill+Foc/gi: gnuudessegi
      gnuu+N+Pl+Gen: gnuude
      gnuu+N+Pl+Gen+Foc/gi: gnuudegi
      härg+N+Sg+Nom: härg
      härg+N+Sg+Nom+Foc/gi: härgki
      härg+N+Sg+Ill: härga
      härg+N+Sg+Ill+Foc/gi: härgagi
      härg+N+Sg+Par: härga
      härg+N+Sg+Par+Foc/gi: härgagi
      härg+N+Pl+Par+Foc/gi+Use/Rare: härgasidki
      härg+N+Pl+Par+Use/Rare: härgasid
      härg+N+Pl+Com: härgadega
      härg+N+Pl+Com+Foc/gi: härgadegagi
      härg+N+Pl+Abe: härgadeta
      härg+N+Pl+Abe+Foc/gi: härgadetagi
      härg+N+Pl+Ess: härgadena
      härg+N+Pl+Ess+Foc/gi: härgadenagi
      härg+N+Pl+Trm: härgadeni
      härg+N+Pl+Trm+Foc/gi: härgadenigi
      härg+N+Pl+Tra: härgadeks
      härg+N+Pl+Tra+Foc/gi: härgadekski
      härg+N+Pl+Abl: härgadelt
      härg+N+Pl+Abl+Foc/gi: härgadeltki
      härg+N+Pl+Ade: härgadel
      härg+N+Pl+Ade+Foc/gi: härgadelgi
      härg+N+Pl+All: härgadele
      härg+N+Pl+All+Foc/gi: härgadelegi
      härg+N+Pl+Ela: härgadest
      härg+N+Pl+Ela+Foc/gi: härgadestki
      härg+N+Pl+Ine: härgades
      härg+N+Pl+Ine+Foc/gi: härgadeski
      härg+N+Pl+Ill: härgadesse
      härg+N+Pl+Ill+Foc/gi: härgadessegi
      härg+N+Pl+Gen: härgade
      härg+N+Pl+Gen+Foc/gi: härgadegi
      härg+N+Pl+Par: härgi
      härg+N+Pl+Par+Foc/gi: härgigi
      härg+N+Sg+Com: härjaga
      härg+N+Sg+Com+Foc/gi: härjagagi
      härg+N+Sg+Abe: härjata
      härg+N+Sg+Abe+Foc/gi: härjatagi
      härg+N+Sg+Ess: härjana
      härg+N+Sg+Ess+Foc/gi: härjanagi
      härg+N+Sg+Trm: härjani
      härg+N+Sg+Trm+Foc/gi: härjanigi
      härg+N+Sg+Tra: härjaks
      härg+N+Sg+Tra+Foc/gi: härjakski
      härg+N+Sg+Abl: härjalt
      härg+N+Sg+Abl+Foc/gi: härjaltki
      härg+N+Sg+Ade: härjal
      härg+N+Sg+Ade+Foc/gi: härjalgi
      härg+N+Sg+All: härjale
      härg+N+Sg+All+Foc/gi: härjalegi
      härg+N+Sg+Ela: härjast
      härg+N+Sg+Ela+Foc/gi: härjastki
      härg+N+Sg+Ine: härjas
      härg+N+Sg+Ine+Foc/gi: härjaski
      härg+N+Sg+Ill+Foc/gi+Use/Hyp: härjassegi
      härg+N+Sg+Ill+Use/Hyp: härjasse
      härg+N+Sg+Gen: härja
      härg+N+Sg+Gen+Foc/gi: härjagi
      härg+N+Pl+Nom: härjad
      härg+N+Pl+Nom+Foc/gi: härjadki
      hüljes+N+Sg+Com: hülgega
      hüljes+N+Sg+Com+Foc/gi: hülgegagi
      hüljes+N+Sg+Abe: hülgeta
      hüljes+N+Sg+Abe+Foc/gi: hülgetagi
      hüljes+N+Sg+Ess: hülgena
      hüljes+N+Sg+Ess+Foc/gi: hülgenagi
      hüljes+N+Sg+Trm: hülgeni
      hüljes+N+Sg+Trm+Foc/gi: hülgenigi
      hüljes+N+Sg+Tra: hülgeks
      hüljes+N+Sg+Tra+Foc/gi: hülgekski
      hüljes+N+Sg+Abl: hülgelt
      hüljes+N+Sg+Abl+Foc/gi: hülgeltki
      hüljes+N+Sg+Ade: hülgel
      hüljes+N+Sg+Ade+Foc/gi: hülgelgi
      hüljes+N+Sg+All: hülgele
      hüljes+N+Sg+All+Foc/gi: hülgelegi
      hüljes+N+Sg+Ela: hülgest
      hüljes+N+Sg+Ela+Foc/gi: hülgestki
      hüljes+N+Sg+Ine: hülges
      hüljes+N+Sg+Ine+Foc/gi: hülgeski
      hüljes+N+Sg+Ill: hülgesse
      hüljes+N+Sg+Ill+Foc/gi: hülgessegi
      hüljes+N+Sg+Gen: hülge
      hüljes+N+Sg+Gen+Foc/gi: hülgegi
      hüljes+N+Pl+Nom: hülged
      hüljes+N+Pl+Nom+Foc/gi: hülgedki
      hüljes+N+Pl+Par: hülgeid
      hüljes+N+Pl+Par+Foc/gi: hülgeidki
      hüljes+N+Pl+Tra+Use/Rare: hülgeiks
      hüljes+N+Pl+Tra+Foc/gi+Use/Rare: hülgeikski
      hüljes+N+Pl+Abl+Use/Rare: hülgeilt
      hüljes+N+Pl+Abl+Foc/gi+Use/Rare: hülgeiltki
      hüljes+N+Pl+Ade+Use/Rare: hülgeil
      hüljes+N+Pl+Ade+Foc/gi+Use/Rare: hülgeilgi
      hüljes+N+Pl+All+Use/Rare: hülgeile
      hüljes+N+Pl+All+Foc/gi+Use/Rare: hülgeilegi
      hüljes+N+Pl+Ela+Use/Rare: hülgeist
      hüljes+N+Pl+Ela+Foc/gi+Use/Rare: hülgeistki
      hüljes+N+Pl+Ine+Use/Rare: hülgeis
      hüljes+N+Pl+Ine+Foc/gi+Use/Rare: hülgeiski
      hüljes+N+Pl+Ill+Use/Rare: hülgeisse
      hüljes+N+Pl+Ill+Foc/gi+Use/Rare: hülgeissegi
      hüljes+N+Pl+Com: hüljestega
      hüljes+N+Pl+Com+Foc/gi: hüljestegagi
      hüljes+N+Pl+Abe: hüljesteta
      hüljes+N+Pl+Abe+Foc/gi: hüljestetagi
      hüljes+N+Pl+Ess: hüljestena
      hüljes+N+Pl+Ess+Foc/gi: hüljestenagi
      hüljes+N+Pl+Trm: hüljesteni
      hüljes+N+Pl+Trm+Foc/gi: hüljestenigi
      hüljes+N+Pl+Tra: hüljesteks
      hüljes+N+Pl+Tra+Foc/gi: hüljestekski
      hüljes+N+Pl+Abl: hüljestelt
      hüljes+N+Pl+Abl+Foc/gi: hüljesteltki
      hüljes+N+Pl+Ade: hüljestel
      hüljes+N+Pl+Ade+Foc/gi: hüljestelgi
      hüljes+N+Pl+All: hüljestele
      hüljes+N+Pl+All+Foc/gi: hüljestelegi
      hüljes+N+Pl+Ela: hüljestest
      hüljes+N+Pl+Ela+Foc/gi: hüljestestki
      hüljes+N+Pl+Ine: hüljestes
      hüljes+N+Pl+Ine+Foc/gi: hüljesteski
      hüljes+N+Pl+Ill: hüljestesse
      hüljes+N+Pl+Ill+Foc/gi: hüljestessegi
      hüljes+N+Pl+Gen: hüljeste
      hüljes+N+Pl+Gen+Foc/gi: hüljestegi
      hüljes+N+Sg+Nom: hüljes
      hüljes+N+Sg+Nom+Foc/gi: hüljeski
      hüljes+N+Sg+Par: hüljest
      hüljes+N+Sg+Par+Foc/gi: hüljestki
      habe+N+Sg+Nom: habe
      habe+N+Sg+Nom+Foc/gi: habegi
      habe+N+Sg+Par: habet
      habe+N+Sg+Par+Foc/gi: habetki
      habe+N+Sg+Com: habemega
      habe+N+Sg+Com+Foc/gi: habemegagi
      habe+N+Sg+Abe: habemeta
      habe+N+Sg+Abe+Foc/gi: habemetagi
      habe+N+Sg+Ess: habemena
      habe+N+Sg+Ess+Foc/gi: habemenagi
      habe+N+Sg+Trm: habemeni
      habe+N+Sg+Trm+Foc/gi: habemenigi
      habe+N+Sg+Tra: habemeks
      habe+N+Sg+Tra+Foc/gi: habemekski
      habe+N+Sg+Abl: habemelt
      habe+N+Sg+Abl+Foc/gi: habemeltki
      habe+N+Sg+Ade: habemel
      habe+N+Sg+Ade+Foc/gi: habemelgi
      habe+N+Sg+All: habemele
      habe+N+Sg+All+Foc/gi: habemelegi
      habe+N+Sg+Ela: habemest
      habe+N+Sg+Ela+Foc/gi: habemestki
      habe+N+Sg+Ine: habemes
      habe+N+Sg+Ine+Foc/gi: habemeski
      habe+N+Sg+Ill: habemesse
      habe+N+Sg+Ill+Foc/gi: habemessegi
      habe+N+Sg+Gen: habeme
      habe+N+Sg+Gen+Foc/gi: habemegi
      habe+N+Pl+Nom: habemed
      habe+N+Pl+Nom+Foc/gi: habemedki
      habe+N+Pl+Par: habemeid
      habe+N+Pl+Par+Foc/gi: habemeidki
      habe+N+Pl+Tra+Use/Rare: habemeiks
      habe+N+Pl+Tra+Foc/gi+Use/Rare: habemeikski
      habe+N+Pl+Abl+Use/Rare: habemeilt
      habe+N+Pl+Abl+Foc/gi+Use/Rare: habemeiltki
      habe+N+Pl+Ade+Use/Rare: habemeil
      habe+N+Pl+Ade+Foc/gi+Use/Rare: habemeilgi
      habe+N+Pl+All+Use/Rare: habemeile
      habe+N+Pl+All+Foc/gi+Use/Rare: habemeilegi
      habe+N+Pl+Ela+Use/Rare: habemeist
      habe+N+Pl+Ela+Foc/gi+Use/Rare: habemeistki
      habe+N+Pl+Ine+Use/Rare: habemeis
      habe+N+Pl+Ine+Foc/gi+Use/Rare: habemeiski
      habe+N+Pl+Ill+Use/Rare: habemeisse
      habe+N+Pl+Ill+Foc/gi+Use/Rare: habemeissegi
      habe+N+Pl+Com: habemetega
      habe+N+Pl+Com+Foc/gi: habemetegagi
      habe+N+Pl+Abe: habemeteta
      habe+N+Pl+Abe+Foc/gi: habemetetagi
      habe+N+Pl+Ess: habemetena
      habe+N+Pl+Ess+Foc/gi: habemetenagi
      habe+N+Pl+Trm: habemeteni
      habe+N+Pl+Trm+Foc/gi: habemetenigi
      habe+N+Pl+Tra: habemeteks
      habe+N+Pl+Tra+Foc/gi: habemetekski
      habe+N+Pl+Abl: habemetelt
      habe+N+Pl+Abl+Foc/gi: habemeteltki
      habe+N+Pl+Ade: habemetel
      habe+N+Pl+Ade+Foc/gi: habemetelgi
      habe+N+Pl+All: habemetele
      habe+N+Pl+All+Foc/gi: habemetelegi
      habe+N+Pl+Ela: habemetest
      habe+N+Pl+Ela+Foc/gi: habemetestki
      habe+N+Pl+Ine: habemetes
      habe+N+Pl+Ine+Foc/gi: habemeteski
      habe+N+Pl+Ill: habemetesse
      habe+N+Pl+Ill+Foc/gi: habemetessegi
      habe+N+Pl+Gen: habemete
      habe+N+Pl+Gen+Foc/gi: habemetegi
      harjutus+N+Sg+Ill: harjutusse
      harjutus+N+Sg+Ill+Foc/gi: harjutussegi
      harjutus+N+Sg+Nom: harjutus
      harjutus+N+Sg+Nom+Foc/gi: harjutuski
      harjutus+N+Sg+Par: harjutust
      harjutus+N+Sg+Par+Foc/gi: harjutustki
      harjutus+N+Pl+Par: harjutusi
      harjutus+N+Pl+Par+Foc/gi: harjutusigi
      harjutus+N+Sg+Ill+Foc/gi+Use/Rare: harjutusessegi
      harjutus+N+Sg+Ill+Use/Rare: harjutusesse
      harjutus+N+Sg+Com: harjutusega
      harjutus+N+Sg+Com+Foc/gi: harjutusegagi
      harjutus+N+Sg+Abe: harjutuseta
      harjutus+N+Sg+Abe+Foc/gi: harjutusetagi
      harjutus+N+Sg+Ess: harjutusena
      harjutus+N+Sg+Ess+Foc/gi: harjutusenagi
      harjutus+N+Sg+Trm: harjutuseni
      harjutus+N+Sg+Trm+Foc/gi: harjutusenigi
      harjutus+N+Sg+Tra: harjutuseks
      harjutus+N+Sg+Tra+Foc/gi: harjutusekski
      harjutus+N+Sg+Abl: harjutuselt
      harjutus+N+Sg+Abl+Foc/gi: harjutuseltki
      harjutus+N+Sg+Ade: harjutusel
      harjutus+N+Sg+Ade+Foc/gi: harjutuselgi
      harjutus+N+Sg+All: harjutusele
      harjutus+N+Sg+All+Foc/gi: harjutuselegi
      harjutus+N+Sg+Ela: harjutusest
      harjutus+N+Sg+Ela+Foc/gi: harjutusestki
      harjutus+N+Sg+Ine: harjutuses
      harjutus+N+Sg+Ine+Foc/gi: harjutuseski
      harjutus+N+Sg+Gen: harjutuse
      harjutus+N+Sg+Gen+Foc/gi: harjutusegi
      harjutus+N+Pl+Nom: harjutused
      harjutus+N+Pl+Nom+Foc/gi: harjutusedki
      harjutus+N+Pl+Tra+Use/Rare: harjutusiks
      harjutus+N+Pl+Tra+Foc/gi+Use/Rare: harjutusikski
      harjutus+N+Pl+Abl+Use/Rare: harjutusilt
      harjutus+N+Pl+Abl+Foc/gi+Use/Rare: harjutusiltki
      harjutus+N+Pl+Ade+Use/Rare: harjutusil
      harjutus+N+Pl+Ade+Foc/gi+Use/Rare: harjutusilgi
      harjutus+N+Pl+All+Use/Rare: harjutusile
      harjutus+N+Pl+All+Foc/gi+Use/Rare: harjutusilegi
      harjutus+N+Pl+Ela+Use/Rare: harjutusist
      harjutus+N+Pl+Ela+Foc/gi+Use/Rare: harjutusistki
      harjutus+N+Pl+Ine+Use/Rare: harjutusis
      harjutus+N+Pl+Ine+Foc/gi+Use/Rare: harjutusiski
      harjutus+N+Pl+Ill+Use/Rare: harjutusisse
      harjutus+N+Pl+Ill+Foc/gi+Use/Rare: harjutusissegi
      harjutus+N+Pl+Com: harjutustega
      harjutus+N+Pl+Com+Foc/gi: harjutustegagi
      harjutus+N+Pl+Abe: harjutusteta
      harjutus+N+Pl+Abe+Foc/gi: harjutustetagi
      harjutus+N+Pl+Ess: harjutustena
      harjutus+N+Pl+Ess+Foc/gi: harjutustenagi
      harjutus+N+Pl+Trm: harjutusteni
      harjutus+N+Pl+Trm+Foc/gi: harjutustenigi
      harjutus+N+Pl+Tra: harjutusteks
      harjutus+N+Pl+Tra+Foc/gi: harjutustekski
      harjutus+N+Pl+Abl: harjutustelt
      harjutus+N+Pl+Abl+Foc/gi: harjutusteltki
      harjutus+N+Pl+Ade: harjutustel
      harjutus+N+Pl+Ade+Foc/gi: harjutustelgi
      harjutus+N+Pl+All: harjutustele
      harjutus+N+Pl+All+Foc/gi: harjutustelegi
      harjutus+N+Pl+Ela: harjutustest
      harjutus+N+Pl+Ela+Foc/gi: harjutustestki
      harjutus+N+Pl+Ine: harjutustes
      harjutus+N+Pl+Ine+Foc/gi: harjutusteski
      harjutus+N+Pl+Ill: harjutustesse
      harjutus+N+Pl+Ill+Foc/gi: harjutustessegi
      harjutus+N+Pl+Gen: harjutuste
      harjutus+N+Pl+Gen+Foc/gi: harjutustegi
      hostel+N+Sg+Nom: hostel
      hostel+N+Sg+Nom+Foc/gi: hostelgi
      hostel+N+Pl+Par: hosteleid
      hostel+N+Pl+Par+Foc/gi: hosteleidki
      hostel+N+Pl+Tra+Use/Rare: hosteleiks
      hostel+N+Pl+Tra+Foc/gi+Use/Rare: hosteleikski
      hostel+N+Pl+Abl+Use/Rare: hosteleilt
      hostel+N+Pl+Abl+Foc/gi+Use/Rare: hosteleiltki
      hostel+N+Pl+Ade+Use/Rare: hosteleil
      hostel+N+Pl+Ade+Foc/gi+Use/Rare: hosteleilgi
      hostel+N+Pl+All+Use/Rare: hosteleile
      hostel+N+Pl+All+Foc/gi+Use/Rare: hosteleilegi
      hostel+N+Pl+Ela+Use/Rare: hosteleist
      hostel+N+Pl+Ela+Foc/gi+Use/Rare: hosteleistki
      hostel+N+Pl+Ine+Use/Rare: hosteleis
      hostel+N+Pl+Ine+Foc/gi+Use/Rare: hosteleiski
      hostel+N+Pl+Ill+Use/Rare: hosteleisse
      hostel+N+Pl+Ill+Foc/gi+Use/Rare: hosteleissegi
      hostel+N+Sg+Com: hosteliga
      hostel+N+Sg+Com+Foc/gi: hosteligagi
      hostel+N+Sg+Abe: hostelita
      hostel+N+Sg+Abe+Foc/gi: hostelitagi
      hostel+N+Sg+Ess: hostelina
      hostel+N+Sg+Ess+Foc/gi: hostelinagi
      hostel+N+Sg+Trm: hostelini
      hostel+N+Sg+Trm+Foc/gi: hostelinigi
      hostel+N+Sg+Tra: hosteliks
      hostel+N+Sg+Tra+Foc/gi: hostelikski
      hostel+N+Sg+Abl: hostelilt
      hostel+N+Sg+Abl+Foc/gi: hosteliltki
      hostel+N+Sg+Ade: hostelil
      hostel+N+Sg+Ade+Foc/gi: hostelilgi
      hostel+N+Sg+All: hostelile
      hostel+N+Sg+All+Foc/gi: hostelilegi
      hostel+N+Sg+Ela: hostelist
      hostel+N+Sg+Ela+Foc/gi: hostelistki
      hostel+N+Sg+Ine: hostelis
      hostel+N+Sg+Ine+Foc/gi: hosteliski
      hostel+N+Sg+Ill: hostelisse
      hostel+N+Sg+Ill+Foc/gi: hostelissegi
      hostel+N+Sg+Gen: hosteli
      hostel+N+Sg+Gen+Foc/gi: hosteligi
      hostel+N+Sg+Par: hostelit
      hostel+N+Sg+Par+Foc/gi: hostelitki
      hostel+N+Pl+Nom: hostelid
      hostel+N+Pl+Nom+Foc/gi: hostelidki
      hostel+N+Pl+Com: hostelitega
      hostel+N+Pl+Com+Foc/gi: hostelitegagi
      hostel+N+Pl+Abe: hosteliteta
      hostel+N+Pl+Abe+Foc/gi: hostelitetagi
      hostel+N+Pl+Ess: hostelitena
      hostel+N+Pl+Ess+Foc/gi: hostelitenagi
      hostel+N+Pl+Trm: hosteliteni
      hostel+N+Pl+Trm+Foc/gi: hostelitenigi
      hostel+N+Pl+Tra: hosteliteks
      hostel+N+Pl+Tra+Foc/gi: hostelitekski
      hostel+N+Pl+Abl: hostelitelt
      hostel+N+Pl+Abl+Foc/gi: hosteliteltki
      hostel+N+Pl+Ade: hostelitel
      hostel+N+Pl+Ade+Foc/gi: hostelitelgi
      hostel+N+Pl+All: hostelitele
      hostel+N+Pl+All+Foc/gi: hostelitelegi
      hostel+N+Pl+Ela: hostelitest
      hostel+N+Pl+Ela+Foc/gi: hostelitestki
      hostel+N+Pl+Ine: hostelites
      hostel+N+Pl+Ine+Foc/gi: hosteliteski
      hostel+N+Pl+Ill: hostelitesse
      hostel+N+Pl+Ill+Foc/gi: hostelitessegi
      hostel+N+Pl+Gen: hostelite
      hostel+N+Pl+Gen+Foc/gi: hostelitegi
      hüüd+N+Sg+Com: hüüuga
      hüüd+N+Sg+Com+Foc/gi: hüüugagi
      hüüd+N+Sg+Abe: hüüuta
      hüüd+N+Sg+Abe+Foc/gi: hüüutagi
      hüüd+N+Sg+Ess: hüüuna
      hüüd+N+Sg+Ess+Foc/gi: hüüunagi
      hüüd+N+Sg+Trm: hüüuni
      hüüd+N+Sg+Trm+Foc/gi: hüüunigi
      hüüd+N+Sg+Tra: hüüuks
      hüüd+N+Sg+Tra+Foc/gi: hüüukski
      hüüd+N+Sg+Abl: hüüult
      hüüd+N+Sg+Abl+Foc/gi: hüüultki
      hüüd+N+Sg+Ade: hüüul
      hüüd+N+Sg+Ade+Foc/gi: hüüulgi
      hüüd+N+Sg+All: hüüule
      hüüd+N+Sg+All+Foc/gi: hüüulegi
      hüüd+N+Sg+Ela: hüüust
      hüüd+N+Sg+Ela+Foc/gi: hüüustki
      hüüd+N+Sg+Ine: hüüus
      hüüd+N+Sg+Ine+Foc/gi: hüüuski
      hüüd+N+Sg+Ill+Foc/gi+Use/Hyp: hüüussegi
      hüüd+N+Sg+Ill+Use/Hyp: hüüusse
      hüüd+N+Sg+Gen: hüüu
      hüüd+N+Sg+Gen+Foc/gi: hüüugi
      hüüd+N+Pl+Nom: hüüud
      hüüd+N+Pl+Nom+Foc/gi: hüüudki
      hüüd+N+Sg+Nom: hüüd
      hüüd+N+Sg+Nom+Foc/gi: hüüdki
      hüüd+N+Sg+Ill: hüüdu
      hüüd+N+Sg+Ill+Foc/gi: hüüdugi
      hüüd+N+Sg+Par: hüüdu
      hüüd+N+Sg+Par+Foc/gi: hüüdugi
      hüüd+N+Pl+Par: hüüdusid
      hüüd+N+Pl+Par+Foc/gi: hüüdusidki
      hüüd+N+Pl+Com: hüüdudega
      hüüd+N+Pl+Com+Foc/gi: hüüdudegagi
      hüüd+N+Pl+Abe: hüüdudeta
      hüüd+N+Pl+Abe+Foc/gi: hüüdudetagi
      hüüd+N+Pl+Ess: hüüdudena
      hüüd+N+Pl+Ess+Foc/gi: hüüdudenagi
      hüüd+N+Pl+Trm: hüüdudeni
      hüüd+N+Pl+Trm+Foc/gi: hüüdudenigi
      hüüd+N+Pl+Tra: hüüdudeks
      hüüd+N+Pl+Tra+Foc/gi: hüüdudekski
      hüüd+N+Pl+Abl: hüüdudelt
      hüüd+N+Pl+Abl+Foc/gi: hüüdudeltki
      hüüd+N+Pl+Ade: hüüdudel
      hüüd+N+Pl+Ade+Foc/gi: hüüdudelgi
      hüüd+N+Pl+All: hüüdudele
      hüüd+N+Pl+All+Foc/gi: hüüdudelegi
      hüüd+N+Pl+Ela: hüüdudest
      hüüd+N+Pl+Ela+Foc/gi: hüüdudestki
      hüüd+N+Pl+Ine: hüüdudes
      hüüd+N+Pl+Ine+Foc/gi: hüüdudeski
      hüüd+N+Pl+Ill: hüüdudesse
      hüüd+N+Pl+Ill+Foc/gi: hüüdudessegi
      hüüd+N+Pl+Gen: hüüdude
      hüüd+N+Pl+Gen+Foc/gi: hüüdudegi
      idee+N+Pl+Par: ideid
      idee+N+Pl+Par+Foc/gi: ideidki
      idee+N+Pl+Tra+Use/Rare: ideiks
      idee+N+Pl+Tra+Foc/gi+Use/Rare: ideikski
      idee+N+Pl+Abl+Use/Rare: ideilt
      idee+N+Pl+Abl+Foc/gi+Use/Rare: ideiltki
      idee+N+Pl+Ade+Use/Rare: ideil
      idee+N+Pl+Ade+Foc/gi+Use/Rare: ideilgi
      idee+N+Pl+All+Use/Rare: ideile
      idee+N+Pl+All+Foc/gi+Use/Rare: ideilegi
      idee+N+Pl+Ela+Use/Rare: ideist
      idee+N+Pl+Ela+Foc/gi+Use/Rare: ideistki
      idee+N+Pl+Ine+Use/Rare: ideis
      idee+N+Pl+Ine+Foc/gi+Use/Rare: ideiski
      idee+N+Pl+Ill+Use/Rare: ideisse
      idee+N+Pl+Ill+Foc/gi+Use/Rare: ideissegi
      idee+N+Sg+Com: ideega
      idee+N+Sg+Com+Foc/gi: ideegagi
      idee+N+Sg+Abe: ideeta
      idee+N+Sg+Abe+Foc/gi: ideetagi
      idee+N+Sg+Ess: ideena
      idee+N+Sg+Ess+Foc/gi: ideenagi
      idee+N+Sg+Trm: ideeni
      idee+N+Sg+Trm+Foc/gi: ideenigi
      idee+N+Sg+Tra: ideeks
      idee+N+Sg+Tra+Foc/gi: ideekski
      idee+N+Sg+Abl: ideelt
      idee+N+Sg+Abl+Foc/gi: ideeltki
      idee+N+Sg+Ade: ideel
      idee+N+Sg+Ade+Foc/gi: ideelgi
      idee+N+Sg+All: ideele
      idee+N+Sg+All+Foc/gi: ideelegi
      idee+N+Sg+Ela: ideest
      idee+N+Sg+Ela+Foc/gi: ideestki
      idee+N+Sg+Ine: idees
      idee+N+Sg+Ine+Foc/gi: ideeski
      idee+N+Sg+Ill: ideesse
      idee+N+Sg+Ill+Foc/gi: ideessegi
      idee+N+Sg+Gen: idee
      idee+N+Sg+Gen+Foc/gi: ideegi
      idee+N+Sg+Nom: idee
      idee+N+Sg+Nom+Foc/gi: ideegi
      idee+N+Sg+Par: ideed
      idee+N+Sg+Par+Foc/gi: ideedki
      idee+N+Pl+Nom: ideed
      idee+N+Pl+Nom+Foc/gi: ideedki
      idee+N+Pl+Par+Foc/gi+Use/Rare: ideesidki
      idee+N+Pl+Par+Use/Rare: ideesid
      idee+N+Pl+Com: ideedega
      idee+N+Pl+Com+Foc/gi: ideedegagi
      idee+N+Pl+Abe: ideedeta
      idee+N+Pl+Abe+Foc/gi: ideedetagi
      idee+N+Pl+Ess: ideedena
      idee+N+Pl+Ess+Foc/gi: ideedenagi
      idee+N+Pl+Trm: ideedeni
      idee+N+Pl+Trm+Foc/gi: ideedenigi
      idee+N+Pl+Tra: ideedeks
      idee+N+Pl+Tra+Foc/gi: ideedekski
      idee+N+Pl+Abl: ideedelt
      idee+N+Pl+Abl+Foc/gi: ideedeltki
      idee+N+Pl+Ade: ideedel
      idee+N+Pl+Ade+Foc/gi: ideedelgi
      idee+N+Pl+All: ideedele
      idee+N+Pl+All+Foc/gi: ideedelegi
      idee+N+Pl+Ela: ideedest
      idee+N+Pl+Ela+Foc/gi: ideedestki
      idee+N+Pl+Ine: ideedes
      idee+N+Pl+Ine+Foc/gi: ideedeski
      idee+N+Pl+Ill: ideedesse
      idee+N+Pl+Ill+Foc/gi: ideedessegi
      idee+N+Pl+Gen: ideede
      idee+N+Pl+Gen+Foc/gi: ideedegi
      jalg+N+Sg+Com: jalaga
      jalg+N+Sg+Com+Foc/gi: jalagagi
      jalg+N+Sg+Abe: jalata
      jalg+N+Sg+Abe+Foc/gi: jalatagi
      jalg+N+Sg+Ess: jalana
      jalg+N+Sg+Ess+Foc/gi: jalanagi
      jalg+N+Sg+Trm: jalani
      jalg+N+Sg+Trm+Foc/gi: jalanigi
      jalg+N+Sg+Tra: jalaks
      jalg+N+Sg+Tra+Foc/gi: jalakski
      jalg+N+Sg+Abl: jalalt
      jalg+N+Sg+Abl+Foc/gi: jalaltki
      jalg+N+Sg+Ade: jalal
      jalg+N+Sg+Ade+Foc/gi: jalalgi
      jalg+N+Sg+All: jalale
      jalg+N+Sg+All+Foc/gi: jalalegi
      jalg+N+Sg+Ela: jalast
      jalg+N+Sg+Ela+Foc/gi: jalastki
      jalg+N+Sg+Ine: jalas
      jalg+N+Sg+Ine+Foc/gi: jalaski
      jalg+N+Sg+Ill+Foc/gi+Use/Hyp: jalassegi
      jalg+N+Sg+Ill+Use/Hyp: jalasse
      jalg+N+Sg+Gen: jala
      jalg+N+Sg+Gen+Foc/gi: jalagi
      jalg+N+Pl+Nom: jalad
      jalg+N+Pl+Nom+Foc/gi: jaladki
      jalg+N+Sg+Nom: jalg
      jalg+N+Sg+Nom+Foc/gi: jalgki
      jalg+N+Sg+Ill: jalga
      jalg+N+Sg+Ill+Foc/gi: jalgagi
      jalg+N+Sg+Par: jalga
      jalg+N+Sg+Par+Foc/gi: jalgagi
      jalg+N+Pl+Par+Foc/gi+Use/Rare: jalgasidki
      jalg+N+Pl+Par+Use/Rare: jalgasid
      jalg+N+Pl+Com: jalgadega
      jalg+N+Pl+Com+Foc/gi: jalgadegagi
      jalg+N+Pl+Abe: jalgadeta
      jalg+N+Pl+Abe+Foc/gi: jalgadetagi
      jalg+N+Pl+Ess: jalgadena
      jalg+N+Pl+Ess+Foc/gi: jalgadenagi
      jalg+N+Pl+Trm: jalgadeni
      jalg+N+Pl+Trm+Foc/gi: jalgadenigi
      jalg+N+Pl+Tra: jalgadeks
      jalg+N+Pl+Tra+Foc/gi: jalgadekski
      jalg+N+Pl+Abl: jalgadelt
      jalg+N+Pl+Abl+Foc/gi: jalgadeltki
      jalg+N+Pl+Ade: jalgadel
      jalg+N+Pl+Ade+Foc/gi: jalgadelgi
      jalg+N+Pl+All: jalgadele
      jalg+N+Pl+All+Foc/gi: jalgadelegi
      jalg+N+Pl+Ela: jalgadest
      jalg+N+Pl+Ela+Foc/gi: jalgadestki
      jalg+N+Pl+Ine: jalgades
      jalg+N+Pl+Ine+Foc/gi: jalgadeski
      jalg+N+Pl+Ill: jalgadesse
      jalg+N+Pl+Ill+Foc/gi: jalgadessegi
      jalg+N+Pl+Gen: jalgade
      jalg+N+Pl+Gen+Foc/gi: jalgadegi
      jalg+N+Pl+Tra+Use/Rare: jalgeks
      jalg+N+Pl+Tra+Foc/gi+Use/Rare: jalgekski
      jalg+N+Pl+Abl+Use/Rare: jalgelt
      jalg+N+Pl+Abl+Foc/gi+Use/Rare: jalgeltki
      jalg+N+Pl+Ade+Use/Rare: jalgel
      jalg+N+Pl+Ade+Foc/gi+Use/Rare: jalgelgi
      jalg+N+Pl+All+Use/Rare: jalgele
      jalg+N+Pl+All+Foc/gi+Use/Rare: jalgelegi
      jalg+N+Pl+Ela+Use/Rare: jalgest
      jalg+N+Pl+Ela+Foc/gi+Use/Rare: jalgestki
      jalg+N+Pl+Ine+Use/Rare: jalges
      jalg+N+Pl+Ine+Foc/gi+Use/Rare: jalgeski
      jalg+N+Pl+Ill+Use/Rare: jalgesse
      jalg+N+Pl+Ill+Foc/gi+Use/Rare: jalgessegi
      jalg+N+Pl+Par: jalgu
      jalg+N+Pl+Par+Foc/gi: jalgugi
      kott+N+Sg+Com: kotiga
      kott+N+Sg+Com+Foc/gi: kotigagi
      kott+N+Sg+Abe: kotita
      kott+N+Sg+Abe+Foc/gi: kotitagi
      kott+N+Sg+Ess: kotina
      kott+N+Sg+Ess+Foc/gi: kotinagi
      kott+N+Sg+Trm: kotini
      kott+N+Sg+Trm+Foc/gi: kotinigi
      kott+N+Sg+Tra: kotiks
      kott+N+Sg+Tra+Foc/gi: kotikski
      kott+N+Sg+Abl: kotilt
      kott+N+Sg+Abl+Foc/gi: kotiltki
      kott+N+Sg+Ade: kotil
      kott+N+Sg+Ade+Foc/gi: kotilgi
      kott+N+Sg+All: kotile
      kott+N+Sg+All+Foc/gi: kotilegi
      kott+N+Sg+Ela: kotist
      kott+N+Sg+Ela+Foc/gi: kotistki
      kott+N+Sg+Ine: kotis
      kott+N+Sg+Ine+Foc/gi: kotiski
      kott+N+Sg+Ill+Foc/gi+Use/Hyp: kotissegi
      kott+N+Sg+Ill+Use/Hyp: kotisse
      kott+N+Sg+Gen: koti
      kott+N+Sg+Gen+Foc/gi: kotigi
      kott+N+Pl+Nom: kotid
      kott+N+Pl+Nom+Foc/gi: kotidki
      kott+N+Sg+Nom: kott
      kott+N+Sg+Nom+Foc/gi: kottki
      kott+N+Pl+Par: kotte
      kott+N+Pl+Par+Foc/gi: kottegi
      kott+N+Sg+Ill: kotti
      kott+N+Sg+Ill+Foc/gi: kottigi
      kott+N+Sg+Par: kotti
      kott+N+Sg+Par+Foc/gi: kottigi
      kott+N+Pl+Par+Foc/gi+Use/Rare: kottisidki
      kott+N+Pl+Par+Use/Rare: kottisid
      kott+N+Pl+Com: kottidega
      kott+N+Pl+Com+Foc/gi: kottidegagi
      kott+N+Pl+Abe: kottideta
      kott+N+Pl+Abe+Foc/gi: kottidetagi
      kott+N+Pl+Ess: kottidena
      kott+N+Pl+Ess+Foc/gi: kottidenagi
      kott+N+Pl+Trm: kottideni
      kott+N+Pl+Trm+Foc/gi: kottidenigi
      kott+N+Pl+Tra: kottideks
      kott+N+Pl+Tra+Foc/gi: kottidekski
      kott+N+Pl+Abl: kottidelt
      kott+N+Pl+Abl+Foc/gi: kottideltki
      kott+N+Pl+Ade: kottidel
      kott+N+Pl+Ade+Foc/gi: kottidelgi
      kott+N+Pl+All: kottidele
      kott+N+Pl+All+Foc/gi: kottidelegi
      kott+N+Pl+Ela: kottidest
      kott+N+Pl+Ela+Foc/gi: kottidestki
      kott+N+Pl+Ine: kottides
      kott+N+Pl+Ine+Foc/gi: kottideski
      kott+N+Pl+Ill: kottidesse
      kott+N+Pl+Ill+Foc/gi: kottidessegi
      kott+N+Pl+Gen: kottide
      kott+N+Pl+Gen+Foc/gi: kottidegi
      kont+N+Sg+Com: kondiga
      kont+N+Sg+Com+Foc/gi: kondigagi
      kont+N+Sg+Abe: kondita
      kont+N+Sg+Abe+Foc/gi: konditagi
      kont+N+Sg+Ess: kondina
      kont+N+Sg+Ess+Foc/gi: kondinagi
      kont+N+Sg+Trm: kondini
      kont+N+Sg+Trm+Foc/gi: kondinigi
      kont+N+Sg+Tra: kondiks
      kont+N+Sg+Tra+Foc/gi: kondikski
      kont+N+Sg+Abl: kondilt
      kont+N+Sg+Abl+Foc/gi: kondiltki
      kont+N+Sg+Ade: kondil
      kont+N+Sg+Ade+Foc/gi: kondilgi
      kont+N+Sg+All: kondile
      kont+N+Sg+All+Foc/gi: kondilegi
      kont+N+Sg+Ela: kondist
      kont+N+Sg+Ela+Foc/gi: kondistki
      kont+N+Sg+Ine: kondis
      kont+N+Sg+Ine+Foc/gi: kondiski
      kont+N+Sg+Ill+Foc/gi+Use/Hyp: kondissegi
      kont+N+Sg+Ill+Use/Hyp: kondisse
      kont+N+Sg+Gen: kondi
      kont+N+Sg+Gen+Foc/gi: kondigi
      kont+N+Pl+Nom: kondid
      kont+N+Pl+Nom+Foc/gi: kondidki
      kont+N+Sg+Nom: kont
      kont+N+Sg+Nom+Foc/gi: kontki
      kont+N+Pl+Par: konte
      kont+N+Pl+Par+Foc/gi: kontegi
      kont+N+Sg+Ill: konti
      kont+N+Sg+Ill+Foc/gi: kontigi
      kont+N+Sg+Par: konti
      kont+N+Sg+Par+Foc/gi: kontigi
      kont+N+Pl+Par+Foc/gi+Use/Rare: kontisidki
      kont+N+Pl+Par+Use/Rare: kontisid
      kont+N+Pl+Com: kontidega
      kont+N+Pl+Com+Foc/gi: kontidegagi
      kont+N+Pl+Abe: kontideta
      kont+N+Pl+Abe+Foc/gi: kontidetagi
      kont+N+Pl+Ess: kontidena
      kont+N+Pl+Ess+Foc/gi: kontidenagi
      kont+N+Pl+Trm: kontideni
      kont+N+Pl+Trm+Foc/gi: kontidenigi
      kont+N+Pl+Tra: kontideks
      kont+N+Pl+Tra+Foc/gi: kontidekski
      kont+N+Pl+Abl: kontidelt
      kont+N+Pl+Abl+Foc/gi: kontideltki
      kont+N+Pl+Ade: kontidel
      kont+N+Pl+Ade+Foc/gi: kontidelgi
      kont+N+Pl+All: kontidele
      kont+N+Pl+All+Foc/gi: kontidelegi
      kont+N+Pl+Ela: kontidest
      kont+N+Pl+Ela+Foc/gi: kontidestki
      kont+N+Pl+Ine: kontides
      kont+N+Pl+Ine+Foc/gi: kontideski
      kont+N+Pl+Ill: kontidesse
      kont+N+Pl+Ill+Foc/gi: kontidessegi
      kont+N+Pl+Gen: kontide
      kont+N+Pl+Gen+Foc/gi: kontidegi
      kihvt+N+Sg+Nom: kihvt
      kihvt+N+Sg+Nom+Foc/gi: kihvtki
      kihvt+N+Pl+Par: kihvte
      kihvt+N+Pl+Par+Foc/gi: kihvtegi
      kihvt+N+Sg+Com: kihvtiga
      kihvt+N+Sg+Com+Foc/gi: kihvtigagi
      kihvt+N+Sg+Abe: kihvtita
      kihvt+N+Sg+Abe+Foc/gi: kihvtitagi
      kihvt+N+Sg+Ess: kihvtina
      kihvt+N+Sg+Ess+Foc/gi: kihvtinagi
      kihvt+N+Sg+Trm: kihvtini
      kihvt+N+Sg+Trm+Foc/gi: kihvtinigi
      kihvt+N+Sg+Tra: kihvtiks
      kihvt+N+Sg+Tra+Foc/gi: kihvtikski
      kihvt+N+Sg+Abl: kihvtilt
      kihvt+N+Sg+Abl+Foc/gi: kihvtiltki
      kihvt+N+Sg+Ade: kihvtil
      kihvt+N+Sg+Ade+Foc/gi: kihvtilgi
      kihvt+N+Sg+All: kihvtile
      kihvt+N+Sg+All+Foc/gi: kihvtilegi
      kihvt+N+Sg+Ela: kihvtist
      kihvt+N+Sg+Ela+Foc/gi: kihvtistki
      kihvt+N+Sg+Ine: kihvtis
      kihvt+N+Sg+Ine+Foc/gi: kihvtiski
      kihvt+N+Sg+Ill: kihvti
      kihvt+N+Sg+Ill+Foc/gi: kihvtigi
      kihvt+N+Sg+Ill+Foc/gi+Use/Hyp: kihvtissegi
      kihvt+N+Sg+Ill+Use/Hyp: kihvtisse
      kihvt+N+Sg+Gen: kihvti
      kihvt+N+Sg+Gen+Foc/gi: kihvtigi
      kihvt+N+Sg+Par: kihvti
      kihvt+N+Sg+Par+Foc/gi: kihvtigi
      kihvt+N+Pl+Nom: kihvtid
      kihvt+N+Pl+Nom+Foc/gi: kihvtidki
      kihvt+N+Pl+Par+Foc/gi+Use/Rare: kihvtisidki
      kihvt+N+Pl+Par+Use/Rare: kihvtisid
      kihvt+N+Pl+Com: kihvtidega
      kihvt+N+Pl+Com+Foc/gi: kihvtidegagi
      kihvt+N+Pl+Abe: kihvtideta
      kihvt+N+Pl+Abe+Foc/gi: kihvtidetagi
      kihvt+N+Pl+Ess: kihvtidena
      kihvt+N+Pl+Ess+Foc/gi: kihvtidenagi
      kihvt+N+Pl+Trm: kihvtideni
      kihvt+N+Pl+Trm+Foc/gi: kihvtidenigi
      kihvt+N+Pl+Tra: kihvtideks
      kihvt+N+Pl+Tra+Foc/gi: kihvtidekski
      kihvt+N+Pl+Abl: kihvtidelt
      kihvt+N+Pl+Abl+Foc/gi: kihvtideltki
      kihvt+N+Pl+Ade: kihvtidel
      kihvt+N+Pl+Ade+Foc/gi: kihvtidelgi
      kihvt+N+Pl+All: kihvtidele
      kihvt+N+Pl+All+Foc/gi: kihvtidelegi
      kihvt+N+Pl+Ela: kihvtidest
      kihvt+N+Pl+Ela+Foc/gi: kihvtidestki
      kihvt+N+Pl+Ine: kihvtides
      kihvt+N+Pl+Ine+Foc/gi: kihvtideski
      kihvt+N+Pl+Ill: kihvtidesse
      kihvt+N+Pl+Ill+Foc/gi: kihvtidessegi
      kihvt+N+Pl+Gen: kihvtide
      kihvt+N+Pl+Gen+Foc/gi: kihvtidegi
      kaabe+N+Sg+Nom: kaabe
      kaabe+N+Sg+Nom+Foc/gi: kaabegi
      kaabe+N+Sg+Par: kaabet
      kaabe+N+Sg+Par+Foc/gi: kaabetki
      kaabe+N+Sg+Com: kaapmega
      kaabe+N+Sg+Com+Foc/gi: kaapmegagi
      kaabe+N+Sg+Abe: kaapmeta
      kaabe+N+Sg+Abe+Foc/gi: kaapmetagi
      kaabe+N+Sg+Ess: kaapmena
      kaabe+N+Sg+Ess+Foc/gi: kaapmenagi
      kaabe+N+Sg+Trm: kaapmeni
      kaabe+N+Sg+Trm+Foc/gi: kaapmenigi
      kaabe+N+Sg+Tra: kaapmeks
      kaabe+N+Sg+Tra+Foc/gi: kaapmekski
      kaabe+N+Sg+Abl: kaapmelt
      kaabe+N+Sg+Abl+Foc/gi: kaapmeltki
      kaabe+N+Sg+Ade: kaapmel
      kaabe+N+Sg+Ade+Foc/gi: kaapmelgi
      kaabe+N+Sg+All: kaapmele
      kaabe+N+Sg+All+Foc/gi: kaapmelegi
      kaabe+N+Sg+Ela: kaapmest
      kaabe+N+Sg+Ela+Foc/gi: kaapmestki
      kaabe+N+Sg+Ine: kaapmes
      kaabe+N+Sg+Ine+Foc/gi: kaapmeski
      kaabe+N+Sg+Ill: kaapmesse
      kaabe+N+Sg+Ill+Foc/gi: kaapmessegi
      kaabe+N+Sg+Gen: kaapme
      kaabe+N+Sg+Gen+Foc/gi: kaapmegi
      kaabe+N+Pl+Nom: kaapmed
      kaabe+N+Pl+Nom+Foc/gi: kaapmedki
      kaabe+N+Pl+Par: kaapmeid
      kaabe+N+Pl+Par+Foc/gi: kaapmeidki
      kaabe+N+Pl+Tra+Use/Rare: kaapmeiks
      kaabe+N+Pl+Tra+Foc/gi+Use/Rare: kaapmeikski
      kaabe+N+Pl+Abl+Use/Rare: kaapmeilt
      kaabe+N+Pl+Abl+Foc/gi+Use/Rare: kaapmeiltki
      kaabe+N+Pl+Ade+Use/Rare: kaapmeil
      kaabe+N+Pl+Ade+Foc/gi+Use/Rare: kaapmeilgi
      kaabe+N+Pl+All+Use/Rare: kaapmeile
      kaabe+N+Pl+All+Foc/gi+Use/Rare: kaapmeilegi
      kaabe+N+Pl+Ela+Use/Rare: kaapmeist
      kaabe+N+Pl+Ela+Foc/gi+Use/Rare: kaapmeistki
      kaabe+N+Pl+Ine+Use/Rare: kaapmeis
      kaabe+N+Pl+Ine+Foc/gi+Use/Rare: kaapmeiski
      kaabe+N+Pl+Ill+Use/Rare: kaapmeisse
      kaabe+N+Pl+Ill+Foc/gi+Use/Rare: kaapmeissegi
      kaabe+N+Pl+Com: kaapmetega
      kaabe+N+Pl+Com+Foc/gi: kaapmetegagi
      kaabe+N+Pl+Abe: kaapmeteta
      kaabe+N+Pl+Abe+Foc/gi: kaapmetetagi
      kaabe+N+Pl+Ess: kaapmetena
      kaabe+N+Pl+Ess+Foc/gi: kaapmetenagi
      kaabe+N+Pl+Trm: kaapmeteni
      kaabe+N+Pl+Trm+Foc/gi: kaapmetenigi
      kaabe+N+Pl+Tra: kaapmeteks
      kaabe+N+Pl+Tra+Foc/gi: kaapmetekski
      kaabe+N+Pl+Abl: kaapmetelt
      kaabe+N+Pl+Abl+Foc/gi: kaapmeteltki
      kaabe+N+Pl+Ade: kaapmetel
      kaabe+N+Pl+Ade+Foc/gi: kaapmetelgi
      kaabe+N+Pl+All: kaapmetele
      kaabe+N+Pl+All+Foc/gi: kaapmetelegi
      kaabe+N+Pl+Ela: kaapmetest
      kaabe+N+Pl+Ela+Foc/gi: kaapmetestki
      kaabe+N+Pl+Ine: kaapmetes
      kaabe+N+Pl+Ine+Foc/gi: kaapmeteski
      kaabe+N+Pl+Ill: kaapmetesse
      kaabe+N+Pl+Ill+Foc/gi: kaapmetessegi
      kaabe+N+Pl+Gen: kaapmete
      kaabe+N+Pl+Gen+Foc/gi: kaapmetegi
      kaaren+N+Sg+Com: kaarnaga
      kaaren+N+Sg+Com+Foc/gi: kaarnagagi
      kaaren+N+Sg+Abe: kaarnata
      kaaren+N+Sg+Abe+Foc/gi: kaarnatagi
      kaaren+N+Sg+Ess: kaarnana
      kaaren+N+Sg+Ess+Foc/gi: kaarnanagi
      kaaren+N+Sg+Trm: kaarnani
      kaaren+N+Sg+Trm+Foc/gi: kaarnanigi
      kaaren+N+Sg+Tra: kaarnaks
      kaaren+N+Sg+Tra+Foc/gi: kaarnakski
      kaaren+N+Sg+Abl: kaarnalt
      kaaren+N+Sg+Abl+Foc/gi: kaarnaltki
      kaaren+N+Sg+Ade: kaarnal
      kaaren+N+Sg+Ade+Foc/gi: kaarnalgi
      kaaren+N+Sg+All: kaarnale
      kaaren+N+Sg+All+Foc/gi: kaarnalegi
      kaaren+N+Sg+Ela: kaarnast
      kaaren+N+Sg+Ela+Foc/gi: kaarnastki
      kaaren+N+Sg+Ine: kaarnas
      kaaren+N+Sg+Ine+Foc/gi: kaarnaski
      kaaren+N+Sg+Ill: kaarnasse
      kaaren+N+Sg+Ill+Foc/gi: kaarnassegi
      kaaren+N+Sg+Gen: kaarna
      kaaren+N+Sg+Gen+Foc/gi: kaarnagi
      kaaren+N+Sg+Par: kaarnat
      kaaren+N+Sg+Par+Foc/gi: kaarnatki
      kaaren+N+Pl+Nom: kaarnad
      kaaren+N+Pl+Nom+Foc/gi: kaarnadki
      kaaren+N+Pl+Par: kaarnaid
      kaaren+N+Pl+Par+Foc/gi: kaarnaidki
      kaaren+N+Pl+Tra+Use/Rare: kaarnaiks
      kaaren+N+Pl+Tra+Foc/gi+Use/Rare: kaarnaikski
      kaaren+N+Pl+Abl+Use/Rare: kaarnailt
      kaaren+N+Pl+Abl+Foc/gi+Use/Rare: kaarnailtki
      kaaren+N+Pl+Ade+Use/Rare: kaarnail
      kaaren+N+Pl+Ade+Foc/gi+Use/Rare: kaarnailgi
      kaaren+N+Pl+All+Use/Rare: kaarnaile
      kaaren+N+Pl+All+Foc/gi+Use/Rare: kaarnailegi
      kaaren+N+Pl+Ela+Use/Rare: kaarnaist
      kaaren+N+Pl+Ela+Foc/gi+Use/Rare: kaarnaistki
      kaaren+N+Pl+Ine+Use/Rare: kaarnais
      kaaren+N+Pl+Ine+Foc/gi+Use/Rare: kaarnaiski
      kaaren+N+Pl+Ill+Use/Rare: kaarnaisse
      kaaren+N+Pl+Ill+Foc/gi+Use/Rare: kaarnaissegi
      kaaren+N+Pl+Com: kaarnatega
      kaaren+N+Pl+Com+Foc/gi: kaarnategagi
      kaaren+N+Pl+Abe: kaarnateta
      kaaren+N+Pl+Abe+Foc/gi: kaarnatetagi
      kaaren+N+Pl+Ess: kaarnatena
      kaaren+N+Pl+Ess+Foc/gi: kaarnatenagi
      kaaren+N+Pl+Trm: kaarnateni
      kaaren+N+Pl+Trm+Foc/gi: kaarnatenigi
      kaaren+N+Pl+Tra: kaarnateks
      kaaren+N+Pl+Tra+Foc/gi: kaarnatekski
      kaaren+N+Pl+Abl: kaarnatelt
      kaaren+N+Pl+Abl+Foc/gi: kaarnateltki
      kaaren+N+Pl+Ade: kaarnatel
      kaaren+N+Pl+Ade+Foc/gi: kaarnatelgi
      kaaren+N+Pl+All: kaarnatele
      kaaren+N+Pl+All+Foc/gi: kaarnatelegi
      kaaren+N+Pl+Ela: kaarnatest
      kaaren+N+Pl+Ela+Foc/gi: kaarnatestki
      kaaren+N+Pl+Ine: kaarnates
      kaaren+N+Pl+Ine+Foc/gi: kaarnateski
      kaaren+N+Pl+Ill: kaarnatesse
      kaaren+N+Pl+Ill+Foc/gi: kaarnatessegi
      kaaren+N+Pl+Gen: kaarnate
      kaaren+N+Pl+Gen+Foc/gi: kaarnategi
      kaaren+N+Sg+Nom: kaaren
      kaaren+N+Sg+Nom+Foc/gi: kaarengi
      kabinet+N+Sg+Nom: kabinet
      kabinet+N+Sg+Nom+Foc/gi: kabinetki
      kabinet+N+Sg+Com: kabinetiga
      kabinet+N+Sg+Com+Foc/gi: kabinetigagi
      kabinet+N+Sg+Abe: kabinetita
      kabinet+N+Sg+Abe+Foc/gi: kabinetitagi
      kabinet+N+Sg+Ess: kabinetina
      kabinet+N+Sg+Ess+Foc/gi: kabinetinagi
      kabinet+N+Sg+Trm: kabinetini
      kabinet+N+Sg+Trm+Foc/gi: kabinetinigi
      kabinet+N+Sg+Tra: kabinetiks
      kabinet+N+Sg+Tra+Foc/gi: kabinetikski
      kabinet+N+Sg+Abl: kabinetilt
      kabinet+N+Sg+Abl+Foc/gi: kabinetiltki
      kabinet+N+Sg+Ade: kabinetil
      kabinet+N+Sg+Ade+Foc/gi: kabinetilgi
      kabinet+N+Sg+All: kabinetile
      kabinet+N+Sg+All+Foc/gi: kabinetilegi
      kabinet+N+Sg+Ela: kabinetist
      kabinet+N+Sg+Ela+Foc/gi: kabinetistki
      kabinet+N+Sg+Ine: kabinetis
      kabinet+N+Sg+Ine+Foc/gi: kabinetiski
      kabinet+N+Sg+Ill+Foc/gi+Use/Hyp: kabinetissegi
      kabinet+N+Sg+Ill+Use/Hyp: kabinetisse
      kabinet+N+Sg+Gen: kabineti
      kabinet+N+Sg+Gen+Foc/gi: kabinetigi
      kabinet+N+Pl+Nom: kabinetid
      kabinet+N+Pl+Nom+Foc/gi: kabinetidki
      kabinet+N+Pl+Par: kabinette
      kabinet+N+Pl+Par+Foc/gi: kabinettegi
      kabinet+N+Sg+Ill: kabinetti
      kabinet+N+Sg+Ill+Foc/gi: kabinettigi
      kabinet+N+Sg+Par: kabinetti
      kabinet+N+Sg+Par+Foc/gi: kabinettigi
      kabinet+N+Pl+Par+Foc/gi+Use/Rare: kabinettisidki
      kabinet+N+Pl+Par+Use/Rare: kabinettisid
      kabinet+N+Pl+Com: kabinettidega
      kabinet+N+Pl+Com+Foc/gi: kabinettidegagi
      kabinet+N+Pl+Abe: kabinettideta
      kabinet+N+Pl+Abe+Foc/gi: kabinettidetagi
      kabinet+N+Pl+Ess: kabinettidena
      kabinet+N+Pl+Ess+Foc/gi: kabinettidenagi
      kabinet+N+Pl+Trm: kabinettideni
      kabinet+N+Pl+Trm+Foc/gi: kabinettidenigi
      kabinet+N+Pl+Tra: kabinettideks
      kabinet+N+Pl+Tra+Foc/gi: kabinettidekski
      kabinet+N+Pl+Abl: kabinettidelt
      kabinet+N+Pl+Abl+Foc/gi: kabinettideltki
      kabinet+N+Pl+Ade: kabinettidel
      kabinet+N+Pl+Ade+Foc/gi: kabinettidelgi
      kabinet+N+Pl+All: kabinettidele
      kabinet+N+Pl+All+Foc/gi: kabinettidelegi
      kabinet+N+Pl+Ela: kabinettidest
      kabinet+N+Pl+Ela+Foc/gi: kabinettidestki
      kabinet+N+Pl+Ine: kabinettides
      kabinet+N+Pl+Ine+Foc/gi: kabinettideski
      kabinet+N+Pl+Ill: kabinettidesse
      kabinet+N+Pl+Ill+Foc/gi: kabinettidessegi
      kabinet+N+Pl+Gen: kabinettide
      kabinet+N+Pl+Gen+Foc/gi: kabinettidegi
      kael+N+Sg+Nom: kael
      kael+N+Sg+Nom+Foc/gi: kaelgi
      kael+N+Sg+Com: kaelaga
      kael+N+Sg+Com+Foc/gi: kaelagagi
      kael+N+Sg+Abe: kaelata
      kael+N+Sg+Abe+Foc/gi: kaelatagi
      kael+N+Sg+Ess: kaelana
      kael+N+Sg+Ess+Foc/gi: kaelanagi
      kael+N+Sg+Trm: kaelani
      kael+N+Sg+Trm+Foc/gi: kaelanigi
      kael+N+Sg+Tra: kaelaks
      kael+N+Sg+Tra+Foc/gi: kaelakski
      kael+N+Sg+Abl: kaelalt
      kael+N+Sg+Abl+Foc/gi: kaelaltki
      kael+N+Sg+Ade: kaelal
      kael+N+Sg+Ade+Foc/gi: kaelalgi
      kael+N+Sg+All: kaelale
      kael+N+Sg+All+Foc/gi: kaelalegi
      kael+N+Sg+Ela: kaelast
      kael+N+Sg+Ela+Foc/gi: kaelastki
      kael+N+Sg+Ine: kaelas
      kael+N+Sg+Ine+Foc/gi: kaelaski
      kael+N+Sg+Ill: kaela
      kael+N+Sg+Ill+Foc/gi: kaelagi
      kael+N+Sg+Ill+Foc/gi+Use/Hyp: kaelassegi
      kael+N+Sg+Ill+Use/Hyp: kaelasse
      kael+N+Sg+Gen: kaela
      kael+N+Sg+Gen+Foc/gi: kaelagi
      kael+N+Sg+Par: kaela
      kael+N+Sg+Par+Foc/gi: kaelagi
      kael+N+Pl+Nom: kaelad
      kael+N+Pl+Nom+Foc/gi: kaeladki
      kael+N+Pl+Com+Use/Rare: kaeladega
      kael+N+Pl+Com+Foc/gi+Use/Rare: kaeladegagi
      kael+N+Pl+Abe+Use/Rare: kaeladeta
      kael+N+Pl+Abe+Foc/gi+Use/Rare: kaeladetagi
      kael+N+Pl+Ess+Use/Rare: kaeladena
      kael+N+Pl+Ess+Foc/gi+Use/Rare: kaeladenagi
      kael+N+Pl+Trm+Use/Rare: kaeladeni
      kael+N+Pl+Trm+Foc/gi+Use/Rare: kaeladenigi
      kael+N+Pl+Tra+Use/Rare: kaeladeks
      kael+N+Pl+Tra+Foc/gi+Use/Rare: kaeladekski
      kael+N+Pl+Abl+Use/Rare: kaeladelt
      kael+N+Pl+Abl+Foc/gi+Use/Rare: kaeladeltki
      kael+N+Pl+Ade+Use/Rare: kaeladel
      kael+N+Pl+Ade+Foc/gi+Use/Rare: kaeladelgi
      kael+N+Pl+All+Use/Rare: kaeladele
      kael+N+Pl+All+Foc/gi+Use/Rare: kaeladelegi
      kael+N+Pl+Ela+Use/Rare: kaeladest
      kael+N+Pl+Ela+Foc/gi+Use/Rare: kaeladestki
      kael+N+Pl+Ine+Use/Rare: kaelades
      kael+N+Pl+Ine+Foc/gi+Use/Rare: kaeladeski
      kael+N+Pl+Ill+Use/Rare: kaeladesse
      kael+N+Pl+Ill+Foc/gi+Use/Rare: kaeladessegi
      kael+N+Pl+Gen+Foc/gi+Use/Rare: kaeladegi
      kael+N+Pl+Gen+Use/Rare: kaelade
      kael+N+Pl+Par+Foc/gi+Use/Rare: kaelasidki
      kael+N+Pl+Par+Use/Rare: kaelasid
      kael+N+Pl+Com: kaeltega
      kael+N+Pl+Com+Foc/gi: kaeltegagi
      kael+N+Pl+Abe: kaelteta
      kael+N+Pl+Abe+Foc/gi: kaeltetagi
      kael+N+Pl+Ess: kaeltena
      kael+N+Pl+Ess+Foc/gi: kaeltenagi
      kael+N+Pl+Trm: kaelteni
      kael+N+Pl+Trm+Foc/gi: kaeltenigi
      kael+N+Pl+Tra: kaelteks
      kael+N+Pl+Tra+Foc/gi: kaeltekski
      kael+N+Pl+Abl: kaeltelt
      kael+N+Pl+Abl+Foc/gi: kaelteltki
      kael+N+Pl+Ade: kaeltel
      kael+N+Pl+Ade+Foc/gi: kaeltelgi
      kael+N+Pl+All: kaeltele
      kael+N+Pl+All+Foc/gi: kaeltelegi
      kael+N+Pl+Ela: kaeltest
      kael+N+Pl+Ela+Foc/gi: kaeltestki
      kael+N+Pl+Ine: kaeltes
      kael+N+Pl+Ine+Foc/gi: kaelteski
      kael+N+Pl+Ill: kaeltesse
      kael+N+Pl+Ill+Foc/gi: kaeltessegi
      kael+N+Pl+Gen: kaelte
      kael+N+Pl+Gen+Foc/gi: kaeltegi
      kael+N+Pl+Par: kaelu
      kael+N+Pl+Par+Foc/gi: kaelugi
      kannel+N+Sg+Com: kandlega
      kannel+N+Sg+Com+Foc/gi: kandlegagi
      kannel+N+Sg+Abe: kandleta
      kannel+N+Sg+Abe+Foc/gi: kandletagi
      kannel+N+Sg+Ess: kandlena
      kannel+N+Sg+Ess+Foc/gi: kandlenagi
      kannel+N+Sg+Trm: kandleni
      kannel+N+Sg+Trm+Foc/gi: kandlenigi
      kannel+N+Sg+Tra: kandleks
      kannel+N+Sg+Tra+Foc/gi: kandlekski
      kannel+N+Sg+Abl: kandlelt
      kannel+N+Sg+Abl+Foc/gi: kandleltki
      kannel+N+Sg+Ade: kandlel
      kannel+N+Sg+Ade+Foc/gi: kandlelgi
      kannel+N+Sg+All: kandlele
      kannel+N+Sg+All+Foc/gi: kandlelegi
      kannel+N+Sg+Ela: kandlest
      kannel+N+Sg+Ela+Foc/gi: kandlestki
      kannel+N+Sg+Ine: kandles
      kannel+N+Sg+Ine+Foc/gi: kandleski
      kannel+N+Sg+Ill: kandlesse
      kannel+N+Sg+Ill+Foc/gi: kandlessegi
      kannel+N+Sg+Gen: kandle
      kannel+N+Sg+Gen+Foc/gi: kandlegi
      kannel+N+Pl+Nom: kandled
      kannel+N+Pl+Nom+Foc/gi: kandledki
      kannel+N+Pl+Par: kandleid
      kannel+N+Pl+Par+Foc/gi: kandleidki
      kannel+N+Pl+Tra+Use/Rare: kandleiks
      kannel+N+Pl+Tra+Foc/gi+Use/Rare: kandleikski
      kannel+N+Pl+Abl+Use/Rare: kandleilt
      kannel+N+Pl+Abl+Foc/gi+Use/Rare: kandleiltki
      kannel+N+Pl+Ade+Use/Rare: kandleil
      kannel+N+Pl+Ade+Foc/gi+Use/Rare: kandleilgi
      kannel+N+Pl+All+Use/Rare: kandleile
      kannel+N+Pl+All+Foc/gi+Use/Rare: kandleilegi
      kannel+N+Pl+Ela+Use/Rare: kandleist
      kannel+N+Pl+Ela+Foc/gi+Use/Rare: kandleistki
      kannel+N+Pl+Ine+Use/Rare: kandleis
      kannel+N+Pl+Ine+Foc/gi+Use/Rare: kandleiski
      kannel+N+Pl+Ill+Use/Rare: kandleisse
      kannel+N+Pl+Ill+Foc/gi+Use/Rare: kandleissegi
      kannel+N+Pl+Com+Use/NotNorm: kandletega
      kannel+N+Pl+Com+Foc/gi+Use/NotNorm: kandletegagi
      kannel+N+Pl+Abe+Use/NotNorm: kandleteta
      kannel+N+Pl+Abe+Foc/gi+Use/NotNorm: kandletetagi
      kannel+N+Pl+Ess+Use/NotNorm: kandletena
      kannel+N+Pl+Ess+Foc/gi+Use/NotNorm: kandletenagi
      kannel+N+Pl+Trm+Use/NotNorm: kandleteni
      kannel+N+Pl+Trm+Foc/gi+Use/NotNorm: kandletenigi
      kannel+N+Pl+Tra+Use/NotNorm: kandleteks
      kannel+N+Pl+Tra+Foc/gi+Use/NotNorm: kandletekski
      kannel+N+Pl+Abl+Use/NotNorm: kandletelt
      kannel+N+Pl+Abl+Foc/gi+Use/NotNorm: kandleteltki
      kannel+N+Pl+Ade+Use/NotNorm: kandletel
      kannel+N+Pl+Ade+Foc/gi+Use/NotNorm: kandletelgi
      kannel+N+Pl+All+Use/NotNorm: kandletele
      kannel+N+Pl+All+Foc/gi+Use/NotNorm: kandletelegi
      kannel+N+Pl+Ela+Use/NotNorm: kandletest
      kannel+N+Pl+Ela+Foc/gi+Use/NotNorm: kandletestki
      kannel+N+Pl+Ine+Use/NotNorm: kandletes
      kannel+N+Pl+Ine+Foc/gi+Use/NotNorm: kandleteski
      kannel+N+Pl+Ill+Use/NotNorm: kandletesse
      kannel+N+Pl+Ill+Foc/gi+Use/NotNorm: kandletessegi
      kannel+N+Pl+Gen+Foc/gi+Use/NotNorm: kandletegi
      kannel+N+Pl+Gen+Use/NotNorm: kandlete
      kandvus+N+Sg+Ill: kandvusse
      kandvus+N+Sg+Ill+Foc/gi: kandvussegi
      kandvus+N+Sg+Nom: kandvus
      kandvus+N+Sg+Nom+Foc/gi: kandvuski
      kandvus+N+Sg+Par: kandvust
      kandvus+N+Sg+Par+Foc/gi: kandvustki
      kandvus+N+Pl+Par: kandvusi
      kandvus+N+Pl+Par+Foc/gi: kandvusigi
      kandvus+N+Sg+Ill+Foc/gi+Use/Rare: kandvusessegi
      kandvus+N+Sg+Ill+Use/Rare: kandvusesse
      kandvus+N+Sg+Com: kandvusega
      kandvus+N+Sg+Com+Foc/gi: kandvusegagi
      kandvus+N+Sg+Abe: kandvuseta
      kandvus+N+Sg+Abe+Foc/gi: kandvusetagi
      kandvus+N+Sg+Ess: kandvusena
      kandvus+N+Sg+Ess+Foc/gi: kandvusenagi
      kandvus+N+Sg+Trm: kandvuseni
      kandvus+N+Sg+Trm+Foc/gi: kandvusenigi
      kandvus+N+Sg+Tra: kandvuseks
      kandvus+N+Sg+Tra+Foc/gi: kandvusekski
      kandvus+N+Sg+Abl: kandvuselt
      kandvus+N+Sg+Abl+Foc/gi: kandvuseltki
      kandvus+N+Sg+Ade: kandvusel
      kandvus+N+Sg+Ade+Foc/gi: kandvuselgi
      kandvus+N+Sg+All: kandvusele
      kandvus+N+Sg+All+Foc/gi: kandvuselegi
      kandvus+N+Sg+Ela: kandvusest
      kandvus+N+Sg+Ela+Foc/gi: kandvusestki
      kandvus+N+Sg+Ine: kandvuses
      kandvus+N+Sg+Ine+Foc/gi: kandvuseski
      kandvus+N+Sg+Gen: kandvuse
      kandvus+N+Sg+Gen+Foc/gi: kandvusegi
      kandvus+N+Pl+Nom: kandvused
      kandvus+N+Pl+Nom+Foc/gi: kandvusedki
      kandvus+N+Pl+Tra+Use/Rare: kandvuseiks
      kandvus+N+Pl+Tra+Foc/gi+Use/Rare: kandvuseikski
      kandvus+N+Pl+Abl+Use/Rare: kandvuseilt
      kandvus+N+Pl+Abl+Foc/gi+Use/Rare: kandvuseiltki
      kandvus+N+Pl+Ade+Use/Rare: kandvuseil
      kandvus+N+Pl+Ade+Foc/gi+Use/Rare: kandvuseilgi
      kandvus+N+Pl+All+Use/Rare: kandvuseile
      kandvus+N+Pl+All+Foc/gi+Use/Rare: kandvuseilegi
      kandvus+N+Pl+Ela+Use/Rare: kandvuseist
      kandvus+N+Pl+Ela+Foc/gi+Use/Rare: kandvuseistki
      kandvus+N+Pl+Ine+Use/Rare: kandvuseis
      kandvus+N+Pl+Ine+Foc/gi+Use/Rare: kandvuseiski
      kandvus+N+Pl+Ill+Use/Rare: kandvuseisse
      kandvus+N+Pl+Ill+Foc/gi+Use/Rare: kandvuseissegi
      kandvus+N+Pl+Par+Foc/gi+Use/Rare: kandvuseidki
      kandvus+N+Pl+Par+Use/Rare: kandvuseid
      kandvus+N+Pl+Tra+Use/Rare: kandvusiks
      kandvus+N+Pl+Tra+Foc/gi+Use/Rare: kandvusikski
      kandvus+N+Pl+Abl+Use/Rare: kandvusilt
      kandvus+N+Pl+Abl+Foc/gi+Use/Rare: kandvusiltki
      kandvus+N+Pl+Ade+Use/Rare: kandvusil
      kandvus+N+Pl+Ade+Foc/gi+Use/Rare: kandvusilgi
      kandvus+N+Pl+All+Use/Rare: kandvusile
      kandvus+N+Pl+All+Foc/gi+Use/Rare: kandvusilegi
      kandvus+N+Pl+Ela+Use/Rare: kandvusist
      kandvus+N+Pl+Ela+Foc/gi+Use/Rare: kandvusistki
      kandvus+N+Pl+Ine+Use/Rare: kandvusis
      kandvus+N+Pl+Ine+Foc/gi+Use/Rare: kandvusiski
      kandvus+N+Pl+Ill+Use/Rare: kandvusisse
      kandvus+N+Pl+Ill+Foc/gi+Use/Rare: kandvusissegi
      kandvus+N+Pl+Com: kandvustega
      kandvus+N+Pl+Com+Foc/gi: kandvustegagi
      kandvus+N+Pl+Abe: kandvusteta
      kandvus+N+Pl+Abe+Foc/gi: kandvustetagi
      kandvus+N+Pl+Ess: kandvustena
      kandvus+N+Pl+Ess+Foc/gi: kandvustenagi
      kandvus+N+Pl+Trm: kandvusteni
      kandvus+N+Pl+Trm+Foc/gi: kandvustenigi
      kandvus+N+Pl+Tra: kandvusteks
      kandvus+N+Pl+Tra+Foc/gi: kandvustekski
      kandvus+N+Pl+Abl: kandvustelt
      kandvus+N+Pl+Abl+Foc/gi: kandvusteltki
      kandvus+N+Pl+Ade: kandvustel
      kandvus+N+Pl+Ade+Foc/gi: kandvustelgi
      kandvus+N+Pl+All: kandvustele
      kandvus+N+Pl+All+Foc/gi: kandvustelegi
      kandvus+N+Pl+Ela: kandvustest
      kandvus+N+Pl+Ela+Foc/gi: kandvustestki
      kandvus+N+Pl+Ine: kandvustes
      kandvus+N+Pl+Ine+Foc/gi: kandvusteski
      kandvus+N+Pl+Ill: kandvustesse
      kandvus+N+Pl+Ill+Foc/gi: kandvustessegi
      kandvus+N+Pl+Gen: kandvuste
      kandvus+N+Pl+Gen+Foc/gi: kandvustegi
      kannel+N+Sg+Nom: kannel
      kannel+N+Sg+Nom+Foc/gi: kannelgi
      kannel+N+Sg+Par: kannelt
      kannel+N+Sg+Par+Foc/gi: kanneltki
      kannel+N+Pl+Com: kanneldega
      kannel+N+Pl+Com+Foc/gi: kanneldegagi
      kannel+N+Pl+Abe: kanneldeta
      kannel+N+Pl+Abe+Foc/gi: kanneldetagi
      kannel+N+Pl+Ess: kanneldena
      kannel+N+Pl+Ess+Foc/gi: kanneldenagi
      kannel+N+Pl+Trm: kanneldeni
      kannel+N+Pl+Trm+Foc/gi: kanneldenigi
      kannel+N+Pl+Tra: kanneldeks
      kannel+N+Pl+Tra+Foc/gi: kanneldekski
      kannel+N+Pl+Abl: kanneldelt
      kannel+N+Pl+Abl+Foc/gi: kanneldeltki
      kannel+N+Pl+Ade: kanneldel
      kannel+N+Pl+Ade+Foc/gi: kanneldelgi
      kannel+N+Pl+All: kanneldele
      kannel+N+Pl+All+Foc/gi: kanneldelegi
      kannel+N+Pl+Ela: kanneldest
      kannel+N+Pl+Ela+Foc/gi: kanneldestki
      kannel+N+Pl+Ine: kanneldes
      kannel+N+Pl+Ine+Foc/gi: kanneldeski
      kannel+N+Pl+Ill: kanneldesse
      kannel+N+Pl+Ill+Foc/gi: kanneldessegi
      kannel+N+Pl+Gen: kannelde
      kannel+N+Pl+Gen+Foc/gi: kanneldegi
      katus+N+Sg+Nom: katus
      katus+N+Sg+Nom+Foc/gi: katuski
      katus+N+Sg+Par: katust
      katus+N+Sg+Par+Foc/gi: katustki
      katus+N+Sg+Ill: katusesse
      katus+N+Sg+Ill+Foc/gi: katusessegi
      katus+N+Sg+Com: katusega
      katus+N+Sg+Com+Foc/gi: katusegagi
      katus+N+Sg+Abe: katuseta
      katus+N+Sg+Abe+Foc/gi: katusetagi
      katus+N+Sg+Ess: katusena
      katus+N+Sg+Ess+Foc/gi: katusenagi
      katus+N+Sg+Trm: katuseni
      katus+N+Sg+Trm+Foc/gi: katusenigi
      katus+N+Sg+Tra: katuseks
      katus+N+Sg+Tra+Foc/gi: katusekski
      katus+N+Sg+Abl: katuselt
      katus+N+Sg+Abl+Foc/gi: katuseltki
      katus+N+Sg+Ade: katusel
      katus+N+Sg+Ade+Foc/gi: katuselgi
      katus+N+Sg+All: katusele
      katus+N+Sg+All+Foc/gi: katuselegi
      katus+N+Sg+Ela: katusest
      katus+N+Sg+Ela+Foc/gi: katusestki
      katus+N+Sg+Ine: katuses
      katus+N+Sg+Ine+Foc/gi: katuseski
      katus+N+Sg+Gen: katuse
      katus+N+Sg+Gen+Foc/gi: katusegi
      katus+N+Pl+Nom: katused
      katus+N+Pl+Nom+Foc/gi: katusedki
      katus+N+Pl+Tra+Use/Rare: katuseiks
      katus+N+Pl+Tra+Foc/gi+Use/Rare: katuseikski
      katus+N+Pl+Abl+Use/Rare: katuseilt
      katus+N+Pl+Abl+Foc/gi+Use/Rare: katuseiltki
      katus+N+Pl+Ade+Use/Rare: katuseil
      katus+N+Pl+Ade+Foc/gi+Use/Rare: katuseilgi
      katus+N+Pl+All+Use/Rare: katuseile
      katus+N+Pl+All+Foc/gi+Use/Rare: katuseilegi
      katus+N+Pl+Ela+Use/Rare: katuseist
      katus+N+Pl+Ela+Foc/gi+Use/Rare: katuseistki
      katus+N+Pl+Ine+Use/Rare: katuseis
      katus+N+Pl+Ine+Foc/gi+Use/Rare: katuseiski
      katus+N+Pl+Ill+Use/Rare: katuseisse
      katus+N+Pl+Ill+Foc/gi+Use/Rare: katuseissegi
      katus+N+Pl+Par: katuseid
      katus+N+Pl+Par+Foc/gi: katuseidki
      katus+N+Pl+Com: katustega
      katus+N+Pl+Com+Foc/gi: katustegagi
      katus+N+Pl+Abe: katusteta
      katus+N+Pl+Abe+Foc/gi: katustetagi
      katus+N+Pl+Ess: katustena
      katus+N+Pl+Ess+Foc/gi: katustenagi
      katus+N+Pl+Trm: katusteni
      katus+N+Pl+Trm+Foc/gi: katustenigi
      katus+N+Pl+Tra: katusteks
      katus+N+Pl+Tra+Foc/gi: katustekski
      katus+N+Pl+Abl: katustelt
      katus+N+Pl+Abl+Foc/gi: katusteltki
      katus+N+Pl+Ade: katustel
      katus+N+Pl+Ade+Foc/gi: katustelgi
      katus+N+Pl+All: katustele
      katus+N+Pl+All+Foc/gi: katustelegi
      katus+N+Pl+Ela: katustest
      katus+N+Pl+Ela+Foc/gi: katustestki
      katus+N+Pl+Ine: katustes
      katus+N+Pl+Ine+Foc/gi: katusteski
      katus+N+Pl+Ill: katustesse
      katus+N+Pl+Ill+Foc/gi: katustessegi
      katus+N+Pl+Gen: katuste
      katus+N+Pl+Gen+Foc/gi: katustegi
      kaup+N+Sg+Com: kaubaga
      kaup+N+Sg+Com+Foc/gi: kaubagagi
      kaup+N+Sg+Abe: kaubata
      kaup+N+Sg+Abe+Foc/gi: kaubatagi
      kaup+N+Sg+Ess: kaubana
      kaup+N+Sg+Ess+Foc/gi: kaubanagi
      kaup+N+Sg+Trm: kaubani
      kaup+N+Sg+Trm+Foc/gi: kaubanigi
      kaup+N+Sg+Tra: kaubaks
      kaup+N+Sg+Tra+Foc/gi: kaubakski
      kaup+N+Sg+Abl: kaubalt
      kaup+N+Sg+Abl+Foc/gi: kaubaltki
      kaup+N+Sg+Ade: kaubal
      kaup+N+Sg+Ade+Foc/gi: kaubalgi
      kaup+N+Sg+All: kaubale
      kaup+N+Sg+All+Foc/gi: kaubalegi
      kaup+N+Sg+Ela: kaubast
      kaup+N+Sg+Ela+Foc/gi: kaubastki
      kaup+N+Sg+Ine: kaubas
      kaup+N+Sg+Ine+Foc/gi: kaubaski
      kaup+N+Sg+Ill+Foc/gi+Use/Hyp: kaubassegi
      kaup+N+Sg+Ill+Use/Hyp: kaubasse
      kaup+N+Sg+Gen: kauba
      kaup+N+Sg+Gen+Foc/gi: kaubagi
      kaup+N+Pl+Nom: kaubad
      kaup+N+Pl+Nom+Foc/gi: kaubadki
      kaup+N+Sg+Nom: kaup
      kaup+N+Sg+Nom+Foc/gi: kaupki
      kaup+N+Sg+Ill: kaupa
      kaup+N+Sg+Ill+Foc/gi: kaupagi
      kaup+N+Sg+Par: kaupa
      kaup+N+Sg+Par+Foc/gi: kaupagi
      kaup+N+Pl+Par+Foc/gi+Use/Rare: kaupasidki
      kaup+N+Pl+Par+Use/Rare: kaupasid
      kaup+N+Pl+Com: kaupadega
      kaup+N+Pl+Com+Foc/gi: kaupadegagi
      kaup+N+Pl+Abe: kaupadeta
      kaup+N+Pl+Abe+Foc/gi: kaupadetagi
      kaup+N+Pl+Ess: kaupadena
      kaup+N+Pl+Ess+Foc/gi: kaupadenagi
      kaup+N+Pl+Trm: kaupadeni
      kaup+N+Pl+Trm+Foc/gi: kaupadenigi
      kaup+N+Pl+Tra: kaupadeks
      kaup+N+Pl+Tra+Foc/gi: kaupadekski
      kaup+N+Pl+Abl: kaupadelt
      kaup+N+Pl+Abl+Foc/gi: kaupadeltki
      kaup+N+Pl+Ade: kaupadel
      kaup+N+Pl+Ade+Foc/gi: kaupadelgi
      kaup+N+Pl+All: kaupadele
      kaup+N+Pl+All+Foc/gi: kaupadelegi
      kaup+N+Pl+Ela: kaupadest
      kaup+N+Pl+Ela+Foc/gi: kaupadestki
      kaup+N+Pl+Ine: kaupades
      kaup+N+Pl+Ine+Foc/gi: kaupadeski
      kaup+N+Pl+Ill: kaupadesse
      kaup+N+Pl+Ill+Foc/gi: kaupadessegi
      kaup+N+Pl+Gen: kaupade
      kaup+N+Pl+Gen+Foc/gi: kaupadegi
      kaup+N+Pl+Par: kaupu
      kaup+N+Pl+Par+Foc/gi: kaupugi
      kauss+N+Sg+Com: kausiga
      kauss+N+Sg+Com+Foc/gi: kausigagi
      kauss+N+Sg+Abe: kausita
      kauss+N+Sg+Abe+Foc/gi: kausitagi
      kauss+N+Sg+Ess: kausina
      kauss+N+Sg+Ess+Foc/gi: kausinagi
      kauss+N+Sg+Trm: kausini
      kauss+N+Sg+Trm+Foc/gi: kausinigi
      kauss+N+Sg+Tra: kausiks
      kauss+N+Sg+Tra+Foc/gi: kausikski
      kauss+N+Sg+Abl: kausilt
      kauss+N+Sg+Abl+Foc/gi: kausiltki
      kauss+N+Sg+Ade: kausil
      kauss+N+Sg+Ade+Foc/gi: kausilgi
      kauss+N+Sg+All: kausile
      kauss+N+Sg+All+Foc/gi: kausilegi
      kauss+N+Sg+Ela: kausist
      kauss+N+Sg+Ela+Foc/gi: kausistki
      kauss+N+Sg+Ine: kausis
      kauss+N+Sg+Ine+Foc/gi: kausiski
      kauss+N+Sg+Ill+Foc/gi+Use/Hyp: kausissegi
      kauss+N+Sg+Ill+Use/Hyp: kausisse
      kauss+N+Sg+Gen: kausi
      kauss+N+Sg+Gen+Foc/gi: kausigi
      kauss+N+Pl+Nom: kausid
      kauss+N+Pl+Nom+Foc/gi: kausidki
      kauss+N+Sg+Nom: kauss
      kauss+N+Sg+Nom+Foc/gi: kausski
      kauss+N+Pl+Par: kausse
      kauss+N+Pl+Par+Foc/gi: kaussegi
      kauss+N+Sg+Ill: kaussi
      kauss+N+Sg+Ill+Foc/gi: kaussigi
      kauss+N+Sg+Par: kaussi
      kauss+N+Sg+Par+Foc/gi: kaussigi
      kauss+N+Pl+Par+Foc/gi+Use/Rare: kaussisidki
      kauss+N+Pl+Par+Use/Rare: kaussisid
      kauss+N+Pl+Com: kaussidega
      kauss+N+Pl+Com+Foc/gi: kaussidegagi
      kauss+N+Pl+Abe: kaussideta
      kauss+N+Pl+Abe+Foc/gi: kaussidetagi
      kauss+N+Pl+Ess: kaussidena
      kauss+N+Pl+Ess+Foc/gi: kaussidenagi
      kauss+N+Pl+Trm: kaussideni
      kauss+N+Pl+Trm+Foc/gi: kaussidenigi
      kauss+N+Pl+Tra: kaussideks
      kauss+N+Pl+Tra+Foc/gi: kaussidekski
      kauss+N+Pl+Abl: kaussidelt
      kauss+N+Pl+Abl+Foc/gi: kaussideltki
      kauss+N+Pl+Ade: kaussidel
      kauss+N+Pl+Ade+Foc/gi: kaussidelgi
      kauss+N+Pl+All: kaussidele
      kauss+N+Pl+All+Foc/gi: kaussidelegi
      kauss+N+Pl+Ela: kaussidest
      kauss+N+Pl+Ela+Foc/gi: kaussidestki
      kauss+N+Pl+Ine: kaussides
      kauss+N+Pl+Ine+Foc/gi: kaussideski
      kauss+N+Pl+Ill: kaussidesse
      kauss+N+Pl+Ill+Foc/gi: kaussidessegi
      kauss+N+Pl+Gen: kausside
      kauss+N+Pl+Gen+Foc/gi: kaussidegi
      keel+N+Sg+Ill: keelde
      keel+N+Sg+Ill+Foc/gi: keeldegi
      keel+N+Sg+Nom: keel
      keel+N+Sg+Nom+Foc/gi: keelgi
      keel+N+Sg+Par: keelt
      keel+N+Sg+Par+Foc/gi: keeltki
      keel+N+Pl+Par: keeli
      keel+N+Pl+Par+Foc/gi: keeligi
      keel+N+Sg+Ill+Use/Rare: keelesse
      keel+N+Sg+Ill+Foc/gi+Use/Rare: keelessegi
      keel+N+Sg+Com: keelega
      keel+N+Sg+Com+Foc/gi: keelegagi
      keel+N+Sg+Abe: keeleta
      keel+N+Sg+Abe+Foc/gi: keeletagi
      keel+N+Sg+Ess: keelena
      keel+N+Sg+Ess+Foc/gi: keelenagi
      keel+N+Sg+Trm: keeleni
      keel+N+Sg+Trm+Foc/gi: keelenigi
      keel+N+Sg+Tra: keeleks
      keel+N+Sg+Tra+Foc/gi: keelekski
      keel+N+Sg+Abl: keelelt
      keel+N+Sg+Abl+Foc/gi: keeleltki
      keel+N+Sg+Ade: keelel
      keel+N+Sg+Ade+Foc/gi: keelelgi
      keel+N+Sg+All: keelele
      keel+N+Sg+All+Foc/gi: keelelegi
      keel+N+Sg+Ela: keelest
      keel+N+Sg+Ela+Foc/gi: keelestki
      keel+N+Sg+Ine: keeles
      keel+N+Sg+Ine+Foc/gi: keeleski
      keel+N+Sg+Gen: keele
      keel+N+Sg+Gen+Foc/gi: keelegi
      keel+N+Pl+Nom: keeled
      keel+N+Pl+Nom+Foc/gi: keeledki
      keel+N+Pl+Tra+Use/Hyp: keeliks
      keel+N+Pl+Tra+Foc/gi+Use/Hyp: keelikski
      keel+N+Pl+Abl+Use/Hyp: keelilt
      keel+N+Pl+Abl+Foc/gi+Use/Hyp: keeliltki
      keel+N+Pl+Ade+Use/Hyp: keelil
      keel+N+Pl+Ade+Foc/gi+Use/Hyp: keelilgi
      keel+N+Pl+All+Use/Hyp: keelile
      keel+N+Pl+All+Foc/gi+Use/Hyp: keelilegi
      keel+N+Pl+Ela+Use/Hyp: keelist
      keel+N+Pl+Ela+Foc/gi+Use/Hyp: keelistki
      keel+N+Pl+Ine+Use/Hyp: keelis
      keel+N+Pl+Ine+Foc/gi+Use/Hyp: keeliski
      keel+N+Pl+Ill+Use/Hyp: keelisse
      keel+N+Pl+Ill+Foc/gi+Use/Hyp: keelissegi
      keel+N+Pl+Com: keeltega
      keel+N+Pl+Com+Foc/gi: keeltegagi
      keel+N+Pl+Abe: keelteta
      keel+N+Pl+Abe+Foc/gi: keeltetagi
      keel+N+Pl+Ess: keeltena
      keel+N+Pl+Ess+Foc/gi: keeltenagi
      keel+N+Pl+Trm: keelteni
      keel+N+Pl+Trm+Foc/gi: keeltenigi
      keel+N+Pl+Tra: keelteks
      keel+N+Pl+Tra+Foc/gi: keeltekski
      keel+N+Pl+Abl: keeltelt
      keel+N+Pl+Abl+Foc/gi: keelteltki
      keel+N+Pl+Ade: keeltel
      keel+N+Pl+Ade+Foc/gi: keeltelgi
      keel+N+Pl+All: keeltele
      keel+N+Pl+All+Foc/gi: keeltelegi
      keel+N+Pl+Ela: keeltest
      keel+N+Pl+Ela+Foc/gi: keeltestki
      keel+N+Pl+Ine: keeltes
      keel+N+Pl+Ine+Foc/gi: keelteski
      keel+N+Pl+Ill: keeltesse
      keel+N+Pl+Ill+Foc/gi: keeltessegi
      keel+N+Pl+Gen: keelte
      keel+N+Pl+Gen+Foc/gi: keeltegi
      kepp+N+Sg+Com: kepiga
      kepp+N+Sg+Com+Foc/gi: kepigagi
      kepp+N+Sg+Abe: kepita
      kepp+N+Sg+Abe+Foc/gi: kepitagi
      kepp+N+Sg+Ess: kepina
      kepp+N+Sg+Ess+Foc/gi: kepinagi
      kepp+N+Sg+Trm: kepini
      kepp+N+Sg+Trm+Foc/gi: kepinigi
      kepp+N+Sg+Tra: kepiks
      kepp+N+Sg+Tra+Foc/gi: kepikski
      kepp+N+Sg+Abl: kepilt
      kepp+N+Sg+Abl+Foc/gi: kepiltki
      kepp+N+Sg+Ade: kepil
      kepp+N+Sg+Ade+Foc/gi: kepilgi
      kepp+N+Sg+All: kepile
      kepp+N+Sg+All+Foc/gi: kepilegi
      kepp+N+Sg+Ela: kepist
      kepp+N+Sg+Ela+Foc/gi: kepistki
      kepp+N+Sg+Ine: kepis
      kepp+N+Sg+Ine+Foc/gi: kepiski
      kepp+N+Sg+Ill+Foc/gi+Use/Hyp: kepissegi
      kepp+N+Sg+Ill+Use/Hyp: kepisse
      kepp+N+Sg+Gen: kepi
      kepp+N+Sg+Gen+Foc/gi: kepigi
      kepp+N+Pl+Nom: kepid
      kepp+N+Pl+Nom+Foc/gi: kepidki
      kepp+N+Sg+Nom: kepp
      kepp+N+Sg+Nom+Foc/gi: keppki
      kepp+N+Pl+Par: keppe
      kepp+N+Pl+Par+Foc/gi: keppegi
      kepp+N+Sg+Ill: keppi
      kepp+N+Sg+Ill+Foc/gi: keppigi
      kepp+N+Sg+Par: keppi
      kepp+N+Sg+Par+Foc/gi: keppigi
      kepp+N+Pl+Par+Foc/gi+Use/Rare: keppisidki
      kepp+N+Pl+Par+Use/Rare: keppisid
      kepp+N+Pl+Com: keppidega
      kepp+N+Pl+Com+Foc/gi: keppidegagi
      kepp+N+Pl+Abe: keppideta
      kepp+N+Pl+Abe+Foc/gi: keppidetagi
      kepp+N+Pl+Ess: keppidena
      kepp+N+Pl+Ess+Foc/gi: keppidenagi
      kepp+N+Pl+Trm: keppideni
      kepp+N+Pl+Trm+Foc/gi: keppidenigi
      kepp+N+Pl+Tra: keppideks
      kepp+N+Pl+Tra+Foc/gi: keppidekski
      kepp+N+Pl+Abl: keppidelt
      kepp+N+Pl+Abl+Foc/gi: keppideltki
      kepp+N+Pl+Ade: keppidel
      kepp+N+Pl+Ade+Foc/gi: keppidelgi
      kepp+N+Pl+All: keppidele
      kepp+N+Pl+All+Foc/gi: keppidelegi
      kepp+N+Pl+Ela: keppidest
      kepp+N+Pl+Ela+Foc/gi: keppidestki
      kepp+N+Pl+Ine: keppides
      kepp+N+Pl+Ine+Foc/gi: keppideski
      kepp+N+Pl+Ill: keppidesse
      kepp+N+Pl+Ill+Foc/gi: keppidessegi
      kepp+N+Pl+Gen: keppide
      kepp+N+Pl+Gen+Foc/gi: keppidegi
      kihlad+N+Sg+Nom: kihl
      kihlad+N+Sg+Nom+Foc/gi: kihlgi
      kihlad+N+Sg+Com: kihlaga
      kihlad+N+Sg+Com+Foc/gi: kihlagagi
      kihlad+N+Sg+Abe: kihlata
      kihlad+N+Sg+Abe+Foc/gi: kihlatagi
      kihlad+N+Sg+Ess: kihlana
      kihlad+N+Sg+Ess+Foc/gi: kihlanagi
      kihlad+N+Sg+Trm: kihlani
      kihlad+N+Sg+Trm+Foc/gi: kihlanigi
      kihlad+N+Sg+Tra: kihlaks
      kihlad+N+Sg+Tra+Foc/gi: kihlakski
      kihlad+N+Sg+Abl: kihlalt
      kihlad+N+Sg+Abl+Foc/gi: kihlaltki
      kihlad+N+Sg+Ade: kihlal
      kihlad+N+Sg+Ade+Foc/gi: kihlalgi
      kihlad+N+Sg+All: kihlale
      kihlad+N+Sg+All+Foc/gi: kihlalegi
      kihlad+N+Sg+Ela: kihlast
      kihlad+N+Sg+Ela+Foc/gi: kihlastki
      kihlad+N+Sg+Ine: kihlas
      kihlad+N+Sg+Ine+Foc/gi: kihlaski
      kihlad+N+Sg+Ill: kihla
      kihlad+N+Sg+Ill+Foc/gi: kihlagi
      kihlad+N+Sg+Ill+Foc/gi+Use/Hyp: kihlassegi
      kihlad+N+Sg+Ill+Use/Hyp: kihlasse
      kihlad+N+Sg+Gen: kihla
      kihlad+N+Sg+Gen+Foc/gi: kihlagi
      kihlad+N+Sg+Par: kihla
      kihlad+N+Sg+Par+Foc/gi: kihlagi
      kihlad+N+Pl+Nom: kihlad
      kihlad+N+Pl+Nom+Foc/gi: kihladki
      kihlad+N+Pl+Par: kihlasid
      kihlad+N+Pl+Par+Foc/gi: kihlasidki
      kihlad+N+Pl+Com: kihladega
      kihlad+N+Pl+Com+Foc/gi: kihladegagi
      kihlad+N+Pl+Abe: kihladeta
      kihlad+N+Pl+Abe+Foc/gi: kihladetagi
      kihlad+N+Pl+Ess: kihladena
      kihlad+N+Pl+Ess+Foc/gi: kihladenagi
      kihlad+N+Pl+Trm: kihladeni
      kihlad+N+Pl+Trm+Foc/gi: kihladenigi
      kihlad+N+Pl+Tra: kihladeks
      kihlad+N+Pl+Tra+Foc/gi: kihladekski
      kihlad+N+Pl+Abl: kihladelt
      kihlad+N+Pl+Abl+Foc/gi: kihladeltki
      kihlad+N+Pl+Ade: kihladel
      kihlad+N+Pl+Ade+Foc/gi: kihladelgi
      kihlad+N+Pl+All: kihladele
      kihlad+N+Pl+All+Foc/gi: kihladelegi
      kihlad+N+Pl+Ela: kihladest
      kihlad+N+Pl+Ela+Foc/gi: kihladestki
      kihlad+N+Pl+Ine: kihlades
      kihlad+N+Pl+Ine+Foc/gi: kihladeski
      kihlad+N+Pl+Ill: kihladesse
      kihlad+N+Pl+Ill+Foc/gi: kihladessegi
      kihlad+N+Pl+Gen: kihlade
      kihlad+N+Pl+Gen+Foc/gi: kihladegi
      king+N+Sg+Nom: king
      king+N+Sg+Nom+Foc/gi: kingki
      king+N+Sg+Com: kingaga
      king+N+Sg+Com+Foc/gi: kingagagi
      king+N+Sg+Abe: kingata
      king+N+Sg+Abe+Foc/gi: kingatagi
      king+N+Sg+Ess: kingana
      king+N+Sg+Ess+Foc/gi: kinganagi
      king+N+Sg+Trm: kingani
      king+N+Sg+Trm+Foc/gi: kinganigi
      king+N+Sg+Tra: kingaks
      king+N+Sg+Tra+Foc/gi: kingakski
      king+N+Sg+Abl: kingalt
      king+N+Sg+Abl+Foc/gi: kingaltki
      king+N+Sg+Ade: kingal
      king+N+Sg+Ade+Foc/gi: kingalgi
      king+N+Sg+All: kingale
      king+N+Sg+All+Foc/gi: kingalegi
      king+N+Sg+Ela: kingast
      king+N+Sg+Ela+Foc/gi: kingastki
      king+N+Sg+Ine: kingas
      king+N+Sg+Ine+Foc/gi: kingaski
      king+N+Sg+Ill: kinga
      king+N+Sg+Ill+Foc/gi: kingagi
      king+N+Sg+Ill+Foc/gi+Use/Hyp: kingassegi
      king+N+Sg+Ill+Use/Hyp: kingasse
      king+N+Sg+Gen: kinga
      king+N+Sg+Gen+Foc/gi: kingagi
      king+N+Sg+Par: kinga
      king+N+Sg+Par+Foc/gi: kingagi
      king+N+Pl+Nom: kingad
      king+N+Pl+Nom+Foc/gi: kingadki
      king+N+Pl+Par+Foc/gi+Use/Rare: kingasidki
      king+N+Pl+Par+Use/Rare: kingasid
      king+N+Pl+Com: kingadega
      king+N+Pl+Com+Foc/gi: kingadegagi
      king+N+Pl+Abe: kingadeta
      king+N+Pl+Abe+Foc/gi: kingadetagi
      king+N+Pl+Ess: kingadena
      king+N+Pl+Ess+Foc/gi: kingadenagi
      king+N+Pl+Trm: kingadeni
      king+N+Pl+Trm+Foc/gi: kingadenigi
      king+N+Pl+Tra: kingadeks
      king+N+Pl+Tra+Foc/gi: kingadekski
      king+N+Pl+Abl: kingadelt
      king+N+Pl+Abl+Foc/gi: kingadeltki
      king+N+Pl+Ade: kingadel
      king+N+Pl+Ade+Foc/gi: kingadelgi
      king+N+Pl+All: kingadele
      king+N+Pl+All+Foc/gi: kingadelegi
      king+N+Pl+Ela: kingadest
      king+N+Pl+Ela+Foc/gi: kingadestki
      king+N+Pl+Ine: kingades
      king+N+Pl+Ine+Foc/gi: kingadeski
      king+N+Pl+Ill: kingadesse
      king+N+Pl+Ill+Foc/gi: kingadessegi
      king+N+Pl+Gen: kingade
      king+N+Pl+Gen+Foc/gi: kingadegi
      king+N+Pl+Par: kingi
      king+N+Pl+Par+Foc/gi: kingigi
      kodu+N+Sg+Com: koduga
      kodu+N+Sg+Com+Foc/gi: kodugagi
      kodu+N+Sg+Abe: koduta
      kodu+N+Sg+Abe+Foc/gi: kodutagi
      kodu+N+Sg+Ess: koduna
      kodu+N+Sg+Ess+Foc/gi: kodunagi
      kodu+N+Sg+Trm: koduni
      kodu+N+Sg+Trm+Foc/gi: kodunigi
      kodu+N+Sg+Tra: koduks
      kodu+N+Sg+Tra+Foc/gi: kodukski
      kodu+N+Sg+Abl: kodult
      kodu+N+Sg+Abl+Foc/gi: kodultki
      kodu+N+Sg+Ade: kodul
      kodu+N+Sg+Ade+Foc/gi: kodulgi
      kodu+N+Sg+All: kodule
      kodu+N+Sg+All+Foc/gi: kodulegi
      kodu+N+Sg+Ela: kodust
      kodu+N+Sg+Ela+Foc/gi: kodustki
      kodu+N+Sg+Ine: kodus
      kodu+N+Sg+Ine+Foc/gi: koduski
      kodu+N+Sg+Gen: kodu
      kodu+N+Sg+Gen+Foc/gi: kodugi
      kodu+N+Pl+Nom: kodud
      kodu+N+Pl+Nom+Foc/gi: kodudki
      kodu+N+Pl+Com: kodudega
      kodu+N+Pl+Com+Foc/gi: kodudegagi
      kodu+N+Pl+Abe: kodudeta
      kodu+N+Pl+Abe+Foc/gi: kodudetagi
      kodu+N+Pl+Ess: kodudena
      kodu+N+Pl+Ess+Foc/gi: kodudenagi
      kodu+N+Pl+Trm: kodudeni
      kodu+N+Pl+Trm+Foc/gi: kodudenigi
      kodu+N+Pl+Tra: kodudeks
      kodu+N+Pl+Tra+Foc/gi: kodudekski
      kodu+N+Pl+Abl: kodudelt
      kodu+N+Pl+Abl+Foc/gi: kodudeltki
      kodu+N+Pl+Ade: kodudel
      kodu+N+Pl+Ade+Foc/gi: kodudelgi
      kodu+N+Pl+All: kodudele
      kodu+N+Pl+All+Foc/gi: kodudelegi
      kodu+N+Pl+Ela: kodudest
      kodu+N+Pl+Ela+Foc/gi: kodudestki
      kodu+N+Pl+Ine: kodudes
      kodu+N+Pl+Ine+Foc/gi: kodudeski
      kodu+N+Pl+Ill: kodudesse
      kodu+N+Pl+Ill+Foc/gi: kodudessegi
      kodu+N+Pl+Gen: kodude
      kodu+N+Pl+Gen+Foc/gi: kodudegi
      kodu+N+Pl+Par: kodusid
      kodu+N+Pl+Par+Foc/gi: kodusidki
      kodu+N+Sg+Ill+Use/Rare: kodusse
      kodu+N+Sg+Ill+Foc/gi+Use/Rare: kodussegi
      kodu+N+Sg+Abl+Foc/gi+Use/Rare: koduntki
      kodu+N+Sg+Abl+Use/Rare: kodunt
      kodu+N+Sg+Nom: kodu
      kodu+N+Sg+Nom+Foc/gi: kodugi
      kodu+N+Sg+Par: kodu
      kodu+N+Sg+Par+Foc/gi: kodugi
      kodu+N+Sg+Ill: koju
      kodu+N+Sg+Ill+Foc/gi: kojugi
      kohus+N+Sg+Par: kohut
      kohus+N+Sg+Par+Foc/gi: kohutki
      kohus+N+Sg+Nom: kohus
      kohus+N+Sg+Nom+Foc/gi: kohuski
      kohus+N+Sg+Com: kohtuga
      kohus+N+Sg+Com+Foc/gi: kohtugagi
      kohus+N+Sg+Abe: kohtuta
      kohus+N+Sg+Abe+Foc/gi: kohtutagi
      kohus+N+Sg+Ess: kohtuna
      kohus+N+Sg+Ess+Foc/gi: kohtunagi
      kohus+N+Sg+Trm: kohtuni
      kohus+N+Sg+Trm+Foc/gi: kohtunigi
      kohus+N+Sg+Tra: kohtuks
      kohus+N+Sg+Tra+Foc/gi: kohtukski
      kohus+N+Sg+Abl: kohtult
      kohus+N+Sg+Abl+Foc/gi: kohtultki
      kohus+N+Sg+Ade: kohtul
      kohus+N+Sg+Ade+Foc/gi: kohtulgi
      kohus+N+Sg+All: kohtule
      kohus+N+Sg+All+Foc/gi: kohtulegi
      kohus+N+Sg+Ela: kohtust
      kohus+N+Sg+Ela+Foc/gi: kohtustki
      kohus+N+Sg+Ine: kohtus
      kohus+N+Sg+Ine+Foc/gi: kohtuski
      kohus+N+Sg+Ill: kohtusse
      kohus+N+Sg+Ill+Foc/gi: kohtussegi
      kohus+N+Sg+Gen: kohtu
      kohus+N+Sg+Gen+Foc/gi: kohtugi
      kohus+N+Sg+Par+Foc/gi+Use/Rare: kohtutki
      kohus+N+Sg+Par+Use/Rare: kohtut
      kohus+N+Pl+Nom: kohtud
      kohus+N+Pl+Nom+Foc/gi: kohtudki
      kohus+N+Pl+Par: kohtuid
      kohus+N+Pl+Par+Foc/gi: kohtuidki
      kohus+N+Pl+Tra+Use/Rare: kohtuiks
      kohus+N+Pl+Tra+Foc/gi+Use/Rare: kohtuikski
      kohus+N+Pl+Abl+Use/Rare: kohtuilt
      kohus+N+Pl+Abl+Foc/gi+Use/Rare: kohtuiltki
      kohus+N+Pl+Ade+Use/Rare: kohtuil
      kohus+N+Pl+Ade+Foc/gi+Use/Rare: kohtuilgi
      kohus+N+Pl+All+Use/Rare: kohtuile
      kohus+N+Pl+All+Foc/gi+Use/Rare: kohtuilegi
      kohus+N+Pl+Ela+Use/Rare: kohtuist
      kohus+N+Pl+Ela+Foc/gi+Use/Rare: kohtuistki
      kohus+N+Pl+Ine+Use/Rare: kohtuis
      kohus+N+Pl+Ine+Foc/gi+Use/Rare: kohtuiski
      kohus+N+Pl+Ill+Use/Rare: kohtuisse
      kohus+N+Pl+Ill+Foc/gi+Use/Rare: kohtuissegi
      kohus+N+Pl+Com: kohtutega
      kohus+N+Pl+Com+Foc/gi: kohtutegagi
      kohus+N+Pl+Abe: kohtuteta
      kohus+N+Pl+Abe+Foc/gi: kohtutetagi
      kohus+N+Pl+Ess: kohtutena
      kohus+N+Pl+Ess+Foc/gi: kohtutenagi
      kohus+N+Pl+Trm: kohtuteni
      kohus+N+Pl+Trm+Foc/gi: kohtutenigi
      kohus+N+Pl+Tra: kohtuteks
      kohus+N+Pl+Tra+Foc/gi: kohtutekski
      kohus+N+Pl+Abl: kohtutelt
      kohus+N+Pl+Abl+Foc/gi: kohtuteltki
      kohus+N+Pl+Ade: kohtutel
      kohus+N+Pl+Ade+Foc/gi: kohtutelgi
      kohus+N+Pl+All: kohtutele
      kohus+N+Pl+All+Foc/gi: kohtutelegi
      kohus+N+Pl+Ela: kohtutest
      kohus+N+Pl+Ela+Foc/gi: kohtutestki
      kohus+N+Pl+Ine: kohtutes
      kohus+N+Pl+Ine+Foc/gi: kohtuteski
      kohus+N+Pl+Ill: kohtutesse
      kohus+N+Pl+Ill+Foc/gi: kohtutessegi
      kohus+N+Pl+Gen: kohtute
      kohus+N+Pl+Gen+Foc/gi: kohtutegi
      kohver+N+Pl+Par: kohvreid
      kohver+N+Pl+Par+Foc/gi: kohvreidki
      kohver+N+Pl+Tra+Use/Rare: kohvreiks
      kohver+N+Pl+Tra+Foc/gi+Use/Rare: kohvreikski
      kohver+N+Pl+Abl+Use/Rare: kohvreilt
      kohver+N+Pl+Abl+Foc/gi+Use/Rare: kohvreiltki
      kohver+N+Pl+Ade+Use/Rare: kohvreil
      kohver+N+Pl+Ade+Foc/gi+Use/Rare: kohvreilgi
      kohver+N+Pl+All+Use/Rare: kohvreile
      kohver+N+Pl+All+Foc/gi+Use/Rare: kohvreilegi
      kohver+N+Pl+Ela+Use/Rare: kohvreist
      kohver+N+Pl+Ela+Foc/gi+Use/Rare: kohvreistki
      kohver+N+Pl+Ine+Use/Rare: kohvreis
      kohver+N+Pl+Ine+Foc/gi+Use/Rare: kohvreiski
      kohver+N+Pl+Ill+Use/Rare: kohvreisse
      kohver+N+Pl+Ill+Foc/gi+Use/Rare: kohvreissegi
      kohver+N+Sg+Com: kohvriga
      kohver+N+Sg+Com+Foc/gi: kohvrigagi
      kohver+N+Sg+Abe: kohvrita
      kohver+N+Sg+Abe+Foc/gi: kohvritagi
      kohver+N+Sg+Ess: kohvrina
      kohver+N+Sg+Ess+Foc/gi: kohvrinagi
      kohver+N+Sg+Trm: kohvrini
      kohver+N+Sg+Trm+Foc/gi: kohvrinigi
      kohver+N+Sg+Tra: kohvriks
      kohver+N+Sg+Tra+Foc/gi: kohvrikski
      kohver+N+Sg+Abl: kohvrilt
      kohver+N+Sg+Abl+Foc/gi: kohvriltki
      kohver+N+Sg+Ade: kohvril
      kohver+N+Sg+Ade+Foc/gi: kohvrilgi
      kohver+N+Sg+All: kohvrile
      kohver+N+Sg+All+Foc/gi: kohvrilegi
      kohver+N+Sg+Ela: kohvrist
      kohver+N+Sg+Ela+Foc/gi: kohvristki
      kohver+N+Sg+Ine: kohvris
      kohver+N+Sg+Ine+Foc/gi: kohvriski
      kohver+N+Sg+Ill: kohvrisse
      kohver+N+Sg+Ill+Foc/gi: kohvrissegi
      kohver+N+Sg+Gen: kohvri
      kohver+N+Sg+Gen+Foc/gi: kohvrigi
      kohver+N+Sg+Par: kohvrit
      kohver+N+Sg+Par+Foc/gi: kohvritki
      kohver+N+Pl+Nom: kohvrid
      kohver+N+Pl+Nom+Foc/gi: kohvridki
      kohver+N+Pl+Com: kohvritega
      kohver+N+Pl+Com+Foc/gi: kohvritegagi
      kohver+N+Pl+Abe: kohvriteta
      kohver+N+Pl+Abe+Foc/gi: kohvritetagi
      kohver+N+Pl+Ess: kohvritena
      kohver+N+Pl+Ess+Foc/gi: kohvritenagi
      kohver+N+Pl+Trm: kohvriteni
      kohver+N+Pl+Trm+Foc/gi: kohvritenigi
      kohver+N+Pl+Tra: kohvriteks
      kohver+N+Pl+Tra+Foc/gi: kohvritekski
      kohver+N+Pl+Abl: kohvritelt
      kohver+N+Pl+Abl+Foc/gi: kohvriteltki
      kohver+N+Pl+Ade: kohvritel
      kohver+N+Pl+Ade+Foc/gi: kohvritelgi
      kohver+N+Pl+All: kohvritele
      kohver+N+Pl+All+Foc/gi: kohvritelegi
      kohver+N+Pl+Ela: kohvritest
      kohver+N+Pl+Ela+Foc/gi: kohvritestki
      kohver+N+Pl+Ine: kohvrites
      kohver+N+Pl+Ine+Foc/gi: kohvriteski
      kohver+N+Pl+Ill: kohvritesse
      kohver+N+Pl+Ill+Foc/gi: kohvritessegi
      kohver+N+Pl+Gen: kohvrite
      kohver+N+Pl+Gen+Foc/gi: kohvritegi
      kohver+N+Sg+Nom: kohver
      kohver+N+Sg+Nom+Foc/gi: kohvergi
      koorem+N+Sg+Com: koormaga
      koorem+N+Sg+Com+Foc/gi: koormagagi
      koorem+N+Sg+Abe: koormata
      koorem+N+Sg+Abe+Foc/gi: koormatagi
      koorem+N+Sg+Ess: koormana
      koorem+N+Sg+Ess+Foc/gi: koormanagi
      koorem+N+Sg+Trm: koormani
      koorem+N+Sg+Trm+Foc/gi: koormanigi
      koorem+N+Sg+Tra: koormaks
      koorem+N+Sg+Tra+Foc/gi: koormakski
      koorem+N+Sg+Abl: koormalt
      koorem+N+Sg+Abl+Foc/gi: koormaltki
      koorem+N+Sg+Ade: koormal
      koorem+N+Sg+Ade+Foc/gi: koormalgi
      koorem+N+Sg+All: koormale
      koorem+N+Sg+All+Foc/gi: koormalegi
      koorem+N+Sg+Ela: koormast
      koorem+N+Sg+Ela+Foc/gi: koormastki
      koorem+N+Sg+Ine: koormas
      koorem+N+Sg+Ine+Foc/gi: koormaski
      koorem+N+Sg+Ill: koormasse
      koorem+N+Sg+Ill+Foc/gi: koormassegi
      koorem+N+Sg+Gen: koorma
      koorem+N+Sg+Gen+Foc/gi: koormagi
      koorem+N+Sg+Par: koormat
      koorem+N+Sg+Par+Foc/gi: koormatki
      koorem+N+Pl+Nom: koormad
      koorem+N+Pl+Nom+Foc/gi: koormadki
      koorem+N+Pl+Par: koormaid
      koorem+N+Pl+Par+Foc/gi: koormaidki
      koorem+N+Pl+Tra+Use/Rare: koormaiks
      koorem+N+Pl+Tra+Foc/gi+Use/Rare: koormaikski
      koorem+N+Pl+Abl+Use/Rare: koormailt
      koorem+N+Pl+Abl+Foc/gi+Use/Rare: koormailtki
      koorem+N+Pl+Ade+Use/Rare: koormail
      koorem+N+Pl+Ade+Foc/gi+Use/Rare: koormailgi
      koorem+N+Pl+All+Use/Rare: koormaile
      koorem+N+Pl+All+Foc/gi+Use/Rare: koormailegi
      koorem+N+Pl+Ela+Use/Rare: koormaist
      koorem+N+Pl+Ela+Foc/gi+Use/Rare: koormaistki
      koorem+N+Pl+Ine+Use/Rare: koormais
      koorem+N+Pl+Ine+Foc/gi+Use/Rare: koormaiski
      koorem+N+Pl+Ill+Use/Rare: koormaisse
      koorem+N+Pl+Ill+Foc/gi+Use/Rare: koormaissegi
      koorem+N+Pl+Com: koormatega
      koorem+N+Pl+Com+Foc/gi: koormategagi
      koorem+N+Pl+Abe: koormateta
      koorem+N+Pl+Abe+Foc/gi: koormatetagi
      koorem+N+Pl+Ess: koormatena
      koorem+N+Pl+Ess+Foc/gi: koormatenagi
      koorem+N+Pl+Trm: koormateni
      koorem+N+Pl+Trm+Foc/gi: koormatenigi
      koorem+N+Pl+Tra: koormateks
      koorem+N+Pl+Tra+Foc/gi: koormatekski
      koorem+N+Pl+Abl: koormatelt
      koorem+N+Pl+Abl+Foc/gi: koormateltki
      koorem+N+Pl+Ade: koormatel
      koorem+N+Pl+Ade+Foc/gi: koormatelgi
      koorem+N+Pl+All: koormatele
      koorem+N+Pl+All+Foc/gi: koormatelegi
      koorem+N+Pl+Ela: koormatest
      koorem+N+Pl+Ela+Foc/gi: koormatestki
      koorem+N+Pl+Ine: koormates
      koorem+N+Pl+Ine+Foc/gi: koormateski
      koorem+N+Pl+Ill: koormatesse
      koorem+N+Pl+Ill+Foc/gi: koormatessegi
      koorem+N+Pl+Gen: koormate
      koorem+N+Pl+Gen+Foc/gi: koormategi
      koorem+N+Sg+Nom: koorem
      koorem+N+Sg+Nom+Foc/gi: kooremgi
      koskel+N+Sg+Com: kosklaga
      koskel+N+Sg+Com+Foc/gi: kosklagagi
      koskel+N+Sg+Abe: kosklata
      koskel+N+Sg+Abe+Foc/gi: kosklatagi
      koskel+N+Sg+Ess: kosklana
      koskel+N+Sg+Ess+Foc/gi: kosklanagi
      koskel+N+Sg+Trm: kosklani
      koskel+N+Sg+Trm+Foc/gi: kosklanigi
      koskel+N+Sg+Tra: kosklaks
      koskel+N+Sg+Tra+Foc/gi: kosklakski
      koskel+N+Sg+Abl: kosklalt
      koskel+N+Sg+Abl+Foc/gi: kosklaltki
      koskel+N+Sg+Ade: kosklal
      koskel+N+Sg+Ade+Foc/gi: kosklalgi
      koskel+N+Sg+All: kosklale
      koskel+N+Sg+All+Foc/gi: kosklalegi
      koskel+N+Sg+Ela: kosklast
      koskel+N+Sg+Ela+Foc/gi: kosklastki
      koskel+N+Sg+Ine: kosklas
      koskel+N+Sg+Ine+Foc/gi: kosklaski
      koskel+N+Sg+Ill: kosklasse
      koskel+N+Sg+Ill+Foc/gi: kosklassegi
      koskel+N+Sg+Gen: koskla
      koskel+N+Sg+Gen+Foc/gi: kosklagi
      koskel+N+Sg+Par: kosklat
      koskel+N+Sg+Par+Foc/gi: kosklatki
      koskel+N+Pl+Nom: kosklad
      koskel+N+Pl+Nom+Foc/gi: koskladki
      koskel+N+Pl+Par: kosklaid
      koskel+N+Pl+Par+Foc/gi: kosklaidki
      koskel+N+Pl+Tra+Use/Rare: kosklaiks
      koskel+N+Pl+Tra+Foc/gi+Use/Rare: kosklaikski
      koskel+N+Pl+Abl+Use/Rare: kosklailt
      koskel+N+Pl+Abl+Foc/gi+Use/Rare: kosklailtki
      koskel+N+Pl+Ade+Use/Rare: kosklail
      koskel+N+Pl+Ade+Foc/gi+Use/Rare: kosklailgi
      koskel+N+Pl+All+Use/Rare: kosklaile
      koskel+N+Pl+All+Foc/gi+Use/Rare: kosklailegi
      koskel+N+Pl+Ela+Use/Rare: kosklaist
      koskel+N+Pl+Ela+Foc/gi+Use/Rare: kosklaistki
      koskel+N+Pl+Ine+Use/Rare: kosklais
      koskel+N+Pl+Ine+Foc/gi+Use/Rare: kosklaiski
      koskel+N+Pl+Ill+Use/Rare: kosklaisse
      koskel+N+Pl+Ill+Foc/gi+Use/Rare: kosklaissegi
      koskel+N+Pl+Com: kosklatega
      koskel+N+Pl+Com+Foc/gi: kosklategagi
      koskel+N+Pl+Abe: kosklateta
      koskel+N+Pl+Abe+Foc/gi: kosklatetagi
      koskel+N+Pl+Ess: kosklatena
      koskel+N+Pl+Ess+Foc/gi: kosklatenagi
      koskel+N+Pl+Trm: kosklateni
      koskel+N+Pl+Trm+Foc/gi: kosklatenigi
      koskel+N+Pl+Tra: kosklateks
      koskel+N+Pl+Tra+Foc/gi: kosklatekski
      koskel+N+Pl+Abl: kosklatelt
      koskel+N+Pl+Abl+Foc/gi: kosklateltki
      koskel+N+Pl+Ade: kosklatel
      koskel+N+Pl+Ade+Foc/gi: kosklatelgi
      koskel+N+Pl+All: kosklatele
      koskel+N+Pl+All+Foc/gi: kosklatelegi
      koskel+N+Pl+Ela: kosklatest
      koskel+N+Pl+Ela+Foc/gi: kosklatestki
      koskel+N+Pl+Ine: kosklates
      koskel+N+Pl+Ine+Foc/gi: kosklateski
      koskel+N+Pl+Ill: kosklatesse
      koskel+N+Pl+Ill+Foc/gi: kosklatessegi
      koskel+N+Pl+Gen: kosklate
      koskel+N+Pl+Gen+Foc/gi: kosklategi
      koskel+N+Sg+Nom: koskel
      koskel+N+Sg+Nom+Foc/gi: koskelgi
      kotkas+N+Sg+Com: kotkaga
      kotkas+N+Sg+Com+Foc/gi: kotkagagi
      kotkas+N+Sg+Abe: kotkata
      kotkas+N+Sg+Abe+Foc/gi: kotkatagi
      kotkas+N+Sg+Ess: kotkana
      kotkas+N+Sg+Ess+Foc/gi: kotkanagi
      kotkas+N+Sg+Trm: kotkani
      kotkas+N+Sg+Trm+Foc/gi: kotkanigi
      kotkas+N+Sg+Tra: kotkaks
      kotkas+N+Sg+Tra+Foc/gi: kotkakski
      kotkas+N+Sg+Abl: kotkalt
      kotkas+N+Sg+Abl+Foc/gi: kotkaltki
      kotkas+N+Sg+Ade: kotkal
      kotkas+N+Sg+Ade+Foc/gi: kotkalgi
      kotkas+N+Sg+All: kotkale
      kotkas+N+Sg+All+Foc/gi: kotkalegi
      kotkas+N+Sg+Ela: kotkast
      kotkas+N+Sg+Ela+Foc/gi: kotkastki
      kotkas+N+Sg+Ine: kotkas
      kotkas+N+Sg+Ine+Foc/gi: kotkaski
      kotkas+N+Sg+Ill: kotkasse
      kotkas+N+Sg+Ill+Foc/gi: kotkassegi
      kotkas+N+Sg+Gen: kotka
      kotkas+N+Sg+Gen+Foc/gi: kotkagi
      kotkas+N+Pl+Nom: kotkad
      kotkas+N+Pl+Nom+Foc/gi: kotkadki
      kotkas+N+Pl+Par: kotkaid
      kotkas+N+Pl+Par+Foc/gi: kotkaidki
      kotkas+N+Pl+Tra+Use/Rare: kotkaiks
      kotkas+N+Pl+Tra+Foc/gi+Use/Rare: kotkaikski
      kotkas+N+Pl+Abl+Use/Rare: kotkailt
      kotkas+N+Pl+Abl+Foc/gi+Use/Rare: kotkailtki
      kotkas+N+Pl+Ade+Use/Rare: kotkail
      kotkas+N+Pl+Ade+Foc/gi+Use/Rare: kotkailgi
      kotkas+N+Pl+All+Use/Rare: kotkaile
      kotkas+N+Pl+All+Foc/gi+Use/Rare: kotkailegi
      kotkas+N+Pl+Ela+Use/Rare: kotkaist
      kotkas+N+Pl+Ela+Foc/gi+Use/Rare: kotkaistki
      kotkas+N+Pl+Ine+Use/Rare: kotkais
      kotkas+N+Pl+Ine+Foc/gi+Use/Rare: kotkaiski
      kotkas+N+Pl+Ill+Use/Rare: kotkaisse
      kotkas+N+Pl+Ill+Foc/gi+Use/Rare: kotkaissegi
      kotkas+N+Pl+Com: kotkastega
      kotkas+N+Pl+Com+Foc/gi: kotkastegagi
      kotkas+N+Pl+Abe: kotkasteta
      kotkas+N+Pl+Abe+Foc/gi: kotkastetagi
      kotkas+N+Pl+Ess: kotkastena
      kotkas+N+Pl+Ess+Foc/gi: kotkastenagi
      kotkas+N+Pl+Trm: kotkasteni
      kotkas+N+Pl+Trm+Foc/gi: kotkastenigi
      kotkas+N+Pl+Tra: kotkasteks
      kotkas+N+Pl+Tra+Foc/gi: kotkastekski
      kotkas+N+Pl+Abl: kotkastelt
      kotkas+N+Pl+Abl+Foc/gi: kotkasteltki
      kotkas+N+Pl+Ade: kotkastel
      kotkas+N+Pl+Ade+Foc/gi: kotkastelgi
      kotkas+N+Pl+All: kotkastele
      kotkas+N+Pl+All+Foc/gi: kotkastelegi
      kotkas+N+Pl+Ela: kotkastest
      kotkas+N+Pl+Ela+Foc/gi: kotkastestki
      kotkas+N+Pl+Ine: kotkastes
      kotkas+N+Pl+Ine+Foc/gi: kotkasteski
      kotkas+N+Pl+Ill: kotkastesse
      kotkas+N+Pl+Ill+Foc/gi: kotkastessegi
      kotkas+N+Pl+Gen: kotkaste
      kotkas+N+Pl+Gen+Foc/gi: kotkastegi
      kotkas+N+Sg+Nom: kotkas
      kotkas+N+Sg+Nom+Foc/gi: kotkaski
      kotkas+N+Sg+Par: kotkast
      kotkas+N+Sg+Par+Foc/gi: kotkastki
      kuld+N+Sg+Nom: kuld
      kuld+N+Sg+Nom+Foc/gi: kuldki
      kuld+N+Sg+Ill: kulda
      kuld+N+Sg+Ill+Foc/gi: kuldagi
      kuld+N+Sg+Par: kulda
      kuld+N+Sg+Par+Foc/gi: kuldagi
      kuld+N+Pl+Par: kuldasid
      kuld+N+Pl+Par+Foc/gi: kuldasidki
      kuld+N+Pl+Com: kuldadega
      kuld+N+Pl+Com+Foc/gi: kuldadegagi
      kuld+N+Pl+Abe: kuldadeta
      kuld+N+Pl+Abe+Foc/gi: kuldadetagi
      kuld+N+Pl+Ess: kuldadena
      kuld+N+Pl+Ess+Foc/gi: kuldadenagi
      kuld+N+Pl+Trm: kuldadeni
      kuld+N+Pl+Trm+Foc/gi: kuldadenigi
      kuld+N+Pl+Tra: kuldadeks
      kuld+N+Pl+Tra+Foc/gi: kuldadekski
      kuld+N+Pl+Abl: kuldadelt
      kuld+N+Pl+Abl+Foc/gi: kuldadeltki
      kuld+N+Pl+Ade: kuldadel
      kuld+N+Pl+Ade+Foc/gi: kuldadelgi
      kuld+N+Pl+All: kuldadele
      kuld+N+Pl+All+Foc/gi: kuldadelegi
      kuld+N+Pl+Ela: kuldadest
      kuld+N+Pl+Ela+Foc/gi: kuldadestki
      kuld+N+Pl+Ine: kuldades
      kuld+N+Pl+Ine+Foc/gi: kuldadeski
      kuld+N+Pl+Ill: kuldadesse
      kuld+N+Pl+Ill+Foc/gi: kuldadessegi
      kuld+N+Pl+Gen: kuldade
      kuld+N+Pl+Gen+Foc/gi: kuldadegi
      kuld+N+Pl+Par+Foc/gi+Use/Rare: kuldigi
      kuld+N+Pl+Par+Use/Rare: kuldi
      kuld+N+Sg+Com: kullaga
      kuld+N+Sg+Com+Foc/gi: kullagagi
      kuld+N+Sg+Abe: kullata
      kuld+N+Sg+Abe+Foc/gi: kullatagi
      kuld+N+Sg+Ess: kullana
      kuld+N+Sg+Ess+Foc/gi: kullanagi
      kuld+N+Sg+Trm: kullani
      kuld+N+Sg+Trm+Foc/gi: kullanigi
      kuld+N+Sg+Tra: kullaks
      kuld+N+Sg+Tra+Foc/gi: kullakski
      kuld+N+Sg+Abl: kullalt
      kuld+N+Sg+Abl+Foc/gi: kullaltki
      kuld+N+Sg+Ade: kullal
      kuld+N+Sg+Ade+Foc/gi: kullalgi
      kuld+N+Sg+All: kullale
      kuld+N+Sg+All+Foc/gi: kullalegi
      kuld+N+Sg+Ela: kullast
      kuld+N+Sg+Ela+Foc/gi: kullastki
      kuld+N+Sg+Ine: kullas
      kuld+N+Sg+Ine+Foc/gi: kullaski
      kuld+N+Sg+Ill+Foc/gi+Use/Hyp: kullassegi
      kuld+N+Sg+Ill+Use/Hyp: kullasse
      kuld+N+Sg+Gen: kulla
      kuld+N+Sg+Gen+Foc/gi: kullagi
      kuld+N+Pl+Nom: kullad
      kuld+N+Pl+Nom+Foc/gi: kulladki
      kurat+N+Pl+Par: kuradeid
      kurat+N+Pl+Par+Foc/gi: kuradeidki
      kurat+N+Pl+Tra+Use/Rare: kuradeiks
      kurat+N+Pl+Tra+Foc/gi+Use/Rare: kuradeikski
      kurat+N+Pl+Abl+Use/Rare: kuradeilt
      kurat+N+Pl+Abl+Foc/gi+Use/Rare: kuradeiltki
      kurat+N+Pl+Ade+Use/Rare: kuradeil
      kurat+N+Pl+Ade+Foc/gi+Use/Rare: kuradeilgi
      kurat+N+Pl+All+Use/Rare: kuradeile
      kurat+N+Pl+All+Foc/gi+Use/Rare: kuradeilegi
      kurat+N+Pl+Ela+Use/Rare: kuradeist
      kurat+N+Pl+Ela+Foc/gi+Use/Rare: kuradeistki
      kurat+N+Pl+Ine+Use/Rare: kuradeis
      kurat+N+Pl+Ine+Foc/gi+Use/Rare: kuradeiski
      kurat+N+Pl+Ill+Use/Rare: kuradeisse
      kurat+N+Pl+Ill+Foc/gi+Use/Rare: kuradeissegi
      kurat+N+Sg+Com: kuradiga
      kurat+N+Sg+Com+Foc/gi: kuradigagi
      kurat+N+Sg+Abe: kuradita
      kurat+N+Sg+Abe+Foc/gi: kuraditagi
      kurat+N+Sg+Ess: kuradina
      kurat+N+Sg+Ess+Foc/gi: kuradinagi
      kurat+N+Sg+Trm: kuradini
      kurat+N+Sg+Trm+Foc/gi: kuradinigi
      kurat+N+Sg+Tra: kuradiks
      kurat+N+Sg+Tra+Foc/gi: kuradikski
      kurat+N+Sg+Abl: kuradilt
      kurat+N+Sg+Abl+Foc/gi: kuradiltki
      kurat+N+Sg+Ade: kuradil
      kurat+N+Sg+Ade+Foc/gi: kuradilgi
      kurat+N+Sg+All: kuradile
      kurat+N+Sg+All+Foc/gi: kuradilegi
      kurat+N+Sg+Ela: kuradist
      kurat+N+Sg+Ela+Foc/gi: kuradistki
      kurat+N+Sg+Ine: kuradis
      kurat+N+Sg+Ine+Foc/gi: kuradiski
      kurat+N+Sg+Ill: kuradisse
      kurat+N+Sg+Ill+Foc/gi: kuradissegi
      kurat+N+Sg+Gen: kuradi
      kurat+N+Sg+Gen+Foc/gi: kuradigi
      kurat+N+Sg+Par: kuradit
      kurat+N+Sg+Par+Foc/gi: kuraditki
      kurat+N+Pl+Nom: kuradid
      kurat+N+Pl+Nom+Foc/gi: kuradidki
      kurat+N+Pl+Com: kuraditega
      kurat+N+Pl+Com+Foc/gi: kuraditegagi
      kurat+N+Pl+Abe: kuraditeta
      kurat+N+Pl+Abe+Foc/gi: kuraditetagi
      kurat+N+Pl+Ess: kuraditena
      kurat+N+Pl+Ess+Foc/gi: kuraditenagi
      kurat+N+Pl+Trm: kuraditeni
      kurat+N+Pl+Trm+Foc/gi: kuraditenigi
      kurat+N+Pl+Tra: kuraditeks
      kurat+N+Pl+Tra+Foc/gi: kuraditekski
      kurat+N+Pl+Abl: kuraditelt
      kurat+N+Pl+Abl+Foc/gi: kuraditeltki
      kurat+N+Pl+Ade: kuraditel
      kurat+N+Pl+Ade+Foc/gi: kuraditelgi
      kurat+N+Pl+All: kuraditele
      kurat+N+Pl+All+Foc/gi: kuraditelegi
      kurat+N+Pl+Ela: kuraditest
      kurat+N+Pl+Ela+Foc/gi: kuraditestki
      kurat+N+Pl+Ine: kuradites
      kurat+N+Pl+Ine+Foc/gi: kuraditeski
      kurat+N+Pl+Ill: kuraditesse
      kurat+N+Pl+Ill+Foc/gi: kuraditessegi
      kurat+N+Pl+Gen: kuradite
      kurat+N+Pl+Gen+Foc/gi: kuraditegi
      kurat+N+Sg+Nom: kurat
      kurat+N+Sg+Nom+Foc/gi: kuratki
      käive+N+Sg+Com: käibega
      käive+N+Sg+Com+Foc/gi: käibegagi
      käive+N+Sg+Abe: käibeta
      käive+N+Sg+Abe+Foc/gi: käibetagi
      käive+N+Sg+Ess: käibena
      käive+N+Sg+Ess+Foc/gi: käibenagi
      käive+N+Sg+Trm: käibeni
      käive+N+Sg+Trm+Foc/gi: käibenigi
      käive+N+Sg+Tra: käibeks
      käive+N+Sg+Tra+Foc/gi: käibekski
      käive+N+Sg+Abl: käibelt
      käive+N+Sg+Abl+Foc/gi: käibeltki
      käive+N+Sg+Ade: käibel
      käive+N+Sg+Ade+Foc/gi: käibelgi
      käive+N+Sg+All: käibele
      käive+N+Sg+All+Foc/gi: käibelegi
      käive+N+Sg+Ela: käibest
      käive+N+Sg+Ela+Foc/gi: käibestki
      käive+N+Sg+Ine: käibes
      käive+N+Sg+Ine+Foc/gi: käibeski
      käive+N+Sg+Ill: käibesse
      käive+N+Sg+Ill+Foc/gi: käibessegi
      käive+N+Sg+Gen: käibe
      käive+N+Sg+Gen+Foc/gi: käibegi
      käive+N+Pl+Nom: käibed
      käive+N+Pl+Nom+Foc/gi: käibedki
      käive+N+Pl+Par: käibeid
      käive+N+Pl+Par+Foc/gi: käibeidki
      käive+N+Pl+Tra+Use/Rare: käibeiks
      käive+N+Pl+Tra+Foc/gi+Use/Rare: käibeikski
      käive+N+Pl+Abl+Use/Rare: käibeilt
      käive+N+Pl+Abl+Foc/gi+Use/Rare: käibeiltki
      käive+N+Pl+Ade+Use/Rare: käibeil
      käive+N+Pl+Ade+Foc/gi+Use/Rare: käibeilgi
      käive+N+Pl+All+Use/Rare: käibeile
      käive+N+Pl+All+Foc/gi+Use/Rare: käibeilegi
      käive+N+Pl+Ela+Use/Rare: käibeist
      käive+N+Pl+Ela+Foc/gi+Use/Rare: käibeistki
      käive+N+Pl+Ine+Use/Rare: käibeis
      käive+N+Pl+Ine+Foc/gi+Use/Rare: käibeiski
      käive+N+Pl+Ill+Use/Rare: käibeisse
      käive+N+Pl+Ill+Foc/gi+Use/Rare: käibeissegi
      käive+N+Sg+Nom: käive
      käive+N+Sg+Nom+Foc/gi: käivegi
      käive+N+Sg+Par: käivet
      käive+N+Sg+Par+Foc/gi: käivetki
      käive+N+Pl+Com: käivetega
      käive+N+Pl+Com+Foc/gi: käivetegagi
      käive+N+Pl+Abe: käiveteta
      käive+N+Pl+Abe+Foc/gi: käivetetagi
      käive+N+Pl+Ess: käivetena
      käive+N+Pl+Ess+Foc/gi: käivetenagi
      käive+N+Pl+Trm: käiveteni
      käive+N+Pl+Trm+Foc/gi: käivetenigi
      käive+N+Pl+Tra: käiveteks
      käive+N+Pl+Tra+Foc/gi: käivetekski
      käive+N+Pl+Abl: käivetelt
      käive+N+Pl+Abl+Foc/gi: käiveteltki
      käive+N+Pl+Ade: käivetel
      käive+N+Pl+Ade+Foc/gi: käivetelgi
      käive+N+Pl+All: käivetele
      käive+N+Pl+All+Foc/gi: käivetelegi
      käive+N+Pl+Ela: käivetest
      käive+N+Pl+Ela+Foc/gi: käivetestki
      käive+N+Pl+Ine: käivetes
      käive+N+Pl+Ine+Foc/gi: käiveteski
      käive+N+Pl+Ill: käivetesse
      käive+N+Pl+Ill+Foc/gi: käivetessegi
      käive+N+Pl+Gen: käivete
      käive+N+Pl+Gen+Foc/gi: käivetegi
      kärg+N+Sg+Nom: kärg
      kärg+N+Sg+Nom+Foc/gi: kärgki
      kärg+N+Sg+Ill: kärge
      kärg+N+Sg+Ill+Foc/gi: kärgegi
      kärg+N+Sg+Par: kärge
      kärg+N+Sg+Par+Foc/gi: kärgegi
      kärg+N+Pl+Par: kärgesid
      kärg+N+Pl+Par+Foc/gi: kärgesidki
      kärg+N+Pl+Com: kärgedega
      kärg+N+Pl+Com+Foc/gi: kärgedegagi
      kärg+N+Pl+Abe: kärgedeta
      kärg+N+Pl+Abe+Foc/gi: kärgedetagi
      kärg+N+Pl+Ess: kärgedena
      kärg+N+Pl+Ess+Foc/gi: kärgedenagi
      kärg+N+Pl+Trm: kärgedeni
      kärg+N+Pl+Trm+Foc/gi: kärgedenigi
      kärg+N+Pl+Tra: kärgedeks
      kärg+N+Pl+Tra+Foc/gi: kärgedekski
      kärg+N+Pl+Abl: kärgedelt
      kärg+N+Pl+Abl+Foc/gi: kärgedeltki
      kärg+N+Pl+Ade: kärgedel
      kärg+N+Pl+Ade+Foc/gi: kärgedelgi
      kärg+N+Pl+All: kärgedele
      kärg+N+Pl+All+Foc/gi: kärgedelegi
      kärg+N+Pl+Ela: kärgedest
      kärg+N+Pl+Ela+Foc/gi: kärgedestki
      kärg+N+Pl+Ine: kärgedes
      kärg+N+Pl+Ine+Foc/gi: kärgedeski
      kärg+N+Pl+Ill: kärgedesse
      kärg+N+Pl+Ill+Foc/gi: kärgedessegi
      kärg+N+Pl+Gen: kärgede
      kärg+N+Pl+Gen+Foc/gi: kärgedegi
      kärg+N+Pl+Par+Foc/gi+Use/Rare: kärgigi
      kärg+N+Pl+Par+Use/Rare: kärgi
      kärbes+N+Sg+Com: kärbsega
      kärbes+N+Sg+Com+Foc/gi: kärbsegagi
      kärbes+N+Sg+Abe: kärbseta
      kärbes+N+Sg+Abe+Foc/gi: kärbsetagi
      kärbes+N+Sg+Ess: kärbsena
      kärbes+N+Sg+Ess+Foc/gi: kärbsenagi
      kärbes+N+Sg+Trm: kärbseni
      kärbes+N+Sg+Trm+Foc/gi: kärbsenigi
      kärbes+N+Sg+Tra: kärbseks
      kärbes+N+Sg+Tra+Foc/gi: kärbsekski
      kärbes+N+Sg+Abl: kärbselt
      kärbes+N+Sg+Abl+Foc/gi: kärbseltki
      kärbes+N+Sg+Ade: kärbsel
      kärbes+N+Sg+Ade+Foc/gi: kärbselgi
      kärbes+N+Sg+All: kärbsele
      kärbes+N+Sg+All+Foc/gi: kärbselegi
      kärbes+N+Sg+Ela: kärbsest
      kärbes+N+Sg+Ela+Foc/gi: kärbsestki
      kärbes+N+Sg+Ine: kärbses
      kärbes+N+Sg+Ine+Foc/gi: kärbseski
      kärbes+N+Sg+Ill: kärbsesse
      kärbes+N+Sg+Ill+Foc/gi: kärbsessegi
      kärbes+N+Sg+Gen: kärbse
      kärbes+N+Sg+Gen+Foc/gi: kärbsegi
      kärbes+N+Pl+Nom: kärbsed
      kärbes+N+Pl+Nom+Foc/gi: kärbsedki
      kärbes+N+Pl+Par: kärbseid
      kärbes+N+Pl+Par+Foc/gi: kärbseidki
      kärbes+N+Pl+Tra+Use/Rare: kärbseiks
      kärbes+N+Pl+Tra+Foc/gi+Use/Rare: kärbseikski
      kärbes+N+Pl+Abl+Use/Rare: kärbseilt
      kärbes+N+Pl+Abl+Foc/gi+Use/Rare: kärbseiltki
      kärbes+N+Pl+Ade+Use/Rare: kärbseil
      kärbes+N+Pl+Ade+Foc/gi+Use/Rare: kärbseilgi
      kärbes+N+Pl+All+Use/Rare: kärbseile
      kärbes+N+Pl+All+Foc/gi+Use/Rare: kärbseilegi
      kärbes+N+Pl+Ela+Use/Rare: kärbseist
      kärbes+N+Pl+Ela+Foc/gi+Use/Rare: kärbseistki
      kärbes+N+Pl+Ine+Use/Rare: kärbseis
      kärbes+N+Pl+Ine+Foc/gi+Use/Rare: kärbseiski
      kärbes+N+Pl+Ill+Use/Rare: kärbseisse
      kärbes+N+Pl+Ill+Foc/gi+Use/Rare: kärbseissegi
      kärbes+N+Pl+Com+Use/NotNorm: kärbsetega
      kärbes+N+Pl+Com+Foc/gi+Use/NotNorm: kärbsetegagi
      kärbes+N+Pl+Abe+Use/NotNorm: kärbseteta
      kärbes+N+Pl+Abe+Foc/gi+Use/NotNorm: kärbsetetagi
      kärbes+N+Pl+Ess+Use/NotNorm: kärbsetena
      kärbes+N+Pl+Ess+Foc/gi+Use/NotNorm: kärbsetenagi
      kärbes+N+Pl+Trm+Use/NotNorm: kärbseteni
      kärbes+N+Pl+Trm+Foc/gi+Use/NotNorm: kärbsetenigi
      kärbes+N+Pl+Tra+Use/NotNorm: kärbseteks
      kärbes+N+Pl+Tra+Foc/gi+Use/NotNorm: kärbsetekski
      kärbes+N+Pl+Abl+Use/NotNorm: kärbsetelt
      kärbes+N+Pl+Abl+Foc/gi+Use/NotNorm: kärbseteltki
      kärbes+N+Pl+Ade+Use/NotNorm: kärbsetel
      kärbes+N+Pl+Ade+Foc/gi+Use/NotNorm: kärbsetelgi
      kärbes+N+Pl+All+Use/NotNorm: kärbsetele
      kärbes+N+Pl+All+Foc/gi+Use/NotNorm: kärbsetelegi
      kärbes+N+Pl+Ela+Use/NotNorm: kärbsetest
      kärbes+N+Pl+Ela+Foc/gi+Use/NotNorm: kärbsetestki
      kärbes+N+Pl+Ine+Use/NotNorm: kärbsetes
      kärbes+N+Pl+Ine+Foc/gi+Use/NotNorm: kärbseteski
      kärbes+N+Pl+Ill+Use/NotNorm: kärbsetesse
      kärbes+N+Pl+Ill+Foc/gi+Use/NotNorm: kärbsetessegi
      kärbes+N+Pl+Gen+Foc/gi+Use/NotNorm: kärbsetegi
      kärbes+N+Pl+Gen+Use/NotNorm: kärbsete
      kärbes+N+Sg+Nom: kärbes
      kärbes+N+Sg+Nom+Foc/gi: kärbeski
      kärbes+N+Sg+Par: kärbest
      kärbes+N+Sg+Par+Foc/gi: kärbestki
      kärbes+N+Pl+Com: kärbestega
      kärbes+N+Pl+Com+Foc/gi: kärbestegagi
      kärbes+N+Pl+Abe: kärbesteta
      kärbes+N+Pl+Abe+Foc/gi: kärbestetagi
      kärbes+N+Pl+Ess: kärbestena
      kärbes+N+Pl+Ess+Foc/gi: kärbestenagi
      kärbes+N+Pl+Trm: kärbesteni
      kärbes+N+Pl+Trm+Foc/gi: kärbestenigi
      kärbes+N+Pl+Tra: kärbesteks
      kärbes+N+Pl+Tra+Foc/gi: kärbestekski
      kärbes+N+Pl+Abl: kärbestelt
      kärbes+N+Pl+Abl+Foc/gi: kärbesteltki
      kärbes+N+Pl+Ade: kärbestel
      kärbes+N+Pl+Ade+Foc/gi: kärbestelgi
      kärbes+N+Pl+All: kärbestele
      kärbes+N+Pl+All+Foc/gi: kärbestelegi
      kärbes+N+Pl+Ela: kärbestest
      kärbes+N+Pl+Ela+Foc/gi: kärbestestki
      kärbes+N+Pl+Ine: kärbestes
      kärbes+N+Pl+Ine+Foc/gi: kärbesteski
      kärbes+N+Pl+Ill: kärbestesse
      kärbes+N+Pl+Ill+Foc/gi: kärbestessegi
      kärbes+N+Pl+Gen: kärbeste
      kärbes+N+Pl+Gen+Foc/gi: kärbestegi
      kärg+N+Sg+Com: kärjega
      kärg+N+Sg+Com+Foc/gi: kärjegagi
      kärg+N+Sg+Abe: kärjeta
      kärg+N+Sg+Abe+Foc/gi: kärjetagi
      kärg+N+Sg+Ess: kärjena
      kärg+N+Sg+Ess+Foc/gi: kärjenagi
      kärg+N+Sg+Trm: kärjeni
      kärg+N+Sg+Trm+Foc/gi: kärjenigi
      kärg+N+Sg+Tra: kärjeks
      kärg+N+Sg+Tra+Foc/gi: kärjekski
      kärg+N+Sg+Abl: kärjelt
      kärg+N+Sg+Abl+Foc/gi: kärjeltki
      kärg+N+Sg+Ade: kärjel
      kärg+N+Sg+Ade+Foc/gi: kärjelgi
      kärg+N+Sg+All: kärjele
      kärg+N+Sg+All+Foc/gi: kärjelegi
      kärg+N+Sg+Ela: kärjest
      kärg+N+Sg+Ela+Foc/gi: kärjestki
      kärg+N+Sg+Ine: kärjes
      kärg+N+Sg+Ine+Foc/gi: kärjeski
      kärg+N+Sg+Ill+Foc/gi+Use/Hyp: kärjessegi
      kärg+N+Sg+Ill+Use/Hyp: kärjesse
      kärg+N+Sg+Gen: kärje
      kärg+N+Sg+Gen+Foc/gi: kärjegi
      kärg+N+Pl+Nom: kärjed
      kärg+N+Pl+Nom+Foc/gi: kärjedki
      kõrs+N+Sg+Ill+Foc/gi+Use/Rare: kõrdegi
      kõrs+N+Sg+Ill+Use/Rare: kõrde
      kõrs+N+Sg+Par: kõrt
      kõrs+N+Sg+Par+Foc/gi: kõrtki
      kõrs+N+Sg+Nom: kõrs
      kõrs+N+Sg+Nom+Foc/gi: kõrski
      kõrs+N+Pl+Par: kõrsi
      kõrs+N+Pl+Par+Foc/gi: kõrsigi
      kõrs+N+Pl+Com: kõrtega
      kõrs+N+Pl+Com+Foc/gi: kõrtegagi
      kõrs+N+Pl+Abe: kõrteta
      kõrs+N+Pl+Abe+Foc/gi: kõrtetagi
      kõrs+N+Pl+Ess: kõrtena
      kõrs+N+Pl+Ess+Foc/gi: kõrtenagi
      kõrs+N+Pl+Trm: kõrteni
      kõrs+N+Pl+Trm+Foc/gi: kõrtenigi
      kõrs+N+Pl+Tra: kõrteks
      kõrs+N+Pl+Tra+Foc/gi: kõrtekski
      kõrs+N+Pl+Abl: kõrtelt
      kõrs+N+Pl+Abl+Foc/gi: kõrteltki
      kõrs+N+Pl+Ade: kõrtel
      kõrs+N+Pl+Ade+Foc/gi: kõrtelgi
      kõrs+N+Pl+All: kõrtele
      kõrs+N+Pl+All+Foc/gi: kõrtelegi
      kõrs+N+Pl+Ela: kõrtest
      kõrs+N+Pl+Ela+Foc/gi: kõrtestki
      kõrs+N+Pl+Ine: kõrtes
      kõrs+N+Pl+Ine+Foc/gi: kõrteski
      kõrs+N+Pl+Ill: kõrtesse
      kõrs+N+Pl+Ill+Foc/gi: kõrtessegi
      kõrs+N+Pl+Gen: kõrte
      kõrs+N+Pl+Gen+Foc/gi: kõrtegi
      kõrb+N+Sg+Nom: kõrb
      kõrb+N+Sg+Nom+Foc/gi: kõrbki
      kõrb+N+Sg+Ill+Foc/gi+Use/Rare: kõrbegi
      kõrb+N+Sg+Ill+Use/Rare: kõrbe
      kõrb+N+Sg+Ill: kõrbesse
      kõrb+N+Sg+Ill+Foc/gi: kõrbessegi
      kõrb+N+Sg+Par: kõrbe
      kõrb+N+Sg+Par+Foc/gi: kõrbegi
      kõrb+N+Sg+Par+Foc/gi+Use/Rare: kõrbetki
      kõrb+N+Sg+Par+Use/Rare: kõrbet
      kõrb+N+Sg+Com: kõrbega
      kõrb+N+Sg+Com+Foc/gi: kõrbegagi
      kõrb+N+Sg+Abe: kõrbeta
      kõrb+N+Sg+Abe+Foc/gi: kõrbetagi
      kõrb+N+Sg+Ess: kõrbena
      kõrb+N+Sg+Ess+Foc/gi: kõrbenagi
      kõrb+N+Sg+Trm: kõrbeni
      kõrb+N+Sg+Trm+Foc/gi: kõrbenigi
      kõrb+N+Sg+Tra: kõrbeks
      kõrb+N+Sg+Tra+Foc/gi: kõrbekski
      kõrb+N+Sg+Abl: kõrbelt
      kõrb+N+Sg+Abl+Foc/gi: kõrbeltki
      kõrb+N+Sg+Ade: kõrbel
      kõrb+N+Sg+Ade+Foc/gi: kõrbelgi
      kõrb+N+Sg+All: kõrbele
      kõrb+N+Sg+All+Foc/gi: kõrbelegi
      kõrb+N+Sg+Ela: kõrbest
      kõrb+N+Sg+Ela+Foc/gi: kõrbestki
      kõrb+N+Sg+Ine: kõrbes
      kõrb+N+Sg+Ine+Foc/gi: kõrbeski
      kõrb+N+Sg+Gen: kõrbe
      kõrb+N+Sg+Gen+Foc/gi: kõrbegi
      kõrb+N+Pl+Nom: kõrbed
      kõrb+N+Pl+Nom+Foc/gi: kõrbedki
      kõrb+N+Pl+Com+Use/Rare: kõrbedega
      kõrb+N+Pl+Com+Foc/gi+Use/Rare: kõrbedegagi
      kõrb+N+Pl+Abe+Use/Rare: kõrbedeta
      kõrb+N+Pl+Abe+Foc/gi+Use/Rare: kõrbedetagi
      kõrb+N+Pl+Ess+Use/Rare: kõrbedena
      kõrb+N+Pl+Ess+Foc/gi+Use/Rare: kõrbedenagi
      kõrb+N+Pl+Trm+Use/Rare: kõrbedeni
      kõrb+N+Pl+Trm+Foc/gi+Use/Rare: kõrbedenigi
      kõrb+N+Pl+Tra+Use/Rare: kõrbedeks
      kõrb+N+Pl+Tra+Foc/gi+Use/Rare: kõrbedekski
      kõrb+N+Pl+Abl+Use/Rare: kõrbedelt
      kõrb+N+Pl+Abl+Foc/gi+Use/Rare: kõrbedeltki
      kõrb+N+Pl+Ade+Use/Rare: kõrbedel
      kõrb+N+Pl+Ade+Foc/gi+Use/Rare: kõrbedelgi
      kõrb+N+Pl+All+Use/Rare: kõrbedele
      kõrb+N+Pl+All+Foc/gi+Use/Rare: kõrbedelegi
      kõrb+N+Pl+Ela+Use/Rare: kõrbedest
      kõrb+N+Pl+Ela+Foc/gi+Use/Rare: kõrbedestki
      kõrb+N+Pl+Ine+Use/Rare: kõrbedes
      kõrb+N+Pl+Ine+Foc/gi+Use/Rare: kõrbedeski
      kõrb+N+Pl+Ill+Use/Rare: kõrbedesse
      kõrb+N+Pl+Ill+Foc/gi+Use/Rare: kõrbedessegi
      kõrb+N+Pl+Gen+Foc/gi+Use/Rare: kõrbedegi
      kõrb+N+Pl+Gen+Use/Rare: kõrbede
      kõrb+N+Pl+Com: kõrbetega
      kõrb+N+Pl+Com+Foc/gi: kõrbetegagi
      kõrb+N+Pl+Abe: kõrbeteta
      kõrb+N+Pl+Abe+Foc/gi: kõrbetetagi
      kõrb+N+Pl+Ess: kõrbetena
      kõrb+N+Pl+Ess+Foc/gi: kõrbetenagi
      kõrb+N+Pl+Trm: kõrbeteni
      kõrb+N+Pl+Trm+Foc/gi: kõrbetenigi
      kõrb+N+Pl+Tra: kõrbeteks
      kõrb+N+Pl+Tra+Foc/gi: kõrbetekski
      kõrb+N+Pl+Abl: kõrbetelt
      kõrb+N+Pl+Abl+Foc/gi: kõrbeteltki
      kõrb+N+Pl+Ade: kõrbetel
      kõrb+N+Pl+Ade+Foc/gi: kõrbetelgi
      kõrb+N+Pl+All: kõrbetele
      kõrb+N+Pl+All+Foc/gi: kõrbetelegi
      kõrb+N+Pl+Ela: kõrbetest
      kõrb+N+Pl+Ela+Foc/gi: kõrbetestki
      kõrb+N+Pl+Ine: kõrbetes
      kõrb+N+Pl+Ine+Foc/gi: kõrbeteski
      kõrb+N+Pl+Ill: kõrbetesse
      kõrb+N+Pl+Ill+Foc/gi: kõrbetessegi
      kõrb+N+Pl+Gen: kõrbete
      kõrb+N+Pl+Gen+Foc/gi: kõrbetegi
      kõrb+N+Pl+Par: kõrbeid
      kõrb+N+Pl+Par+Foc/gi: kõrbeidki
      kõrb+N+Pl+Par+Foc/gi+Use/Rare: kõrbesidki
      kõrb+N+Pl+Par+Use/Rare: kõrbesid
      kõrb+N+Pl+Par+Foc/gi+Use/Rare: kõrbigi
      kõrb+N+Pl+Par+Use/Rare: kõrbi
      kõrs+N+Sg+Ill: kõrresse
      kõrs+N+Sg+Ill+Foc/gi: kõrressegi
      kõrs+N+Sg+Com: kõrrega
      kõrs+N+Sg+Com+Foc/gi: kõrregagi
      kõrs+N+Sg+Abe: kõrreta
      kõrs+N+Sg+Abe+Foc/gi: kõrretagi
      kõrs+N+Sg+Ess: kõrrena
      kõrs+N+Sg+Ess+Foc/gi: kõrrenagi
      kõrs+N+Sg+Trm: kõrreni
      kõrs+N+Sg+Trm+Foc/gi: kõrrenigi
      kõrs+N+Sg+Tra: kõrreks
      kõrs+N+Sg+Tra+Foc/gi: kõrrekski
      kõrs+N+Sg+Abl: kõrrelt
      kõrs+N+Sg+Abl+Foc/gi: kõrreltki
      kõrs+N+Sg+Ade: kõrrel
      kõrs+N+Sg+Ade+Foc/gi: kõrrelgi
      kõrs+N+Sg+All: kõrrele
      kõrs+N+Sg+All+Foc/gi: kõrrelegi
      kõrs+N+Sg+Ela: kõrrest
      kõrs+N+Sg+Ela+Foc/gi: kõrrestki
      kõrs+N+Sg+Ine: kõrres
      kõrs+N+Sg+Ine+Foc/gi: kõrreski
      kõrs+N+Sg+Gen: kõrre
      kõrs+N+Sg+Gen+Foc/gi: kõrregi
      kõrs+N+Pl+Nom: kõrred
      kõrs+N+Pl+Nom+Foc/gi: kõrredki
      köis+N+Sg+Ill: köide
      köis+N+Sg+Ill+Foc/gi: köidegi
      köis+N+Sg+Par: köit
      köis+N+Sg+Par+Foc/gi: köitki
      köis+N+Sg+Ill+Use/Rare: köiesse
      köis+N+Sg+Ill+Foc/gi+Use/Rare: köiessegi
      köis+N+Sg+Com: köiega
      köis+N+Sg+Com+Foc/gi: köiegagi
      köis+N+Sg+Abe: köieta
      köis+N+Sg+Abe+Foc/gi: köietagi
      köis+N+Sg+Ess: köiena
      köis+N+Sg+Ess+Foc/gi: köienagi
      köis+N+Sg+Trm: köieni
      köis+N+Sg+Trm+Foc/gi: köienigi
      köis+N+Sg+Tra: köieks
      köis+N+Sg+Tra+Foc/gi: köiekski
      köis+N+Sg+Abl: köielt
      köis+N+Sg+Abl+Foc/gi: köieltki
      köis+N+Sg+Ade: köiel
      köis+N+Sg+Ade+Foc/gi: köielgi
      köis+N+Sg+All: köiele
      köis+N+Sg+All+Foc/gi: köielegi
      köis+N+Sg+Ela: köiest
      köis+N+Sg+Ela+Foc/gi: köiestki
      köis+N+Sg+Ine: köies
      köis+N+Sg+Ine+Foc/gi: köieski
      köis+N+Sg+Gen: köie
      köis+N+Sg+Gen+Foc/gi: köiegi
      köis+N+Pl+Nom: köied
      köis+N+Pl+Nom+Foc/gi: köiedki
      köis+N+Pl+Com: köitega
      köis+N+Pl+Com+Foc/gi: köitegagi
      köis+N+Pl+Abe: köiteta
      köis+N+Pl+Abe+Foc/gi: köitetagi
      köis+N+Pl+Ess: köitena
      köis+N+Pl+Ess+Foc/gi: köitenagi
      köis+N+Pl+Trm: köiteni
      köis+N+Pl+Trm+Foc/gi: köitenigi
      köis+N+Pl+Tra: köiteks
      köis+N+Pl+Tra+Foc/gi: köitekski
      köis+N+Pl+Abl: köitelt
      köis+N+Pl+Abl+Foc/gi: köiteltki
      köis+N+Pl+Ade: köitel
      köis+N+Pl+Ade+Foc/gi: köitelgi
      köis+N+Pl+All: köitele
      köis+N+Pl+All+Foc/gi: köitelegi
      köis+N+Pl+Ela: köitest
      köis+N+Pl+Ela+Foc/gi: köitestki
      köis+N+Pl+Ine: köites
      köis+N+Pl+Ine+Foc/gi: köiteski
      köis+N+Pl+Ill: köitesse
      köis+N+Pl+Ill+Foc/gi: köitessegi
      köis+N+Pl+Gen: köite
      köis+N+Pl+Gen+Foc/gi: köitegi
      köis+N+Sg+Nom: köis
      köis+N+Sg+Nom+Foc/gi: köiski
      köis+N+Pl+Par: köisi
      köis+N+Pl+Par+Foc/gi: köisigi
      köömen+N+Sg+Com: köömnega
      köömen+N+Sg+Com+Foc/gi: köömnegagi
      köömen+N+Sg+Abe: köömneta
      köömen+N+Sg+Abe+Foc/gi: köömnetagi
      köömen+N+Sg+Ess: köömnena
      köömen+N+Sg+Ess+Foc/gi: köömnenagi
      köömen+N+Sg+Trm: köömneni
      köömen+N+Sg+Trm+Foc/gi: köömnenigi
      köömen+N+Sg+Tra: köömneks
      köömen+N+Sg+Tra+Foc/gi: köömnekski
      köömen+N+Sg+Abl: köömnelt
      köömen+N+Sg+Abl+Foc/gi: köömneltki
      köömen+N+Sg+Ade: köömnel
      köömen+N+Sg+Ade+Foc/gi: köömnelgi
      köömen+N+Sg+All: köömnele
      köömen+N+Sg+All+Foc/gi: köömnelegi
      köömen+N+Sg+Ela: köömnest
      köömen+N+Sg+Ela+Foc/gi: köömnestki
      köömen+N+Sg+Ine: köömnes
      köömen+N+Sg+Ine+Foc/gi: köömneski
      köömen+N+Sg+Ill: köömnesse
      köömen+N+Sg+Ill+Foc/gi: köömnessegi
      köömen+N+Sg+Gen: köömne
      köömen+N+Sg+Gen+Foc/gi: köömnegi
      köömen+N+Sg+Par: köömnet
      köömen+N+Sg+Par+Foc/gi: köömnetki
      köömen+N+Pl+Nom: köömned
      köömen+N+Pl+Nom+Foc/gi: köömnedki
      köömen+N+Pl+Par: köömneid
      köömen+N+Pl+Par+Foc/gi: köömneidki
      köömen+N+Pl+Tra+Use/Rare: köömneiks
      köömen+N+Pl+Tra+Foc/gi+Use/Rare: köömneikski
      köömen+N+Pl+Abl+Use/Rare: köömneilt
      köömen+N+Pl+Abl+Foc/gi+Use/Rare: köömneiltki
      köömen+N+Pl+Ade+Use/Rare: köömneil
      köömen+N+Pl+Ade+Foc/gi+Use/Rare: köömneilgi
      köömen+N+Pl+All+Use/Rare: köömneile
      köömen+N+Pl+All+Foc/gi+Use/Rare: köömneilegi
      köömen+N+Pl+Ela+Use/Rare: köömneist
      köömen+N+Pl+Ela+Foc/gi+Use/Rare: köömneistki
      köömen+N+Pl+Ine+Use/Rare: köömneis
      köömen+N+Pl+Ine+Foc/gi+Use/Rare: köömneiski
      köömen+N+Pl+Ill+Use/Rare: köömneisse
      köömen+N+Pl+Ill+Foc/gi+Use/Rare: köömneissegi
      köömen+N+Pl+Com: köömnetega
      köömen+N+Pl+Com+Foc/gi: köömnetegagi
      köömen+N+Pl+Abe: köömneteta
      köömen+N+Pl+Abe+Foc/gi: köömnetetagi
      köömen+N+Pl+Ess: köömnetena
      köömen+N+Pl+Ess+Foc/gi: köömnetenagi
      köömen+N+Pl+Trm: köömneteni
      köömen+N+Pl+Trm+Foc/gi: köömnetenigi
      köömen+N+Pl+Tra: köömneteks
      köömen+N+Pl+Tra+Foc/gi: köömnetekski
      köömen+N+Pl+Abl: köömnetelt
      köömen+N+Pl+Abl+Foc/gi: köömneteltki
      köömen+N+Pl+Ade: köömnetel
      köömen+N+Pl+Ade+Foc/gi: köömnetelgi
      köömen+N+Pl+All: köömnetele
      köömen+N+Pl+All+Foc/gi: köömnetelegi
      köömen+N+Pl+Ela: köömnetest
      köömen+N+Pl+Ela+Foc/gi: köömnetestki
      köömen+N+Pl+Ine: köömnetes
      köömen+N+Pl+Ine+Foc/gi: köömneteski
      köömen+N+Pl+Ill: köömnetesse
      köömen+N+Pl+Ill+Foc/gi: köömnetessegi
      köömen+N+Pl+Gen: köömnete
      köömen+N+Pl+Gen+Foc/gi: köömnetegi
      köömen+N+Sg+Nom: köömen
      köömen+N+Sg+Nom+Foc/gi: köömengi
      köömen+N+Sg+Par+Foc/gi+Use/CommonNotNorm: köömentki
      köömen+N+Sg+Par+Use/CommonNotNorm: kööment
      laud+N+Sg+Com: lauaga
      laud+N+Sg+Com+Foc/gi: lauagagi
      laud+N+Sg+Abe: lauata
      laud+N+Sg+Abe+Foc/gi: lauatagi
      laud+N+Sg+Ess: lauana
      laud+N+Sg+Ess+Foc/gi: lauanagi
      laud+N+Sg+Trm: lauani
      laud+N+Sg+Trm+Foc/gi: lauanigi
      laud+N+Sg+Tra: lauaks
      laud+N+Sg+Tra+Foc/gi: lauakski
      laud+N+Sg+Abl: laualt
      laud+N+Sg+Abl+Foc/gi: laualtki
      laud+N+Sg+Ade: laual
      laud+N+Sg+Ade+Foc/gi: laualgi
      laud+N+Sg+All: lauale
      laud+N+Sg+All+Foc/gi: laualegi
      laud+N+Sg+Ela: lauast
      laud+N+Sg+Ela+Foc/gi: lauastki
      laud+N+Sg+Ine: lauas
      laud+N+Sg+Ine+Foc/gi: lauaski
      laud+N+Sg+Ill+Foc/gi+Use/Hyp: lauassegi
      laud+N+Sg+Ill+Use/Hyp: lauasse
      laud+N+Sg+Gen: laua
      laud+N+Sg+Gen+Foc/gi: lauagi
      laud+N+Pl+Nom: lauad
      laud+N+Pl+Nom+Foc/gi: lauadki
      laud+N+Sg+Nom: laud
      laud+N+Sg+Nom+Foc/gi: laudki
      laud+N+Sg+Ill: lauda
      laud+N+Sg+Ill+Foc/gi: laudagi
      laud+N+Sg+Par: lauda
      laud+N+Sg+Par+Foc/gi: laudagi
      laud+N+Pl+Par+Foc/gi+Use/Rare: laudasidki
      laud+N+Pl+Par+Use/Rare: laudasid
      laud+N+Pl+Com: laudadega
      laud+N+Pl+Com+Foc/gi: laudadegagi
      laud+N+Pl+Abe: laudadeta
      laud+N+Pl+Abe+Foc/gi: laudadetagi
      laud+N+Pl+Ess: laudadena
      laud+N+Pl+Ess+Foc/gi: laudadenagi
      laud+N+Pl+Trm: laudadeni
      laud+N+Pl+Trm+Foc/gi: laudadenigi
      laud+N+Pl+Tra: laudadeks
      laud+N+Pl+Tra+Foc/gi: laudadekski
      laud+N+Pl+Abl: laudadelt
      laud+N+Pl+Abl+Foc/gi: laudadeltki
      laud+N+Pl+Ade: laudadel
      laud+N+Pl+Ade+Foc/gi: laudadelgi
      laud+N+Pl+All: laudadele
      laud+N+Pl+All+Foc/gi: laudadelegi
      laud+N+Pl+Ela: laudadest
      laud+N+Pl+Ela+Foc/gi: laudadestki
      laud+N+Pl+Ine: laudades
      laud+N+Pl+Ine+Foc/gi: laudadeski
      laud+N+Pl+Ill: laudadesse
      laud+N+Pl+Ill+Foc/gi: laudadessegi
      laud+N+Pl+Gen: laudade
      laud+N+Pl+Gen+Foc/gi: laudadegi
      laud+N+Pl+Par: laudu
      laud+N+Pl+Par+Foc/gi: laudugi
      liug+N+Sg+Com: liuga
      liug+N+Sg+Com+Foc/gi: liugagi
      liug+N+Sg+Abe: liuta
      liug+N+Sg+Abe+Foc/gi: liutagi
      liug+N+Sg+Ess: liuna
      liug+N+Sg+Ess+Foc/gi: liunagi
      liug+N+Sg+Trm: liuni
      liug+N+Sg+Trm+Foc/gi: liunigi
      liug+N+Sg+Tra: liuks
      liug+N+Sg+Tra+Foc/gi: liukski
      liug+N+Sg+Abl: liult
      liug+N+Sg+Abl+Foc/gi: liultki
      liug+N+Sg+Ade: liul
      liug+N+Sg+Ade+Foc/gi: liulgi
      liug+N+Sg+All: liule
      liug+N+Sg+All+Foc/gi: liulegi
      liug+N+Sg+Ela: liust
      liug+N+Sg+Ela+Foc/gi: liustki
      liug+N+Sg+Ine: lius
      liug+N+Sg+Ine+Foc/gi: liuski
      liug+N+Sg+Ill+Foc/gi+Use/Hyp: liussegi
      liug+N+Sg+Ill+Use/Hyp: liusse
      liug+N+Sg+Gen: liu
      liug+N+Sg+Gen+Foc/gi: liugi
      liug+N+Pl+Nom: liud
      liug+N+Pl+Nom+Foc/gi: liudki
      liug+N+Sg+Nom: liug
      liug+N+Sg+Nom+Foc/gi: liugki
      liug+N+Pl+Par: liuge
      liug+N+Pl+Par+Foc/gi: liugegi
      liug+N+Sg+Ill: liugu
      liug+N+Sg+Ill+Foc/gi: liugugi
      liug+N+Sg+Par: liugu
      liug+N+Sg+Par+Foc/gi: liugugi
      liug+N+Pl+Par+Foc/gi+Use/Rare: liugusidki
      liug+N+Pl+Par+Use/Rare: liugusid
      liug+N+Pl+Com: liugudega
      liug+N+Pl+Com+Foc/gi: liugudegagi
      liug+N+Pl+Abe: liugudeta
      liug+N+Pl+Abe+Foc/gi: liugudetagi
      liug+N+Pl+Ess: liugudena
      liug+N+Pl+Ess+Foc/gi: liugudenagi
      liug+N+Pl+Trm: liugudeni
      liug+N+Pl+Trm+Foc/gi: liugudenigi
      liug+N+Pl+Tra: liugudeks
      liug+N+Pl+Tra+Foc/gi: liugudekski
      liug+N+Pl+Abl: liugudelt
      liug+N+Pl+Abl+Foc/gi: liugudeltki
      liug+N+Pl+Ade: liugudel
      liug+N+Pl+Ade+Foc/gi: liugudelgi
      liug+N+Pl+All: liugudele
      liug+N+Pl+All+Foc/gi: liugudelegi
      liug+N+Pl+Ela: liugudest
      liug+N+Pl+Ela+Foc/gi: liugudestki
      liug+N+Pl+Ine: liugudes
      liug+N+Pl+Ine+Foc/gi: liugudeski
      liug+N+Pl+Ill: liugudesse
      liug+N+Pl+Ill+Foc/gi: liugudessegi
      liug+N+Pl+Gen: liugude
      liug+N+Pl+Gen+Foc/gi: liugudegi
      lagi+N+Sg+Ill+Use/Rare: laesse
      lagi+N+Sg+Ill+Foc/gi+Use/Rare: laessegi
      lagi+N+Sg+Com: laega
      lagi+N+Sg+Com+Foc/gi: laegagi
      lagi+N+Sg+Abe: laeta
      lagi+N+Sg+Abe+Foc/gi: laetagi
      lagi+N+Sg+Ess: laena
      lagi+N+Sg+Ess+Foc/gi: laenagi
      lagi+N+Sg+Trm: laeni
      lagi+N+Sg+Trm+Foc/gi: laenigi
      lagi+N+Sg+Tra: laeks
      lagi+N+Sg+Tra+Foc/gi: laekski
      lagi+N+Sg+Abl: laelt
      lagi+N+Sg+Abl+Foc/gi: laeltki
      lagi+N+Sg+Ade: lael
      lagi+N+Sg+Ade+Foc/gi: laelgi
      lagi+N+Sg+All: laele
      lagi+N+Sg+All+Foc/gi: laelegi
      lagi+N+Sg+Ela: laest
      lagi+N+Sg+Ela+Foc/gi: laestki
      lagi+N+Sg+Ine: laes
      lagi+N+Sg+Ine+Foc/gi: laeski
      lagi+N+Sg+Gen: lae
      lagi+N+Sg+Gen+Foc/gi: laegi
      lagi+N+Pl+Nom: laed
      lagi+N+Pl+Nom+Foc/gi: laedki
      laps+N+Sg+Par: last
      laps+N+Sg+Par+Foc/gi: lastki
      laps+N+Pl+Com: lastega
      laps+N+Pl+Com+Foc/gi: lastegagi
      laps+N+Pl+Abe: lasteta
      laps+N+Pl+Abe+Foc/gi: lastetagi
      laps+N+Pl+Ess: lastena
      laps+N+Pl+Ess+Foc/gi: lastenagi
      laps+N+Pl+Trm: lasteni
      laps+N+Pl+Trm+Foc/gi: lastenigi
      laps+N+Pl+Tra: lasteks
      laps+N+Pl+Tra+Foc/gi: lastekski
      laps+N+Pl+Abl: lastelt
      laps+N+Pl+Abl+Foc/gi: lasteltki
      laps+N+Pl+Ade: lastel
      laps+N+Pl+Ade+Foc/gi: lastelgi
      laps+N+Pl+All: lastele
      laps+N+Pl+All+Foc/gi: lastelegi
      laps+N+Pl+Ela: lastest
      laps+N+Pl+Ela+Foc/gi: lastestki
      laps+N+Pl+Ine: lastes
      laps+N+Pl+Ine+Foc/gi: lasteski
      laps+N+Pl+Ill: lastesse
      laps+N+Pl+Ill+Foc/gi: lastessegi
      laps+N+Pl+Gen: laste
      laps+N+Pl+Gen+Foc/gi: lastegi
      laas+N+Sg+Ill: laande
      laas+N+Sg+Ill+Foc/gi: laandegi
      laas+N+Sg+Par: laant
      laas+N+Sg+Par+Foc/gi: laantki
      laas+N+Sg+Ill+Use/Rare: laanesse
      laas+N+Sg+Ill+Foc/gi+Use/Rare: laanessegi
      laas+N+Sg+Com: laanega
      laas+N+Sg+Com+Foc/gi: laanegagi
      laas+N+Sg+Abe: laaneta
      laas+N+Sg+Abe+Foc/gi: laanetagi
      laas+N+Sg+Ess: laanena
      laas+N+Sg+Ess+Foc/gi: laanenagi
      laas+N+Sg+Trm: laaneni
      laas+N+Sg+Trm+Foc/gi: laanenigi
      laas+N+Sg+Tra: laaneks
      laas+N+Sg+Tra+Foc/gi: laanekski
      laas+N+Sg+Abl: laanelt
      laas+N+Sg+Abl+Foc/gi: laaneltki
      laas+N+Sg+Ade: laanel
      laas+N+Sg+Ade+Foc/gi: laanelgi
      laas+N+Sg+All: laanele
      laas+N+Sg+All+Foc/gi: laanelegi
      laas+N+Sg+Ela: laanest
      laas+N+Sg+Ela+Foc/gi: laanestki
      laas+N+Sg+Ine: laanes
      laas+N+Sg+Ine+Foc/gi: laaneski
      laas+N+Sg+Gen: laane
      laas+N+Sg+Gen+Foc/gi: laanegi
      laas+N+Pl+Nom: laaned
      laas+N+Pl+Nom+Foc/gi: laanedki
      laas+N+Pl+Com: laantega
      laas+N+Pl+Com+Foc/gi: laantegagi
      laas+N+Pl+Abe: laanteta
      laas+N+Pl+Abe+Foc/gi: laantetagi
      laas+N+Pl+Ess: laantena
      laas+N+Pl+Ess+Foc/gi: laantenagi
      laas+N+Pl+Trm: laanteni
      laas+N+Pl+Trm+Foc/gi: laantenigi
      laas+N+Pl+Tra: laanteks
      laas+N+Pl+Tra+Foc/gi: laantekski
      laas+N+Pl+Abl: laantelt
      laas+N+Pl+Abl+Foc/gi: laanteltki
      laas+N+Pl+Ade: laantel
      laas+N+Pl+Ade+Foc/gi: laantelgi
      laas+N+Pl+All: laantele
      laas+N+Pl+All+Foc/gi: laantelegi
      laas+N+Pl+Ela: laantest
      laas+N+Pl+Ela+Foc/gi: laantestki
      laas+N+Pl+Ine: laantes
      laas+N+Pl+Ine+Foc/gi: laanteski
      laas+N+Pl+Ill: laantesse
      laas+N+Pl+Ill+Foc/gi: laantessegi
      laas+N+Pl+Gen: laante
      laas+N+Pl+Gen+Foc/gi: laantegi
      laas+N+Sg+Nom: laas
      laas+N+Sg+Nom+Foc/gi: laaski
      laas+N+Pl+Par: laasi
      laas+N+Pl+Par+Foc/gi: laasigi
      latv+N+Sg+Com: ladvaga
      latv+N+Sg+Com+Foc/gi: ladvagagi
      latv+N+Sg+Abe: ladvata
      latv+N+Sg+Abe+Foc/gi: ladvatagi
      latv+N+Sg+Ess: ladvana
      latv+N+Sg+Ess+Foc/gi: ladvanagi
      latv+N+Sg+Trm: ladvani
      latv+N+Sg+Trm+Foc/gi: ladvanigi
      latv+N+Sg+Tra: ladvaks
      latv+N+Sg+Tra+Foc/gi: ladvakski
      latv+N+Sg+Abl: ladvalt
      latv+N+Sg+Abl+Foc/gi: ladvaltki
      latv+N+Sg+Ade: ladval
      latv+N+Sg+Ade+Foc/gi: ladvalgi
      latv+N+Sg+All: ladvale
      latv+N+Sg+All+Foc/gi: ladvalegi
      latv+N+Sg+Ela: ladvast
      latv+N+Sg+Ela+Foc/gi: ladvastki
      latv+N+Sg+Ine: ladvas
      latv+N+Sg+Ine+Foc/gi: ladvaski
      latv+N+Sg+Ill+Foc/gi+Use/Hyp: ladvassegi
      latv+N+Sg+Ill+Use/Hyp: ladvasse
      latv+N+Sg+Gen: ladva
      latv+N+Sg+Gen+Foc/gi: ladvagi
      latv+N+Pl+Nom: ladvad
      latv+N+Pl+Nom+Foc/gi: ladvadki
      lagi+N+Sg+Par: lage
      lagi+N+Sg+Par+Foc/gi: lagegi
      lagi+N+Pl+Com: lagedega
      lagi+N+Pl+Com+Foc/gi: lagedegagi
      lagi+N+Pl+Abe: lagedeta
      lagi+N+Pl+Abe+Foc/gi: lagedetagi
      lagi+N+Pl+Ess: lagedena
      lagi+N+Pl+Ess+Foc/gi: lagedenagi
      lagi+N+Pl+Trm: lagedeni
      lagi+N+Pl+Trm+Foc/gi: lagedenigi
      lagi+N+Pl+Tra: lagedeks
      lagi+N+Pl+Tra+Foc/gi: lagedekski
      lagi+N+Pl+Abl: lagedelt
      lagi+N+Pl+Abl+Foc/gi: lagedeltki
      lagi+N+Pl+Ade: lagedel
      lagi+N+Pl+Ade+Foc/gi: lagedelgi
      lagi+N+Pl+All: lagedele
      lagi+N+Pl+All+Foc/gi: lagedelegi
      lagi+N+Pl+Ela: lagedest
      lagi+N+Pl+Ela+Foc/gi: lagedestki
      lagi+N+Pl+Ine: lagedes
      lagi+N+Pl+Ine+Foc/gi: lagedeski
      lagi+N+Pl+Ill: lagedesse
      lagi+N+Pl+Ill+Foc/gi: lagedessegi
      lagi+N+Pl+Gen: lagede
      lagi+N+Pl+Gen+Foc/gi: lagedegi
      lagi+N+Pl+Par: lagesid
      lagi+N+Pl+Par+Foc/gi: lagesidki
      lagi+N+Sg+Nom: lagi
      lagi+N+Sg+Nom+Foc/gi: lagigi
      laid+N+Sg+Com: laiuga
      laid+N+Sg+Com+Foc/gi: laiugagi
      laid+N+Sg+Abe: laiuta
      laid+N+Sg+Abe+Foc/gi: laiutagi
      laid+N+Sg+Ess: laiuna
      laid+N+Sg+Ess+Foc/gi: laiunagi
      laid+N+Sg+Trm: laiuni
      laid+N+Sg+Trm+Foc/gi: laiunigi
      laid+N+Sg+Tra: laiuks
      laid+N+Sg+Tra+Foc/gi: laiukski
      laid+N+Sg+Abl: laiult
      laid+N+Sg+Abl+Foc/gi: laiultki
      laid+N+Sg+Ade: laiul
      laid+N+Sg+Ade+Foc/gi: laiulgi
      laid+N+Sg+All: laiule
      laid+N+Sg+All+Foc/gi: laiulegi
      laid+N+Sg+Ela: laiust
      laid+N+Sg+Ela+Foc/gi: laiustki
      laid+N+Sg+Ine: laius
      laid+N+Sg+Ine+Foc/gi: laiuski
      laid+N+Sg+Ill+Foc/gi+Use/Hyp: laiussegi
      laid+N+Sg+Ill+Use/Hyp: laiusse
      laid+N+Sg+Gen: laiu
      laid+N+Sg+Gen+Foc/gi: laiugi
      laid+N+Pl+Nom: laiud
      laid+N+Pl+Nom+Foc/gi: laiudki
      laid+N+Sg+Nom: laid
      laid+N+Sg+Nom+Foc/gi: laidki
      laid+N+Pl+Par: laide
      laid+N+Pl+Par+Foc/gi: laidegi
      laid+N+Sg+Ill: laidu
      laid+N+Sg+Ill+Foc/gi: laidugi
      laid+N+Sg+Par: laidu
      laid+N+Sg+Par+Foc/gi: laidugi
      laid+N+Pl+Par+Foc/gi+Use/Rare: laidusidki
      laid+N+Pl+Par+Use/Rare: laidusid
      laid+N+Pl+Com: laidudega
      laid+N+Pl+Com+Foc/gi: laidudegagi
      laid+N+Pl+Abe: laidudeta
      laid+N+Pl+Abe+Foc/gi: laidudetagi
      laid+N+Pl+Ess: laidudena
      laid+N+Pl+Ess+Foc/gi: laidudenagi
      laid+N+Pl+Trm: laidudeni
      laid+N+Pl+Trm+Foc/gi: laidudenigi
      laid+N+Pl+Tra: laidudeks
      laid+N+Pl+Tra+Foc/gi: laidudekski
      laid+N+Pl+Abl: laidudelt
      laid+N+Pl+Abl+Foc/gi: laidudeltki
      laid+N+Pl+Ade: laidudel
      laid+N+Pl+Ade+Foc/gi: laidudelgi
      laid+N+Pl+All: laidudele
      laid+N+Pl+All+Foc/gi: laidudelegi
      laid+N+Pl+Ela: laidudest
      laid+N+Pl+Ela+Foc/gi: laidudestki
      laid+N+Pl+Ine: laidudes
      laid+N+Pl+Ine+Foc/gi: laidudeski
      laid+N+Pl+Ill: laidudesse
      laid+N+Pl+Ill+Foc/gi: laidudessegi
      laid+N+Pl+Gen: laidude
      laid+N+Pl+Gen+Foc/gi: laidudegi
      lagi+N+Sg+Ill: lakke
      lagi+N+Sg+Ill+Foc/gi: lakkegi
      lammas+N+Sg+Com: lambaga
      lammas+N+Sg+Com+Foc/gi: lambagagi
      lammas+N+Sg+Abe: lambata
      lammas+N+Sg+Abe+Foc/gi: lambatagi
      lammas+N+Sg+Ess: lambana
      lammas+N+Sg+Ess+Foc/gi: lambanagi
      lammas+N+Sg+Trm: lambani
      lammas+N+Sg+Trm+Foc/gi: lambanigi
      lammas+N+Sg+Tra: lambaks
      lammas+N+Sg+Tra+Foc/gi: lambakski
      lammas+N+Sg+Abl: lambalt
      lammas+N+Sg+Abl+Foc/gi: lambaltki
      lammas+N+Sg+Ade: lambal
      lammas+N+Sg+Ade+Foc/gi: lambalgi
      lammas+N+Sg+All: lambale
      lammas+N+Sg+All+Foc/gi: lambalegi
      lammas+N+Sg+Ela: lambast
      lammas+N+Sg+Ela+Foc/gi: lambastki
      lammas+N+Sg+Ine: lambas
      lammas+N+Sg+Ine+Foc/gi: lambaski
      lammas+N+Sg+Ill: lambasse
      lammas+N+Sg+Ill+Foc/gi: lambassegi
      lammas+N+Sg+Gen: lamba
      lammas+N+Sg+Gen+Foc/gi: lambagi
      lammas+N+Pl+Nom: lambad
      lammas+N+Pl+Nom+Foc/gi: lambadki
      lammas+N+Pl+Par: lambaid
      lammas+N+Pl+Par+Foc/gi: lambaidki
      lammas+N+Pl+Tra+Use/Rare: lambaiks
      lammas+N+Pl+Tra+Foc/gi+Use/Rare: lambaikski
      lammas+N+Pl+Abl+Use/Rare: lambailt
      lammas+N+Pl+Abl+Foc/gi+Use/Rare: lambailtki
      lammas+N+Pl+Ade+Use/Rare: lambail
      lammas+N+Pl+Ade+Foc/gi+Use/Rare: lambailgi
      lammas+N+Pl+All+Use/Rare: lambaile
      lammas+N+Pl+All+Foc/gi+Use/Rare: lambailegi
      lammas+N+Pl+Ela+Use/Rare: lambaist
      lammas+N+Pl+Ela+Foc/gi+Use/Rare: lambaistki
      lammas+N+Pl+Ine+Use/Rare: lambais
      lammas+N+Pl+Ine+Foc/gi+Use/Rare: lambaiski
      lammas+N+Pl+Ill+Use/Rare: lambaisse
      lammas+N+Pl+Ill+Foc/gi+Use/Rare: lambaissegi
      lammas+N+Pl+Com: lammastega
      lammas+N+Pl+Com+Foc/gi: lammastegagi
      lammas+N+Pl+Abe: lammasteta
      lammas+N+Pl+Abe+Foc/gi: lammastetagi
      lammas+N+Pl+Ess: lammastena
      lammas+N+Pl+Ess+Foc/gi: lammastenagi
      lammas+N+Pl+Trm: lammasteni
      lammas+N+Pl+Trm+Foc/gi: lammastenigi
      lammas+N+Pl+Tra: lammasteks
      lammas+N+Pl+Tra+Foc/gi: lammastekski
      lammas+N+Pl+Abl: lammastelt
      lammas+N+Pl+Abl+Foc/gi: lammasteltki
      lammas+N+Pl+Ade: lammastel
      lammas+N+Pl+Ade+Foc/gi: lammastelgi
      lammas+N+Pl+All: lammastele
      lammas+N+Pl+All+Foc/gi: lammastelegi
      lammas+N+Pl+Ela: lammastest
      lammas+N+Pl+Ela+Foc/gi: lammastestki
      lammas+N+Pl+Ine: lammastes
      lammas+N+Pl+Ine+Foc/gi: lammasteski
      lammas+N+Pl+Ill: lammastesse
      lammas+N+Pl+Ill+Foc/gi: lammastessegi
      lammas+N+Pl+Gen: lammaste
      lammas+N+Pl+Gen+Foc/gi: lammastegi
      lammas+N+Sg+Nom: lammas
      lammas+N+Sg+Nom+Foc/gi: lammaski
      lammas+N+Sg+Par: lammast
      lammas+N+Sg+Par+Foc/gi: lammastki
      laps+N+Sg+Nom: laps
      laps+N+Sg+Nom+Foc/gi: lapski
      laps+N+Pl+Par: lapsi
      laps+N+Pl+Par+Foc/gi: lapsigi
      laps+N+Sg+Ill: lapsesse
      laps+N+Sg+Ill+Foc/gi: lapsessegi
      laps+N+Sg+Com: lapsega
      laps+N+Sg+Com+Foc/gi: lapsegagi
      laps+N+Sg+Abe: lapseta
      laps+N+Sg+Abe+Foc/gi: lapsetagi
      laps+N+Sg+Ess: lapsena
      laps+N+Sg+Ess+Foc/gi: lapsenagi
      laps+N+Sg+Trm: lapseni
      laps+N+Sg+Trm+Foc/gi: lapsenigi
      laps+N+Sg+Tra: lapseks
      laps+N+Sg+Tra+Foc/gi: lapsekski
      laps+N+Sg+Abl: lapselt
      laps+N+Sg+Abl+Foc/gi: lapseltki
      laps+N+Sg+Ade: lapsel
      laps+N+Sg+Ade+Foc/gi: lapselgi
      laps+N+Sg+All: lapsele
      laps+N+Sg+All+Foc/gi: lapselegi
      laps+N+Sg+Ela: lapsest
      laps+N+Sg+Ela+Foc/gi: lapsestki
      laps+N+Sg+Ine: lapses
      laps+N+Sg+Ine+Foc/gi: lapseski
      laps+N+Sg+Gen: lapse
      laps+N+Sg+Gen+Foc/gi: lapsegi
      laps+N+Pl+Nom: lapsed
      laps+N+Pl+Nom+Foc/gi: lapsedki
      latv+N+Sg+Nom: latv
      latv+N+Sg+Nom+Foc/gi: latvgi
      latv+N+Sg+Ill: latva
      latv+N+Sg+Ill+Foc/gi: latvagi
      latv+N+Sg+Par: latva
      latv+N+Sg+Par+Foc/gi: latvagi
      latv+N+Pl+Par: latvasid
      latv+N+Pl+Par+Foc/gi: latvasidki
      latv+N+Pl+Com: latvadega
      latv+N+Pl+Com+Foc/gi: latvadegagi
      latv+N+Pl+Abe: latvadeta
      latv+N+Pl+Abe+Foc/gi: latvadetagi
      latv+N+Pl+Ess: latvadena
      latv+N+Pl+Ess+Foc/gi: latvadenagi
      latv+N+Pl+Trm: latvadeni
      latv+N+Pl+Trm+Foc/gi: latvadenigi
      latv+N+Pl+Tra: latvadeks
      latv+N+Pl+Tra+Foc/gi: latvadekski
      latv+N+Pl+Abl: latvadelt
      latv+N+Pl+Abl+Foc/gi: latvadeltki
      latv+N+Pl+Ade: latvadel
      latv+N+Pl+Ade+Foc/gi: latvadelgi
      latv+N+Pl+All: latvadele
      latv+N+Pl+All+Foc/gi: latvadelegi
      latv+N+Pl+Ela: latvadest
      latv+N+Pl+Ela+Foc/gi: latvadestki
      latv+N+Pl+Ine: latvades
      latv+N+Pl+Ine+Foc/gi: latvadeski
      latv+N+Pl+Ill: latvadesse
      latv+N+Pl+Ill+Foc/gi: latvadessegi
      latv+N+Pl+Gen: latvade
      latv+N+Pl+Gen+Foc/gi: latvadegi
      leedi+N+Sg+Com: leediga
      leedi+N+Sg+Com+Foc/gi: leedigagi
      leedi+N+Sg+Abe: leedita
      leedi+N+Sg+Abe+Foc/gi: leeditagi
      leedi+N+Sg+Ess: leedina
      leedi+N+Sg+Ess+Foc/gi: leedinagi
      leedi+N+Sg+Trm: leedini
      leedi+N+Sg+Trm+Foc/gi: leedinigi
      leedi+N+Sg+Tra: leediks
      leedi+N+Sg+Tra+Foc/gi: leedikski
      leedi+N+Sg+Abl: leedilt
      leedi+N+Sg+Abl+Foc/gi: leediltki
      leedi+N+Sg+Ade: leedil
      leedi+N+Sg+Ade+Foc/gi: leedilgi
      leedi+N+Sg+All: leedile
      leedi+N+Sg+All+Foc/gi: leedilegi
      leedi+N+Sg+Ela: leedist
      leedi+N+Sg+Ela+Foc/gi: leedistki
      leedi+N+Sg+Ine: leedis
      leedi+N+Sg+Ine+Foc/gi: leediski
      leedi+N+Sg+Ill: leedisse
      leedi+N+Sg+Ill+Foc/gi: leedissegi
      leedi+N+Sg+Gen: leedi
      leedi+N+Sg+Gen+Foc/gi: leedigi
      leedi+N+Sg+Nom: leedi
      leedi+N+Sg+Nom+Foc/gi: leedigi
      leedi+N+Sg+Par: leedit
      leedi+N+Sg+Par+Foc/gi: leeditki
      leedi+N+Pl+Nom: leedid
      leedi+N+Pl+Nom+Foc/gi: leedidki
      leedi+N+Pl+Par: leedisid
      leedi+N+Pl+Com: leedidega
      leedi+N+Pl+Com+Foc/gi: leedidegagi
      leedi+N+Pl+Abe: leedideta
      leedi+N+Pl+Abe+Foc/gi: leedidetagi
      leedi+N+Pl+Ess: leedidena
      leedi+N+Pl+Ess+Foc/gi: leedidenagi
      leedi+N+Pl+Trm: leedideni
      leedi+N+Pl+Trm+Foc/gi: leedidenigi
      leedi+N+Pl+Tra: leedideks
      leedi+N+Pl+Tra+Foc/gi: leedidekski
      leedi+N+Pl+Abl: leedidelt
      leedi+N+Pl+Abl+Foc/gi: leedideltki
      leedi+N+Pl+Ade: leedidel
      leedi+N+Pl+Ade+Foc/gi: leedidelgi
      leedi+N+Pl+All: leedidele
      leedi+N+Pl+All+Foc/gi: leedidelegi
      leedi+N+Pl+Ela: leedidest
      leedi+N+Pl+Ela+Foc/gi: leedidestki
      leedi+N+Pl+Ine: leedides
      leedi+N+Pl+Ine+Foc/gi: leedideski
      leedi+N+Pl+Ill: leedidesse
      leedi+N+Pl+Ill+Foc/gi: leedidessegi
      leedi+N+Pl+Gen: leedide
      leedi+N+Pl+Gen+Foc/gi: leedidegi
      leem+N+Sg+Nom: leem
      leem+N+Sg+Nom+Foc/gi: leemgi
      leem+N+Pl+Par: leemi
      leem+N+Pl+Par+Foc/gi: leemigi
      leem+N+Sg+Ill: leemesse
      leem+N+Sg+Ill+Foc/gi: leemessegi
      leem+N+Sg+Com: leemega
      leem+N+Sg+Com+Foc/gi: leemegagi
      leem+N+Sg+Abe: leemeta
      leem+N+Sg+Abe+Foc/gi: leemetagi
      leem+N+Sg+Ess: leemena
      leem+N+Sg+Ess+Foc/gi: leemenagi
      leem+N+Sg+Trm: leemeni
      leem+N+Sg+Trm+Foc/gi: leemenigi
      leem+N+Sg+Tra: leemeks
      leem+N+Sg+Tra+Foc/gi: leemekski
      leem+N+Sg+Abl: leemelt
      leem+N+Sg+Abl+Foc/gi: leemeltki
      leem+N+Sg+Ade: leemel
      leem+N+Sg+Ade+Foc/gi: leemelgi
      leem+N+Sg+All: leemele
      leem+N+Sg+All+Foc/gi: leemelegi
      leem+N+Sg+Ela: leemest
      leem+N+Sg+Ela+Foc/gi: leemestki
      leem+N+Sg+Ine: leemes
      leem+N+Sg+Ine+Foc/gi: leemeski
      leem+N+Sg+Gen: leeme
      leem+N+Sg+Gen+Foc/gi: leemegi
      leem+N+Pl+Nom: leemed
      leem+N+Pl+Nom+Foc/gi: leemedki
      leem+N+Pl+Tra+Use/Hyp: leemiks
      leem+N+Pl+Tra+Foc/gi+Use/Hyp: leemikski
      leem+N+Pl+Abl+Use/Hyp: leemilt
      leem+N+Pl+Abl+Foc/gi+Use/Hyp: leemiltki
      leem+N+Pl+Ade+Use/Hyp: leemil
      leem+N+Pl+Ade+Foc/gi+Use/Hyp: leemilgi
      leem+N+Pl+All+Use/Hyp: leemile
      leem+N+Pl+All+Foc/gi+Use/Hyp: leemilegi
      leem+N+Pl+Ela+Use/Hyp: leemist
      leem+N+Pl+Ela+Foc/gi+Use/Hyp: leemistki
      leem+N+Pl+Ine+Use/Hyp: leemis
      leem+N+Pl+Ine+Foc/gi+Use/Hyp: leemiski
      leem+N+Pl+Ill+Use/Hyp: leemisse
      leem+N+Pl+Ill+Foc/gi+Use/Hyp: leemissegi
      leem+N+Sg+Ill+Foc/gi+Use/Rare: leendegi
      leem+N+Sg+Ill+Use/Rare: leende
      leem+N+Sg+Par: leent
      leem+N+Sg+Par+Foc/gi: leentki
      leem+N+Pl+Com: leentega
      leem+N+Pl+Com+Foc/gi: leentegagi
      leem+N+Pl+Abe: leenteta
      leem+N+Pl+Abe+Foc/gi: leentetagi
      leem+N+Pl+Ess: leentena
      leem+N+Pl+Ess+Foc/gi: leentenagi
      leem+N+Pl+Trm: leenteni
      leem+N+Pl+Trm+Foc/gi: leentenigi
      leem+N+Pl+Tra: leenteks
      leem+N+Pl+Tra+Foc/gi: leentekski
      leem+N+Pl+Abl: leentelt
      leem+N+Pl+Abl+Foc/gi: leenteltki
      leem+N+Pl+Ade: leentel
      leem+N+Pl+Ade+Foc/gi: leentelgi
      leem+N+Pl+All: leentele
      leem+N+Pl+All+Foc/gi: leentelegi
      leem+N+Pl+Ela: leentest
      leem+N+Pl+Ela+Foc/gi: leentestki
      leem+N+Pl+Ine: leentes
      leem+N+Pl+Ine+Foc/gi: leenteski
      leem+N+Pl+Ill: leentesse
      leem+N+Pl+Ill+Foc/gi: leentessegi
      leem+N+Pl+Gen: leente
      leem+N+Pl+Gen+Foc/gi: leentegi
      lemmel+N+Sg+Com: lemlega
      lemmel+N+Sg+Com+Foc/gi: lemlegagi
      lemmel+N+Sg+Abe: lemleta
      lemmel+N+Sg+Abe+Foc/gi: lemletagi
      lemmel+N+Sg+Ess: lemlena
      lemmel+N+Sg+Ess+Foc/gi: lemlenagi
      lemmel+N+Sg+Trm: lemleni
      lemmel+N+Sg+Trm+Foc/gi: lemlenigi
      lemmel+N+Sg+Tra: lemleks
      lemmel+N+Sg+Tra+Foc/gi: lemlekski
      lemmel+N+Sg+Abl: lemlelt
      lemmel+N+Sg+Abl+Foc/gi: lemleltki
      lemmel+N+Sg+Ade: lemlel
      lemmel+N+Sg+Ade+Foc/gi: lemlelgi
      lemmel+N+Sg+All: lemlele
      lemmel+N+Sg+All+Foc/gi: lemlelegi
      lemmel+N+Sg+Ela: lemlest
      lemmel+N+Sg+Ela+Foc/gi: lemlestki
      lemmel+N+Sg+Ine: lemles
      lemmel+N+Sg+Ine+Foc/gi: lemleski
      lemmel+N+Sg+Ill: lemlesse
      lemmel+N+Sg+Ill+Foc/gi: lemlessegi
      lemmel+N+Sg+Gen: lemle
      lemmel+N+Sg+Gen+Foc/gi: lemlegi
      lemmel+N+Pl+Nom: lemled
      lemmel+N+Pl+Nom+Foc/gi: lemledki
      lemmel+N+Pl+Par: lemleid
      lemmel+N+Pl+Par+Foc/gi: lemleidki
      lemmel+N+Pl+Tra+Use/Rare: lemleiks
      lemmel+N+Pl+Tra+Foc/gi+Use/Rare: lemleikski
      lemmel+N+Pl+Abl+Use/Rare: lemleilt
      lemmel+N+Pl+Abl+Foc/gi+Use/Rare: lemleiltki
      lemmel+N+Pl+Ade+Use/Rare: lemleil
      lemmel+N+Pl+Ade+Foc/gi+Use/Rare: lemleilgi
      lemmel+N+Pl+All+Use/Rare: lemleile
      lemmel+N+Pl+All+Foc/gi+Use/Rare: lemleilegi
      lemmel+N+Pl+Ela+Use/Rare: lemleist
      lemmel+N+Pl+Ela+Foc/gi+Use/Rare: lemleistki
      lemmel+N+Pl+Ine+Use/Rare: lemleis
      lemmel+N+Pl+Ine+Foc/gi+Use/Rare: lemleiski
      lemmel+N+Pl+Ill+Use/Rare: lemleisse
      lemmel+N+Pl+Ill+Foc/gi+Use/Rare: lemleissegi
      lemmel+N+Pl+Com+Use/NotNorm: lemletega
      lemmel+N+Pl+Com+Foc/gi+Use/NotNorm: lemletegagi
      lemmel+N+Pl+Abe+Use/NotNorm: lemleteta
      lemmel+N+Pl+Abe+Foc/gi+Use/NotNorm: lemletetagi
      lemmel+N+Pl+Ess+Use/NotNorm: lemletena
      lemmel+N+Pl+Ess+Foc/gi+Use/NotNorm: lemletenagi
      lemmel+N+Pl+Trm+Use/NotNorm: lemleteni
      lemmel+N+Pl+Trm+Foc/gi+Use/NotNorm: lemletenigi
      lemmel+N+Pl+Tra+Use/NotNorm: lemleteks
      lemmel+N+Pl+Tra+Foc/gi+Use/NotNorm: lemletekski
      lemmel+N+Pl+Abl+Use/NotNorm: lemletelt
      lemmel+N+Pl+Abl+Foc/gi+Use/NotNorm: lemleteltki
      lemmel+N+Pl+Ade+Use/NotNorm: lemletel
      lemmel+N+Pl+Ade+Foc/gi+Use/NotNorm: lemletelgi
      lemmel+N+Pl+All+Use/NotNorm: lemletele
      lemmel+N+Pl+All+Foc/gi+Use/NotNorm: lemletelegi
      lemmel+N+Pl+Ela+Use/NotNorm: lemletest
      lemmel+N+Pl+Ela+Foc/gi+Use/NotNorm: lemletestki
      lemmel+N+Pl+Ine+Use/NotNorm: lemletes
      lemmel+N+Pl+Ine+Foc/gi+Use/NotNorm: lemleteski
      lemmel+N+Pl+Ill+Use/NotNorm: lemletesse
      lemmel+N+Pl+Ill+Foc/gi+Use/NotNorm: lemletessegi
      lemmel+N+Pl+Gen+Foc/gi+Use/NotNorm: lemletegi
      lemmel+N+Pl+Gen+Use/NotNorm: lemlete
      lemmel+N+Sg+Nom: lemmel
      lemmel+N+Sg+Nom+Foc/gi: lemmelgi
      lemmel+N+Sg+Par: lemmelt
      lemmel+N+Sg+Par+Foc/gi: lemmeltki
      lemmel+N+Pl+Com: lemmeldega
      lemmel+N+Pl+Com+Foc/gi: lemmeldegagi
      lemmel+N+Pl+Abe: lemmeldeta
      lemmel+N+Pl+Abe+Foc/gi: lemmeldetagi
      lemmel+N+Pl+Ess: lemmeldena
      lemmel+N+Pl+Ess+Foc/gi: lemmeldenagi
      lemmel+N+Pl+Trm: lemmeldeni
      lemmel+N+Pl+Trm+Foc/gi: lemmeldenigi
      lemmel+N+Pl+Tra: lemmeldeks
      lemmel+N+Pl+Tra+Foc/gi: lemmeldekski
      lemmel+N+Pl+Abl: lemmeldelt
      lemmel+N+Pl+Abl+Foc/gi: lemmeldeltki
      lemmel+N+Pl+Ade: lemmeldel
      lemmel+N+Pl+Ade+Foc/gi: lemmeldelgi
      lemmel+N+Pl+All: lemmeldele
      lemmel+N+Pl+All+Foc/gi: lemmeldelegi
      lemmel+N+Pl+Ela: lemmeldest
      lemmel+N+Pl+Ela+Foc/gi: lemmeldestki
      lemmel+N+Pl+Ine: lemmeldes
      lemmel+N+Pl+Ine+Foc/gi: lemmeldeski
      lemmel+N+Pl+Ill: lemmeldesse
      lemmel+N+Pl+Ill+Foc/gi: lemmeldessegi
      lemmel+N+Pl+Gen: lemmelde
      lemmel+N+Pl+Gen+Foc/gi: lemmeldegi
      liide+N+Sg+Nom: liide
      liide+N+Sg+Nom+Foc/gi: liidegi
      liide+N+Sg+Par: liidet
      liide+N+Sg+Par+Foc/gi: liidetki
      liide+N+Pl+Com: liidetega
      liide+N+Pl+Com+Foc/gi: liidetegagi
      liide+N+Pl+Abe: liideteta
      liide+N+Pl+Abe+Foc/gi: liidetetagi
      liide+N+Pl+Ess: liidetena
      liide+N+Pl+Ess+Foc/gi: liidetenagi
      liide+N+Pl+Trm: liideteni
      liide+N+Pl+Trm+Foc/gi: liidetenigi
      liide+N+Pl+Tra: liideteks
      liide+N+Pl+Tra+Foc/gi: liidetekski
      liide+N+Pl+Abl: liidetelt
      liide+N+Pl+Abl+Foc/gi: liideteltki
      liide+N+Pl+Ade: liidetel
      liide+N+Pl+Ade+Foc/gi: liidetelgi
      liide+N+Pl+All: liidetele
      liide+N+Pl+All+Foc/gi: liidetelegi
      liide+N+Pl+Ela: liidetest
      liide+N+Pl+Ela+Foc/gi: liidetestki
      liide+N+Pl+Ine: liidetes
      liide+N+Pl+Ine+Foc/gi: liideteski
      liide+N+Pl+Ill: liidetesse
      liide+N+Pl+Ill+Foc/gi: liidetessegi
      liide+N+Pl+Gen: liidete
      liide+N+Pl+Gen+Foc/gi: liidetegi
      liide+N+Sg+Com: liitega
      liide+N+Sg+Com+Foc/gi: liitegagi
      liide+N+Sg+Abe: liiteta
      liide+N+Sg+Abe+Foc/gi: liitetagi
      liide+N+Sg+Ess: liitena
      liide+N+Sg+Ess+Foc/gi: liitenagi
      liide+N+Sg+Trm: liiteni
      liide+N+Sg+Trm+Foc/gi: liitenigi
      liide+N+Sg+Tra: liiteks
      liide+N+Sg+Tra+Foc/gi: liitekski
      liide+N+Sg+Abl: liitelt
      liide+N+Sg+Abl+Foc/gi: liiteltki
      liide+N+Sg+Ade: liitel
      liide+N+Sg+Ade+Foc/gi: liitelgi
      liide+N+Sg+All: liitele
      liide+N+Sg+All+Foc/gi: liitelegi
      liide+N+Sg+Ela: liitest
      liide+N+Sg+Ela+Foc/gi: liitestki
      liide+N+Sg+Ine: liites
      liide+N+Sg+Ine+Foc/gi: liiteski
      liide+N+Sg+Ill: liitesse
      liide+N+Sg+Ill+Foc/gi: liitessegi
      liide+N+Sg+Gen: liite
      liide+N+Sg+Gen+Foc/gi: liitegi
      liide+N+Pl+Nom: liited
      liide+N+Pl+Nom+Foc/gi: liitedki
      liide+N+Pl+Par: liiteid
      liide+N+Pl+Par+Foc/gi: liiteidki
      liide+N+Pl+Tra+Use/Rare: liiteiks
      liide+N+Pl+Tra+Foc/gi+Use/Rare: liiteikski
      liide+N+Pl+Abl+Use/Rare: liiteilt
      liide+N+Pl+Abl+Foc/gi+Use/Rare: liiteiltki
      liide+N+Pl+Ade+Use/Rare: liiteil
      liide+N+Pl+Ade+Foc/gi+Use/Rare: liiteilgi
      liide+N+Pl+All+Use/Rare: liiteile
      liide+N+Pl+All+Foc/gi+Use/Rare: liiteilegi
      liide+N+Pl+Ela+Use/Rare: liiteist
      liide+N+Pl+Ela+Foc/gi+Use/Rare: liiteistki
      liide+N+Pl+Ine+Use/Rare: liiteis
      liide+N+Pl+Ine+Foc/gi+Use/Rare: liiteiski
      liide+N+Pl+Ill+Use/Rare: liiteisse
      liide+N+Pl+Ill+Foc/gi+Use/Rare: liiteissegi
      loba+N+Sg+Com: lobaga
      loba+N+Sg+Com+Foc/gi: lobagagi
      loba+N+Sg+Abe: lobata
      loba+N+Sg+Abe+Foc/gi: lobatagi
      loba+N+Sg+Ess: lobana
      loba+N+Sg+Ess+Foc/gi: lobanagi
      loba+N+Sg+Trm: lobani
      loba+N+Sg+Trm+Foc/gi: lobanigi
      loba+N+Sg+Tra: lobaks
      loba+N+Sg+Tra+Foc/gi: lobakski
      loba+N+Sg+Abl: lobalt
      loba+N+Sg+Abl+Foc/gi: lobaltki
      loba+N+Sg+Ade: lobal
      loba+N+Sg+Ade+Foc/gi: lobalgi
      loba+N+Sg+All: lobale
      loba+N+Sg+All+Foc/gi: lobalegi
      loba+N+Sg+Ela: lobast
      loba+N+Sg+Ela+Foc/gi: lobastki
      loba+N+Sg+Ine: lobas
      loba+N+Sg+Ine+Foc/gi: lobaski
      loba+N+Sg+Ill: lobasse
      loba+N+Sg+Ill+Foc/gi: lobassegi
      loba+N+Sg+Gen: loba
      loba+N+Sg+Gen+Foc/gi: lobagi
      loba+N+Sg+Nom: loba
      loba+N+Sg+Nom+Foc/gi: lobagi
      loba+N+Sg+Par: loba
      loba+N+Sg+Par+Foc/gi: lobagi
      loba+N+Pl+Nom: lobad
      loba+N+Pl+Nom+Foc/gi: lobadki
      loba+N+Pl+Par: lobasid
      loba+N+Pl+Par+Foc/gi: lobasidki
      loba+N+Pl+Com: lobadega
      loba+N+Pl+Com+Foc/gi: lobadegagi
      loba+N+Pl+Abe: lobadeta
      loba+N+Pl+Abe+Foc/gi: lobadetagi
      loba+N+Pl+Ess: lobadena
      loba+N+Pl+Ess+Foc/gi: lobadenagi
      loba+N+Pl+Trm: lobadeni
      loba+N+Pl+Trm+Foc/gi: lobadenigi
      loba+N+Pl+Tra: lobadeks
      loba+N+Pl+Tra+Foc/gi: lobadekski
      loba+N+Pl+Abl: lobadelt
      loba+N+Pl+Abl+Foc/gi: lobadeltki
      loba+N+Pl+Ade: lobadel
      loba+N+Pl+Ade+Foc/gi: lobadelgi
      loba+N+Pl+All: lobadele
      loba+N+Pl+All+Foc/gi: lobadelegi
      loba+N+Pl+Ela: lobadest
      loba+N+Pl+Ela+Foc/gi: lobadestki
      loba+N+Pl+Ine: lobades
      loba+N+Pl+Ine+Foc/gi: lobadeski
      loba+N+Pl+Ill: lobadesse
      loba+N+Pl+Ill+Foc/gi: lobadessegi
      loba+N+Pl+Gen: lobade
      loba+N+Pl+Gen+Foc/gi: lobadegi
      lubi+N+Sg+Nom: lubi
      lubi+N+Sg+Nom+Foc/gi: lubigi
      lubi+N+Sg+Com: lubjaga
      lubi+N+Sg+Com+Foc/gi: lubjagagi
      lubi+N+Sg+Abe: lubjata
      lubi+N+Sg+Abe+Foc/gi: lubjatagi
      lubi+N+Sg+Ess: lubjana
      lubi+N+Sg+Ess+Foc/gi: lubjanagi
      lubi+N+Sg+Trm: lubjani
      lubi+N+Sg+Trm+Foc/gi: lubjanigi
      lubi+N+Sg+Tra: lubjaks
      lubi+N+Sg+Tra+Foc/gi: lubjakski
      lubi+N+Sg+Abl: lubjalt
      lubi+N+Sg+Abl+Foc/gi: lubjaltki
      lubi+N+Sg+Ade: lubjal
      lubi+N+Sg+Ade+Foc/gi: lubjalgi
      lubi+N+Sg+All: lubjale
      lubi+N+Sg+All+Foc/gi: lubjalegi
      lubi+N+Sg+Ela: lubjast
      lubi+N+Sg+Ela+Foc/gi: lubjastki
      lubi+N+Sg+Ine: lubjas
      lubi+N+Sg+Ine+Foc/gi: lubjaski
      lubi+N+Sg+Ill+Foc/gi+Use/Hyp: lubjassegi
      lubi+N+Sg+Ill+Use/Hyp: lubjasse
      lubi+N+Sg+Gen: lubja
      lubi+N+Sg+Gen+Foc/gi: lubjagi
      lubi+N+Pl+Nom: lubjad
      lubi+N+Pl+Nom+Foc/gi: lubjadki
      lumi+N+Sg+Ill+Use/Rare: lumesse
      lumi+N+Sg+Ill+Foc/gi+Use/Rare: lumessegi
      lumi+N+Sg+Com: lumega
      lumi+N+Sg+Com+Foc/gi: lumegagi
      lumi+N+Sg+Abe: lumeta
      lumi+N+Sg+Abe+Foc/gi: lumetagi
      lumi+N+Sg+Ess: lumena
      lumi+N+Sg+Ess+Foc/gi: lumenagi
      lumi+N+Sg+Trm: lumeni
      lumi+N+Sg+Trm+Foc/gi: lumenigi
      lumi+N+Sg+Tra: lumeks
      lumi+N+Sg+Tra+Foc/gi: lumekski
      lumi+N+Sg+Abl: lumelt
      lumi+N+Sg+Abl+Foc/gi: lumeltki
      lumi+N+Sg+Ade: lumel
      lumi+N+Sg+Ade+Foc/gi: lumelgi
      lumi+N+Sg+All: lumele
      lumi+N+Sg+All+Foc/gi: lumelegi
      lumi+N+Sg+Ela: lumest
      lumi+N+Sg+Ela+Foc/gi: lumestki
      lumi+N+Sg+Ine: lumes
      lumi+N+Sg+Ine+Foc/gi: lumeski
      lumi+N+Sg+Gen: lume
      lumi+N+Sg+Gen+Foc/gi: lumegi
      lumi+N+Pl+Nom: lumed
      lumi+N+Pl+Nom+Foc/gi: lumedki
      lumi+N+Pl+Com: lumedega
      lumi+N+Pl+Com+Foc/gi: lumedegagi
      lumi+N+Pl+Abe: lumedeta
      lumi+N+Pl+Abe+Foc/gi: lumedetagi
      lumi+N+Pl+Ess: lumedena
      lumi+N+Pl+Ess+Foc/gi: lumedenagi
      lumi+N+Pl+Trm: lumedeni
      lumi+N+Pl+Trm+Foc/gi: lumedenigi
      lumi+N+Pl+Tra: lumedeks
      lumi+N+Pl+Tra+Foc/gi: lumedekski
      lumi+N+Pl+Abl: lumedelt
      lumi+N+Pl+Abl+Foc/gi: lumedeltki
      lumi+N+Pl+Ade: lumedel
      lumi+N+Pl+Ade+Foc/gi: lumedelgi
      lumi+N+Pl+All: lumedele
      lumi+N+Pl+All+Foc/gi: lumedelegi
      lumi+N+Pl+Ela: lumedest
      lumi+N+Pl+Ela+Foc/gi: lumedestki
      lumi+N+Pl+Ine: lumedes
      lumi+N+Pl+Ine+Foc/gi: lumedeski
      lumi+N+Pl+Ill: lumedesse
      lumi+N+Pl+Ill+Foc/gi: lumedessegi
      lumi+N+Pl+Gen: lumede
      lumi+N+Pl+Gen+Foc/gi: lumedegi
      lumi+N+Pl+Par: lumesid
      lumi+N+Pl+Par+Foc/gi: lumesidki
      lumi+N+Sg+Nom: lumi
      lumi+N+Sg+Nom+Foc/gi: lumigi
      lumi+N+Sg+Ill: lumme
      lumi+N+Sg+Ill+Foc/gi: lummegi
      lumi+N+Sg+Par: lund
      lumi+N+Sg+Par+Foc/gi: lundki
      lubi+N+Sg+Ill: lupja
      lubi+N+Sg+Ill+Foc/gi: lupjagi
      lubi+N+Sg+Par: lupja
      lubi+N+Sg+Par+Foc/gi: lupjagi
      lubi+N+Pl+Par: lupjasid
      lubi+N+Pl+Par+Foc/gi: lupjasidki
      lubi+N+Pl+Com: lupjadega
      lubi+N+Pl+Com+Foc/gi: lupjadegagi
      lubi+N+Pl+Abe: lupjadeta
      lubi+N+Pl+Abe+Foc/gi: lupjadetagi
      lubi+N+Pl+Ess: lupjadena
      lubi+N+Pl+Ess+Foc/gi: lupjadenagi
      lubi+N+Pl+Trm: lupjadeni
      lubi+N+Pl+Trm+Foc/gi: lupjadenigi
      lubi+N+Pl+Tra: lupjadeks
      lubi+N+Pl+Tra+Foc/gi: lupjadekski
      lubi+N+Pl+Abl: lupjadelt
      lubi+N+Pl+Abl+Foc/gi: lupjadeltki
      lubi+N+Pl+Ade: lupjadel
      lubi+N+Pl+Ade+Foc/gi: lupjadelgi
      lubi+N+Pl+All: lupjadele
      lubi+N+Pl+All+Foc/gi: lupjadelegi
      lubi+N+Pl+Ela: lupjadest
      lubi+N+Pl+Ela+Foc/gi: lupjadestki
      lubi+N+Pl+Ine: lupjades
      lubi+N+Pl+Ine+Foc/gi: lupjadeski
      lubi+N+Pl+Ill: lupjadesse
      lubi+N+Pl+Ill+Foc/gi: lupjadessegi
      lubi+N+Pl+Gen: lupjade
      lubi+N+Pl+Gen+Foc/gi: lupjadegi
      lõuna+N+Sg+Com: lõunaga
      lõuna+N+Sg+Com+Foc/gi: lõunagagi
      lõuna+N+Sg+Abe: lõunata
      lõuna+N+Sg+Abe+Foc/gi: lõunatagi
      lõuna+N+Sg+Ess: lõunana
      lõuna+N+Sg+Ess+Foc/gi: lõunanagi
      lõuna+N+Sg+Trm: lõunani
      lõuna+N+Sg+Trm+Foc/gi: lõunanigi
      lõuna+N+Sg+Tra: lõunaks
      lõuna+N+Sg+Tra+Foc/gi: lõunakski
      lõuna+N+Sg+Abl: lõunalt
      lõuna+N+Sg+Abl+Foc/gi: lõunaltki
      lõuna+N+Sg+Ade: lõunal
      lõuna+N+Sg+Ade+Foc/gi: lõunalgi
      lõuna+N+Sg+All: lõunale
      lõuna+N+Sg+All+Foc/gi: lõunalegi
      lõuna+N+Sg+Ela: lõunast
      lõuna+N+Sg+Ela+Foc/gi: lõunastki
      lõuna+N+Sg+Ine: lõunas
      lõuna+N+Sg+Ine+Foc/gi: lõunaski
      lõuna+N+Sg+Ill: lõunasse
      lõuna+N+Sg+Ill+Foc/gi: lõunassegi
      lõuna+N+Sg+Gen: lõuna
      lõuna+N+Sg+Gen+Foc/gi: lõunagi
      lõuna+N+Sg+Nom: lõuna
      lõuna+N+Sg+Nom+Foc/gi: lõunagi
      lõuna+N+Sg+Par: lõunat
      lõuna+N+Sg+Par+Foc/gi: lõunatki
      lõuna+N+Pl+Nom: lõunad
      lõuna+N+Pl+Nom+Foc/gi: lõunadki
      lõuna+N+Pl+Par: lõunaid
      lõuna+N+Pl+Par+Foc/gi: lõunaidki
      lõuna+N+Pl+Tra+Use/Rare: lõunaiks
      lõuna+N+Pl+Tra+Foc/gi+Use/Rare: lõunaikski
      lõuna+N+Pl+Abl+Use/Rare: lõunailt
      lõuna+N+Pl+Abl+Foc/gi+Use/Rare: lõunailtki
      lõuna+N+Pl+Ade+Use/Rare: lõunail
      lõuna+N+Pl+Ade+Foc/gi+Use/Rare: lõunailgi
      lõuna+N+Pl+All+Use/Rare: lõunaile
      lõuna+N+Pl+All+Foc/gi+Use/Rare: lõunailegi
      lõuna+N+Pl+Ela+Use/Rare: lõunaist
      lõuna+N+Pl+Ela+Foc/gi+Use/Rare: lõunaistki
      lõuna+N+Pl+Ine+Use/Rare: lõunais
      lõuna+N+Pl+Ine+Foc/gi+Use/Rare: lõunaiski
      lõuna+N+Pl+Ill+Use/Rare: lõunaisse
      lõuna+N+Pl+Ill+Foc/gi+Use/Rare: lõunaissegi
      lõuna+N+Pl+Com: lõunatega
      lõuna+N+Pl+Com+Foc/gi: lõunategagi
      lõuna+N+Pl+Abe: lõunateta
      lõuna+N+Pl+Abe+Foc/gi: lõunatetagi
      lõuna+N+Pl+Ess: lõunatena
      lõuna+N+Pl+Ess+Foc/gi: lõunatenagi
      lõuna+N+Pl+Trm: lõunateni
      lõuna+N+Pl+Trm+Foc/gi: lõunatenigi
      lõuna+N+Pl+Tra: lõunateks
      lõuna+N+Pl+Tra+Foc/gi: lõunatekski
      lõuna+N+Pl+Abl: lõunatelt
      lõuna+N+Pl+Abl+Foc/gi: lõunateltki
      lõuna+N+Pl+Ade: lõunatel
      lõuna+N+Pl+Ade+Foc/gi: lõunatelgi
      lõuna+N+Pl+All: lõunatele
      lõuna+N+Pl+All+Foc/gi: lõunatelegi
      lõuna+N+Pl+Ela: lõunatest
      lõuna+N+Pl+Ela+Foc/gi: lõunatestki
      lõuna+N+Pl+Ine: lõunates
      lõuna+N+Pl+Ine+Foc/gi: lõunateski
      lõuna+N+Pl+Ill: lõunatesse
      lõuna+N+Pl+Ill+Foc/gi: lõunatessegi
      lõuna+N+Pl+Gen: lõunate
      lõuna+N+Pl+Gen+Foc/gi: lõunategi
      magu+N+Sg+Com: maoga
      magu+N+Sg+Com+Foc/gi: maogagi
      magu+N+Sg+Abe: maota
      magu+N+Sg+Abe+Foc/gi: maotagi
      magu+N+Sg+Ess: maona
      magu+N+Sg+Ess+Foc/gi: maonagi
      magu+N+Sg+Trm: maoni
      magu+N+Sg+Trm+Foc/gi: maonigi
      magu+N+Sg+Tra: maoks
      magu+N+Sg+Tra+Foc/gi: maokski
      magu+N+Sg+Abl: maolt
      magu+N+Sg+Abl+Foc/gi: maoltki
      magu+N+Sg+Ade: maol
      magu+N+Sg+Ade+Foc/gi: maolgi
      magu+N+Sg+All: maole
      magu+N+Sg+All+Foc/gi: maolegi
      magu+N+Sg+Ela: maost
      magu+N+Sg+Ela+Foc/gi: maostki
      magu+N+Sg+Ine: maos
      magu+N+Sg+Ine+Foc/gi: maoski
      magu+N+Sg+Ill+Use/Rare: maosse
      magu+N+Sg+Ill+Foc/gi+Use/Rare: maossegi
      magu+N+Sg+Gen: mao
      magu+N+Sg+Gen+Foc/gi: maogi
      magu+N+Pl+Nom: maod
      magu+N+Pl+Nom+Foc/gi: maodki
      magu+N+Sg+Nom: magu
      magu+N+Sg+Nom+Foc/gi: magugi
      magu+N+Sg+Par: magu
      magu+N+Sg+Par+Foc/gi: magugi
      magu+N+Pl+Par: magusid
      magu+N+Pl+Par+Foc/gi: magusidki
      magu+N+Pl+Com: magudega
      magu+N+Pl+Com+Foc/gi: magudegagi
      magu+N+Pl+Abe: magudeta
      magu+N+Pl+Abe+Foc/gi: magudetagi
      magu+N+Pl+Ess: magudena
      magu+N+Pl+Ess+Foc/gi: magudenagi
      magu+N+Pl+Trm: magudeni
      magu+N+Pl+Trm+Foc/gi: magudenigi
      magu+N+Pl+Tra: magudeks
      magu+N+Pl+Tra+Foc/gi: magudekski
      magu+N+Pl+Abl: magudelt
      magu+N+Pl+Abl+Foc/gi: magudeltki
      magu+N+Pl+Ade: magudel
      magu+N+Pl+Ade+Foc/gi: magudelgi
      magu+N+Pl+All: magudele
      magu+N+Pl+All+Foc/gi: magudelegi
      magu+N+Pl+Ela: magudest
      magu+N+Pl+Ela+Foc/gi: magudestki
      magu+N+Pl+Ine: magudes
      magu+N+Pl+Ine+Foc/gi: magudeski
      magu+N+Pl+Ill: magudesse
      magu+N+Pl+Ill+Foc/gi: magudessegi
      magu+N+Pl+Gen: magude
      magu+N+Pl+Gen+Foc/gi: magudegi
      mailer+N+Sg+Nom: mailer
      mailer+N+Sg+Nom+Foc/gi: mailergi
      mailer+N+Pl+Par: mailereid
      mailer+N+Pl+Par+Foc/gi: mailereidki
      mailer+N+Pl+Tra+Use/Rare: mailereiks
      mailer+N+Pl+Tra+Foc/gi+Use/Rare: mailereikski
      mailer+N+Pl+Abl+Use/Rare: mailereilt
      mailer+N+Pl+Abl+Foc/gi+Use/Rare: mailereiltki
      mailer+N+Pl+Ade+Use/Rare: mailereil
      mailer+N+Pl+Ade+Foc/gi+Use/Rare: mailereilgi
      mailer+N+Pl+All+Use/Rare: mailereile
      mailer+N+Pl+All+Foc/gi+Use/Rare: mailereilegi
      mailer+N+Pl+Ela+Use/Rare: mailereist
      mailer+N+Pl+Ela+Foc/gi+Use/Rare: mailereistki
      mailer+N+Pl+Ine+Use/Rare: mailereis
      mailer+N+Pl+Ine+Foc/gi+Use/Rare: mailereiski
      mailer+N+Pl+Ill+Use/Rare: mailereisse
      mailer+N+Pl+Ill+Foc/gi+Use/Rare: mailereissegi
      mailer+N+Sg+Com: maileriga
      mailer+N+Sg+Com+Foc/gi: mailerigagi
      mailer+N+Sg+Abe: mailerita
      mailer+N+Sg+Abe+Foc/gi: maileritagi
      mailer+N+Sg+Ess: mailerina
      mailer+N+Sg+Ess+Foc/gi: mailerinagi
      mailer+N+Sg+Trm: mailerini
      mailer+N+Sg+Trm+Foc/gi: mailerinigi
      mailer+N+Sg+Tra: maileriks
      mailer+N+Sg+Tra+Foc/gi: mailerikski
      mailer+N+Sg+Abl: mailerilt
      mailer+N+Sg+Abl+Foc/gi: maileriltki
      mailer+N+Sg+Ade: maileril
      mailer+N+Sg+Ade+Foc/gi: mailerilgi
      mailer+N+Sg+All: mailerile
      mailer+N+Sg+All+Foc/gi: mailerilegi
      mailer+N+Sg+Ela: mailerist
      mailer+N+Sg+Ela+Foc/gi: maileristki
      mailer+N+Sg+Ine: maileris
      mailer+N+Sg+Ine+Foc/gi: maileriski
      mailer+N+Sg+Ill: mailerisse
      mailer+N+Sg+Ill+Foc/gi: mailerissegi
      mailer+N+Sg+Gen: maileri
      mailer+N+Sg+Gen+Foc/gi: mailerigi
      mailer+N+Sg+Par: mailerit
      mailer+N+Sg+Par+Foc/gi: maileritki
      mailer+N+Pl+Nom: mailerid
      mailer+N+Pl+Nom+Foc/gi: maileridki
      mailer+N+Pl+Com: maileritega
      mailer+N+Pl+Com+Foc/gi: maileritegagi
      mailer+N+Pl+Abe: maileriteta
      mailer+N+Pl+Abe+Foc/gi: maileritetagi
      mailer+N+Pl+Ess: maileritena
      mailer+N+Pl+Ess+Foc/gi: maileritenagi
      mailer+N+Pl+Trm: maileriteni
      mailer+N+Pl+Trm+Foc/gi: maileritenigi
      mailer+N+Pl+Tra: maileriteks
      mailer+N+Pl+Tra+Foc/gi: maileritekski
      mailer+N+Pl+Abl: maileritelt
      mailer+N+Pl+Abl+Foc/gi: maileriteltki
      mailer+N+Pl+Ade: maileritel
      mailer+N+Pl+Ade+Foc/gi: maileritelgi
      mailer+N+Pl+All: maileritele
      mailer+N+Pl+All+Foc/gi: maileritelegi
      mailer+N+Pl+Ela: maileritest
      mailer+N+Pl+Ela+Foc/gi: maileritestki
      mailer+N+Pl+Ine: mailerites
      mailer+N+Pl+Ine+Foc/gi: maileriteski
      mailer+N+Pl+Ill: maileritesse
      mailer+N+Pl+Ill+Foc/gi: maileritessegi
      mailer+N+Pl+Gen: mailerite
      mailer+N+Pl+Gen+Foc/gi: maileritegi
      maja+N+Pl+Par: maju
      maja+N+Pl+Par+Foc/gi: majugi
      maja+N+Sg+Com: majaga
      maja+N+Sg+Com+Foc/gi: majagagi
      maja+N+Sg+Abe: majata
      maja+N+Sg+Abe+Foc/gi: majatagi
      maja+N+Sg+Ess: majana
      maja+N+Sg+Ess+Foc/gi: majanagi
      maja+N+Sg+Trm: majani
      maja+N+Sg+Trm+Foc/gi: majanigi
      maja+N+Sg+Tra: majaks
      maja+N+Sg+Tra+Foc/gi: majakski
      maja+N+Sg+Abl: majalt
      maja+N+Sg+Abl+Foc/gi: majaltki
      maja+N+Sg+Ade: majal
      maja+N+Sg+Ade+Foc/gi: majalgi
      maja+N+Sg+All: majale
      maja+N+Sg+All+Foc/gi: majalegi
      maja+N+Sg+Ela: majast
      maja+N+Sg+Ela+Foc/gi: majastki
      maja+N+Sg+Ine: majas
      maja+N+Sg+Ine+Foc/gi: majaski
      maja+N+Sg+Ill+Use/Rare: majasse
      maja+N+Sg+Ill+Foc/gi+Use/Rare: majassegi
      maja+N+Sg+Gen: maja
      maja+N+Sg+Gen+Foc/gi: majagi
      maja+N+Sg+Nom: maja
      maja+N+Sg+Nom+Foc/gi: majagi
      maja+N+Sg+Par: maja
      maja+N+Sg+Par+Foc/gi: majagi
      maja+N+Pl+Nom: majad
      maja+N+Pl+Nom+Foc/gi: majadki
      maja+N+Pl+Par+Foc/gi+Use/Rare: majasidki
      maja+N+Pl+Par+Use/Rare: majasid
      maja+N+Pl+Com: majadega
      maja+N+Pl+Com+Foc/gi: majadegagi
      maja+N+Pl+Abe: majadeta
      maja+N+Pl+Abe+Foc/gi: majadetagi
      maja+N+Pl+Ess: majadena
      maja+N+Pl+Ess+Foc/gi: majadenagi
      maja+N+Pl+Trm: majadeni
      maja+N+Pl+Trm+Foc/gi: majadenigi
      maja+N+Pl+Tra: majadeks
      maja+N+Pl+Tra+Foc/gi: majadekski
      maja+N+Pl+Abl: majadelt
      maja+N+Pl+Abl+Foc/gi: majadeltki
      maja+N+Pl+Ade: majadel
      maja+N+Pl+Ade+Foc/gi: majadelgi
      maja+N+Pl+All: majadele
      maja+N+Pl+All+Foc/gi: majadelegi
      maja+N+Pl+Ela: majadest
      maja+N+Pl+Ela+Foc/gi: majadestki
      maja+N+Pl+Ine: majades
      maja+N+Pl+Ine+Foc/gi: majadeski
      maja+N+Pl+Ill: majadesse
      maja+N+Pl+Ill+Foc/gi: majadessegi
      maja+N+Pl+Gen: majade
      maja+N+Pl+Gen+Foc/gi: majadegi
      maja+N+Sg+Ill: majja
      maja+N+Sg+Ill+Foc/gi: majjagi
      magu+N+Sg+Ill: makku
      magu+N+Sg+Ill+Foc/gi: makkugi
      malkel+N+Sg+Nom: malkel
      malkel+N+Sg+Nom+Foc/gi: malkelgi
      malkel+N+Pl+Par: malkeleid
      malkel+N+Pl+Par+Foc/gi: malkeleidki
      malkel+N+Pl+Tra+Use/Rare: malkeleiks
      malkel+N+Pl+Tra+Foc/gi+Use/Rare: malkeleikski
      malkel+N+Pl+Abl+Use/Rare: malkeleilt
      malkel+N+Pl+Abl+Foc/gi+Use/Rare: malkeleiltki
      malkel+N+Pl+Ade+Use/Rare: malkeleil
      malkel+N+Pl+Ade+Foc/gi+Use/Rare: malkeleilgi
      malkel+N+Pl+All+Use/Rare: malkeleile
      malkel+N+Pl+All+Foc/gi+Use/Rare: malkeleilegi
      malkel+N+Pl+Ela+Use/Rare: malkeleist
      malkel+N+Pl+Ela+Foc/gi+Use/Rare: malkeleistki
      malkel+N+Pl+Ine+Use/Rare: malkeleis
      malkel+N+Pl+Ine+Foc/gi+Use/Rare: malkeleiski
      malkel+N+Pl+Ill+Use/Rare: malkeleisse
      malkel+N+Pl+Ill+Foc/gi+Use/Rare: malkeleissegi
      malkel+N+Sg+Com: malkeliga
      malkel+N+Sg+Com+Foc/gi: malkeligagi
      malkel+N+Sg+Abe: malkelita
      malkel+N+Sg+Abe+Foc/gi: malkelitagi
      malkel+N+Sg+Ess: malkelina
      malkel+N+Sg+Ess+Foc/gi: malkelinagi
      malkel+N+Sg+Trm: malkelini
      malkel+N+Sg+Trm+Foc/gi: malkelinigi
      malkel+N+Sg+Tra: malkeliks
      malkel+N+Sg+Tra+Foc/gi: malkelikski
      malkel+N+Sg+Abl: malkelilt
      malkel+N+Sg+Abl+Foc/gi: malkeliltki
      malkel+N+Sg+Ade: malkelil
      malkel+N+Sg+Ade+Foc/gi: malkelilgi
      malkel+N+Sg+All: malkelile
      malkel+N+Sg+All+Foc/gi: malkelilegi
      malkel+N+Sg+Ela: malkelist
      malkel+N+Sg+Ela+Foc/gi: malkelistki
      malkel+N+Sg+Ine: malkelis
      malkel+N+Sg+Ine+Foc/gi: malkeliski
      malkel+N+Sg+Ill: malkelisse
      malkel+N+Sg+Ill+Foc/gi: malkelissegi
      malkel+N+Sg+Gen: malkeli
      malkel+N+Sg+Gen+Foc/gi: malkeligi
      malkel+N+Sg+Par: malkelit
      malkel+N+Sg+Par+Foc/gi: malkelitki
      malkel+N+Pl+Nom: malkelid
      malkel+N+Pl+Nom+Foc/gi: malkelidki
      malkel+N+Pl+Com: malkelitega
      malkel+N+Pl+Com+Foc/gi: malkelitegagi
      malkel+N+Pl+Abe: malkeliteta
      malkel+N+Pl+Abe+Foc/gi: malkelitetagi
      malkel+N+Pl+Ess: malkelitena
      malkel+N+Pl+Ess+Foc/gi: malkelitenagi
      malkel+N+Pl+Trm: malkeliteni
      malkel+N+Pl+Trm+Foc/gi: malkelitenigi
      malkel+N+Pl+Tra: malkeliteks
      malkel+N+Pl+Tra+Foc/gi: malkelitekski
      malkel+N+Pl+Abl: malkelitelt
      malkel+N+Pl+Abl+Foc/gi: malkeliteltki
      malkel+N+Pl+Ade: malkelitel
      malkel+N+Pl+Ade+Foc/gi: malkelitelgi
      malkel+N+Pl+All: malkelitele
      malkel+N+Pl+All+Foc/gi: malkelitelegi
      malkel+N+Pl+Ela: malkelitest
      malkel+N+Pl+Ela+Foc/gi: malkelitestki
      malkel+N+Pl+Ine: malkelites
      malkel+N+Pl+Ine+Foc/gi: malkeliteski
      malkel+N+Pl+Ill: malkelitesse
      malkel+N+Pl+Ill+Foc/gi: malkelitessegi
      malkel+N+Pl+Gen: malkelite
      malkel+N+Pl+Gen+Foc/gi: malkelitegi
      manner+N+Pl+Par: mandreid
      manner+N+Pl+Par+Foc/gi: mandreidki
      manner+N+Pl+Tra+Use/Rare: mandreiks
      manner+N+Pl+Tra+Foc/gi+Use/Rare: mandreikski
      manner+N+Pl+Abl+Use/Rare: mandreilt
      manner+N+Pl+Abl+Foc/gi+Use/Rare: mandreiltki
      manner+N+Pl+Ade+Use/Rare: mandreil
      manner+N+Pl+Ade+Foc/gi+Use/Rare: mandreilgi
      manner+N+Pl+All+Use/Rare: mandreile
      manner+N+Pl+All+Foc/gi+Use/Rare: mandreilegi
      manner+N+Pl+Ela+Use/Rare: mandreist
      manner+N+Pl+Ela+Foc/gi+Use/Rare: mandreistki
      manner+N+Pl+Ine+Use/Rare: mandreis
      manner+N+Pl+Ine+Foc/gi+Use/Rare: mandreiski
      manner+N+Pl+Ill+Use/Rare: mandreisse
      manner+N+Pl+Ill+Foc/gi+Use/Rare: mandreissegi
      manner+N+Sg+Com: mandriga
      manner+N+Sg+Com+Foc/gi: mandrigagi
      manner+N+Sg+Abe: mandrita
      manner+N+Sg+Abe+Foc/gi: mandritagi
      manner+N+Sg+Ess: mandrina
      manner+N+Sg+Ess+Foc/gi: mandrinagi
      manner+N+Sg+Trm: mandrini
      manner+N+Sg+Trm+Foc/gi: mandrinigi
      manner+N+Sg+Tra: mandriks
      manner+N+Sg+Tra+Foc/gi: mandrikski
      manner+N+Sg+Abl: mandrilt
      manner+N+Sg+Abl+Foc/gi: mandriltki
      manner+N+Sg+Ade: mandril
      manner+N+Sg+Ade+Foc/gi: mandrilgi
      manner+N+Sg+All: mandrile
      manner+N+Sg+All+Foc/gi: mandrilegi
      manner+N+Sg+Ela: mandrist
      manner+N+Sg+Ela+Foc/gi: mandristki
      manner+N+Sg+Ine: mandris
      manner+N+Sg+Ine+Foc/gi: mandriski
      manner+N+Sg+Ill: mandrisse
      manner+N+Sg+Ill+Foc/gi: mandrissegi
      manner+N+Sg+Gen: mandri
      manner+N+Sg+Gen+Foc/gi: mandrigi
      manner+N+Sg+Par: mandrit
      manner+N+Sg+Par+Foc/gi: mandritki
      manner+N+Pl+Nom: mandrid
      manner+N+Pl+Nom+Foc/gi: mandridki
      manner+N+Pl+Com: mandritega
      manner+N+Pl+Com+Foc/gi: mandritegagi
      manner+N+Pl+Abe: mandriteta
      manner+N+Pl+Abe+Foc/gi: mandritetagi
      manner+N+Pl+Ess: mandritena
      manner+N+Pl+Ess+Foc/gi: mandritenagi
      manner+N+Pl+Trm: mandriteni
      manner+N+Pl+Trm+Foc/gi: mandritenigi
      manner+N+Pl+Tra: mandriteks
      manner+N+Pl+Tra+Foc/gi: mandritekski
      manner+N+Pl+Abl: mandritelt
      manner+N+Pl+Abl+Foc/gi: mandriteltki
      manner+N+Pl+Ade: mandritel
      manner+N+Pl+Ade+Foc/gi: mandritelgi
      manner+N+Pl+All: mandritele
      manner+N+Pl+All+Foc/gi: mandritelegi
      manner+N+Pl+Ela: mandritest
      manner+N+Pl+Ela+Foc/gi: mandritestki
      manner+N+Pl+Ine: mandrites
      manner+N+Pl+Ine+Foc/gi: mandriteski
      manner+N+Pl+Ill: mandritesse
      manner+N+Pl+Ill+Foc/gi: mandritessegi
      manner+N+Pl+Gen: mandrite
      manner+N+Pl+Gen+Foc/gi: mandritegi
      manner+N+Sg+Nom: manner
      manner+N+Sg+Nom+Foc/gi: mannergi
      mees+N+Sg+Par: meest
      mees+N+Sg+Par+Foc/gi: meestki
      mees+N+Sg+Nom: mees
      mees+N+Sg+Nom+Foc/gi: meeski
      mees+N+Pl+Com: meestega
      mees+N+Pl+Com+Foc/gi: meestegagi
      mees+N+Pl+Abe: meesteta
      mees+N+Pl+Abe+Foc/gi: meestetagi
      mees+N+Pl+Ess: meestena
      mees+N+Pl+Ess+Foc/gi: meestenagi
      mees+N+Pl+Trm: meesteni
      mees+N+Pl+Trm+Foc/gi: meestenigi
      mees+N+Pl+Tra: meesteks
      mees+N+Pl+Tra+Foc/gi: meestekski
      mees+N+Pl+Abl: meestelt
      mees+N+Pl+Abl+Foc/gi: meesteltki
      mees+N+Pl+Ade: meestel
      mees+N+Pl+Ade+Foc/gi: meestelgi
      mees+N+Pl+All: meestele
      mees+N+Pl+All+Foc/gi: meestelegi
      mees+N+Pl+Ela: meestest
      mees+N+Pl+Ela+Foc/gi: meestestki
      mees+N+Pl+Ine: meestes
      mees+N+Pl+Ine+Foc/gi: meesteski
      mees+N+Pl+Ill: meestesse
      mees+N+Pl+Ill+Foc/gi: meestessegi
      mees+N+Pl+Gen: meeste
      mees+N+Pl+Gen+Foc/gi: meestegi
      mees+N+Sg+Com: mehega
      mees+N+Sg+Com+Foc/gi: mehegagi
      mees+N+Sg+Abe: meheta
      mees+N+Sg+Abe+Foc/gi: mehetagi
      mees+N+Sg+Ess: mehena
      mees+N+Sg+Ess+Foc/gi: mehenagi
      mees+N+Sg+Trm: meheni
      mees+N+Sg+Trm+Foc/gi: mehenigi
      mees+N+Sg+Tra: meheks
      mees+N+Sg+Tra+Foc/gi: mehekski
      mees+N+Sg+Abl: mehelt
      mees+N+Sg+Abl+Foc/gi: meheltki
      mees+N+Sg+Ade: mehel
      mees+N+Sg+Ade+Foc/gi: mehelgi
      mees+N+Sg+All: mehele
      mees+N+Sg+All+Foc/gi: mehelegi
      mees+N+Sg+Ela: mehest
      mees+N+Sg+Ela+Foc/gi: mehestki
      mees+N+Sg+Ine: mehes
      mees+N+Sg+Ine+Foc/gi: meheski
      mees+N+Sg+Gen: mehe
      mees+N+Sg+Gen+Foc/gi: mehegi
      mees+N+Pl+Nom: mehed
      mees+N+Pl+Nom+Foc/gi: mehedki
      mees+N+Pl+Par: mehi
      mees+N+Pl+Par+Foc/gi: mehigi
      mees+N+Sg+Ill: mehesse
      mees+N+Sg+Ill+Foc/gi: mehessegi
      mesi+N+Sg+Par: mett
      mesi+N+Sg+Par+Foc/gi: mettki
      mesi+N+Sg+Ill: meesse
      mesi+N+Sg+Ill+Foc/gi: meessegi
      mesi+N+Sg+Com: meega
      mesi+N+Sg+Com+Foc/gi: meegagi
      mesi+N+Sg+Abe: meeta
      mesi+N+Sg+Abe+Foc/gi: meetagi
      mesi+N+Sg+Ess: meena
      mesi+N+Sg+Ess+Foc/gi: meenagi
      mesi+N+Sg+Trm: meeni
      mesi+N+Sg+Trm+Foc/gi: meenigi
      mesi+N+Sg+Tra: meeks
      mesi+N+Sg+Tra+Foc/gi: meekski
      mesi+N+Sg+Abl: meelt
      mesi+N+Sg+Abl+Foc/gi: meeltki
      mesi+N+Sg+Ade: meel
      mesi+N+Sg+Ade+Foc/gi: meelgi
      mesi+N+Sg+All: meele
      mesi+N+Sg+All+Foc/gi: meelegi
      mesi+N+Sg+Ela: meest
      mesi+N+Sg+Ela+Foc/gi: meestki
      mesi+N+Sg+Ine: mees
      mesi+N+Sg+Ine+Foc/gi: meeski
      mesi+N+Sg+Gen: mee
      mesi+N+Sg+Gen+Foc/gi: meegi
      mesi+N+Pl+Nom: meed
      mesi+N+Pl+Nom+Foc/gi: meedki
      mesi+N+Pl+Com: metega
      mesi+N+Pl+Com+Foc/gi: metegagi
      mesi+N+Pl+Abe: meteta
      mesi+N+Pl+Abe+Foc/gi: metetagi
      mesi+N+Pl+Ess: metena
      mesi+N+Pl+Ess+Foc/gi: metenagi
      mesi+N+Pl+Trm: meteni
      mesi+N+Pl+Trm+Foc/gi: metenigi
      mesi+N+Pl+Tra: meteks
      mesi+N+Pl+Tra+Foc/gi: metekski
      mesi+N+Pl+Abl: metelt
      mesi+N+Pl+Abl+Foc/gi: meteltki
      mesi+N+Pl+Ade: metel
      mesi+N+Pl+Ade+Foc/gi: metelgi
      mesi+N+Pl+All: metele
      mesi+N+Pl+All+Foc/gi: metelegi
      mesi+N+Pl+Ela: metest
      mesi+N+Pl+Ela+Foc/gi: metestki
      mesi+N+Pl+Ine: metes
      mesi+N+Pl+Ine+Foc/gi: meteski
      mesi+N+Pl+Ill: metesse
      mesi+N+Pl+Ill+Foc/gi: metessegi
      mesi+N+Pl+Gen: mete
      mesi+N+Pl+Gen+Foc/gi: metegi
      meri+N+Sg+Par: merd
      meri+N+Sg+Par+Foc/gi: merdki
      meri+N+Sg+Ill+Use/Rare: meresse
      meri+N+Sg+Ill+Foc/gi+Use/Rare: meressegi
      meri+N+Sg+Com: merega
      meri+N+Sg+Com+Foc/gi: meregagi
      meri+N+Sg+Abe: mereta
      meri+N+Sg+Abe+Foc/gi: meretagi
      meri+N+Sg+Ess: merena
      meri+N+Sg+Ess+Foc/gi: merenagi
      meri+N+Sg+Trm: mereni
      meri+N+Sg+Trm+Foc/gi: merenigi
      meri+N+Sg+Tra: mereks
      meri+N+Sg+Tra+Foc/gi: merekski
      meri+N+Sg+Abl: merelt
      meri+N+Sg+Abl+Foc/gi: mereltki
      meri+N+Sg+Ade: merel
      meri+N+Sg+Ade+Foc/gi: merelgi
      meri+N+Sg+All: merele
      meri+N+Sg+All+Foc/gi: merelegi
      meri+N+Sg+Ela: merest
      meri+N+Sg+Ela+Foc/gi: merestki
      meri+N+Sg+Ine: meres
      meri+N+Sg+Ine+Foc/gi: mereski
      meri+N+Sg+Gen: mere
      meri+N+Sg+Gen+Foc/gi: meregi
      meri+N+Pl+Nom: mered
      meri+N+Pl+Nom+Foc/gi: meredki
      meri+N+Pl+Com: meredega
      meri+N+Pl+Com+Foc/gi: meredegagi
      meri+N+Pl+Abe: meredeta
      meri+N+Pl+Abe+Foc/gi: meredetagi
      meri+N+Pl+Ess: meredena
      meri+N+Pl+Ess+Foc/gi: meredenagi
      meri+N+Pl+Trm: meredeni
      meri+N+Pl+Trm+Foc/gi: meredenigi
      meri+N+Pl+Tra: meredeks
      meri+N+Pl+Tra+Foc/gi: meredekski
      meri+N+Pl+Abl: meredelt
      meri+N+Pl+Abl+Foc/gi: meredeltki
      meri+N+Pl+Ade: meredel
      meri+N+Pl+Ade+Foc/gi: meredelgi
      meri+N+Pl+All: meredele
      meri+N+Pl+All+Foc/gi: meredelegi
      meri+N+Pl+Ela: meredest
      meri+N+Pl+Ela+Foc/gi: meredestki
      meri+N+Pl+Ine: meredes
      meri+N+Pl+Ine+Foc/gi: meredeski
      meri+N+Pl+Ill: meredesse
      meri+N+Pl+Ill+Foc/gi: meredessegi
      meri+N+Pl+Gen: merede
      meri+N+Pl+Gen+Foc/gi: meredegi
      meri+N+Pl+Par: meresid
      meri+N+Pl+Par+Foc/gi: meresidki
      meri+N+Sg+Nom: meri
      meri+N+Sg+Nom+Foc/gi: merigi
      meri+N+Sg+Ill: merre
      meri+N+Sg+Ill+Foc/gi: merregi
      mesi+N+Sg+Nom: mesi
      mesi+N+Sg+Nom+Foc/gi: mesigi
      mesi+N+Pl+Par: mesi
      mesi+N+Pl+Par+Foc/gi: mesigi
      muie+N+Sg+Nom: muie
      muie+N+Sg+Nom+Foc/gi: muiegi
      muie+N+Sg+Par: muiet
      muie+N+Sg+Par+Foc/gi: muietki
      muie+N+Pl+Com: muietega
      muie+N+Pl+Com+Foc/gi: muietegagi
      muie+N+Pl+Abe: muieteta
      muie+N+Pl+Abe+Foc/gi: muietetagi
      muie+N+Pl+Ess: muietena
      muie+N+Pl+Ess+Foc/gi: muietenagi
      muie+N+Pl+Trm: muieteni
      muie+N+Pl+Trm+Foc/gi: muietenigi
      muie+N+Pl+Tra: muieteks
      muie+N+Pl+Tra+Foc/gi: muietekski
      muie+N+Pl+Abl: muietelt
      muie+N+Pl+Abl+Foc/gi: muieteltki
      muie+N+Pl+Ade: muietel
      muie+N+Pl+Ade+Foc/gi: muietelgi
      muie+N+Pl+All: muietele
      muie+N+Pl+All+Foc/gi: muietelegi
      muie+N+Pl+Ela: muietest
      muie+N+Pl+Ela+Foc/gi: muietestki
      muie+N+Pl+Ine: muietes
      muie+N+Pl+Ine+Foc/gi: muieteski
      muie+N+Pl+Ill: muietesse
      muie+N+Pl+Ill+Foc/gi: muietessegi
      muie+N+Pl+Gen: muiete
      muie+N+Pl+Gen+Foc/gi: muietegi
      muie+N+Sg+Com: muigega
      muie+N+Sg+Com+Foc/gi: muigegagi
      muie+N+Sg+Abe: muigeta
      muie+N+Sg+Abe+Foc/gi: muigetagi
      muie+N+Sg+Ess: muigena
      muie+N+Sg+Ess+Foc/gi: muigenagi
      muie+N+Sg+Trm: muigeni
      muie+N+Sg+Trm+Foc/gi: muigenigi
      muie+N+Sg+Tra: muigeks
      muie+N+Sg+Tra+Foc/gi: muigekski
      muie+N+Sg+Abl: muigelt
      muie+N+Sg+Abl+Foc/gi: muigeltki
      muie+N+Sg+Ade: muigel
      muie+N+Sg+Ade+Foc/gi: muigelgi
      muie+N+Sg+All: muigele
      muie+N+Sg+All+Foc/gi: muigelegi
      muie+N+Sg+Ela: muigest
      muie+N+Sg+Ela+Foc/gi: muigestki
      muie+N+Sg+Ine: muiges
      muie+N+Sg+Ine+Foc/gi: muigeski
      muie+N+Sg+Ill: muigesse
      muie+N+Sg+Ill+Foc/gi: muigessegi
      muie+N+Sg+Gen: muige
      muie+N+Sg+Gen+Foc/gi: muigegi
      muie+N+Pl+Nom: muiged
      muie+N+Pl+Nom+Foc/gi: muigedki
      muie+N+Pl+Par: muigeid
      muie+N+Pl+Par+Foc/gi: muigeidki
      muie+N+Pl+Tra+Use/Rare: muigeiks
      muie+N+Pl+Tra+Foc/gi+Use/Rare: muigeikski
      muie+N+Pl+Abl+Use/Rare: muigeilt
      muie+N+Pl+Abl+Foc/gi+Use/Rare: muigeiltki
      muie+N+Pl+Ade+Use/Rare: muigeil
      muie+N+Pl+Ade+Foc/gi+Use/Rare: muigeilgi
      muie+N+Pl+All+Use/Rare: muigeile
      muie+N+Pl+All+Foc/gi+Use/Rare: muigeilegi
      muie+N+Pl+Ela+Use/Rare: muigeist
      muie+N+Pl+Ela+Foc/gi+Use/Rare: muigeistki
      muie+N+Pl+Ine+Use/Rare: muigeis
      muie+N+Pl+Ine+Foc/gi+Use/Rare: muigeiski
      muie+N+Pl+Ill+Use/Rare: muigeisse
      muie+N+Pl+Ill+Foc/gi+Use/Rare: muigeissegi
      mulle+N+Sg+Com: muldega
      mulle+N+Sg+Com+Foc/gi: muldegagi
      mulle+N+Sg+Abe: muldeta
      mulle+N+Sg+Abe+Foc/gi: muldetagi
      mulle+N+Sg+Ess: muldena
      mulle+N+Sg+Ess+Foc/gi: muldenagi
      mulle+N+Sg+Trm: muldeni
      mulle+N+Sg+Trm+Foc/gi: muldenigi
      mulle+N+Sg+Tra: muldeks
      mulle+N+Sg+Tra+Foc/gi: muldekski
      mulle+N+Sg+Abl: muldelt
      mulle+N+Sg+Abl+Foc/gi: muldeltki
      mulle+N+Sg+Ade: muldel
      mulle+N+Sg+Ade+Foc/gi: muldelgi
      mulle+N+Sg+All: muldele
      mulle+N+Sg+All+Foc/gi: muldelegi
      mulle+N+Sg+Ela: muldest
      mulle+N+Sg+Ela+Foc/gi: muldestki
      mulle+N+Sg+Ine: muldes
      mulle+N+Sg+Ine+Foc/gi: muldeski
      mulle+N+Sg+Ill: muldesse
      mulle+N+Sg+Ill+Foc/gi: muldessegi
      mulle+N+Sg+Gen: mulde
      mulle+N+Sg+Gen+Foc/gi: muldegi
      mulle+N+Pl+Nom: mulded
      mulle+N+Pl+Nom+Foc/gi: muldedki
      mulle+N+Pl+Par: muldeid
      mulle+N+Pl+Par+Foc/gi: muldeidki
      mulle+N+Pl+Tra+Use/Rare: muldeiks
      mulle+N+Pl+Tra+Foc/gi+Use/Rare: muldeikski
      mulle+N+Pl+Abl+Use/Rare: muldeilt
      mulle+N+Pl+Abl+Foc/gi+Use/Rare: muldeiltki
      mulle+N+Pl+Ade+Use/Rare: muldeil
      mulle+N+Pl+Ade+Foc/gi+Use/Rare: muldeilgi
      mulle+N+Pl+All+Use/Rare: muldeile
      mulle+N+Pl+All+Foc/gi+Use/Rare: muldeilegi
      mulle+N+Pl+Ela+Use/Rare: muldeist
      mulle+N+Pl+Ela+Foc/gi+Use/Rare: muldeistki
      mulle+N+Pl+Ine+Use/Rare: muldeis
      mulle+N+Pl+Ine+Foc/gi+Use/Rare: muldeiski
      mulle+N+Pl+Ill+Use/Rare: muldeisse
      mulle+N+Pl+Ill+Foc/gi+Use/Rare: muldeissegi
      mulle+N+Sg+Nom: mulle
      mulle+N+Sg+Nom+Foc/gi: mullegi
      mulle+N+Sg+Par: mullet
      mulle+N+Sg+Par+Foc/gi: mulletki
      mulle+N+Pl+Com: mulletega
      mulle+N+Pl+Com+Foc/gi: mulletegagi
      mulle+N+Pl+Abe: mulleteta
      mulle+N+Pl+Abe+Foc/gi: mulletetagi
      mulle+N+Pl+Ess: mulletena
      mulle+N+Pl+Ess+Foc/gi: mulletenagi
      mulle+N+Pl+Trm: mulleteni
      mulle+N+Pl+Trm+Foc/gi: mulletenigi
      mulle+N+Pl+Tra: mulleteks
      mulle+N+Pl+Tra+Foc/gi: mulletekski
      mulle+N+Pl+Abl: mulletelt
      mulle+N+Pl+Abl+Foc/gi: mulleteltki
      mulle+N+Pl+Ade: mulletel
      mulle+N+Pl+Ade+Foc/gi: mulletelgi
      mulle+N+Pl+All: mulletele
      mulle+N+Pl+All+Foc/gi: mulletelegi
      mulle+N+Pl+Ela: mulletest
      mulle+N+Pl+Ela+Foc/gi: mulletestki
      mulle+N+Pl+Ine: mulletes
      mulle+N+Pl+Ine+Foc/gi: mulleteski
      mulle+N+Pl+Ill: mulletesse
      mulle+N+Pl+Ill+Foc/gi: mulletessegi
      mulle+N+Pl+Gen: mullete
      mulle+N+Pl+Gen+Foc/gi: mulletegi
      muuseum+N+Sg+Nom: muuseum
      muuseum+N+Sg+Nom+Foc/gi: muuseumgi
      muuseum+N+Pl+Tra+Use/Rare: muuseumeiks
      muuseum+N+Pl+Tra+Foc/gi+Use/Rare: muuseumeikski
      muuseum+N+Pl+Abl+Use/Rare: muuseumeilt
      muuseum+N+Pl+Abl+Foc/gi+Use/Rare: muuseumeiltki
      muuseum+N+Pl+Ade+Use/Rare: muuseumeil
      muuseum+N+Pl+Ade+Foc/gi+Use/Rare: muuseumeilgi
      muuseum+N+Pl+All+Use/Rare: muuseumeile
      muuseum+N+Pl+All+Foc/gi+Use/Rare: muuseumeilegi
      muuseum+N+Pl+Ela+Use/Rare: muuseumeist
      muuseum+N+Pl+Ela+Foc/gi+Use/Rare: muuseumeistki
      muuseum+N+Pl+Ine+Use/Rare: muuseumeis
      muuseum+N+Pl+Ine+Foc/gi+Use/Rare: muuseumeiski
      muuseum+N+Pl+Ill+Use/Rare: muuseumeisse
      muuseum+N+Pl+Ill+Foc/gi+Use/Rare: muuseumeissegi
      muuseum+N+Pl+Par: muuseume
      muuseum+N+Pl+Par+Foc/gi: muuseumegi
      muuseum+N+Pl+Par+Foc/gi+Use/Rare: muuseumeidki
      muuseum+N+Pl+Par+Use/Rare: muuseumeid
      muuseum+N+Sg+Com: muuseumiga
      muuseum+N+Sg+Com+Foc/gi: muuseumigagi
      muuseum+N+Sg+Abe: muuseumita
      muuseum+N+Sg+Abe+Foc/gi: muuseumitagi
      muuseum+N+Sg+Ess: muuseumina
      muuseum+N+Sg+Ess+Foc/gi: muuseuminagi
      muuseum+N+Sg+Trm: muuseumini
      muuseum+N+Sg+Trm+Foc/gi: muuseuminigi
      muuseum+N+Sg+Tra: muuseumiks
      muuseum+N+Sg+Tra+Foc/gi: muuseumikski
      muuseum+N+Sg+Abl: muuseumilt
      muuseum+N+Sg+Abl+Foc/gi: muuseumiltki
      muuseum+N+Sg+Ade: muuseumil
      muuseum+N+Sg+Ade+Foc/gi: muuseumilgi
      muuseum+N+Sg+All: muuseumile
      muuseum+N+Sg+All+Foc/gi: muuseumilegi
      muuseum+N+Sg+Ela: muuseumist
      muuseum+N+Sg+Ela+Foc/gi: muuseumistki
      muuseum+N+Sg+Ine: muuseumis
      muuseum+N+Sg+Ine+Foc/gi: muuseumiski
      muuseum+N+Sg+Gen: muuseumi
      muuseum+N+Sg+Gen+Foc/gi: muuseumigi
      muuseum+N+Pl+Nom: muuseumid
      muuseum+N+Pl+Nom+Foc/gi: muuseumidki
      muuseum+N+Pl+Com: muuseumidega
      muuseum+N+Pl+Com+Foc/gi: muuseumidegagi
      muuseum+N+Pl+Abe: muuseumideta
      muuseum+N+Pl+Abe+Foc/gi: muuseumidetagi
      muuseum+N+Pl+Ess: muuseumidena
      muuseum+N+Pl+Ess+Foc/gi: muuseumidenagi
      muuseum+N+Pl+Trm: muuseumideni
      muuseum+N+Pl+Trm+Foc/gi: muuseumidenigi
      muuseum+N+Pl+Tra: muuseumideks
      muuseum+N+Pl+Tra+Foc/gi: muuseumidekski
      muuseum+N+Pl+Abl: muuseumidelt
      muuseum+N+Pl+Abl+Foc/gi: muuseumideltki
      muuseum+N+Pl+Ade: muuseumidel
      muuseum+N+Pl+Ade+Foc/gi: muuseumidelgi
      muuseum+N+Pl+All: muuseumidele
      muuseum+N+Pl+All+Foc/gi: muuseumidelegi
      muuseum+N+Pl+Ela: muuseumidest
      muuseum+N+Pl+Ela+Foc/gi: muuseumidestki
      muuseum+N+Pl+Ine: muuseumides
      muuseum+N+Pl+Ine+Foc/gi: muuseumideski
      muuseum+N+Pl+Ill: muuseumidesse
      muuseum+N+Pl+Ill+Foc/gi: muuseumidessegi
      muuseum+N+Pl+Gen: muuseumide
      muuseum+N+Pl+Gen+Foc/gi: muuseumidegi
      muuseum+N+Pl+Com+Use/Rare: muuseumitega
      muuseum+N+Pl+Com+Foc/gi+Use/Rare: muuseumitegagi
      muuseum+N+Pl+Abe+Use/Rare: muuseumiteta
      muuseum+N+Pl+Abe+Foc/gi+Use/Rare: muuseumitetagi
      muuseum+N+Pl+Ess+Use/Rare: muuseumitena
      muuseum+N+Pl+Ess+Foc/gi+Use/Rare: muuseumitenagi
      muuseum+N+Pl+Trm+Use/Rare: muuseumiteni
      muuseum+N+Pl+Trm+Foc/gi+Use/Rare: muuseumitenigi
      muuseum+N+Pl+Tra+Use/Rare: muuseumiteks
      muuseum+N+Pl+Tra+Foc/gi+Use/Rare: muuseumitekski
      muuseum+N+Pl+Abl+Use/Rare: muuseumitelt
      muuseum+N+Pl+Abl+Foc/gi+Use/Rare: muuseumiteltki
      muuseum+N+Pl+Ade+Use/Rare: muuseumitel
      muuseum+N+Pl+Ade+Foc/gi+Use/Rare: muuseumitelgi
      muuseum+N+Pl+All+Use/Rare: muuseumitele
      muuseum+N+Pl+All+Foc/gi+Use/Rare: muuseumitelegi
      muuseum+N+Pl+Ela+Use/Rare: muuseumitest
      muuseum+N+Pl+Ela+Foc/gi+Use/Rare: muuseumitestki
      muuseum+N+Pl+Ine+Use/Rare: muuseumites
      muuseum+N+Pl+Ine+Foc/gi+Use/Rare: muuseumiteski
      muuseum+N+Pl+Ill+Use/Rare: muuseumitesse
      muuseum+N+Pl+Ill+Foc/gi+Use/Rare: muuseumitessegi
      muuseum+N+Pl+Gen+Foc/gi+Use/Rare: muuseumitegi
      muuseum+N+Pl+Gen+Use/Rare: muuseumite
      muuseum+N+Sg+Ill: muuseumi
      muuseum+N+Sg+Ill+Foc/gi: muuseumigi
      muuseum+N+Sg+Ill+Use/Rare: muuseumisse
      muuseum+N+Sg+Ill+Foc/gi+Use/Rare: muuseumissegi
      muuseum+N+Sg+Par: muuseumi
      muuseum+N+Sg+Par+Foc/gi: muuseumigi
      muuseum+N+Sg+Par+Foc/gi+Use/Rare: muuseumitki
      muuseum+N+Sg+Par+Use/Rare: muuseumit
      mähe+N+Sg+Nom: mähe
      mähe+N+Sg+Nom+Foc/gi: mähegi
      mähe+N+Sg+Par: mähet
      mähe+N+Sg+Par+Foc/gi: mähetki
      mähe+N+Sg+Com: mähkmega
      mähe+N+Sg+Com+Foc/gi: mähkmegagi
      mähe+N+Sg+Abe: mähkmeta
      mähe+N+Sg+Abe+Foc/gi: mähkmetagi
      mähe+N+Sg+Ess: mähkmena
      mähe+N+Sg+Ess+Foc/gi: mähkmenagi
      mähe+N+Sg+Trm: mähkmeni
      mähe+N+Sg+Trm+Foc/gi: mähkmenigi
      mähe+N+Sg+Tra: mähkmeks
      mähe+N+Sg+Tra+Foc/gi: mähkmekski
      mähe+N+Sg+Abl: mähkmelt
      mähe+N+Sg+Abl+Foc/gi: mähkmeltki
      mähe+N+Sg+Ade: mähkmel
      mähe+N+Sg+Ade+Foc/gi: mähkmelgi
      mähe+N+Sg+All: mähkmele
      mähe+N+Sg+All+Foc/gi: mähkmelegi
      mähe+N+Sg+Ela: mähkmest
      mähe+N+Sg+Ela+Foc/gi: mähkmestki
      mähe+N+Sg+Ine: mähkmes
      mähe+N+Sg+Ine+Foc/gi: mähkmeski
      mähe+N+Sg+Ill: mähkmesse
      mähe+N+Sg+Ill+Foc/gi: mähkmessegi
      mähe+N+Sg+Gen: mähkme
      mähe+N+Sg+Gen+Foc/gi: mähkmegi
      mähe+N+Pl+Nom: mähkmed
      mähe+N+Pl+Nom+Foc/gi: mähkmedki
      mähe+N+Pl+Par: mähkmeid
      mähe+N+Pl+Par+Foc/gi: mähkmeidki
      mähe+N+Pl+Tra+Use/Rare: mähkmeiks
      mähe+N+Pl+Tra+Foc/gi+Use/Rare: mähkmeikski
      mähe+N+Pl+Abl+Use/Rare: mähkmeilt
      mähe+N+Pl+Abl+Foc/gi+Use/Rare: mähkmeiltki
      mähe+N+Pl+Ade+Use/Rare: mähkmeil
      mähe+N+Pl+Ade+Foc/gi+Use/Rare: mähkmeilgi
      mähe+N+Pl+All+Use/Rare: mähkmeile
      mähe+N+Pl+All+Foc/gi+Use/Rare: mähkmeilegi
      mähe+N+Pl+Ela+Use/Rare: mähkmeist
      mähe+N+Pl+Ela+Foc/gi+Use/Rare: mähkmeistki
      mähe+N+Pl+Ine+Use/Rare: mähkmeis
      mähe+N+Pl+Ine+Foc/gi+Use/Rare: mähkmeiski
      mähe+N+Pl+Ill+Use/Rare: mähkmeisse
      mähe+N+Pl+Ill+Foc/gi+Use/Rare: mähkmeissegi
      mähe+N+Pl+Com: mähkmetega
      mähe+N+Pl+Com+Foc/gi: mähkmetegagi
      mähe+N+Pl+Abe: mähkmeteta
      mähe+N+Pl+Abe+Foc/gi: mähkmetetagi
      mähe+N+Pl+Ess: mähkmetena
      mähe+N+Pl+Ess+Foc/gi: mähkmetenagi
      mähe+N+Pl+Trm: mähkmeteni
      mähe+N+Pl+Trm+Foc/gi: mähkmetenigi
      mähe+N+Pl+Tra: mähkmeteks
      mähe+N+Pl+Tra+Foc/gi: mähkmetekski
      mähe+N+Pl+Abl: mähkmetelt
      mähe+N+Pl+Abl+Foc/gi: mähkmeteltki
      mähe+N+Pl+Ade: mähkmetel
      mähe+N+Pl+Ade+Foc/gi: mähkmetelgi
      mähe+N+Pl+All: mähkmetele
      mähe+N+Pl+All+Foc/gi: mähkmetelegi
      mähe+N+Pl+Ela: mähkmetest
      mähe+N+Pl+Ela+Foc/gi: mähkmetestki
      mähe+N+Pl+Ine: mähkmetes
      mähe+N+Pl+Ine+Foc/gi: mähkmeteski
      mähe+N+Pl+Ill: mähkmetesse
      mähe+N+Pl+Ill+Foc/gi: mähkmetessegi
      mähe+N+Pl+Gen: mähkmete
      mähe+N+Pl+Gen+Foc/gi: mähkmetegi
      mõni+N+Sg+Par+Foc/gi+Use/Rare: mõndki
      mõni+N+Sg+Par+Use/Rare: mõnd
      mõni+N+Sg+Par: mõnda
      mõni+N+Sg+Par+Foc/gi: mõndagi
      mõni+N+Sg+Ill: mõnda
      mõni+N+Sg+Ill+Foc/gi: mõndagi
      mõni+N+Sg+Ill+Use/Rare: mõnesse
      mõni+N+Sg+Ill+Foc/gi+Use/Rare: mõnessegi
      mõni+N+Sg+Com: mõnega
      mõni+N+Sg+Com+Foc/gi: mõnegagi
      mõni+N+Sg+Abe: mõneta
      mõni+N+Sg+Abe+Foc/gi: mõnetagi
      mõni+N+Sg+Ess: mõnena
      mõni+N+Sg+Ess+Foc/gi: mõnenagi
      mõni+N+Sg+Trm: mõneni
      mõni+N+Sg+Trm+Foc/gi: mõnenigi
      mõni+N+Sg+Tra: mõneks
      mõni+N+Sg+Tra+Foc/gi: mõnekski
      mõni+N+Sg+Abl: mõnelt
      mõni+N+Sg+Abl+Foc/gi: mõneltki
      mõni+N+Sg+Ade: mõnel
      mõni+N+Sg+Ade+Foc/gi: mõnelgi
      mõni+N+Sg+All: mõnele
      mõni+N+Sg+All+Foc/gi: mõnelegi
      mõni+N+Sg+Ela: mõnest
      mõni+N+Sg+Ela+Foc/gi: mõnestki
      mõni+N+Sg+Ine: mõnes
      mõni+N+Sg+Ine+Foc/gi: mõneski
      mõni+N+Sg+Gen: mõne
      mõni+N+Sg+Gen+Foc/gi: mõnegi
      mõni+N+Pl+Nom: mõned
      mõni+N+Pl+Nom+Foc/gi: mõnedki
      mõni+N+Pl+Com: mõnedega
      mõni+N+Pl+Com+Foc/gi: mõnedegagi
      mõni+N+Pl+Abe: mõnedeta
      mõni+N+Pl+Abe+Foc/gi: mõnedetagi
      mõni+N+Pl+Ess: mõnedena
      mõni+N+Pl+Ess+Foc/gi: mõnedenagi
      mõni+N+Pl+Trm: mõnedeni
      mõni+N+Pl+Trm+Foc/gi: mõnedenigi
      mõni+N+Pl+Tra: mõnedeks
      mõni+N+Pl+Tra+Foc/gi: mõnedekski
      mõni+N+Pl+Abl: mõnedelt
      mõni+N+Pl+Abl+Foc/gi: mõnedeltki
      mõni+N+Pl+Ade: mõnedel
      mõni+N+Pl+Ade+Foc/gi: mõnedelgi
      mõni+N+Pl+All: mõnedele
      mõni+N+Pl+All+Foc/gi: mõnedelegi
      mõni+N+Pl+Ela: mõnedest
      mõni+N+Pl+Ela+Foc/gi: mõnedestki
      mõni+N+Pl+Ine: mõnedes
      mõni+N+Pl+Ine+Foc/gi: mõnedeski
      mõni+N+Pl+Ill: mõnedesse
      mõni+N+Pl+Ill+Foc/gi: mõnedessegi
      mõni+N+Pl+Gen: mõnede
      mõni+N+Pl+Gen+Foc/gi: mõnedegi
      mõni+N+Pl+Par: mõnesid
      mõni+N+Pl+Par+Foc/gi: mõnesidki
      mõni+N+Sg+Nom: mõni
      mõni+N+Sg+Nom+Foc/gi: mõnigi
      naine+N+Sg+Nom: naine
      naine+N+Sg+Nom+Foc/gi: nainegi
      naine+N+Sg+Par: naist
      naine+N+Sg+Par+Foc/gi: naistki
      naine+N+Pl+Par: naisi
      naine+N+Pl+Par+Foc/gi: naisigi
      naine+N+Sg+Ill: naisesse
      naine+N+Sg+Ill+Foc/gi: naisessegi
      naine+N+Sg+Com: naisega
      naine+N+Sg+Com+Foc/gi: naisegagi
      naine+N+Sg+Abe: naiseta
      naine+N+Sg+Abe+Foc/gi: naisetagi
      naine+N+Sg+Ess: naisena
      naine+N+Sg+Ess+Foc/gi: naisenagi
      naine+N+Sg+Trm: naiseni
      naine+N+Sg+Trm+Foc/gi: naisenigi
      naine+N+Sg+Tra: naiseks
      naine+N+Sg+Tra+Foc/gi: naisekski
      naine+N+Sg+Abl: naiselt
      naine+N+Sg+Abl+Foc/gi: naiseltki
      naine+N+Sg+Ade: naisel
      naine+N+Sg+Ade+Foc/gi: naiselgi
      naine+N+Sg+All: naisele
      naine+N+Sg+All+Foc/gi: naiselegi
      naine+N+Sg+Ela: naisest
      naine+N+Sg+Ela+Foc/gi: naisestki
      naine+N+Sg+Ine: naises
      naine+N+Sg+Ine+Foc/gi: naiseski
      naine+N+Sg+Gen: naise
      naine+N+Sg+Gen+Foc/gi: naisegi
      naine+N+Pl+Nom: naised
      naine+N+Pl+Nom+Foc/gi: naisedki
      naine+N+Pl+Tra+Use/Rare: naisiks
      naine+N+Pl+Tra+Foc/gi+Use/Rare: naisikski
      naine+N+Pl+Abl+Use/Rare: naisilt
      naine+N+Pl+Abl+Foc/gi+Use/Rare: naisiltki
      naine+N+Pl+Ade+Use/Rare: naisil
      naine+N+Pl+Ade+Foc/gi+Use/Rare: naisilgi
      naine+N+Pl+All+Use/Rare: naisile
      naine+N+Pl+All+Foc/gi+Use/Rare: naisilegi
      naine+N+Pl+Ela+Use/Rare: naisist
      naine+N+Pl+Ela+Foc/gi+Use/Rare: naisistki
      naine+N+Pl+Ine+Use/Rare: naisis
      naine+N+Pl+Ine+Foc/gi+Use/Rare: naisiski
      naine+N+Pl+Ill+Use/Rare: naisisse
      naine+N+Pl+Ill+Foc/gi+Use/Rare: naisissegi
      naine+N+Pl+Com: naistega
      naine+N+Pl+Com+Foc/gi: naistegagi
      naine+N+Pl+Abe: naisteta
      naine+N+Pl+Abe+Foc/gi: naistetagi
      naine+N+Pl+Ess: naistena
      naine+N+Pl+Ess+Foc/gi: naistenagi
      naine+N+Pl+Trm: naisteni
      naine+N+Pl+Trm+Foc/gi: naistenigi
      naine+N+Pl+Tra: naisteks
      naine+N+Pl+Tra+Foc/gi: naistekski
      naine+N+Pl+Abl: naistelt
      naine+N+Pl+Abl+Foc/gi: naisteltki
      naine+N+Pl+Ade: naistel
      naine+N+Pl+Ade+Foc/gi: naistelgi
      naine+N+Pl+All: naistele
      naine+N+Pl+All+Foc/gi: naistelegi
      naine+N+Pl+Ela: naistest
      naine+N+Pl+Ela+Foc/gi: naistestki
      naine+N+Pl+Ine: naistes
      naine+N+Pl+Ine+Foc/gi: naisteski
      naine+N+Pl+Ill: naistesse
      naine+N+Pl+Ill+Foc/gi: naistessegi
      naine+N+Pl+Gen: naiste
      naine+N+Pl+Gen+Foc/gi: naistegi
      niin+N+Sg+Nom: niin
      niin+N+Sg+Nom+Foc/gi: niingi
      niin+N+Sg+Par: niint
      niin+N+Sg+Par+Foc/gi: niintki
      niin+N+Sg+Ill: niinesse
      niin+N+Sg+Ill+Foc/gi: niinessegi
      niin+N+Sg+Com: niinega
      niin+N+Sg+Com+Foc/gi: niinegagi
      niin+N+Sg+Abe: niineta
      niin+N+Sg+Abe+Foc/gi: niinetagi
      niin+N+Sg+Ess: niinena
      niin+N+Sg+Ess+Foc/gi: niinenagi
      niin+N+Sg+Trm: niineni
      niin+N+Sg+Trm+Foc/gi: niinenigi
      niin+N+Sg+Tra: niineks
      niin+N+Sg+Tra+Foc/gi: niinekski
      niin+N+Sg+Abl: niinelt
      niin+N+Sg+Abl+Foc/gi: niineltki
      niin+N+Sg+Ade: niinel
      niin+N+Sg+Ade+Foc/gi: niinelgi
      niin+N+Sg+All: niinele
      niin+N+Sg+All+Foc/gi: niinelegi
      niin+N+Sg+Ela: niinest
      niin+N+Sg+Ela+Foc/gi: niinestki
      niin+N+Sg+Ine: niines
      niin+N+Sg+Ine+Foc/gi: niineski
      niin+N+Sg+Gen: niine
      niin+N+Sg+Gen+Foc/gi: niinegi
      niin+N+Pl+Nom: niined
      niin+N+Pl+Nom+Foc/gi: niinedki
      niin+N+Pl+Par: niinesid
      niin+N+Pl+Par+Foc/gi: niinesidki
      niin+N+Pl+Com: niintega
      niin+N+Pl+Com+Foc/gi: niintegagi
      niin+N+Pl+Abe: niinteta
      niin+N+Pl+Abe+Foc/gi: niintetagi
      niin+N+Pl+Ess: niintena
      niin+N+Pl+Ess+Foc/gi: niintenagi
      niin+N+Pl+Trm: niinteni
      niin+N+Pl+Trm+Foc/gi: niintenigi
      niin+N+Pl+Tra: niinteks
      niin+N+Pl+Tra+Foc/gi: niintekski
      niin+N+Pl+Abl: niintelt
      niin+N+Pl+Abl+Foc/gi: niinteltki
      niin+N+Pl+Ade: niintel
      niin+N+Pl+Ade+Foc/gi: niintelgi
      niin+N+Pl+All: niintele
      niin+N+Pl+All+Foc/gi: niintelegi
      niin+N+Pl+Ela: niintest
      niin+N+Pl+Ela+Foc/gi: niintestki
      niin+N+Pl+Ine: niintes
      niin+N+Pl+Ine+Foc/gi: niinteski
      niin+N+Pl+Ill: niintesse
      niin+N+Pl+Ill+Foc/gi: niintessegi
      niin+N+Pl+Gen: niinte
      niin+N+Pl+Gen+Foc/gi: niintegi
      nimi+N+Sg+Ill: nimesse
      nimi+N+Sg+Ill+Foc/gi: nimessegi
      nimi+N+Sg+Par: nime
      nimi+N+Sg+Par+Foc/gi: nimegi
      nimi+N+Sg+Com: nimega
      nimi+N+Sg+Com+Foc/gi: nimegagi
      nimi+N+Sg+Abe: nimeta
      nimi+N+Sg+Abe+Foc/gi: nimetagi
      nimi+N+Sg+Ess: nimena
      nimi+N+Sg+Ess+Foc/gi: nimenagi
      nimi+N+Sg+Trm: nimeni
      nimi+N+Sg+Trm+Foc/gi: nimenigi
      nimi+N+Sg+Tra: nimeks
      nimi+N+Sg+Tra+Foc/gi: nimekski
      nimi+N+Sg+Abl: nimelt
      nimi+N+Sg+Abl+Foc/gi: nimeltki
      nimi+N+Sg+Ade: nimel
      nimi+N+Sg+Ade+Foc/gi: nimelgi
      nimi+N+Sg+All: nimele
      nimi+N+Sg+All+Foc/gi: nimelegi
      nimi+N+Sg+Ela: nimest
      nimi+N+Sg+Ela+Foc/gi: nimestki
      nimi+N+Sg+Ine: nimes
      nimi+N+Sg+Ine+Foc/gi: nimeski
      nimi+N+Sg+Gen: nime
      nimi+N+Sg+Gen+Foc/gi: nimegi
      nimi+N+Pl+Nom: nimed
      nimi+N+Pl+Nom+Foc/gi: nimedki
      nimi+N+Pl+Com: nimedega
      nimi+N+Pl+Com+Foc/gi: nimedegagi
      nimi+N+Pl+Abe: nimedeta
      nimi+N+Pl+Abe+Foc/gi: nimedetagi
      nimi+N+Pl+Ess: nimedena
      nimi+N+Pl+Ess+Foc/gi: nimedenagi
      nimi+N+Pl+Trm: nimedeni
      nimi+N+Pl+Trm+Foc/gi: nimedenigi
      nimi+N+Pl+Tra: nimedeks
      nimi+N+Pl+Tra+Foc/gi: nimedekski
      nimi+N+Pl+Abl: nimedelt
      nimi+N+Pl+Abl+Foc/gi: nimedeltki
      nimi+N+Pl+Ade: nimedel
      nimi+N+Pl+Ade+Foc/gi: nimedelgi
      nimi+N+Pl+All: nimedele
      nimi+N+Pl+All+Foc/gi: nimedelegi
      nimi+N+Pl+Ela: nimedest
      nimi+N+Pl+Ela+Foc/gi: nimedestki
      nimi+N+Pl+Ine: nimedes
      nimi+N+Pl+Ine+Foc/gi: nimedeski
      nimi+N+Pl+Ill: nimedesse
      nimi+N+Pl+Ill+Foc/gi: nimedessegi
      nimi+N+Pl+Gen: nimede
      nimi+N+Pl+Gen+Foc/gi: nimedegi
      nimi+N+Pl+Par: nimesid
      nimi+N+Pl+Par+Foc/gi: nimesidki
      nimi+N+Sg+Nom: nimi
      nimi+N+Sg+Nom+Foc/gi: nimigi
      nimi+N+Sg+Ill+Foc/gi+Use/Rare: nimmegi
      nimi+N+Sg+Ill+Use/Rare: nimme
      norse+N+Sg+Nom: norse
      norse+N+Sg+Nom+Foc/gi: norsegi
      norse+N+Sg+Par: norset
      norse+N+Sg+Par+Foc/gi: norsetki
      norse+N+Pl+Com: norsetega
      norse+N+Pl+Com+Foc/gi: norsetegagi
      norse+N+Pl+Abe: norseteta
      norse+N+Pl+Abe+Foc/gi: norsetetagi
      norse+N+Pl+Ess: norsetena
      norse+N+Pl+Ess+Foc/gi: norsetenagi
      norse+N+Pl+Trm: norseteni
      norse+N+Pl+Trm+Foc/gi: norsetenigi
      norse+N+Pl+Tra: norseteks
      norse+N+Pl+Tra+Foc/gi: norsetekski
      norse+N+Pl+Abl: norsetelt
      norse+N+Pl+Abl+Foc/gi: norseteltki
      norse+N+Pl+Ade: norsetel
      norse+N+Pl+Ade+Foc/gi: norsetelgi
      norse+N+Pl+All: norsetele
      norse+N+Pl+All+Foc/gi: norsetelegi
      norse+N+Pl+Ela: norsetest
      norse+N+Pl+Ela+Foc/gi: norsetestki
      norse+N+Pl+Ine: norsetes
      norse+N+Pl+Ine+Foc/gi: norseteski
      norse+N+Pl+Ill: norsetesse
      norse+N+Pl+Ill+Foc/gi: norsetessegi
      norse+N+Pl+Gen: norsete
      norse+N+Pl+Gen+Foc/gi: norsetegi
      norse+N+Sg+Com: norskega
      norse+N+Sg+Com+Foc/gi: norskegagi
      norse+N+Sg+Abe: norsketa
      norse+N+Sg+Abe+Foc/gi: norsketagi
      norse+N+Sg+Ess: norskena
      norse+N+Sg+Ess+Foc/gi: norskenagi
      norse+N+Sg+Trm: norskeni
      norse+N+Sg+Trm+Foc/gi: norskenigi
      norse+N+Sg+Tra: norskeks
      norse+N+Sg+Tra+Foc/gi: norskekski
      norse+N+Sg+Abl: norskelt
      norse+N+Sg+Abl+Foc/gi: norskeltki
      norse+N+Sg+Ade: norskel
      norse+N+Sg+Ade+Foc/gi: norskelgi
      norse+N+Sg+All: norskele
      norse+N+Sg+All+Foc/gi: norskelegi
      norse+N+Sg+Ela: norskest
      norse+N+Sg+Ela+Foc/gi: norskestki
      norse+N+Sg+Ine: norskes
      norse+N+Sg+Ine+Foc/gi: norskeski
      norse+N+Sg+Ill: norskesse
      norse+N+Sg+Ill+Foc/gi: norskessegi
      norse+N+Sg+Gen: norske
      norse+N+Sg+Gen+Foc/gi: norskegi
      norse+N+Pl+Nom: norsked
      norse+N+Pl+Nom+Foc/gi: norskedki
      norse+N+Pl+Par: norskeid
      norse+N+Pl+Par+Foc/gi: norskeidki
      norse+N+Pl+Tra+Use/Rare: norskeiks
      norse+N+Pl+Tra+Foc/gi+Use/Rare: norskeikski
      norse+N+Pl+Abl+Use/Rare: norskeilt
      norse+N+Pl+Abl+Foc/gi+Use/Rare: norskeiltki
      norse+N+Pl+Ade+Use/Rare: norskeil
      norse+N+Pl+Ade+Foc/gi+Use/Rare: norskeilgi
      norse+N+Pl+All+Use/Rare: norskeile
      norse+N+Pl+All+Foc/gi+Use/Rare: norskeilegi
      norse+N+Pl+Ela+Use/Rare: norskeist
      norse+N+Pl+Ela+Foc/gi+Use/Rare: norskeistki
      norse+N+Pl+Ine+Use/Rare: norskeis
      norse+N+Pl+Ine+Foc/gi+Use/Rare: norskeiski
      norse+N+Pl+Ill+Use/Rare: norskeisse
      norse+N+Pl+Ill+Foc/gi+Use/Rare: norskeissegi
      pelg+N+Sg+Nom: pelg
      pelg+N+Sg+Nom+Foc/gi: pelgki
      pelg+N+Pl+Par+Foc/gi+Use/Rare: pelgegi
      pelg+N+Pl+Par+Use/Rare: pelge
      pelg+N+Sg+Ill: pelgu
      pelg+N+Sg+Ill+Foc/gi: pelgugi
      pelg+N+Sg+Par: pelgu
      pelg+N+Sg+Par+Foc/gi: pelgugi
      pelg+N+Pl+Par: pelgusid
      pelg+N+Pl+Par+Foc/gi: pelgusidki
      pelg+N+Pl+Com: pelgudega
      pelg+N+Pl+Com+Foc/gi: pelgudegagi
      pelg+N+Pl+Abe: pelgudeta
      pelg+N+Pl+Abe+Foc/gi: pelgudetagi
      pelg+N+Pl+Ess: pelgudena
      pelg+N+Pl+Ess+Foc/gi: pelgudenagi
      pelg+N+Pl+Trm: pelgudeni
      pelg+N+Pl+Trm+Foc/gi: pelgudenigi
      pelg+N+Pl+Tra: pelgudeks
      pelg+N+Pl+Tra+Foc/gi: pelgudekski
      pelg+N+Pl+Abl: pelgudelt
      pelg+N+Pl+Abl+Foc/gi: pelgudeltki
      pelg+N+Pl+Ade: pelgudel
      pelg+N+Pl+Ade+Foc/gi: pelgudelgi
      pelg+N+Pl+All: pelgudele
      pelg+N+Pl+All+Foc/gi: pelgudelegi
      pelg+N+Pl+Ela: pelgudest
      pelg+N+Pl+Ela+Foc/gi: pelgudestki
      pelg+N+Pl+Ine: pelgudes
      pelg+N+Pl+Ine+Foc/gi: pelgudeski
      pelg+N+Pl+Ill: pelgudesse
      pelg+N+Pl+Ill+Foc/gi: pelgudessegi
      pelg+N+Pl+Gen: pelgude
      pelg+N+Pl+Gen+Foc/gi: pelgudegi
      pelg+N+Sg+Com: peljuga
      pelg+N+Sg+Com+Foc/gi: peljugagi
      pelg+N+Sg+Abe: peljuta
      pelg+N+Sg+Abe+Foc/gi: peljutagi
      pelg+N+Sg+Ess: peljuna
      pelg+N+Sg+Ess+Foc/gi: peljunagi
      pelg+N+Sg+Trm: peljuni
      pelg+N+Sg+Trm+Foc/gi: peljunigi
      pelg+N+Sg+Tra: peljuks
      pelg+N+Sg+Tra+Foc/gi: peljukski
      pelg+N+Sg+Abl: peljult
      pelg+N+Sg+Abl+Foc/gi: peljultki
      pelg+N+Sg+Ade: peljul
      pelg+N+Sg+Ade+Foc/gi: peljulgi
      pelg+N+Sg+All: peljule
      pelg+N+Sg+All+Foc/gi: peljulegi
      pelg+N+Sg+Ela: peljust
      pelg+N+Sg+Ela+Foc/gi: peljustki
      pelg+N+Sg+Ine: peljus
      pelg+N+Sg+Ine+Foc/gi: peljuski
      pelg+N+Sg+Ill+Foc/gi+Use/Hyp: peljussegi
      pelg+N+Sg+Ill+Use/Hyp: peljusse
      pelg+N+Sg+Gen: pelju
      pelg+N+Sg+Gen+Foc/gi: peljugi
      pelg+N+Pl+Nom: peljud
      pelg+N+Pl+Nom+Foc/gi: peljudki
      pea+N+Pl+Par: päid
      pea+N+Pl+Par+Foc/gi: päidki
      pea+N+Sg+Ill: pähe
      pea+N+Sg+Ill+Foc/gi: pähegi
      pea+N+Pl+Tra+Use/Rare: päiks
      pea+N+Pl+Tra+Foc/gi+Use/Rare: päikski
      pea+N+Pl+Abl+Use/Rare: päilt
      pea+N+Pl+Abl+Foc/gi+Use/Rare: päiltki
      pea+N+Pl+Ade+Use/Rare: päil
      pea+N+Pl+Ade+Foc/gi+Use/Rare: päilgi
      pea+N+Pl+All+Use/Rare: päile
      pea+N+Pl+All+Foc/gi+Use/Rare: päilegi
      pea+N+Pl+Ela+Use/Rare: päist
      pea+N+Pl+Ela+Foc/gi+Use/Rare: päistki
      pea+N+Pl+Ine+Use/Rare: päis
      pea+N+Pl+Ine+Foc/gi+Use/Rare: päiski
      pea+N+Pl+Ill+Use/Rare: päisse
      pea+N+Pl+Ill+Foc/gi+Use/Rare: päissegi
      post+N+Sg+Nom: post
      post+N+Sg+Nom+Foc/gi: postki
      post+N+Pl+Par: poste
      post+N+Pl+Par+Foc/gi: postegi
      post+N+Sg+Com: postiga
      post+N+Sg+Com+Foc/gi: postigagi
      post+N+Sg+Abe: postita
      post+N+Sg+Abe+Foc/gi: postitagi
      post+N+Sg+Ess: postina
      post+N+Sg+Ess+Foc/gi: postinagi
      post+N+Sg+Trm: postini
      post+N+Sg+Trm+Foc/gi: postinigi
      post+N+Sg+Tra: postiks
      post+N+Sg+Tra+Foc/gi: postikski
      post+N+Sg+Abl: postilt
      post+N+Sg+Abl+Foc/gi: postiltki
      post+N+Sg+Ade: postil
      post+N+Sg+Ade+Foc/gi: postilgi
      post+N+Sg+All: postile
      post+N+Sg+All+Foc/gi: postilegi
      post+N+Sg+Ela: postist
      post+N+Sg+Ela+Foc/gi: postistki
      post+N+Sg+Ine: postis
      post+N+Sg+Ine+Foc/gi: postiski
      post+N+Sg+Ill: posti
      post+N+Sg+Ill+Foc/gi: postigi
      post+N+Sg+Ill+Foc/gi+Use/Hyp: postissegi
      post+N+Sg+Ill+Use/Hyp: postisse
      post+N+Sg+Gen: posti
      post+N+Sg+Gen+Foc/gi: postigi
      post+N+Sg+Par: posti
      post+N+Sg+Par+Foc/gi: postigi
      post+N+Pl+Nom: postid
      post+N+Pl+Nom+Foc/gi: postidki
      post+N+Pl+Par+Foc/gi+Use/Rare: postisidki
      post+N+Pl+Par+Use/Rare: postisid
      post+N+Pl+Com: postidega
      post+N+Pl+Com+Foc/gi: postidegagi
      post+N+Pl+Abe: postideta
      post+N+Pl+Abe+Foc/gi: postidetagi
      post+N+Pl+Ess: postidena
      post+N+Pl+Ess+Foc/gi: postidenagi
      post+N+Pl+Trm: postideni
      post+N+Pl+Trm+Foc/gi: postidenigi
      post+N+Pl+Tra: postideks
      post+N+Pl+Tra+Foc/gi: postidekski
      post+N+Pl+Abl: postidelt
      post+N+Pl+Abl+Foc/gi: postideltki
      post+N+Pl+Ade: postidel
      post+N+Pl+Ade+Foc/gi: postidelgi
      post+N+Pl+All: postidele
      post+N+Pl+All+Foc/gi: postidelegi
      post+N+Pl+Ela: postidest
      post+N+Pl+Ela+Foc/gi: postidestki
      post+N+Pl+Ine: postides
      post+N+Pl+Ine+Foc/gi: postideski
      post+N+Pl+Ill: postidesse
      post+N+Pl+Ill+Foc/gi: postidessegi
      post+N+Pl+Gen: postide
      post+N+Pl+Gen+Foc/gi: postidegi
      paas+N+Sg+Com: paega
      paas+N+Sg+Com+Foc/gi: paegagi
      paas+N+Sg+Abe: paeta
      paas+N+Sg+Abe+Foc/gi: paetagi
      paas+N+Sg+Ess: paena
      paas+N+Sg+Ess+Foc/gi: paenagi
      paas+N+Sg+Trm: paeni
      paas+N+Sg+Trm+Foc/gi: paenigi
      paas+N+Sg+Tra: paeks
      paas+N+Sg+Tra+Foc/gi: paekski
      paas+N+Sg+Abl: paelt
      paas+N+Sg+Abl+Foc/gi: paeltki
      paas+N+Sg+Ade: pael
      paas+N+Sg+Ade+Foc/gi: paelgi
      paas+N+Sg+All: paele
      paas+N+Sg+All+Foc/gi: paelegi
      paas+N+Sg+Ela: paest
      paas+N+Sg+Ela+Foc/gi: paestki
      paas+N+Sg+Ine: paes
      paas+N+Sg+Ine+Foc/gi: paeski
      paas+N+Sg+Ill+Foc/gi+Use/Hyp: paessegi
      paas+N+Sg+Ill+Use/Hyp: paesse
      paas+N+Sg+Gen: pae
      paas+N+Sg+Gen+Foc/gi: paegi
      paas+N+Pl+Nom: paed
      paas+N+Pl+Nom+Foc/gi: paedki
      paas+N+Sg+Nom: paas
      paas+N+Sg+Nom+Foc/gi: paaski
      paas+N+Pl+Par: paase
      paas+N+Pl+Par+Foc/gi: paasegi
      paas+N+Sg+Ill: paasi
      paas+N+Sg+Ill+Foc/gi: paasigi
      paas+N+Sg+Par: paasi
      paas+N+Sg+Par+Foc/gi: paasigi
      paas+N+Pl+Par+Foc/gi+Use/Rare: paasisidki
      paas+N+Pl+Par+Use/Rare: paasisid
      paas+N+Pl+Com: paasidega
      paas+N+Pl+Com+Foc/gi: paasidegagi
      paas+N+Pl+Abe: paasideta
      paas+N+Pl+Abe+Foc/gi: paasidetagi
      paas+N+Pl+Ess: paasidena
      paas+N+Pl+Ess+Foc/gi: paasidenagi
      paas+N+Pl+Trm: paasideni
      paas+N+Pl+Trm+Foc/gi: paasidenigi
      paas+N+Pl+Tra: paasideks
      paas+N+Pl+Tra+Foc/gi: paasidekski
      paas+N+Pl+Abl: paasidelt
      paas+N+Pl+Abl+Foc/gi: paasideltki
      paas+N+Pl+Ade: paasidel
      paas+N+Pl+Ade+Foc/gi: paasidelgi
      paas+N+Pl+All: paasidele
      paas+N+Pl+All+Foc/gi: paasidelegi
      paas+N+Pl+Ela: paasidest
      paas+N+Pl+Ela+Foc/gi: paasidestki
      paas+N+Pl+Ine: paasides
      paas+N+Pl+Ine+Foc/gi: paasideski
      paas+N+Pl+Ill: paasidesse
      paas+N+Pl+Ill+Foc/gi: paasidessegi
      paas+N+Pl+Gen: paaside
      paas+N+Pl+Gen+Foc/gi: paasidegi
      pea+N+Sg+Com: peaga
      pea+N+Sg+Com+Foc/gi: peagagi
      pea+N+Sg+Abe: peata
      pea+N+Sg+Abe+Foc/gi: peatagi
      pea+N+Sg+Ess: peana
      pea+N+Sg+Ess+Foc/gi: peanagi
      pea+N+Sg+Trm: peani
      pea+N+Sg+Trm+Foc/gi: peanigi
      pea+N+Sg+Tra: peaks
      pea+N+Sg+Tra+Foc/gi: peakski
      pea+N+Sg+Abl: pealt
      pea+N+Sg+Abl+Foc/gi: pealtki
      pea+N+Sg+Ade: peal
      pea+N+Sg+Ade+Foc/gi: pealgi
      pea+N+Sg+All: peale
      pea+N+Sg+All+Foc/gi: pealegi
      pea+N+Sg+Ela: peast
      pea+N+Sg+Ela+Foc/gi: peastki
      pea+N+Sg+Ine: peas
      pea+N+Sg+Ine+Foc/gi: peaski
      pea+N+Sg+Ill+Use/Rare: peasse
      pea+N+Sg+Ill+Foc/gi+Use/Rare: peassegi
      pea+N+Sg+Gen: pea
      pea+N+Sg+Gen+Foc/gi: peagi
      pea+N+Sg+Nom: pea
      pea+N+Sg+Nom+Foc/gi: peagi
      pea+N+Sg+Par: pead
      pea+N+Sg+Par+Foc/gi: peadki
      pea+N+Pl+Nom: pead
      pea+N+Pl+Nom+Foc/gi: peadki
      pea+N+Pl+Par+Foc/gi+Use/Rare: peasidki
      pea+N+Pl+Par+Use/Rare: peasid
      pea+N+Pl+Com: peadega
      pea+N+Pl+Com+Foc/gi: peadegagi
      pea+N+Pl+Abe: peadeta
      pea+N+Pl+Abe+Foc/gi: peadetagi
      pea+N+Pl+Ess: peadena
      pea+N+Pl+Ess+Foc/gi: peadenagi
      pea+N+Pl+Trm: peadeni
      pea+N+Pl+Trm+Foc/gi: peadenigi
      pea+N+Pl+Tra: peadeks
      pea+N+Pl+Tra+Foc/gi: peadekski
      pea+N+Pl+Abl: peadelt
      pea+N+Pl+Abl+Foc/gi: peadeltki
      pea+N+Pl+Ade: peadel
      pea+N+Pl+Ade+Foc/gi: peadelgi
      pea+N+Pl+All: peadele
      pea+N+Pl+All+Foc/gi: peadelegi
      pea+N+Pl+Ela: peadest
      pea+N+Pl+Ela+Foc/gi: peadestki
      pea+N+Pl+Ine: peades
      pea+N+Pl+Ine+Foc/gi: peadeski
      pea+N+Pl+Ill: peadesse
      pea+N+Pl+Ill+Foc/gi: peadessegi
      pea+N+Pl+Gen: peade
      pea+N+Pl+Gen+Foc/gi: peadegi
      pere+N+Sg+Com: perega
      pere+N+Sg+Com+Foc/gi: peregagi
      pere+N+Sg+Abe: pereta
      pere+N+Sg+Abe+Foc/gi: peretagi
      pere+N+Sg+Ess: perena
      pere+N+Sg+Ess+Foc/gi: perenagi
      pere+N+Sg+Trm: pereni
      pere+N+Sg+Trm+Foc/gi: perenigi
      pere+N+Sg+Tra: pereks
      pere+N+Sg+Tra+Foc/gi: perekski
      pere+N+Sg+Abl: perelt
      pere+N+Sg+Abl+Foc/gi: pereltki
      pere+N+Sg+Ade: perel
      pere+N+Sg+Ade+Foc/gi: perelgi
      pere+N+Sg+All: perele
      pere+N+Sg+All+Foc/gi: perelegi
      pere+N+Sg+Ela: perest
      pere+N+Sg+Ela+Foc/gi: perestki
      pere+N+Sg+Ine: peres
      pere+N+Sg+Ine+Foc/gi: pereski
      pere+N+Sg+Ill+Use/Rare: peresse
      pere+N+Sg+Ill+Foc/gi+Use/Rare: peressegi
      pere+N+Sg+Gen: pere
      pere+N+Sg+Gen+Foc/gi: peregi
      pere+N+Sg+Nom: pere
      pere+N+Sg+Nom+Foc/gi: peregi
      pere+N+Sg+Par: peret
      pere+N+Sg+Par+Foc/gi: peretki
      pere+N+Pl+Nom: pered
      pere+N+Pl+Nom+Foc/gi: peredki
      pere+N+Pl+Par: peresid
      pere+N+Pl+Com: peredega
      pere+N+Pl+Com+Foc/gi: peredegagi
      pere+N+Pl+Abe: peredeta
      pere+N+Pl+Abe+Foc/gi: peredetagi
      pere+N+Pl+Ess: peredena
      pere+N+Pl+Ess+Foc/gi: peredenagi
      pere+N+Pl+Trm: peredeni
      pere+N+Pl+Trm+Foc/gi: peredenigi
      pere+N+Pl+Tra: peredeks
      pere+N+Pl+Tra+Foc/gi: peredekski
      pere+N+Pl+Abl: peredelt
      pere+N+Pl+Abl+Foc/gi: peredeltki
      pere+N+Pl+Ade: peredel
      pere+N+Pl+Ade+Foc/gi: peredelgi
      pere+N+Pl+All: peredele
      pere+N+Pl+All+Foc/gi: peredelegi
      pere+N+Pl+Ela: peredest
      pere+N+Pl+Ela+Foc/gi: peredestki
      pere+N+Pl+Ine: peredes
      pere+N+Pl+Ine+Foc/gi: peredeski
      pere+N+Pl+Ill: peredesse
      pere+N+Pl+Ill+Foc/gi: peredessegi
      pere+N+Pl+Gen: perede
      pere+N+Pl+Gen+Foc/gi: peredegi
      pere+N+Sg+Ill: perre
      pere+N+Sg+Ill+Foc/gi: perregi
      pinge+N+Sg+Com: pingega
      pinge+N+Sg+Com+Foc/gi: pingegagi
      pinge+N+Sg+Abe: pingeta
      pinge+N+Sg+Abe+Foc/gi: pingetagi
      pinge+N+Sg+Ess: pingena
      pinge+N+Sg+Ess+Foc/gi: pingenagi
      pinge+N+Sg+Trm: pingeni
      pinge+N+Sg+Trm+Foc/gi: pingenigi
      pinge+N+Sg+Tra: pingeks
      pinge+N+Sg+Tra+Foc/gi: pingekski
      pinge+N+Sg+Abl: pingelt
      pinge+N+Sg+Abl+Foc/gi: pingeltki
      pinge+N+Sg+Ade: pingel
      pinge+N+Sg+Ade+Foc/gi: pingelgi
      pinge+N+Sg+All: pingele
      pinge+N+Sg+All+Foc/gi: pingelegi
      pinge+N+Sg+Ela: pingest
      pinge+N+Sg+Ela+Foc/gi: pingestki
      pinge+N+Sg+Ine: pinges
      pinge+N+Sg+Ine+Foc/gi: pingeski
      pinge+N+Sg+Ill: pinge
      pinge+N+Sg+Ill+Foc/gi: pingegi
      pinge+N+Sg+Ill+Use/Rare: pingesse
      pinge+N+Sg+Ill+Foc/gi+Use/Rare: pingessegi
      pinge+N+Sg+Gen: pinge
      pinge+N+Sg+Gen+Foc/gi: pingegi
      pinge+N+Sg+Nom: pinge
      pinge+N+Sg+Nom+Foc/gi: pingegi
      pinge+N+Sg+Par: pinget
      pinge+N+Sg+Par+Foc/gi: pingetki
      pinge+N+Pl+Nom: pinged
      pinge+N+Pl+Nom+Foc/gi: pingedki
      pinge+N+Pl+Par: pingeid
      pinge+N+Pl+Par+Foc/gi: pingeidki
      pinge+N+Pl+Tra+Use/Rare: pingeiks
      pinge+N+Pl+Tra+Foc/gi+Use/Rare: pingeikski
      pinge+N+Pl+Abl+Use/Rare: pingeilt
      pinge+N+Pl+Abl+Foc/gi+Use/Rare: pingeiltki
      pinge+N+Pl+Ade+Use/Rare: pingeil
      pinge+N+Pl+Ade+Foc/gi+Use/Rare: pingeilgi
      pinge+N+Pl+All+Use/Rare: pingeile
      pinge+N+Pl+All+Foc/gi+Use/Rare: pingeilegi
      pinge+N+Pl+Ela+Use/Rare: pingeist
      pinge+N+Pl+Ela+Foc/gi+Use/Rare: pingeistki
      pinge+N+Pl+Ine+Use/Rare: pingeis
      pinge+N+Pl+Ine+Foc/gi+Use/Rare: pingeiski
      pinge+N+Pl+Ill+Use/Rare: pingeisse
      pinge+N+Pl+Ill+Foc/gi+Use/Rare: pingeissegi
      pinge+N+Pl+Com: pingetega
      pinge+N+Pl+Com+Foc/gi: pingetegagi
      pinge+N+Pl+Abe: pingeteta
      pinge+N+Pl+Abe+Foc/gi: pingetetagi
      pinge+N+Pl+Ess: pingetena
      pinge+N+Pl+Ess+Foc/gi: pingetenagi
      pinge+N+Pl+Trm: pingeteni
      pinge+N+Pl+Trm+Foc/gi: pingetenigi
      pinge+N+Pl+Tra: pingeteks
      pinge+N+Pl+Tra+Foc/gi: pingetekski
      pinge+N+Pl+Abl: pingetelt
      pinge+N+Pl+Abl+Foc/gi: pingeteltki
      pinge+N+Pl+Ade: pingetel
      pinge+N+Pl+Ade+Foc/gi: pingetelgi
      pinge+N+Pl+All: pingetele
      pinge+N+Pl+All+Foc/gi: pingetelegi
      pinge+N+Pl+Ela: pingetest
      pinge+N+Pl+Ela+Foc/gi: pingetestki
      pinge+N+Pl+Ine: pingetes
      pinge+N+Pl+Ine+Foc/gi: pingeteski
      pinge+N+Pl+Ill: pingetesse
      pinge+N+Pl+Ill+Foc/gi: pingetessegi
      pinge+N+Pl+Gen: pingete
      pinge+N+Pl+Gen+Foc/gi: pingetegi
      pipar+N+Sg+Com: pipraga
      pipar+N+Sg+Com+Foc/gi: pipragagi
      pipar+N+Sg+Abe: piprata
      pipar+N+Sg+Abe+Foc/gi: pipratagi
      pipar+N+Sg+Ess: piprana
      pipar+N+Sg+Ess+Foc/gi: pipranagi
      pipar+N+Sg+Trm: piprani
      pipar+N+Sg+Trm+Foc/gi: pipranigi
      pipar+N+Sg+Tra: pipraks
      pipar+N+Sg+Tra+Foc/gi: piprakski
      pipar+N+Sg+Abl: pipralt
      pipar+N+Sg+Abl+Foc/gi: pipraltki
      pipar+N+Sg+Ade: pipral
      pipar+N+Sg+Ade+Foc/gi: pipralgi
      pipar+N+Sg+All: piprale
      pipar+N+Sg+All+Foc/gi: pipralegi
      pipar+N+Sg+Ela: piprast
      pipar+N+Sg+Ela+Foc/gi: piprastki
      pipar+N+Sg+Ine: pipras
      pipar+N+Sg+Ine+Foc/gi: pipraski
      pipar+N+Sg+Ill: piprasse
      pipar+N+Sg+Ill+Foc/gi: piprassegi
      pipar+N+Sg+Gen: pipra
      pipar+N+Sg+Gen+Foc/gi: pipragi
      pipar+N+Pl+Nom: piprad
      pipar+N+Pl+Nom+Foc/gi: pipradki
      pipar+N+Pl+Par: pipraid
      pipar+N+Pl+Par+Foc/gi: pipraidki
      pipar+N+Pl+Tra+Use/Rare: pipraiks
      pipar+N+Pl+Tra+Foc/gi+Use/Rare: pipraikski
      pipar+N+Pl+Abl+Use/Rare: piprailt
      pipar+N+Pl+Abl+Foc/gi+Use/Rare: piprailtki
      pipar+N+Pl+Ade+Use/Rare: piprail
      pipar+N+Pl+Ade+Foc/gi+Use/Rare: piprailgi
      pipar+N+Pl+All+Use/Rare: pipraile
      pipar+N+Pl+All+Foc/gi+Use/Rare: piprailegi
      pipar+N+Pl+Ela+Use/Rare: pipraist
      pipar+N+Pl+Ela+Foc/gi+Use/Rare: pipraistki
      pipar+N+Pl+Ine+Use/Rare: piprais
      pipar+N+Pl+Ine+Foc/gi+Use/Rare: pipraiski
      pipar+N+Pl+Ill+Use/Rare: pipraisse
      pipar+N+Pl+Ill+Foc/gi+Use/Rare: pipraissegi
      pipar+N+Pl+Com+Use/NotNorm: pipratega
      pipar+N+Pl+Com+Foc/gi+Use/NotNorm: piprategagi
      pipar+N+Pl+Abe+Use/NotNorm: piprateta
      pipar+N+Pl+Abe+Foc/gi+Use/NotNorm: pipratetagi
      pipar+N+Pl+Ess+Use/NotNorm: pipratena
      pipar+N+Pl+Ess+Foc/gi+Use/NotNorm: pipratenagi
      pipar+N+Pl+Trm+Use/NotNorm: piprateni
      pipar+N+Pl+Trm+Foc/gi+Use/NotNorm: pipratenigi
      pipar+N+Pl+Tra+Use/NotNorm: piprateks
      pipar+N+Pl+Tra+Foc/gi+Use/NotNorm: pipratekski
      pipar+N+Pl+Abl+Use/NotNorm: pipratelt
      pipar+N+Pl+Abl+Foc/gi+Use/NotNorm: piprateltki
      pipar+N+Pl+Ade+Use/NotNorm: pipratel
      pipar+N+Pl+Ade+Foc/gi+Use/NotNorm: pipratelgi
      pipar+N+Pl+All+Use/NotNorm: pipratele
      pipar+N+Pl+All+Foc/gi+Use/NotNorm: pipratelegi
      pipar+N+Pl+Ela+Use/NotNorm: pipratest
      pipar+N+Pl+Ela+Foc/gi+Use/NotNorm: pipratestki
      pipar+N+Pl+Ine+Use/NotNorm: piprates
      pipar+N+Pl+Ine+Foc/gi+Use/NotNorm: piprateski
      pipar+N+Pl+Ill+Use/NotNorm: pipratesse
      pipar+N+Pl+Ill+Foc/gi+Use/NotNorm: pipratessegi
      pipar+N+Pl+Gen+Foc/gi+Use/NotNorm: piprategi
      pipar+N+Pl+Gen+Use/NotNorm: piprate
      pipar+N+Sg+Nom: pipar
      pipar+N+Sg+Nom+Foc/gi: pipargi
      pipar+N+Sg+Par: pipart
      pipar+N+Sg+Par+Foc/gi: pipartki
      pipar+N+Pl+Com: pipardega
      pipar+N+Pl+Com+Foc/gi: pipardegagi
      pipar+N+Pl+Abe: pipardeta
      pipar+N+Pl+Abe+Foc/gi: pipardetagi
      pipar+N+Pl+Ess: pipardena
      pipar+N+Pl+Ess+Foc/gi: pipardenagi
      pipar+N+Pl+Trm: pipardeni
      pipar+N+Pl+Trm+Foc/gi: pipardenigi
      pipar+N+Pl+Tra: pipardeks
      pipar+N+Pl+Tra+Foc/gi: pipardekski
      pipar+N+Pl+Abl: pipardelt
      pipar+N+Pl+Abl+Foc/gi: pipardeltki
      pipar+N+Pl+Ade: pipardel
      pipar+N+Pl+Ade+Foc/gi: pipardelgi
      pipar+N+Pl+All: pipardele
      pipar+N+Pl+All+Foc/gi: pipardelegi
      pipar+N+Pl+Ela: pipardest
      pipar+N+Pl+Ela+Foc/gi: pipardestki
      pipar+N+Pl+Ine: pipardes
      pipar+N+Pl+Ine+Foc/gi: pipardeski
      pipar+N+Pl+Ill: pipardesse
      pipar+N+Pl+Ill+Foc/gi: pipardessegi
      pipar+N+Pl+Gen: piparde
      pipar+N+Pl+Gen+Foc/gi: pipardegi
      poiss+N+Sg+Com: poisiga
      poiss+N+Sg+Com+Foc/gi: poisigagi
      poiss+N+Sg+Abe: poisita
      poiss+N+Sg+Abe+Foc/gi: poisitagi
      poiss+N+Sg+Ess: poisina
      poiss+N+Sg+Ess+Foc/gi: poisinagi
      poiss+N+Sg+Trm: poisini
      poiss+N+Sg+Trm+Foc/gi: poisinigi
      poiss+N+Sg+Tra: poisiks
      poiss+N+Sg+Tra+Foc/gi: poisikski
      poiss+N+Sg+Abl: poisilt
      poiss+N+Sg+Abl+Foc/gi: poisiltki
      poiss+N+Sg+Ade: poisil
      poiss+N+Sg+Ade+Foc/gi: poisilgi
      poiss+N+Sg+All: poisile
      poiss+N+Sg+All+Foc/gi: poisilegi
      poiss+N+Sg+Ela: poisist
      poiss+N+Sg+Ela+Foc/gi: poisistki
      poiss+N+Sg+Ine: poisis
      poiss+N+Sg+Ine+Foc/gi: poisiski
      poiss+N+Sg+Ill+Foc/gi+Use/Hyp: poisissegi
      poiss+N+Sg+Ill+Use/Hyp: poisisse
      poiss+N+Sg+Gen: poisi
      poiss+N+Sg+Gen+Foc/gi: poisigi
      poiss+N+Pl+Nom: poisid
      poiss+N+Pl+Nom+Foc/gi: poisidki
      poiss+N+Pl+Com: poistega
      poiss+N+Pl+Com+Foc/gi: poistegagi
      poiss+N+Pl+Abe: poisteta
      poiss+N+Pl+Abe+Foc/gi: poistetagi
      poiss+N+Pl+Ess: poistena
      poiss+N+Pl+Ess+Foc/gi: poistenagi
      poiss+N+Pl+Trm: poisteni
      poiss+N+Pl+Trm+Foc/gi: poistenigi
      poiss+N+Pl+Tra: poisteks
      poiss+N+Pl+Tra+Foc/gi: poistekski
      poiss+N+Pl+Abl: poistelt
      poiss+N+Pl+Abl+Foc/gi: poisteltki
      poiss+N+Pl+Ade: poistel
      poiss+N+Pl+Ade+Foc/gi: poistelgi
      poiss+N+Pl+All: poistele
      poiss+N+Pl+All+Foc/gi: poistelegi
      poiss+N+Pl+Ela: poistest
      poiss+N+Pl+Ela+Foc/gi: poistestki
      poiss+N+Pl+Ine: poistes
      poiss+N+Pl+Ine+Foc/gi: poisteski
      poiss+N+Pl+Ill: poistesse
      poiss+N+Pl+Ill+Foc/gi: poistessegi
      poiss+N+Pl+Gen: poiste
      poiss+N+Pl+Gen+Foc/gi: poistegi
      poiss+N+Sg+Nom: poiss
      poiss+N+Sg+Nom+Foc/gi: poisski
      poiss+N+Pl+Par: poisse
      poiss+N+Pl+Par+Foc/gi: poissegi
      poiss+N+Sg+Ill: poissi
      poiss+N+Sg+Ill+Foc/gi: poissigi
      poiss+N+Sg+Par: poissi
      poiss+N+Sg+Par+Foc/gi: poissigi
      poiss+N+Pl+Com+Use/Rare: poissidega
      poiss+N+Pl+Com+Foc/gi+Use/Rare: poissidegagi
      poiss+N+Pl+Abe+Use/Rare: poissideta
      poiss+N+Pl+Abe+Foc/gi+Use/Rare: poissidetagi
      poiss+N+Pl+Ess+Use/Rare: poissidena
      poiss+N+Pl+Ess+Foc/gi+Use/Rare: poissidenagi
      poiss+N+Pl+Trm+Use/Rare: poissideni
      poiss+N+Pl+Trm+Foc/gi+Use/Rare: poissidenigi
      poiss+N+Pl+Tra+Use/Rare: poissideks
      poiss+N+Pl+Tra+Foc/gi+Use/Rare: poissidekski
      poiss+N+Pl+Abl+Use/Rare: poissidelt
      poiss+N+Pl+Abl+Foc/gi+Use/Rare: poissideltki
      poiss+N+Pl+Ade+Use/Rare: poissidel
      poiss+N+Pl+Ade+Foc/gi+Use/Rare: poissidelgi
      poiss+N+Pl+All+Use/Rare: poissidele
      poiss+N+Pl+All+Foc/gi+Use/Rare: poissidelegi
      poiss+N+Pl+Ela+Use/Rare: poissidest
      poiss+N+Pl+Ela+Foc/gi+Use/Rare: poissidestki
      poiss+N+Pl+Ine+Use/Rare: poissides
      poiss+N+Pl+Ine+Foc/gi+Use/Rare: poissideski
      poiss+N+Pl+Ill+Use/Rare: poissidesse
      poiss+N+Pl+Ill+Foc/gi+Use/Rare: poissidessegi
      poiss+N+Pl+Gen+Foc/gi+Use/Rare: poissidegi
      poiss+N+Pl+Gen+Use/Rare: poisside
      poiss+N+Pl+Par+Foc/gi+Use/Hyp: poissisidki
      poiss+N+Pl+Par+Use/Hyp: poissisid
      proff+N+Sg+Com: profiga
      proff+N+Sg+Com+Foc/gi: profigagi
      proff+N+Sg+Abe: profita
      proff+N+Sg+Abe+Foc/gi: profitagi
      proff+N+Sg+Ess: profina
      proff+N+Sg+Ess+Foc/gi: profinagi
      proff+N+Sg+Trm: profini
      proff+N+Sg+Trm+Foc/gi: profinigi
      proff+N+Sg+Tra: profiks
      proff+N+Sg+Tra+Foc/gi: profikski
      proff+N+Sg+Abl: profilt
      proff+N+Sg+Abl+Foc/gi: profiltki
      proff+N+Sg+Ade: profil
      proff+N+Sg+Ade+Foc/gi: profilgi
      proff+N+Sg+All: profile
      proff+N+Sg+All+Foc/gi: profilegi
      proff+N+Sg+Ela: profist
      proff+N+Sg+Ela+Foc/gi: profistki
      proff+N+Sg+Ine: profis
      proff+N+Sg+Ine+Foc/gi: profiski
      proff+N+Sg+Ill+Foc/gi+Use/Hyp: profissegi
      proff+N+Sg+Ill+Use/Hyp: profisse
      proff+N+Sg+Gen: profi
      proff+N+Sg+Gen+Foc/gi: profigi
      proff+N+Pl+Nom: profid
      proff+N+Pl+Nom+Foc/gi: profidki
      proff+N+Sg+Nom: proff
      proff+N+Sg+Nom+Foc/gi: proffki
      proff+N+Pl+Par: proffe
      proff+N+Pl+Par+Foc/gi: proffegi
      proff+N+Sg+Ill: proffi
      proff+N+Sg+Ill+Foc/gi: proffigi
      proff+N+Sg+Par: proffi
      proff+N+Sg+Par+Foc/gi: proffigi
      proff+N+Pl+Par+Foc/gi+Use/Rare: proffisidki
      proff+N+Pl+Par+Use/Rare: proffisid
      proff+N+Pl+Com: proffidega
      proff+N+Pl+Com+Foc/gi: proffidegagi
      proff+N+Pl+Abe: proffideta
      proff+N+Pl+Abe+Foc/gi: proffidetagi
      proff+N+Pl+Ess: proffidena
      proff+N+Pl+Ess+Foc/gi: proffidenagi
      proff+N+Pl+Trm: proffideni
      proff+N+Pl+Trm+Foc/gi: proffidenigi
      proff+N+Pl+Tra: proffideks
      proff+N+Pl+Tra+Foc/gi: proffidekski
      proff+N+Pl+Abl: proffidelt
      proff+N+Pl+Abl+Foc/gi: proffideltki
      proff+N+Pl+Ade: proffidel
      proff+N+Pl+Ade+Foc/gi: proffidelgi
      proff+N+Pl+All: proffidele
      proff+N+Pl+All+Foc/gi: proffidelegi
      proff+N+Pl+Ela: proffidest
      proff+N+Pl+Ela+Foc/gi: proffidestki
      proff+N+Pl+Ine: proffides
      proff+N+Pl+Ine+Foc/gi: proffideski
      proff+N+Pl+Ill: proffidesse
      proff+N+Pl+Ill+Foc/gi: proffidessegi
      proff+N+Pl+Gen: proffide
      proff+N+Pl+Gen+Foc/gi: proffidegi
      puu+N+Pl+Par: puid
      puu+N+Pl+Par+Foc/gi: puidki
      puder+N+Sg+Com: pudruga
      puder+N+Sg+Com+Foc/gi: pudrugagi
      puder+N+Sg+Abe: pudruta
      puder+N+Sg+Abe+Foc/gi: pudrutagi
      puder+N+Sg+Ess: pudruna
      puder+N+Sg+Ess+Foc/gi: pudrunagi
      puder+N+Sg+Trm: pudruni
      puder+N+Sg+Trm+Foc/gi: pudrunigi
      puder+N+Sg+Tra: pudruks
      puder+N+Sg+Tra+Foc/gi: pudrukski
      puder+N+Sg+Abl: pudrult
      puder+N+Sg+Abl+Foc/gi: pudrultki
      puder+N+Sg+Ade: pudrul
      puder+N+Sg+Ade+Foc/gi: pudrulgi
      puder+N+Sg+All: pudrule
      puder+N+Sg+All+Foc/gi: pudrulegi
      puder+N+Sg+Ela: pudrust
      puder+N+Sg+Ela+Foc/gi: pudrustki
      puder+N+Sg+Ine: pudrus
      puder+N+Sg+Ine+Foc/gi: pudruski
      puder+N+Sg+Ill+Foc/gi+Use/Hyp: pudrussegi
      puder+N+Sg+Ill+Use/Hyp: pudrusse
      puder+N+Sg+Gen: pudru
      puder+N+Sg+Gen+Foc/gi: pudrugi
      puder+N+Pl+Nom: pudrud
      puder+N+Pl+Nom+Foc/gi: pudrudki
      puder+N+Sg+Nom: puder
      puder+N+Sg+Nom+Foc/gi: pudergi
      puri+N+Sg+Nom: puri
      puri+N+Sg+Nom+Foc/gi: purigi
      puri+N+Sg+Com: purjega
      puri+N+Sg+Com+Foc/gi: purjegagi
      puri+N+Sg+Abe: purjeta
      puri+N+Sg+Abe+Foc/gi: purjetagi
      puri+N+Sg+Ess: purjena
      puri+N+Sg+Ess+Foc/gi: purjenagi
      puri+N+Sg+Trm: purjeni
      puri+N+Sg+Trm+Foc/gi: purjenigi
      puri+N+Sg+Tra: purjeks
      puri+N+Sg+Tra+Foc/gi: purjekski
      puri+N+Sg+Abl: purjelt
      puri+N+Sg+Abl+Foc/gi: purjeltki
      puri+N+Sg+Ade: purjel
      puri+N+Sg+Ade+Foc/gi: purjelgi
      puri+N+Sg+All: purjele
      puri+N+Sg+All+Foc/gi: purjelegi
      puri+N+Sg+Ela: purjest
      puri+N+Sg+Ela+Foc/gi: purjestki
      puri+N+Sg+Ine: purjes
      puri+N+Sg+Ine+Foc/gi: purjeski
      puri+N+Sg+Ill: purje
      puri+N+Sg+Ill+Foc/gi: purjegi
      puri+N+Sg+Ill+Foc/gi+Use/Hyp: purjessegi
      puri+N+Sg+Ill+Use/Hyp: purjesse
      puri+N+Sg+Gen: purje
      puri+N+Sg+Gen+Foc/gi: purjegi
      puri+N+Sg+Par: purje
      puri+N+Sg+Par+Foc/gi: purjegi
      puri+N+Pl+Nom: purjed
      puri+N+Pl+Nom+Foc/gi: purjedki
      puri+N+Pl+Par: purjesid
      puri+N+Pl+Par+Foc/gi: purjesidki
      puri+N+Pl+Com: purjedega
      puri+N+Pl+Com+Foc/gi: purjedegagi
      puri+N+Pl+Abe: purjedeta
      puri+N+Pl+Abe+Foc/gi: purjedetagi
      puri+N+Pl+Ess: purjedena
      puri+N+Pl+Ess+Foc/gi: purjedenagi
      puri+N+Pl+Trm: purjedeni
      puri+N+Pl+Trm+Foc/gi: purjedenigi
      puri+N+Pl+Tra: purjedeks
      puri+N+Pl+Tra+Foc/gi: purjedekski
      puri+N+Pl+Abl: purjedelt
      puri+N+Pl+Abl+Foc/gi: purjedeltki
      puri+N+Pl+Ade: purjedel
      puri+N+Pl+Ade+Foc/gi: purjedelgi
      puri+N+Pl+All: purjedele
      puri+N+Pl+All+Foc/gi: purjedelegi
      puri+N+Pl+Ela: purjedest
      puri+N+Pl+Ela+Foc/gi: purjedestki
      puri+N+Pl+Ine: purjedes
      puri+N+Pl+Ine+Foc/gi: purjedeski
      puri+N+Pl+Ill: purjedesse
      puri+N+Pl+Ill+Foc/gi: purjedessegi
      puri+N+Pl+Gen: purjede
      puri+N+Pl+Gen+Foc/gi: purjedegi
      puri+N+Pl+Par+Foc/gi+Use/Rare: purjeidki
      puri+N+Pl+Par+Use/Rare: purjeid
      puder+N+Pl+Par+Foc/gi+Use/Rare: putregi
      puder+N+Pl+Par+Use/Rare: putre
      puder+N+Sg+Ill: putru
      puder+N+Sg+Ill+Foc/gi: putrugi
      puder+N+Sg+Par: putru
      puder+N+Sg+Par+Foc/gi: putrugi
      puder+N+Pl+Par: putrusid
      puder+N+Pl+Par+Foc/gi: putrusidki
      puder+N+Pl+Com: putrudega
      puder+N+Pl+Com+Foc/gi: putrudegagi
      puder+N+Pl+Abe: putrudeta
      puder+N+Pl+Abe+Foc/gi: putrudetagi
      puder+N+Pl+Ess: putrudena
      puder+N+Pl+Ess+Foc/gi: putrudenagi
      puder+N+Pl+Trm: putrudeni
      puder+N+Pl+Trm+Foc/gi: putrudenigi
      puder+N+Pl+Tra: putrudeks
      puder+N+Pl+Tra+Foc/gi: putrudekski
      puder+N+Pl+Abl: putrudelt
      puder+N+Pl+Abl+Foc/gi: putrudeltki
      puder+N+Pl+Ade: putrudel
      puder+N+Pl+Ade+Foc/gi: putrudelgi
      puder+N+Pl+All: putrudele
      puder+N+Pl+All+Foc/gi: putrudelegi
      puder+N+Pl+Ela: putrudest
      puder+N+Pl+Ela+Foc/gi: putrudestki
      puder+N+Pl+Ine: putrudes
      puder+N+Pl+Ine+Foc/gi: putrudeski
      puder+N+Pl+Ill: putrudesse
      puder+N+Pl+Ill+Foc/gi: putrudessegi
      puder+N+Pl+Gen: putrude
      puder+N+Pl+Gen+Foc/gi: putrudegi
      puu+N+Sg+Com: puuga
      puu+N+Sg+Com+Foc/gi: puugagi
      puu+N+Sg+Abe: puuta
      puu+N+Sg+Abe+Foc/gi: puutagi
      puu+N+Sg+Ess: puuna
      puu+N+Sg+Ess+Foc/gi: puunagi
      puu+N+Sg+Trm: puuni
      puu+N+Sg+Trm+Foc/gi: puunigi
      puu+N+Sg+Tra: puuks
      puu+N+Sg+Tra+Foc/gi: puukski
      puu+N+Sg+Abl: puult
      puu+N+Sg+Abl+Foc/gi: puultki
      puu+N+Sg+Ade: puul
      puu+N+Sg+Ade+Foc/gi: puulgi
      puu+N+Sg+All: puule
      puu+N+Sg+All+Foc/gi: puulegi
      puu+N+Sg+Ela: puust
      puu+N+Sg+Ela+Foc/gi: puustki
      puu+N+Sg+Ine: puus
      puu+N+Sg+Ine+Foc/gi: puuski
      puu+N+Sg+Ill: puusse
      puu+N+Sg+Ill+Foc/gi: puussegi
      puu+N+Sg+Gen: puu
      puu+N+Sg+Gen+Foc/gi: puugi
      puu+N+Sg+Nom: puu
      puu+N+Sg+Nom+Foc/gi: puugi
      puu+N+Sg+Par: puud
      puu+N+Sg+Par+Foc/gi: puudki
      puu+N+Pl+Nom: puud
      puu+N+Pl+Nom+Foc/gi: puudki
      puu+N+Pl+Par+Foc/gi+Use/Rare: puusidki
      puu+N+Pl+Par+Use/Rare: puusid
      puud+N+Sg+Nom: puud
      puud+N+Sg+Nom+Foc/gi: puudki
      puud+N+Sg+Com: puudaga
      puud+N+Sg+Com+Foc/gi: puudagagi
      puud+N+Sg+Abe: puudata
      puud+N+Sg+Abe+Foc/gi: puudatagi
      puud+N+Sg+Ess: puudana
      puud+N+Sg+Ess+Foc/gi: puudanagi
      puud+N+Sg+Trm: puudani
      puud+N+Sg+Trm+Foc/gi: puudanigi
      puud+N+Sg+Tra: puudaks
      puud+N+Sg+Tra+Foc/gi: puudakski
      puud+N+Sg+Abl: puudalt
      puud+N+Sg+Abl+Foc/gi: puudaltki
      puud+N+Sg+Ade: puudal
      puud+N+Sg+Ade+Foc/gi: puudalgi
      puud+N+Sg+All: puudale
      puud+N+Sg+All+Foc/gi: puudalegi
      puud+N+Sg+Ela: puudast
      puud+N+Sg+Ela+Foc/gi: puudastki
      puud+N+Sg+Ine: puudas
      puud+N+Sg+Ine+Foc/gi: puudaski
      puud+N+Sg+Ill: puuda
      puud+N+Sg+Ill+Foc/gi: puudagi
      puud+N+Sg+Ill+Foc/gi+Use/Hyp: puudassegi
      puud+N+Sg+Ill+Use/Hyp: puudasse
      puud+N+Sg+Gen: puuda
      puud+N+Sg+Gen+Foc/gi: puudagi
      puud+N+Sg+Par: puuda
      puud+N+Sg+Par+Foc/gi: puudagi
      puud+N+Pl+Nom: puudad
      puud+N+Pl+Nom+Foc/gi: puudadki
      puud+N+Pl+Par: puudasid
      puud+N+Pl+Par+Foc/gi: puudasidki
      puud+N+Pl+Com: puudadega
      puud+N+Pl+Com+Foc/gi: puudadegagi
      puud+N+Pl+Abe: puudadeta
      puud+N+Pl+Abe+Foc/gi: puudadetagi
      puud+N+Pl+Ess: puudadena
      puud+N+Pl+Ess+Foc/gi: puudadenagi
      puud+N+Pl+Trm: puudadeni
      puud+N+Pl+Trm+Foc/gi: puudadenigi
      puud+N+Pl+Tra: puudadeks
      puud+N+Pl+Tra+Foc/gi: puudadekski
      puud+N+Pl+Abl: puudadelt
      puud+N+Pl+Abl+Foc/gi: puudadeltki
      puud+N+Pl+Ade: puudadel
      puud+N+Pl+Ade+Foc/gi: puudadelgi
      puud+N+Pl+All: puudadele
      puud+N+Pl+All+Foc/gi: puudadelegi
      puud+N+Pl+Ela: puudadest
      puud+N+Pl+Ela+Foc/gi: puudadestki
      puud+N+Pl+Ine: puudades
      puud+N+Pl+Ine+Foc/gi: puudadeski
      puud+N+Pl+Ill: puudadesse
      puud+N+Pl+Ill+Foc/gi: puudadessegi
      puud+N+Pl+Gen: puudade
      puud+N+Pl+Gen+Foc/gi: puudadegi
      puud+N+Pl+Par+Foc/gi+Use/Rare: puudigi
      puud+N+Pl+Par+Use/Rare: puudi
      puu+N+Pl+Com: puudega
      puu+N+Pl+Com+Foc/gi: puudegagi
      puu+N+Pl+Abe: puudeta
      puu+N+Pl+Abe+Foc/gi: puudetagi
      puu+N+Pl+Ess: puudena
      puu+N+Pl+Ess+Foc/gi: puudenagi
      puu+N+Pl+Trm: puudeni
      puu+N+Pl+Trm+Foc/gi: puudenigi
      puu+N+Pl+Tra: puudeks
      puu+N+Pl+Tra+Foc/gi: puudekski
      puu+N+Pl+Abl: puudelt
      puu+N+Pl+Abl+Foc/gi: puudeltki
      puu+N+Pl+Ade: puudel
      puu+N+Pl+Ade+Foc/gi: puudelgi
      puu+N+Pl+All: puudele
      puu+N+Pl+All+Foc/gi: puudelegi
      puu+N+Pl+Ela: puudest
      puu+N+Pl+Ela+Foc/gi: puudestki
      puu+N+Pl+Ine: puudes
      puu+N+Pl+Ine+Foc/gi: puudeski
      puu+N+Pl+Ill: puudesse
      puu+N+Pl+Ill+Foc/gi: puudessegi
      puu+N+Pl+Gen: puude
      puu+N+Pl+Gen+Foc/gi: puudegi
      päike+N+Sg+Par: päikest
      päike+N+Sg+Par+Foc/gi: päikestki
      päike+N+Sg+Com: päikesega
      päike+N+Sg+Com+Foc/gi: päikesegagi
      päike+N+Sg+Abe: päikeseta
      päike+N+Sg+Abe+Foc/gi: päikesetagi
      päike+N+Sg+Ess: päikesena
      päike+N+Sg+Ess+Foc/gi: päikesenagi
      päike+N+Sg+Trm: päikeseni
      päike+N+Sg+Trm+Foc/gi: päikesenigi
      päike+N+Sg+Tra: päikeseks
      päike+N+Sg+Tra+Foc/gi: päikesekski
      päike+N+Sg+Abl: päikeselt
      päike+N+Sg+Abl+Foc/gi: päikeseltki
      päike+N+Sg+Ade: päikesel
      päike+N+Sg+Ade+Foc/gi: päikeselgi
      päike+N+Sg+All: päikesele
      päike+N+Sg+All+Foc/gi: päikeselegi
      päike+N+Sg+Ela: päikesest
      päike+N+Sg+Ela+Foc/gi: päikesestki
      päike+N+Sg+Ine: päikeses
      päike+N+Sg+Ine+Foc/gi: päikeseski
      päike+N+Sg+Gen: päikese
      päike+N+Sg+Gen+Foc/gi: päikesegi
      päike+N+Pl+Nom: päikesed
      päike+N+Pl+Nom+Foc/gi: päikesedki
      päike+N+Pl+Tra+Use/Rare: päikeseiks
      päike+N+Pl+Tra+Foc/gi+Use/Rare: päikeseikski
      päike+N+Pl+Abl+Use/Rare: päikeseilt
      päike+N+Pl+Abl+Foc/gi+Use/Rare: päikeseiltki
      päike+N+Pl+Ade+Use/Rare: päikeseil
      päike+N+Pl+Ade+Foc/gi+Use/Rare: päikeseilgi
      päike+N+Pl+All+Use/Rare: päikeseile
      päike+N+Pl+All+Foc/gi+Use/Rare: päikeseilegi
      päike+N+Pl+Ela+Use/Rare: päikeseist
      päike+N+Pl+Ela+Foc/gi+Use/Rare: päikeseistki
      päike+N+Pl+Ine+Use/Rare: päikeseis
      päike+N+Pl+Ine+Foc/gi+Use/Rare: päikeseiski
      päike+N+Pl+Ill+Use/Rare: päikeseisse
      päike+N+Pl+Ill+Foc/gi+Use/Rare: päikeseissegi
      päike+N+Pl+Tra+Use/Rare: päikesiks
      päike+N+Pl+Tra+Foc/gi+Use/Rare: päikesikski
      päike+N+Pl+Abl+Use/Rare: päikesilt
      päike+N+Pl+Abl+Foc/gi+Use/Rare: päikesiltki
      päike+N+Pl+Ade+Use/Rare: päikesil
      päike+N+Pl+Ade+Foc/gi+Use/Rare: päikesilgi
      päike+N+Pl+All+Use/Rare: päikesile
      päike+N+Pl+All+Foc/gi+Use/Rare: päikesilegi
      päike+N+Pl+Ela+Use/Rare: päikesist
      päike+N+Pl+Ela+Foc/gi+Use/Rare: päikesistki
      päike+N+Pl+Ine+Use/Rare: päikesis
      päike+N+Pl+Ine+Foc/gi+Use/Rare: päikesiski
      päike+N+Pl+Ill+Use/Rare: päikesisse
      päike+N+Pl+Ill+Foc/gi+Use/Rare: päikesissegi
      päike+N+Pl+Com: päikestega
      päike+N+Pl+Com+Foc/gi: päikestegagi
      päike+N+Pl+Abe: päikesteta
      päike+N+Pl+Abe+Foc/gi: päikestetagi
      päike+N+Pl+Ess: päikestena
      päike+N+Pl+Ess+Foc/gi: päikestenagi
      päike+N+Pl+Trm: päikesteni
      päike+N+Pl+Trm+Foc/gi: päikestenigi
      päike+N+Pl+Tra: päikesteks
      päike+N+Pl+Tra+Foc/gi: päikestekski
      päike+N+Pl+Abl: päikestelt
      päike+N+Pl+Abl+Foc/gi: päikesteltki
      päike+N+Pl+Ade: päikestel
      päike+N+Pl+Ade+Foc/gi: päikestelgi
      päike+N+Pl+All: päikestele
      päike+N+Pl+All+Foc/gi: päikestelegi
      päike+N+Pl+Ela: päikestest
      päike+N+Pl+Ela+Foc/gi: päikestestki
      päike+N+Pl+Ine: päikestes
      päike+N+Pl+Ine+Foc/gi: päikesteski
      päike+N+Pl+Ill: päikestesse
      päike+N+Pl+Ill+Foc/gi: päikestessegi
      päike+N+Pl+Gen: päikeste
      päike+N+Pl+Gen+Foc/gi: päikestegi
      päike+N+Sg+Com+Use/Rare: päiksega
      päike+N+Sg+Com+Foc/gi+Use/Rare: päiksegagi
      päike+N+Sg+Abe+Use/Rare: päikseta
      päike+N+Sg+Abe+Foc/gi+Use/Rare: päiksetagi
      päike+N+Sg+Ess+Use/Rare: päiksena
      päike+N+Sg+Ess+Foc/gi+Use/Rare: päiksenagi
      päike+N+Sg+Trm+Use/Rare: päikseni
      päike+N+Sg+Trm+Foc/gi+Use/Rare: päiksenigi
      päike+N+Sg+Tra+Use/Rare: päikseks
      päike+N+Sg+Tra+Foc/gi+Use/Rare: päiksekski
      päike+N+Sg+Abl+Use/Rare: päikselt
      päike+N+Sg+Abl+Foc/gi+Use/Rare: päikseltki
      päike+N+Sg+Ade+Use/Rare: päiksel
      päike+N+Sg+Ade+Foc/gi+Use/Rare: päikselgi
      päike+N+Sg+All+Use/Rare: päiksele
      päike+N+Sg+All+Foc/gi+Use/Rare: päikselegi
      päike+N+Sg+Ela+Use/Rare: päiksest
      päike+N+Sg+Ela+Foc/gi+Use/Rare: päiksestki
      päike+N+Sg+Ine+Use/Rare: päikses
      päike+N+Sg+Ine+Foc/gi+Use/Rare: päikseski
      päike+N+Sg+Gen+Foc/gi+Use/Rare: päiksegi
      päike+N+Sg+Gen+Use/Rare: päikse
      päike+N+Pl+Nom+Foc/gi+Use/Rare: päiksedki
      päike+N+Pl+Nom+Use/Rare: päiksed
      päike+N+Pl+Tra+Use/Rare: päikseiks
      päike+N+Pl+Tra+Foc/gi+Use/Rare: päikseikski
      päike+N+Pl+Abl+Use/Rare: päikseilt
      päike+N+Pl+Abl+Foc/gi+Use/Rare: päikseiltki
      päike+N+Pl+Ade+Use/Rare: päikseil
      päike+N+Pl+Ade+Foc/gi+Use/Rare: päikseilgi
      päike+N+Pl+All+Use/Rare: päikseile
      päike+N+Pl+All+Foc/gi+Use/Rare: päikseilegi
      päike+N+Pl+Ela+Use/Rare: päikseist
      päike+N+Pl+Ela+Foc/gi+Use/Rare: päikseistki
      päike+N+Pl+Ine+Use/Rare: päikseis
      päike+N+Pl+Ine+Foc/gi+Use/Rare: päikseiski
      päike+N+Pl+Ill+Use/Rare: päikseisse
      päike+N+Pl+Ill+Foc/gi+Use/Rare: päikseissegi
      päike+N+Pl+Com+Use/Rare: päiksetega
      päike+N+Pl+Com+Foc/gi+Use/Rare: päiksetegagi
      päike+N+Pl+Abe+Use/Rare: päikseteta
      päike+N+Pl+Abe+Foc/gi+Use/Rare: päiksetetagi
      päike+N+Pl+Ess+Use/Rare: päiksetena
      päike+N+Pl+Ess+Foc/gi+Use/Rare: päiksetenagi
      päike+N+Pl+Trm+Use/Rare: päikseteni
      päike+N+Pl+Trm+Foc/gi+Use/Rare: päiksetenigi
      päike+N+Pl+Tra+Use/Rare: päikseteks
      päike+N+Pl+Tra+Foc/gi+Use/Rare: päiksetekski
      päike+N+Pl+Abl+Use/Rare: päiksetelt
      päike+N+Pl+Abl+Foc/gi+Use/Rare: päikseteltki
      päike+N+Pl+Ade+Use/Rare: päiksetel
      päike+N+Pl+Ade+Foc/gi+Use/Rare: päiksetelgi
      päike+N+Pl+All+Use/Rare: päiksetele
      päike+N+Pl+All+Foc/gi+Use/Rare: päiksetelegi
      päike+N+Pl+Ela+Use/Rare: päiksetest
      päike+N+Pl+Ela+Foc/gi+Use/Rare: päiksetestki
      päike+N+Pl+Ine+Use/Rare: päiksetes
      päike+N+Pl+Ine+Foc/gi+Use/Rare: päikseteski
      päike+N+Pl+Ill+Use/Rare: päiksetesse
      päike+N+Pl+Ill+Foc/gi+Use/Rare: päiksetessegi
      päike+N+Pl+Gen+Foc/gi+Use/Rare: päiksetegi
      päike+N+Pl+Gen+Use/Rare: päiksete
      päike+N+Pl+Par: päikeseid
      päike+N+Pl+Par+Foc/gi: päikeseidki
      päike+N+Pl+Par+Foc/gi+Use/Rare: päikesigi
      päike+N+Pl+Par+Use/Rare: päikesi
      päike+N+Pl+Par+Foc/gi+Use/Rare: päikseidki
      päike+N+Pl+Par+Use/Rare: päikseid
      päike+N+Sg+Ill+Use/Rare: päikesse
      päike+N+Sg+Ill: päikesesse
      päike+N+Sg+Ill+Foc/gi: päikesessegi
      päike+N+Sg+Ill+Foc/gi+Use/Rare: päikessegi
      päike+N+Sg+Nom: päike
      päike+N+Sg+Nom+Foc/gi: päikegi
      päike+N+Sg+Nom+Foc/gi+Use/Rare: päikenegi
      päike+N+Sg+Nom+Use/Rare: päikene
      päike+N+Sg+Par+Foc/gi+Use/Rare: päiksetki
      päike+N+Sg+Par+Use/Rare: päikset
      päike+N+Sg+Ill+Foc/gi+Use/Rare: päiksessegi
      päike+N+Sg+Ill+Use/Rare: päiksesse
      põlv+N+Sg+Nom+Foc/gi+Use/Rare: põligi
      põlv+N+Sg+Nom+Use/Rare: põli
      põlv+N+Sg+Nom: põlv
      põlv+N+Sg+Nom+Foc/gi: põlvgi
      põlv+N+Sg+Com: põlvega
      põlv+N+Sg+Com+Foc/gi: põlvegagi
      põlv+N+Sg+Abe: põlveta
      põlv+N+Sg+Abe+Foc/gi: põlvetagi
      põlv+N+Sg+Ess: põlvena
      põlv+N+Sg+Ess+Foc/gi: põlvenagi
      põlv+N+Sg+Trm: põlveni
      põlv+N+Sg+Trm+Foc/gi: põlvenigi
      põlv+N+Sg+Tra: põlveks
      põlv+N+Sg+Tra+Foc/gi: põlvekski
      põlv+N+Sg+Abl: põlvelt
      põlv+N+Sg+Abl+Foc/gi: põlveltki
      põlv+N+Sg+Ade: põlvel
      põlv+N+Sg+Ade+Foc/gi: põlvelgi
      põlv+N+Sg+All: põlvele
      põlv+N+Sg+All+Foc/gi: põlvelegi
      põlv+N+Sg+Ela: põlvest
      põlv+N+Sg+Ela+Foc/gi: põlvestki
      põlv+N+Sg+Ine: põlves
      põlv+N+Sg+Ine+Foc/gi: põlveski
      põlv+N+Sg+Ill: põlve
      põlv+N+Sg+Ill+Foc/gi: põlvegi
      põlv+N+Sg+Ill+Foc/gi+Use/Hyp: põlvessegi
      põlv+N+Sg+Ill+Use/Hyp: põlvesse
      põlv+N+Sg+Gen: põlve
      põlv+N+Sg+Gen+Foc/gi: põlvegi
      põlv+N+Sg+Par: põlve
      põlv+N+Sg+Par+Foc/gi: põlvegi
      põlv+N+Pl+Nom: põlved
      põlv+N+Pl+Nom+Foc/gi: põlvedki
      põlv+N+Pl+Par+Foc/gi+Use/Rare: põlvesidki
      põlv+N+Pl+Par+Use/Rare: põlvesid
      põlv+N+Pl+Com: põlvedega
      põlv+N+Pl+Com+Foc/gi: põlvedegagi
      põlv+N+Pl+Abe: põlvedeta
      põlv+N+Pl+Abe+Foc/gi: põlvedetagi
      põlv+N+Pl+Ess: põlvedena
      põlv+N+Pl+Ess+Foc/gi: põlvedenagi
      põlv+N+Pl+Trm: põlvedeni
      põlv+N+Pl+Trm+Foc/gi: põlvedenigi
      põlv+N+Pl+Tra: põlvedeks
      põlv+N+Pl+Tra+Foc/gi: põlvedekski
      põlv+N+Pl+Abl: põlvedelt
      põlv+N+Pl+Abl+Foc/gi: põlvedeltki
      põlv+N+Pl+Ade: põlvedel
      põlv+N+Pl+Ade+Foc/gi: põlvedelgi
      põlv+N+Pl+All: põlvedele
      põlv+N+Pl+All+Foc/gi: põlvedelegi
      põlv+N+Pl+Ela: põlvedest
      põlv+N+Pl+Ela+Foc/gi: põlvedestki
      põlv+N+Pl+Ine: põlvedes
      põlv+N+Pl+Ine+Foc/gi: põlvedeski
      põlv+N+Pl+Ill: põlvedesse
      põlv+N+Pl+Ill+Foc/gi: põlvedessegi
      põlv+N+Pl+Gen: põlvede
      põlv+N+Pl+Gen+Foc/gi: põlvedegi
      põlv+N+Pl+Tra+Use/Rare: põlviks
      põlv+N+Pl+Tra+Foc/gi+Use/Rare: põlvikski
      põlv+N+Pl+Abl+Use/Rare: põlvilt
      põlv+N+Pl+Abl+Foc/gi+Use/Rare: põlviltki
      põlv+N+Pl+Ade+Use/Rare: põlvil
      põlv+N+Pl+Ade+Foc/gi+Use/Rare: põlvilgi
      põlv+N+Pl+All+Use/Rare: põlvile
      põlv+N+Pl+All+Foc/gi+Use/Rare: põlvilegi
      põlv+N+Pl+Ela+Use/Rare: põlvist
      põlv+N+Pl+Ela+Foc/gi+Use/Rare: põlvistki
      põlv+N+Pl+Ine+Use/Rare: põlvis
      põlv+N+Pl+Ine+Foc/gi+Use/Rare: põlviski
      põlv+N+Pl+Ill+Use/Rare: põlvisse
      põlv+N+Pl+Ill+Foc/gi+Use/Rare: põlvissegi
      põlv+N+Pl+Par: põlvi
      põlv+N+Pl+Par+Foc/gi: põlvigi
      põlv+N+Pl+Trm+Foc/gi+Use/Rare: põlvinigi
      põlv+N+Pl+Trm+Use/Rare: põlvini
      pöial+N+Sg+Nom: pöial
      pöial+N+Sg+Nom+Foc/gi: pöialgi
      pöial+N+Sg+Par: pöialt
      pöial+N+Sg+Par+Foc/gi: pöialtki
      pöial+N+Pl+Com: pöialdega
      pöial+N+Pl+Com+Foc/gi: pöialdegagi
      pöial+N+Pl+Abe: pöialdeta
      pöial+N+Pl+Abe+Foc/gi: pöialdetagi
      pöial+N+Pl+Ess: pöialdena
      pöial+N+Pl+Ess+Foc/gi: pöialdenagi
      pöial+N+Pl+Trm: pöialdeni
      pöial+N+Pl+Trm+Foc/gi: pöialdenigi
      pöial+N+Pl+Tra: pöialdeks
      pöial+N+Pl+Tra+Foc/gi: pöialdekski
      pöial+N+Pl+Abl: pöialdelt
      pöial+N+Pl+Abl+Foc/gi: pöialdeltki
      pöial+N+Pl+Ade: pöialdel
      pöial+N+Pl+Ade+Foc/gi: pöialdelgi
      pöial+N+Pl+All: pöialdele
      pöial+N+Pl+All+Foc/gi: pöialdelegi
      pöial+N+Pl+Ela: pöialdest
      pöial+N+Pl+Ela+Foc/gi: pöialdestki
      pöial+N+Pl+Ine: pöialdes
      pöial+N+Pl+Ine+Foc/gi: pöialdeski
      pöial+N+Pl+Ill: pöialdesse
      pöial+N+Pl+Ill+Foc/gi: pöialdessegi
      pöial+N+Pl+Gen: pöialde
      pöial+N+Pl+Gen+Foc/gi: pöialdegi
      pöial+N+Sg+Com: pöidlaga
      pöial+N+Sg+Com+Foc/gi: pöidlagagi
      pöial+N+Sg+Abe: pöidlata
      pöial+N+Sg+Abe+Foc/gi: pöidlatagi
      pöial+N+Sg+Ess: pöidlana
      pöial+N+Sg+Ess+Foc/gi: pöidlanagi
      pöial+N+Sg+Trm: pöidlani
      pöial+N+Sg+Trm+Foc/gi: pöidlanigi
      pöial+N+Sg+Tra: pöidlaks
      pöial+N+Sg+Tra+Foc/gi: pöidlakski
      pöial+N+Sg+Abl: pöidlalt
      pöial+N+Sg+Abl+Foc/gi: pöidlaltki
      pöial+N+Sg+Ade: pöidlal
      pöial+N+Sg+Ade+Foc/gi: pöidlalgi
      pöial+N+Sg+All: pöidlale
      pöial+N+Sg+All+Foc/gi: pöidlalegi
      pöial+N+Sg+Ela: pöidlast
      pöial+N+Sg+Ela+Foc/gi: pöidlastki
      pöial+N+Sg+Ine: pöidlas
      pöial+N+Sg+Ine+Foc/gi: pöidlaski
      pöial+N+Sg+Ill: pöidlasse
      pöial+N+Sg+Ill+Foc/gi: pöidlassegi
      pöial+N+Sg+Gen: pöidla
      pöial+N+Sg+Gen+Foc/gi: pöidlagi
      pöial+N+Pl+Nom: pöidlad
      pöial+N+Pl+Nom+Foc/gi: pöidladki
      pöial+N+Pl+Par: pöidlaid
      pöial+N+Pl+Par+Foc/gi: pöidlaidki
      pöial+N+Pl+Tra+Use/Rare: pöidlaiks
      pöial+N+Pl+Tra+Foc/gi+Use/Rare: pöidlaikski
      pöial+N+Pl+Abl+Use/Rare: pöidlailt
      pöial+N+Pl+Abl+Foc/gi+Use/Rare: pöidlailtki
      pöial+N+Pl+Ade+Use/Rare: pöidlail
      pöial+N+Pl+Ade+Foc/gi+Use/Rare: pöidlailgi
      pöial+N+Pl+All+Use/Rare: pöidlaile
      pöial+N+Pl+All+Foc/gi+Use/Rare: pöidlailegi
      pöial+N+Pl+Ela+Use/Rare: pöidlaist
      pöial+N+Pl+Ela+Foc/gi+Use/Rare: pöidlaistki
      pöial+N+Pl+Ine+Use/Rare: pöidlais
      pöial+N+Pl+Ine+Foc/gi+Use/Rare: pöidlaiski
      pöial+N+Pl+Ill+Use/Rare: pöidlaisse
      pöial+N+Pl+Ill+Foc/gi+Use/Rare: pöidlaissegi
      pöial+N+Pl+Com+Use/NotNorm: pöidlatega
      pöial+N+Pl+Com+Foc/gi+Use/NotNorm: pöidlategagi
      pöial+N+Pl+Abe+Use/NotNorm: pöidlateta
      pöial+N+Pl+Abe+Foc/gi+Use/NotNorm: pöidlatetagi
      pöial+N+Pl+Ess+Use/NotNorm: pöidlatena
      pöial+N+Pl+Ess+Foc/gi+Use/NotNorm: pöidlatenagi
      pöial+N+Pl+Trm+Use/NotNorm: pöidlateni
      pöial+N+Pl+Trm+Foc/gi+Use/NotNorm: pöidlatenigi
      pöial+N+Pl+Tra+Use/NotNorm: pöidlateks
      pöial+N+Pl+Tra+Foc/gi+Use/NotNorm: pöidlatekski
      pöial+N+Pl+Abl+Use/NotNorm: pöidlatelt
      pöial+N+Pl+Abl+Foc/gi+Use/NotNorm: pöidlateltki
      pöial+N+Pl+Ade+Use/NotNorm: pöidlatel
      pöial+N+Pl+Ade+Foc/gi+Use/NotNorm: pöidlatelgi
      pöial+N+Pl+All+Use/NotNorm: pöidlatele
      pöial+N+Pl+All+Foc/gi+Use/NotNorm: pöidlatelegi
      pöial+N+Pl+Ela+Use/NotNorm: pöidlatest
      pöial+N+Pl+Ela+Foc/gi+Use/NotNorm: pöidlatestki
      pöial+N+Pl+Ine+Use/NotNorm: pöidlates
      pöial+N+Pl+Ine+Foc/gi+Use/NotNorm: pöidlateski
      pöial+N+Pl+Ill+Use/NotNorm: pöidlatesse
      pöial+N+Pl+Ill+Foc/gi+Use/NotNorm: pöidlatessegi
      pöial+N+Pl+Gen+Foc/gi+Use/NotNorm: pöidlategi
      pöial+N+Pl+Gen+Use/NotNorm: pöidlate
      rake+N+Sg+Nom: rake
      rake+N+Sg+Nom+Foc/gi: rakegi
      rake+N+Sg+Par: raket
      rake+N+Sg+Par+Foc/gi: raketki
      rake+N+Pl+Com: raketega
      rake+N+Pl+Com+Foc/gi: raketegagi
      rake+N+Pl+Abe: raketeta
      rake+N+Pl+Abe+Foc/gi: raketetagi
      rake+N+Pl+Ess: raketena
      rake+N+Pl+Ess+Foc/gi: raketenagi
      rake+N+Pl+Trm: raketeni
      rake+N+Pl+Trm+Foc/gi: raketenigi
      rake+N+Pl+Tra: raketeks
      rake+N+Pl+Tra+Foc/gi: raketekski
      rake+N+Pl+Abl: raketelt
      rake+N+Pl+Abl+Foc/gi: raketeltki
      rake+N+Pl+Ade: raketel
      rake+N+Pl+Ade+Foc/gi: raketelgi
      rake+N+Pl+All: raketele
      rake+N+Pl+All+Foc/gi: raketelegi
      rake+N+Pl+Ela: raketest
      rake+N+Pl+Ela+Foc/gi: raketestki
      rake+N+Pl+Ine: raketes
      rake+N+Pl+Ine+Foc/gi: raketeski
      rake+N+Pl+Ill: raketesse
      rake+N+Pl+Ill+Foc/gi: raketessegi
      rake+N+Pl+Gen: rakete
      rake+N+Pl+Gen+Foc/gi: raketegi
      rake+N+Sg+Com: rakkega
      rake+N+Sg+Com+Foc/gi: rakkegagi
      rake+N+Sg+Abe: rakketa
      rake+N+Sg+Abe+Foc/gi: rakketagi
      rake+N+Sg+Ess: rakkena
      rake+N+Sg+Ess+Foc/gi: rakkenagi
      rake+N+Sg+Trm: rakkeni
      rake+N+Sg+Trm+Foc/gi: rakkenigi
      rake+N+Sg+Tra: rakkeks
      rake+N+Sg+Tra+Foc/gi: rakkekski
      rake+N+Sg+Abl: rakkelt
      rake+N+Sg+Abl+Foc/gi: rakkeltki
      rake+N+Sg+Ade: rakkel
      rake+N+Sg+Ade+Foc/gi: rakkelgi
      rake+N+Sg+All: rakkele
      rake+N+Sg+All+Foc/gi: rakkelegi
      rake+N+Sg+Ela: rakkest
      rake+N+Sg+Ela+Foc/gi: rakkestki
      rake+N+Sg+Ine: rakkes
      rake+N+Sg+Ine+Foc/gi: rakkeski
      rake+N+Sg+Ill: rakke
      rake+N+Sg+Ill+Foc/gi: rakkegi
      rake+N+Sg+Ill+Use/Rare: rakkesse
      rake+N+Sg+Ill+Foc/gi+Use/Rare: rakkessegi
      rake+N+Sg+Gen: rakke
      rake+N+Sg+Gen+Foc/gi: rakkegi
      rake+N+Pl+Nom: rakked
      rake+N+Pl+Nom+Foc/gi: rakkedki
      rake+N+Pl+Par: rakkeid
      rake+N+Pl+Par+Foc/gi: rakkeidki
      rake+N+Pl+Tra+Use/Rare: rakkeiks
      rake+N+Pl+Tra+Foc/gi+Use/Rare: rakkeikski
      rake+N+Pl+Abl+Use/Rare: rakkeilt
      rake+N+Pl+Abl+Foc/gi+Use/Rare: rakkeiltki
      rake+N+Pl+Ade+Use/Rare: rakkeil
      rake+N+Pl+Ade+Foc/gi+Use/Rare: rakkeilgi
      rake+N+Pl+All+Use/Rare: rakkeile
      rake+N+Pl+All+Foc/gi+Use/Rare: rakkeilegi
      rake+N+Pl+Ela+Use/Rare: rakkeist
      rake+N+Pl+Ela+Foc/gi+Use/Rare: rakkeistki
      rake+N+Pl+Ine+Use/Rare: rakkeis
      rake+N+Pl+Ine+Foc/gi+Use/Rare: rakkeiski
      rake+N+Pl+Ill+Use/Rare: rakkeisse
      rake+N+Pl+Ill+Foc/gi+Use/Rare: rakkeissegi
      ranne+N+Sg+Com: randmega
      ranne+N+Sg+Com+Foc/gi: randmegagi
      ranne+N+Sg+Abe: randmeta
      ranne+N+Sg+Abe+Foc/gi: randmetagi
      ranne+N+Sg+Ess: randmena
      ranne+N+Sg+Ess+Foc/gi: randmenagi
      ranne+N+Sg+Trm: randmeni
      ranne+N+Sg+Trm+Foc/gi: randmenigi
      ranne+N+Sg+Tra: randmeks
      ranne+N+Sg+Tra+Foc/gi: randmekski
      ranne+N+Sg+Abl: randmelt
      ranne+N+Sg+Abl+Foc/gi: randmeltki
      ranne+N+Sg+Ade: randmel
      ranne+N+Sg+Ade+Foc/gi: randmelgi
      ranne+N+Sg+All: randmele
      ranne+N+Sg+All+Foc/gi: randmelegi
      ranne+N+Sg+Ela: randmest
      ranne+N+Sg+Ela+Foc/gi: randmestki
      ranne+N+Sg+Ine: randmes
      ranne+N+Sg+Ine+Foc/gi: randmeski
      ranne+N+Sg+Ill: randmesse
      ranne+N+Sg+Ill+Foc/gi: randmessegi
      ranne+N+Sg+Gen: randme
      ranne+N+Sg+Gen+Foc/gi: randmegi
      ranne+N+Pl+Nom: randmed
      ranne+N+Pl+Nom+Foc/gi: randmedki
      ranne+N+Pl+Par: randmeid
      ranne+N+Pl+Par+Foc/gi: randmeidki
      ranne+N+Pl+Tra+Use/Rare: randmeiks
      ranne+N+Pl+Tra+Foc/gi+Use/Rare: randmeikski
      ranne+N+Pl+Abl+Use/Rare: randmeilt
      ranne+N+Pl+Abl+Foc/gi+Use/Rare: randmeiltki
      ranne+N+Pl+Ade+Use/Rare: randmeil
      ranne+N+Pl+Ade+Foc/gi+Use/Rare: randmeilgi
      ranne+N+Pl+All+Use/Rare: randmeile
      ranne+N+Pl+All+Foc/gi+Use/Rare: randmeilegi
      ranne+N+Pl+Ela+Use/Rare: randmeist
      ranne+N+Pl+Ela+Foc/gi+Use/Rare: randmeistki
      ranne+N+Pl+Ine+Use/Rare: randmeis
      ranne+N+Pl+Ine+Foc/gi+Use/Rare: randmeiski
      ranne+N+Pl+Ill+Use/Rare: randmeisse
      ranne+N+Pl+Ill+Foc/gi+Use/Rare: randmeissegi
      ranne+N+Pl+Com: randmetega
      ranne+N+Pl+Com+Foc/gi: randmetegagi
      ranne+N+Pl+Abe: randmeteta
      ranne+N+Pl+Abe+Foc/gi: randmetetagi
      ranne+N+Pl+Ess: randmetena
      ranne+N+Pl+Ess+Foc/gi: randmetenagi
      ranne+N+Pl+Trm: randmeteni
      ranne+N+Pl+Trm+Foc/gi: randmetenigi
      ranne+N+Pl+Tra: randmeteks
      ranne+N+Pl+Tra+Foc/gi: randmetekski
      ranne+N+Pl+Abl: randmetelt
      ranne+N+Pl+Abl+Foc/gi: randmeteltki
      ranne+N+Pl+Ade: randmetel
      ranne+N+Pl+Ade+Foc/gi: randmetelgi
      ranne+N+Pl+All: randmetele
      ranne+N+Pl+All+Foc/gi: randmetelegi
      ranne+N+Pl+Ela: randmetest
      ranne+N+Pl+Ela+Foc/gi: randmetestki
      ranne+N+Pl+Ine: randmetes
      ranne+N+Pl+Ine+Foc/gi: randmeteski
      ranne+N+Pl+Ill: randmetesse
      ranne+N+Pl+Ill+Foc/gi: randmetessegi
      ranne+N+Pl+Gen: randmete
      ranne+N+Pl+Gen+Foc/gi: randmetegi
      ranne+N+Sg+Nom: ranne
      ranne+N+Sg+Nom+Foc/gi: rannegi
      ranne+N+Sg+Par: rannet
      ranne+N+Sg+Par+Foc/gi: rannetki
      rehi+N+Sg+Par+Use/Rare: reht
      rehi+N+Sg+Com: rehega
      rehi+N+Sg+Com+Foc/gi: rehegagi
      rehi+N+Sg+Abe: reheta
      rehi+N+Sg+Abe+Foc/gi: rehetagi
      rehi+N+Sg+Ess: rehena
      rehi+N+Sg+Ess+Foc/gi: rehenagi
      rehi+N+Sg+Trm: reheni
      rehi+N+Sg+Trm+Foc/gi: rehenigi
      rehi+N+Sg+Tra: reheks
      rehi+N+Sg+Tra+Foc/gi: rehekski
      rehi+N+Sg+Abl: rehelt
      rehi+N+Sg+Abl+Foc/gi: reheltki
      rehi+N+Sg+Ade: rehel
      rehi+N+Sg+Ade+Foc/gi: rehelgi
      rehi+N+Sg+All: rehele
      rehi+N+Sg+All+Foc/gi: rehelegi
      rehi+N+Sg+Ela: rehest
      rehi+N+Sg+Ela+Foc/gi: rehestki
      rehi+N+Sg+Ine: rehes
      rehi+N+Sg+Ine+Foc/gi: reheski
      rehi+N+Sg+Ill+Foc/gi+Use/Hyp: rehessegi
      rehi+N+Sg+Ill+Use/Hyp: rehesse
      rehi+N+Sg+Gen: rehe
      rehi+N+Sg+Gen+Foc/gi: rehegi
      rehi+N+Pl+Nom: rehed
      rehi+N+Pl+Nom+Foc/gi: rehedki
      rehi+N+Sg+Ill: rehte
      rehi+N+Sg+Ill+Foc/gi: rehtegi
      rehi+N+Sg+Par: rehte
      rehi+N+Sg+Par+Foc/gi: rehtegi
      rehi+N+Pl+Par: rehtesid
      rehi+N+Pl+Par+Foc/gi: rehtesidki
      rehi+N+Pl+Com: rehtedega
      rehi+N+Pl+Com+Foc/gi: rehtedegagi
      rehi+N+Pl+Abe: rehtedeta
      rehi+N+Pl+Abe+Foc/gi: rehtedetagi
      rehi+N+Pl+Ess: rehtedena
      rehi+N+Pl+Ess+Foc/gi: rehtedenagi
      rehi+N+Pl+Trm: rehtedeni
      rehi+N+Pl+Trm+Foc/gi: rehtedenigi
      rehi+N+Pl+Tra: rehtedeks
      rehi+N+Pl+Tra+Foc/gi: rehtedekski
      rehi+N+Pl+Abl: rehtedelt
      rehi+N+Pl+Abl+Foc/gi: rehtedeltki
      rehi+N+Pl+Ade: rehtedel
      rehi+N+Pl+Ade+Foc/gi: rehtedelgi
      rehi+N+Pl+All: rehtedele
      rehi+N+Pl+All+Foc/gi: rehtedelegi
      rehi+N+Pl+Ela: rehtedest
      rehi+N+Pl+Ela+Foc/gi: rehtedestki
      rehi+N+Pl+Ine: rehtedes
      rehi+N+Pl+Ine+Foc/gi: rehtedeski
      rehi+N+Pl+Ill: rehtedesse
      rehi+N+Pl+Ill+Foc/gi: rehtedessegi
      rehi+N+Pl+Gen: rehtede
      rehi+N+Pl+Gen+Foc/gi: rehtedegi
      rehi+N+Sg+Nom: rehi
      rehi+N+Sg+Nom+Foc/gi: rehigi
      rohi+N+Pl+Par+Foc/gi+Use/Rare: rohtegi
      rohi+N+Pl+Par+Use/Rare: rohte
      rohi+N+Sg+Ill: rohtu
      rohi+N+Sg+Ill+Foc/gi: rohtugi
      rohi+N+Sg+Par: rohtu
      rohi+N+Sg+Par+Foc/gi: rohtugi
      rohi+N+Pl+Par: rohtusid
      rohi+N+Pl+Par+Foc/gi: rohtusidki
      rohi+N+Pl+Com: rohtudega
      rohi+N+Pl+Com+Foc/gi: rohtudegagi
      rohi+N+Pl+Abe: rohtudeta
      rohi+N+Pl+Abe+Foc/gi: rohtudetagi
      rohi+N+Pl+Ess: rohtudena
      rohi+N+Pl+Ess+Foc/gi: rohtudenagi
      rohi+N+Pl+Trm: rohtudeni
      rohi+N+Pl+Trm+Foc/gi: rohtudenigi
      rohi+N+Pl+Tra: rohtudeks
      rohi+N+Pl+Tra+Foc/gi: rohtudekski
      rohi+N+Pl+Abl: rohtudelt
      rohi+N+Pl+Abl+Foc/gi: rohtudeltki
      rohi+N+Pl+Ade: rohtudel
      rohi+N+Pl+Ade+Foc/gi: rohtudelgi
      rohi+N+Pl+All: rohtudele
      rohi+N+Pl+All+Foc/gi: rohtudelegi
      rohi+N+Pl+Ela: rohtudest
      rohi+N+Pl+Ela+Foc/gi: rohtudestki
      rohi+N+Pl+Ine: rohtudes
      rohi+N+Pl+Ine+Foc/gi: rohtudeski
      rohi+N+Pl+Ill: rohtudesse
      rohi+N+Pl+Ill+Foc/gi: rohtudessegi
      rohi+N+Pl+Gen: rohtude
      rohi+N+Pl+Gen+Foc/gi: rohtudegi
      rohi+N+Sg+Com: rohuga
      rohi+N+Sg+Com+Foc/gi: rohugagi
      rohi+N+Sg+Abe: rohuta
      rohi+N+Sg+Abe+Foc/gi: rohutagi
      rohi+N+Sg+Ess: rohuna
      rohi+N+Sg+Ess+Foc/gi: rohunagi
      rohi+N+Sg+Trm: rohuni
      rohi+N+Sg+Trm+Foc/gi: rohunigi
      rohi+N+Sg+Tra: rohuks
      rohi+N+Sg+Tra+Foc/gi: rohukski
      rohi+N+Sg+Abl: rohult
      rohi+N+Sg+Abl+Foc/gi: rohultki
      rohi+N+Sg+Ade: rohul
      rohi+N+Sg+Ade+Foc/gi: rohulgi
      rohi+N+Sg+All: rohule
      rohi+N+Sg+All+Foc/gi: rohulegi
      rohi+N+Sg+Ela: rohust
      rohi+N+Sg+Ela+Foc/gi: rohustki
      rohi+N+Sg+Ine: rohus
      rohi+N+Sg+Ine+Foc/gi: rohuski
      rohi+N+Sg+Ill+Foc/gi+Use/Hyp: rohussegi
      rohi+N+Sg+Ill+Use/Hyp: rohusse
      rohi+N+Sg+Gen: rohu
      rohi+N+Sg+Gen+Foc/gi: rohugi
      rohi+N+Pl+Nom: rohud
      rohi+N+Pl+Nom+Foc/gi: rohudki
      rohi+N+Sg+Nom: rohi
      rohi+N+Sg+Nom+Foc/gi: rohigi
      rukis+N+Pl+Com: rukistega
      rukis+N+Pl+Com+Foc/gi: rukistegagi
      rukis+N+Pl+Abe: rukisteta
      rukis+N+Pl+Abe+Foc/gi: rukistetagi
      rukis+N+Pl+Ess: rukistena
      rukis+N+Pl+Ess+Foc/gi: rukistenagi
      rukis+N+Pl+Trm: rukisteni
      rukis+N+Pl+Trm+Foc/gi: rukistenigi
      rukis+N+Pl+Tra: rukisteks
      rukis+N+Pl+Tra+Foc/gi: rukistekski
      rukis+N+Pl+Abl: rukistelt
      rukis+N+Pl+Abl+Foc/gi: rukisteltki
      rukis+N+Pl+Ade: rukistel
      rukis+N+Pl+Ade+Foc/gi: rukistelgi
      rukis+N+Pl+All: rukistele
      rukis+N+Pl+All+Foc/gi: rukistelegi
      rukis+N+Pl+Ela: rukistest
      rukis+N+Pl+Ela+Foc/gi: rukistestki
      rukis+N+Pl+Ine: rukistes
      rukis+N+Pl+Ine+Foc/gi: rukisteski
      rukis+N+Pl+Ill: rukistesse
      rukis+N+Pl+Ill+Foc/gi: rukistessegi
      rukis+N+Pl+Gen: rukiste
      rukis+N+Pl+Gen+Foc/gi: rukistegi
      rukis+N+Sg+Nom: rukis
      rukis+N+Sg+Nom+Foc/gi: rukiski
      rukis+N+Sg+Par: rukist
      rukis+N+Sg+Par+Foc/gi: rukistki
      rukis+N+Pl+Par: rukkeid
      rukis+N+Pl+Par+Foc/gi: rukkeidki
      rukis+N+Pl+Tra+Use/Rare: rukkeiks
      rukis+N+Pl+Tra+Foc/gi+Use/Rare: rukkeikski
      rukis+N+Pl+Abl+Use/Rare: rukkeilt
      rukis+N+Pl+Abl+Foc/gi+Use/Rare: rukkeiltki
      rukis+N+Pl+Ade+Use/Rare: rukkeil
      rukis+N+Pl+Ade+Foc/gi+Use/Rare: rukkeilgi
      rukis+N+Pl+All+Use/Rare: rukkeile
      rukis+N+Pl+All+Foc/gi+Use/Rare: rukkeilegi
      rukis+N+Pl+Ela+Use/Rare: rukkeist
      rukis+N+Pl+Ela+Foc/gi+Use/Rare: rukkeistki
      rukis+N+Pl+Ine+Use/Rare: rukkeis
      rukis+N+Pl+Ine+Foc/gi+Use/Rare: rukkeiski
      rukis+N+Pl+Ill+Use/Rare: rukkeisse
      rukis+N+Pl+Ill+Foc/gi+Use/Rare: rukkeissegi
      rukis+N+Sg+Com: rukkiga
      rukis+N+Sg+Com+Foc/gi: rukkigagi
      rukis+N+Sg+Abe: rukkita
      rukis+N+Sg+Abe+Foc/gi: rukkitagi
      rukis+N+Sg+Ess: rukkina
      rukis+N+Sg+Ess+Foc/gi: rukkinagi
      rukis+N+Sg+Trm: rukkini
      rukis+N+Sg+Trm+Foc/gi: rukkinigi
      rukis+N+Sg+Tra: rukkiks
      rukis+N+Sg+Tra+Foc/gi: rukkikski
      rukis+N+Sg+Abl: rukkilt
      rukis+N+Sg+Abl+Foc/gi: rukkiltki
      rukis+N+Sg+Ade: rukkil
      rukis+N+Sg+Ade+Foc/gi: rukkilgi
      rukis+N+Sg+All: rukkile
      rukis+N+Sg+All+Foc/gi: rukkilegi
      rukis+N+Sg+Ela: rukkist
      rukis+N+Sg+Ela+Foc/gi: rukkistki
      rukis+N+Sg+Ine: rukkis
      rukis+N+Sg+Ine+Foc/gi: rukkiski
      rukis+N+Sg+Ill: rukkisse
      rukis+N+Sg+Ill+Foc/gi: rukkissegi
      rukis+N+Sg+Gen: rukki
      rukis+N+Sg+Gen+Foc/gi: rukkigi
      rukis+N+Pl+Nom: rukkid
      rukis+N+Pl+Nom+Foc/gi: rukkidki
      saag+N+Sg+Com: saega
      saag+N+Sg+Com+Foc/gi: saegagi
      saag+N+Sg+Abe: saeta
      saag+N+Sg+Abe+Foc/gi: saetagi
      saag+N+Sg+Ess: saena
      saag+N+Sg+Ess+Foc/gi: saenagi
      saag+N+Sg+Trm: saeni
      saag+N+Sg+Trm+Foc/gi: saenigi
      saag+N+Sg+Tra: saeks
      saag+N+Sg+Tra+Foc/gi: saekski
      saag+N+Sg+Abl: saelt
      saag+N+Sg+Abl+Foc/gi: saeltki
      saag+N+Sg+Ade: sael
      saag+N+Sg+Ade+Foc/gi: saelgi
      saag+N+Sg+All: saele
      saag+N+Sg+All+Foc/gi: saelegi
      saag+N+Sg+Ela: saest
      saag+N+Sg+Ela+Foc/gi: saestki
      saag+N+Sg+Ine: saes
      saag+N+Sg+Ine+Foc/gi: saeski
      saag+N+Sg+Ill+Foc/gi+Use/Hyp: saessegi
      saag+N+Sg+Ill+Use/Hyp: saesse
      saag+N+Sg+Gen: sae
      saag+N+Sg+Gen+Foc/gi: saegi
      saag+N+Pl+Nom: saed
      saag+N+Pl+Nom+Foc/gi: saedki
      saag+N+Sg+Nom: saag
      saag+N+Sg+Nom+Foc/gi: saagki
      saag+N+Pl+Par: saage
      saag+N+Pl+Par+Foc/gi: saagegi
      saag+N+Sg+Ill: saagi
      saag+N+Sg+Ill+Foc/gi: saagigi
      saag+N+Sg+Par: saagi
      saag+N+Sg+Par+Foc/gi: saagigi
      saag+N+Pl+Par+Foc/gi+Use/Rare: saagisidki
      saag+N+Pl+Par+Use/Rare: saagisid
      saag+N+Pl+Com: saagidega
      saag+N+Pl+Com+Foc/gi: saagidegagi
      saag+N+Pl+Abe: saagideta
      saag+N+Pl+Abe+Foc/gi: saagidetagi
      saag+N+Pl+Ess: saagidena
      saag+N+Pl+Ess+Foc/gi: saagidenagi
      saag+N+Pl+Trm: saagideni
      saag+N+Pl+Trm+Foc/gi: saagidenigi
      saag+N+Pl+Tra: saagideks
      saag+N+Pl+Tra+Foc/gi: saagidekski
      saag+N+Pl+Abl: saagidelt
      saag+N+Pl+Abl+Foc/gi: saagideltki
      saag+N+Pl+Ade: saagidel
      saag+N+Pl+Ade+Foc/gi: saagidelgi
      saag+N+Pl+All: saagidele
      saag+N+Pl+All+Foc/gi: saagidelegi
      saag+N+Pl+Ela: saagidest
      saag+N+Pl+Ela+Foc/gi: saagidestki
      saag+N+Pl+Ine: saagides
      saag+N+Pl+Ine+Foc/gi: saagideski
      saag+N+Pl+Ill: saagidesse
      saag+N+Pl+Ill+Foc/gi: saagidessegi
      saag+N+Pl+Gen: saagide
      saag+N+Pl+Gen+Foc/gi: saagidegi
      saba+N+Pl+Par+Foc/gi+Use/Rare: sabugi
      saba+N+Pl+Par+Use/Rare: sabu
      saba+N+Sg+Com: sabaga
      saba+N+Sg+Com+Foc/gi: sabagagi
      saba+N+Sg+Abe: sabata
      saba+N+Sg+Abe+Foc/gi: sabatagi
      saba+N+Sg+Ess: sabana
      saba+N+Sg+Ess+Foc/gi: sabanagi
      saba+N+Sg+Trm: sabani
      saba+N+Sg+Trm+Foc/gi: sabanigi
      saba+N+Sg+Tra: sabaks
      saba+N+Sg+Tra+Foc/gi: sabakski
      saba+N+Sg+Abl: sabalt
      saba+N+Sg+Abl+Foc/gi: sabaltki
      saba+N+Sg+Ade: sabal
      saba+N+Sg+Ade+Foc/gi: sabalgi
      saba+N+Sg+All: sabale
      saba+N+Sg+All+Foc/gi: sabalegi
      saba+N+Sg+Ela: sabast
      saba+N+Sg+Ela+Foc/gi: sabastki
      saba+N+Sg+Ine: sabas
      saba+N+Sg+Ine+Foc/gi: sabaski
      saba+N+Sg+Ill+Use/Rare: sabasse
      saba+N+Sg+Ill+Foc/gi+Use/Rare: sabassegi
      saba+N+Sg+Gen: saba
      saba+N+Sg+Gen+Foc/gi: sabagi
      saba+N+Sg+Nom: saba
      saba+N+Sg+Nom+Foc/gi: sabagi
      saba+N+Sg+Par: saba
      saba+N+Sg+Par+Foc/gi: sabagi
      saba+N+Pl+Nom: sabad
      saba+N+Pl+Nom+Foc/gi: sabadki
      saba+N+Pl+Par: sabasid
      saba+N+Pl+Par+Foc/gi: sabasidki
      saba+N+Pl+Com: sabadega
      saba+N+Pl+Com+Foc/gi: sabadegagi
      saba+N+Pl+Abe: sabadeta
      saba+N+Pl+Abe+Foc/gi: sabadetagi
      saba+N+Pl+Ess: sabadena
      saba+N+Pl+Ess+Foc/gi: sabadenagi
      saba+N+Pl+Trm: sabadeni
      saba+N+Pl+Trm+Foc/gi: sabadenigi
      saba+N+Pl+Tra: sabadeks
      saba+N+Pl+Tra+Foc/gi: sabadekski
      saba+N+Pl+Abl: sabadelt
      saba+N+Pl+Abl+Foc/gi: sabadeltki
      saba+N+Pl+Ade: sabadel
      saba+N+Pl+Ade+Foc/gi: sabadelgi
      saba+N+Pl+All: sabadele
      saba+N+Pl+All+Foc/gi: sabadelegi
      saba+N+Pl+Ela: sabadest
      saba+N+Pl+Ela+Foc/gi: sabadestki
      saba+N+Pl+Ine: sabades
      saba+N+Pl+Ine+Foc/gi: sabadeski
      saba+N+Pl+Ill: sabadesse
      saba+N+Pl+Ill+Foc/gi: sabadessegi
      saba+N+Pl+Gen: sabade
      saba+N+Pl+Gen+Foc/gi: sabadegi
      saba+N+Sg+Ill: sappa
      saba+N+Sg+Ill+Foc/gi: sappagi
      seade+N+Sg+Com: seadmega
      seade+N+Sg+Com+Foc/gi: seadmegagi
      seade+N+Sg+Abe: seadmeta
      seade+N+Sg+Abe+Foc/gi: seadmetagi
      seade+N+Sg+Ess: seadmena
      seade+N+Sg+Ess+Foc/gi: seadmenagi
      seade+N+Sg+Trm: seadmeni
      seade+N+Sg+Trm+Foc/gi: seadmenigi
      seade+N+Sg+Tra: seadmeks
      seade+N+Sg+Tra+Foc/gi: seadmekski
      seade+N+Sg+Abl: seadmelt
      seade+N+Sg+Abl+Foc/gi: seadmeltki
      seade+N+Sg+Ade: seadmel
      seade+N+Sg+Ade+Foc/gi: seadmelgi
      seade+N+Sg+All: seadmele
      seade+N+Sg+All+Foc/gi: seadmelegi
      seade+N+Sg+Ela: seadmest
      seade+N+Sg+Ela+Foc/gi: seadmestki
      seade+N+Sg+Ine: seadmes
      seade+N+Sg+Ine+Foc/gi: seadmeski
      seade+N+Sg+Ill: seadmesse
      seade+N+Sg+Ill+Foc/gi: seadmessegi
      seade+N+Sg+Gen: seadme
      seade+N+Sg+Gen+Foc/gi: seadmegi
      seade+N+Pl+Nom: seadmed
      seade+N+Pl+Nom+Foc/gi: seadmedki
      seade+N+Pl+Par: seadmeid
      seade+N+Pl+Par+Foc/gi: seadmeidki
      seade+N+Pl+Tra+Use/Rare: seadmeiks
      seade+N+Pl+Tra+Foc/gi+Use/Rare: seadmeikski
      seade+N+Pl+Abl+Use/Rare: seadmeilt
      seade+N+Pl+Abl+Foc/gi+Use/Rare: seadmeiltki
      seade+N+Pl+Ade+Use/Rare: seadmeil
      seade+N+Pl+Ade+Foc/gi+Use/Rare: seadmeilgi
      seade+N+Pl+All+Use/Rare: seadmeile
      seade+N+Pl+All+Foc/gi+Use/Rare: seadmeilegi
      seade+N+Pl+Ela+Use/Rare: seadmeist
      seade+N+Pl+Ela+Foc/gi+Use/Rare: seadmeistki
      seade+N+Pl+Ine+Use/Rare: seadmeis
      seade+N+Pl+Ine+Foc/gi+Use/Rare: seadmeiski
      seade+N+Pl+Ill+Use/Rare: seadmeisse
      seade+N+Pl+Ill+Foc/gi+Use/Rare: seadmeissegi
      seade+N+Pl+Com: seadmetega
      seade+N+Pl+Com+Foc/gi: seadmetegagi
      seade+N+Pl+Abe: seadmeteta
      seade+N+Pl+Abe+Foc/gi: seadmetetagi
      seade+N+Pl+Ess: seadmetena
      seade+N+Pl+Ess+Foc/gi: seadmetenagi
      seade+N+Pl+Trm: seadmeteni
      seade+N+Pl+Trm+Foc/gi: seadmetenigi
      seade+N+Pl+Tra: seadmeteks
      seade+N+Pl+Tra+Foc/gi: seadmetekski
      seade+N+Pl+Abl: seadmetelt
      seade+N+Pl+Abl+Foc/gi: seadmeteltki
      seade+N+Pl+Ade: seadmetel
      seade+N+Pl+Ade+Foc/gi: seadmetelgi
      seade+N+Pl+All: seadmetele
      seade+N+Pl+All+Foc/gi: seadmetelegi
      seade+N+Pl+Ela: seadmetest
      seade+N+Pl+Ela+Foc/gi: seadmetestki
      seade+N+Pl+Ine: seadmetes
      seade+N+Pl+Ine+Foc/gi: seadmeteski
      seade+N+Pl+Ill: seadmetesse
      seade+N+Pl+Ill+Foc/gi: seadmetessegi
      seade+N+Pl+Gen: seadmete
      seade+N+Pl+Gen+Foc/gi: seadmetegi
      seade+N+Sg+Nom: seade
      seade+N+Sg+Nom+Foc/gi: seadegi
      seade+N+Sg+Par: seadet
      seade+N+Sg+Par+Foc/gi: seadetki
      seminar+N+Sg+Nom: seminar
      seminar+N+Sg+Nom+Foc/gi: seminargi
      seminar+N+Pl+Par: seminare
      seminar+N+Pl+Par+Foc/gi: seminaregi
      seminar+N+Sg+Com: seminariga
      seminar+N+Sg+Com+Foc/gi: seminarigagi
      seminar+N+Sg+Abe: seminarita
      seminar+N+Sg+Abe+Foc/gi: seminaritagi
      seminar+N+Sg+Ess: seminarina
      seminar+N+Sg+Ess+Foc/gi: seminarinagi
      seminar+N+Sg+Trm: seminarini
      seminar+N+Sg+Trm+Foc/gi: seminarinigi
      seminar+N+Sg+Tra: seminariks
      seminar+N+Sg+Tra+Foc/gi: seminarikski
      seminar+N+Sg+Abl: seminarilt
      seminar+N+Sg+Abl+Foc/gi: seminariltki
      seminar+N+Sg+Ade: seminaril
      seminar+N+Sg+Ade+Foc/gi: seminarilgi
      seminar+N+Sg+All: seminarile
      seminar+N+Sg+All+Foc/gi: seminarilegi
      seminar+N+Sg+Ela: seminarist
      seminar+N+Sg+Ela+Foc/gi: seminaristki
      seminar+N+Sg+Ine: seminaris
      seminar+N+Sg+Ine+Foc/gi: seminariski
      seminar+N+Sg+Ill: seminari
      seminar+N+Sg+Ill+Foc/gi: seminarigi
      seminar+N+Sg+Ill+Foc/gi+Use/Hyp: seminarissegi
      seminar+N+Sg+Ill+Use/Hyp: seminarisse
      seminar+N+Sg+Gen: seminari
      seminar+N+Sg+Gen+Foc/gi: seminarigi
      seminar+N+Sg+Par: seminari
      seminar+N+Sg+Par+Foc/gi: seminarigi
      seminar+N+Pl+Nom: seminarid
      seminar+N+Pl+Nom+Foc/gi: seminaridki
      seminar+N+Pl+Par+Foc/gi+Use/Rare: seminarisidki
      seminar+N+Pl+Par+Use/Rare: seminarisid
      seminar+N+Pl+Com: seminaridega
      seminar+N+Pl+Com+Foc/gi: seminaridegagi
      seminar+N+Pl+Abe: seminarideta
      seminar+N+Pl+Abe+Foc/gi: seminaridetagi
      seminar+N+Pl+Ess: seminaridena
      seminar+N+Pl+Ess+Foc/gi: seminaridenagi
      seminar+N+Pl+Trm: seminarideni
      seminar+N+Pl+Trm+Foc/gi: seminaridenigi
      seminar+N+Pl+Tra: seminarideks
      seminar+N+Pl+Tra+Foc/gi: seminaridekski
      seminar+N+Pl+Abl: seminaridelt
      seminar+N+Pl+Abl+Foc/gi: seminarideltki
      seminar+N+Pl+Ade: seminaridel
      seminar+N+Pl+Ade+Foc/gi: seminaridelgi
      seminar+N+Pl+All: seminaridele
      seminar+N+Pl+All+Foc/gi: seminaridelegi
      seminar+N+Pl+Ela: seminaridest
      seminar+N+Pl+Ela+Foc/gi: seminaridestki
      seminar+N+Pl+Ine: seminarides
      seminar+N+Pl+Ine+Foc/gi: seminarideski
      seminar+N+Pl+Ill: seminaridesse
      seminar+N+Pl+Ill+Foc/gi: seminaridessegi
      seminar+N+Pl+Gen: seminaride
      seminar+N+Pl+Gen+Foc/gi: seminaridegi
      sepp+N+Sg+Com: sepaga
      sepp+N+Sg+Com+Foc/gi: sepagagi
      sepp+N+Sg+Abe: sepata
      sepp+N+Sg+Abe+Foc/gi: sepatagi
      sepp+N+Sg+Ess: sepana
      sepp+N+Sg+Ess+Foc/gi: sepanagi
      sepp+N+Sg+Trm: sepani
      sepp+N+Sg+Trm+Foc/gi: sepanigi
      sepp+N+Sg+Tra: sepaks
      sepp+N+Sg+Tra+Foc/gi: sepakski
      sepp+N+Sg+Abl: sepalt
      sepp+N+Sg+Abl+Foc/gi: sepaltki
      sepp+N+Sg+Ade: sepal
      sepp+N+Sg+Ade+Foc/gi: sepalgi
      sepp+N+Sg+All: sepale
      sepp+N+Sg+All+Foc/gi: sepalegi
      sepp+N+Sg+Ela: sepast
      sepp+N+Sg+Ela+Foc/gi: sepastki
      sepp+N+Sg+Ine: sepas
      sepp+N+Sg+Ine+Foc/gi: sepaski
      sepp+N+Sg+Ill+Foc/gi+Use/Hyp: sepassegi
      sepp+N+Sg+Ill+Use/Hyp: sepasse
      sepp+N+Sg+Gen: sepa
      sepp+N+Sg+Gen+Foc/gi: sepagi
      sepp+N+Pl+Nom: sepad
      sepp+N+Pl+Nom+Foc/gi: sepadki
      sepp+N+Sg+Nom: sepp
      sepp+N+Sg+Nom+Foc/gi: seppki
      sepp+N+Sg+Ill: seppa
      sepp+N+Sg+Ill+Foc/gi: seppagi
      sepp+N+Sg+Par: seppa
      sepp+N+Sg+Par+Foc/gi: seppagi
      sepp+N+Pl+Par+Foc/gi+Use/Rare: seppasidki
      sepp+N+Pl+Par+Use/Rare: seppasid
      sepp+N+Pl+Com: seppadega
      sepp+N+Pl+Com+Foc/gi: seppadegagi
      sepp+N+Pl+Abe: seppadeta
      sepp+N+Pl+Abe+Foc/gi: seppadetagi
      sepp+N+Pl+Ess: seppadena
      sepp+N+Pl+Ess+Foc/gi: seppadenagi
      sepp+N+Pl+Trm: seppadeni
      sepp+N+Pl+Trm+Foc/gi: seppadenigi
      sepp+N+Pl+Tra: seppadeks
      sepp+N+Pl+Tra+Foc/gi: seppadekski
      sepp+N+Pl+Abl: seppadelt
      sepp+N+Pl+Abl+Foc/gi: seppadeltki
      sepp+N+Pl+Ade: seppadel
      sepp+N+Pl+Ade+Foc/gi: seppadelgi
      sepp+N+Pl+All: seppadele
      sepp+N+Pl+All+Foc/gi: seppadelegi
      sepp+N+Pl+Ela: seppadest
      sepp+N+Pl+Ela+Foc/gi: seppadestki
      sepp+N+Pl+Ine: seppades
      sepp+N+Pl+Ine+Foc/gi: seppadeski
      sepp+N+Pl+Ill: seppadesse
      sepp+N+Pl+Ill+Foc/gi: seppadessegi
      sepp+N+Pl+Gen: seppade
      sepp+N+Pl+Gen+Foc/gi: seppadegi
      sepp+N+Pl+Par: seppi
      sepp+N+Pl+Par+Foc/gi: seppigi
      setu+N+Sg+Com: setmega
      setu+N+Sg+Com+Foc/gi: setmegagi
      setu+N+Sg+Abe: setmeta
      setu+N+Sg+Abe+Foc/gi: setmetagi
      setu+N+Sg+Ess: setmena
      setu+N+Sg+Ess+Foc/gi: setmenagi
      setu+N+Sg+Trm: setmeni
      setu+N+Sg+Trm+Foc/gi: setmenigi
      setu+N+Sg+Tra: setmeks
      setu+N+Sg+Tra+Foc/gi: setmekski
      setu+N+Sg+Abl: setmelt
      setu+N+Sg+Abl+Foc/gi: setmeltki
      setu+N+Sg+Ade: setmel
      setu+N+Sg+Ade+Foc/gi: setmelgi
      setu+N+Sg+All: setmele
      setu+N+Sg+All+Foc/gi: setmelegi
      setu+N+Sg+Ela: setmest
      setu+N+Sg+Ela+Foc/gi: setmestki
      setu+N+Sg+Ine: setmes
      setu+N+Sg+Ine+Foc/gi: setmeski
      setu+N+Sg+Ill: setmesse
      setu+N+Sg+Ill+Foc/gi: setmessegi
      setu+N+Sg+Gen: setme
      setu+N+Sg+Gen+Foc/gi: setmegi
      setu+N+Pl+Nom: setmed
      setu+N+Pl+Nom+Foc/gi: setmedki
      setu+N+Pl+Par: setmeid
      setu+N+Pl+Par+Foc/gi: setmeidki
      setu+N+Pl+Tra+Use/Rare: setmeiks
      setu+N+Pl+Tra+Foc/gi+Use/Rare: setmeikski
      setu+N+Pl+Abl+Use/Rare: setmeilt
      setu+N+Pl+Abl+Foc/gi+Use/Rare: setmeiltki
      setu+N+Pl+Ade+Use/Rare: setmeil
      setu+N+Pl+Ade+Foc/gi+Use/Rare: setmeilgi
      setu+N+Pl+All+Use/Rare: setmeile
      setu+N+Pl+All+Foc/gi+Use/Rare: setmeilegi
      setu+N+Pl+Ela+Use/Rare: setmeist
      setu+N+Pl+Ela+Foc/gi+Use/Rare: setmeistki
      setu+N+Pl+Ine+Use/Rare: setmeis
      setu+N+Pl+Ine+Foc/gi+Use/Rare: setmeiski
      setu+N+Pl+Ill+Use/Rare: setmeisse
      setu+N+Pl+Ill+Foc/gi+Use/Rare: setmeissegi
      setu+N+Pl+Com: setmetega
      setu+N+Pl+Com+Foc/gi: setmetegagi
      setu+N+Pl+Abe: setmeteta
      setu+N+Pl+Abe+Foc/gi: setmetetagi
      setu+N+Pl+Ess: setmetena
      setu+N+Pl+Ess+Foc/gi: setmetenagi
      setu+N+Pl+Trm: setmeteni
      setu+N+Pl+Trm+Foc/gi: setmetenigi
      setu+N+Pl+Tra: setmeteks
      setu+N+Pl+Tra+Foc/gi: setmetekski
      setu+N+Pl+Abl: setmetelt
      setu+N+Pl+Abl+Foc/gi: setmeteltki
      setu+N+Pl+Ade: setmetel
      setu+N+Pl+Ade+Foc/gi: setmetelgi
      setu+N+Pl+All: setmetele
      setu+N+Pl+All+Foc/gi: setmetelegi
      setu+N+Pl+Ela: setmetest
      setu+N+Pl+Ela+Foc/gi: setmetestki
      setu+N+Pl+Ine: setmetes
      setu+N+Pl+Ine+Foc/gi: setmeteski
      setu+N+Pl+Ill: setmetesse
      setu+N+Pl+Ill+Foc/gi: setmetessegi
      setu+N+Pl+Gen: setmete
      setu+N+Pl+Gen+Foc/gi: setmetegi
      setu+N+Sg+Nom: setu
      setu+N+Sg+Nom+Foc/gi: setugi
      setu+N+Sg+Par: setut
      setu+N+Sg+Par+Foc/gi: setutki
      siig+N+Sg+Com: siiaga
      siig+N+Sg+Com+Foc/gi: siiagagi
      siig+N+Sg+Abe: siiata
      siig+N+Sg+Abe+Foc/gi: siiatagi
      siig+N+Sg+Ess: siiana
      siig+N+Sg+Ess+Foc/gi: siianagi
      siig+N+Sg+Trm: siiani
      siig+N+Sg+Trm+Foc/gi: siianigi
      siig+N+Sg+Tra: siiaks
      siig+N+Sg+Tra+Foc/gi: siiakski
      siig+N+Sg+Abl: siialt
      siig+N+Sg+Abl+Foc/gi: siialtki
      siig+N+Sg+Ade: siial
      siig+N+Sg+Ade+Foc/gi: siialgi
      siig+N+Sg+All: siiale
      siig+N+Sg+All+Foc/gi: siialegi
      siig+N+Sg+Ela: siiast
      siig+N+Sg+Ela+Foc/gi: siiastki
      siig+N+Sg+Ine: siias
      siig+N+Sg+Ine+Foc/gi: siiaski
      siig+N+Sg+Ill+Foc/gi+Use/Hyp: siiassegi
      siig+N+Sg+Ill+Use/Hyp: siiasse
      siig+N+Sg+Gen: siia
      siig+N+Sg+Gen+Foc/gi: siiagi
      siig+N+Pl+Nom: siiad
      siig+N+Pl+Nom+Foc/gi: siiadki
      siig+N+Sg+Nom: siig
      siig+N+Sg+Nom+Foc/gi: siigki
      siig+N+Sg+Ill: siiga
      siig+N+Sg+Ill+Foc/gi: siigagi
      siig+N+Sg+Par: siiga
      siig+N+Sg+Par+Foc/gi: siigagi
      siig+N+Pl+Par: siigasid
      siig+N+Pl+Par+Foc/gi: siigasidki
      siig+N+Pl+Com: siigadega
      siig+N+Pl+Com+Foc/gi: siigadegagi
      siig+N+Pl+Abe: siigadeta
      siig+N+Pl+Abe+Foc/gi: siigadetagi
      siig+N+Pl+Ess: siigadena
      siig+N+Pl+Ess+Foc/gi: siigadenagi
      siig+N+Pl+Trm: siigadeni
      siig+N+Pl+Trm+Foc/gi: siigadenigi
      siig+N+Pl+Tra: siigadeks
      siig+N+Pl+Tra+Foc/gi: siigadekski
      siig+N+Pl+Abl: siigadelt
      siig+N+Pl+Abl+Foc/gi: siigadeltki
      siig+N+Pl+Ade: siigadel
      siig+N+Pl+Ade+Foc/gi: siigadelgi
      siig+N+Pl+All: siigadele
      siig+N+Pl+All+Foc/gi: siigadelegi
      siig+N+Pl+Ela: siigadest
      siig+N+Pl+Ela+Foc/gi: siigadestki
      siig+N+Pl+Ine: siigades
      siig+N+Pl+Ine+Foc/gi: siigadeski
      siig+N+Pl+Ill: siigadesse
      siig+N+Pl+Ill+Foc/gi: siigadessegi
      siig+N+Pl+Gen: siigade
      siig+N+Pl+Gen+Foc/gi: siigadegi
      silm+N+Sg+Nom: silm
      silm+N+Sg+Nom+Foc/gi: silmgi
      silm+N+Pl+Gen+Use/Rare: silme
      silm+N+Sg+Com: silmaga
      silm+N+Sg+Com+Foc/gi: silmagagi
      silm+N+Sg+Abe: silmata
      silm+N+Sg+Abe+Foc/gi: silmatagi
      silm+N+Sg+Ess: silmana
      silm+N+Sg+Ess+Foc/gi: silmanagi
      silm+N+Sg+Trm: silmani
      silm+N+Sg+Trm+Foc/gi: silmanigi
      silm+N+Sg+Tra: silmaks
      silm+N+Sg+Tra+Foc/gi: silmakski
      silm+N+Sg+Abl: silmalt
      silm+N+Sg+Abl+Foc/gi: silmaltki
      silm+N+Sg+Ade: silmal
      silm+N+Sg+Ade+Foc/gi: silmalgi
      silm+N+Sg+All: silmale
      silm+N+Sg+All+Foc/gi: silmalegi
      silm+N+Sg+Ela: silmast
      silm+N+Sg+Ela+Foc/gi: silmastki
      silm+N+Sg+Ine: silmas
      silm+N+Sg+Ine+Foc/gi: silmaski
      silm+N+Sg+Ill: silma
      silm+N+Sg+Ill+Foc/gi: silmagi
      silm+N+Sg+Ill+Foc/gi+Use/Hyp: silmassegi
      silm+N+Sg+Ill+Use/Hyp: silmasse
      silm+N+Sg+Gen: silma
      silm+N+Sg+Gen+Foc/gi: silmagi
      silm+N+Sg+Par: silma
      silm+N+Sg+Par+Foc/gi: silmagi
      silm+N+Pl+Nom: silmad
      silm+N+Pl+Nom+Foc/gi: silmadki
      silm+N+Pl+Par+Foc/gi+Use/Rare: silmasidki
      silm+N+Pl+Par+Use/Rare: silmasid
      silm+N+Pl+Com: silmadega
      silm+N+Pl+Com+Foc/gi: silmadegagi
      silm+N+Pl+Abe: silmadeta
      silm+N+Pl+Abe+Foc/gi: silmadetagi
      silm+N+Pl+Ess: silmadena
      silm+N+Pl+Ess+Foc/gi: silmadenagi
      silm+N+Pl+Trm: silmadeni
      silm+N+Pl+Trm+Foc/gi: silmadenigi
      silm+N+Pl+Tra: silmadeks
      silm+N+Pl+Tra+Foc/gi: silmadekski
      silm+N+Pl+Abl: silmadelt
      silm+N+Pl+Abl+Foc/gi: silmadeltki
      silm+N+Pl+Ade: silmadel
      silm+N+Pl+Ade+Foc/gi: silmadelgi
      silm+N+Pl+All: silmadele
      silm+N+Pl+All+Foc/gi: silmadelegi
      silm+N+Pl+Ela: silmadest
      silm+N+Pl+Ela+Foc/gi: silmadestki
      silm+N+Pl+Ine: silmades
      silm+N+Pl+Ine+Foc/gi: silmadeski
      silm+N+Pl+Ill: silmadesse
      silm+N+Pl+Ill+Foc/gi: silmadessegi
      silm+N+Pl+Gen: silmade
      silm+N+Pl+Gen+Foc/gi: silmadegi
      silm+N+Pl+Par: silmi
      silm+N+Pl+Par+Foc/gi: silmigi
      soo+N+Pl+Par: soid
      soo+N+Pl+Par+Foc/gi: soidki
      soo+N+Sg+Ill: sohu
      soo+N+Sg+Ill+Foc/gi: sohugi
      soo+N+Pl+Tra+Use/Rare: soiks
      soo+N+Pl+Tra+Foc/gi+Use/Rare: soikski
      soo+N+Pl+Abl+Use/Rare: soilt
      soo+N+Pl+Abl+Foc/gi+Use/Rare: soiltki
      soo+N+Pl+Ade+Use/Rare: soil
      soo+N+Pl+Ade+Foc/gi+Use/Rare: soilgi
      soo+N+Pl+All+Use/Rare: soile
      soo+N+Pl+All+Foc/gi+Use/Rare: soilegi
      soo+N+Pl+Ela+Use/Rare: soist
      soo+N+Pl+Ela+Foc/gi+Use/Rare: soistki
      soo+N+Pl+Ine+Use/Rare: sois
      soo+N+Pl+Ine+Foc/gi+Use/Rare: soiski
      soo+N+Pl+Ill+Use/Rare: soisse
      soo+N+Pl+Ill+Foc/gi+Use/Rare: soissegi
      soo+N+Sg+Com: sooga
      soo+N+Sg+Com+Foc/gi: soogagi
      soo+N+Sg+Abe: soota
      soo+N+Sg+Abe+Foc/gi: sootagi
      soo+N+Sg+Ess: soona
      soo+N+Sg+Ess+Foc/gi: soonagi
      soo+N+Sg+Trm: sooni
      soo+N+Sg+Trm+Foc/gi: soonigi
      soo+N+Sg+Tra: sooks
      soo+N+Sg+Tra+Foc/gi: sookski
      soo+N+Sg+Abl: soolt
      soo+N+Sg+Abl+Foc/gi: sooltki
      soo+N+Sg+Ade: sool
      soo+N+Sg+Ade+Foc/gi: soolgi
      soo+N+Sg+All: soole
      soo+N+Sg+All+Foc/gi: soolegi
      soo+N+Sg+Ela: soost
      soo+N+Sg+Ela+Foc/gi: soostki
      soo+N+Sg+Ine: soos
      soo+N+Sg+Ine+Foc/gi: sooski
      soo+N+Sg+Ill+Use/Rare: soosse
      soo+N+Sg+Ill+Foc/gi+Use/Rare: soossegi
      soo+N+Sg+Gen: soo
      soo+N+Sg+Gen+Foc/gi: soogi
      soo+N+Sg+Nom: soo
      soo+N+Sg+Nom+Foc/gi: soogi
      soo+N+Sg+Par: sood
      soo+N+Sg+Par+Foc/gi: soodki
      soo+N+Pl+Nom: sood
      soo+N+Pl+Nom+Foc/gi: soodki
      soo+N+Pl+Par+Foc/gi+Use/Rare: soosidki
      soo+N+Pl+Par+Use/Rare: soosid
      soo+N+Pl+Com: soodega
      soo+N+Pl+Com+Foc/gi: soodegagi
      soo+N+Pl+Abe: soodeta
      soo+N+Pl+Abe+Foc/gi: soodetagi
      soo+N+Pl+Ess: soodena
      soo+N+Pl+Ess+Foc/gi: soodenagi
      soo+N+Pl+Trm: soodeni
      soo+N+Pl+Trm+Foc/gi: soodenigi
      soo+N+Pl+Tra: soodeks
      soo+N+Pl+Tra+Foc/gi: soodekski
      soo+N+Pl+Abl: soodelt
      soo+N+Pl+Abl+Foc/gi: soodeltki
      soo+N+Pl+Ade: soodel
      soo+N+Pl+Ade+Foc/gi: soodelgi
      soo+N+Pl+All: soodele
      soo+N+Pl+All+Foc/gi: soodelegi
      soo+N+Pl+Ela: soodest
      soo+N+Pl+Ela+Foc/gi: soodestki
      soo+N+Pl+Ine: soodes
      soo+N+Pl+Ine+Foc/gi: soodeski
      soo+N+Pl+Ill: soodesse
      soo+N+Pl+Ill+Foc/gi: soodessegi
      soo+N+Pl+Gen: soode
      soo+N+Pl+Gen+Foc/gi: soodegi
      susi+N+Sg+Ill: soesse
      susi+N+Sg+Ill+Foc/gi: soessegi
      susi+N+Sg+Com: soega
      susi+N+Sg+Com+Foc/gi: soegagi
      susi+N+Sg+Abe: soeta
      susi+N+Sg+Abe+Foc/gi: soetagi
      susi+N+Sg+Ess: soena
      susi+N+Sg+Ess+Foc/gi: soenagi
      susi+N+Sg+Trm: soeni
      susi+N+Sg+Trm+Foc/gi: soenigi
      susi+N+Sg+Tra: soeks
      susi+N+Sg+Tra+Foc/gi: soekski
      susi+N+Sg+Abl: soelt
      susi+N+Sg+Abl+Foc/gi: soeltki
      susi+N+Sg+Ade: soel
      susi+N+Sg+Ade+Foc/gi: soelgi
      susi+N+Sg+All: soele
      susi+N+Sg+All+Foc/gi: soelegi
      susi+N+Sg+Ela: soest
      susi+N+Sg+Ela+Foc/gi: soestki
      susi+N+Sg+Ine: soes
      susi+N+Sg+Ine+Foc/gi: soeski
      susi+N+Sg+Gen: soe
      susi+N+Sg+Gen+Foc/gi: soegi
      susi+N+Pl+Nom: soed
      susi+N+Pl+Nom+Foc/gi: soedki
      spiiker+N+Pl+Par: spiikreid
      spiiker+N+Pl+Par+Foc/gi: spiikreidki
      spiiker+N+Pl+Tra+Use/Rare: spiikreiks
      spiiker+N+Pl+Tra+Foc/gi+Use/Rare: spiikreikski
      spiiker+N+Pl+Abl+Use/Rare: spiikreilt
      spiiker+N+Pl+Abl+Foc/gi+Use/Rare: spiikreiltki
      spiiker+N+Pl+Ade+Use/Rare: spiikreil
      spiiker+N+Pl+Ade+Foc/gi+Use/Rare: spiikreilgi
      spiiker+N+Pl+All+Use/Rare: spiikreile
      spiiker+N+Pl+All+Foc/gi+Use/Rare: spiikreilegi
      spiiker+N+Pl+Ela+Use/Rare: spiikreist
      spiiker+N+Pl+Ela+Foc/gi+Use/Rare: spiikreistki
      spiiker+N+Pl+Ine+Use/Rare: spiikreis
      spiiker+N+Pl+Ine+Foc/gi+Use/Rare: spiikreiski
      spiiker+N+Pl+Ill+Use/Rare: spiikreisse
      spiiker+N+Pl+Ill+Foc/gi+Use/Rare: spiikreissegi
      spiiker+N+Sg+Com: spiikriga
      spiiker+N+Sg+Com+Foc/gi: spiikrigagi
      spiiker+N+Sg+Abe: spiikrita
      spiiker+N+Sg+Abe+Foc/gi: spiikritagi
      spiiker+N+Sg+Ess: spiikrina
      spiiker+N+Sg+Ess+Foc/gi: spiikrinagi
      spiiker+N+Sg+Trm: spiikrini
      spiiker+N+Sg+Trm+Foc/gi: spiikrinigi
      spiiker+N+Sg+Tra: spiikriks
      spiiker+N+Sg+Tra+Foc/gi: spiikrikski
      spiiker+N+Sg+Abl: spiikrilt
      spiiker+N+Sg+Abl+Foc/gi: spiikriltki
      spiiker+N+Sg+Ade: spiikril
      spiiker+N+Sg+Ade+Foc/gi: spiikrilgi
      spiiker+N+Sg+All: spiikrile
      spiiker+N+Sg+All+Foc/gi: spiikrilegi
      spiiker+N+Sg+Ela: spiikrist
      spiiker+N+Sg+Ela+Foc/gi: spiikristki
      spiiker+N+Sg+Ine: spiikris
      spiiker+N+Sg+Ine+Foc/gi: spiikriski
      spiiker+N+Sg+Ill: spiikrisse
      spiiker+N+Sg+Ill+Foc/gi: spiikrissegi
      spiiker+N+Sg+Gen: spiikri
      spiiker+N+Sg+Gen+Foc/gi: spiikrigi
      spiiker+N+Sg+Par: spiikrit
      spiiker+N+Sg+Par+Foc/gi: spiikritki
      spiiker+N+Pl+Nom: spiikrid
      spiiker+N+Pl+Nom+Foc/gi: spiikridki
      spiiker+N+Pl+Com: spiikritega
      spiiker+N+Pl+Com+Foc/gi: spiikritegagi
      spiiker+N+Pl+Abe: spiikriteta
      spiiker+N+Pl+Abe+Foc/gi: spiikritetagi
      spiiker+N+Pl+Ess: spiikritena
      spiiker+N+Pl+Ess+Foc/gi: spiikritenagi
      spiiker+N+Pl+Trm: spiikriteni
      spiiker+N+Pl+Trm+Foc/gi: spiikritenigi
      spiiker+N+Pl+Tra: spiikriteks
      spiiker+N+Pl+Tra+Foc/gi: spiikritekski
      spiiker+N+Pl+Abl: spiikritelt
      spiiker+N+Pl+Abl+Foc/gi: spiikriteltki
      spiiker+N+Pl+Ade: spiikritel
      spiiker+N+Pl+Ade+Foc/gi: spiikritelgi
      spiiker+N+Pl+All: spiikritele
      spiiker+N+Pl+All+Foc/gi: spiikritelegi
      spiiker+N+Pl+Ela: spiikritest
      spiiker+N+Pl+Ela+Foc/gi: spiikritestki
      spiiker+N+Pl+Ine: spiikrites
      spiiker+N+Pl+Ine+Foc/gi: spiikriteski
      spiiker+N+Pl+Ill: spiikritesse
      spiiker+N+Pl+Ill+Foc/gi: spiikritessegi
      spiiker+N+Pl+Gen: spiikrite
      spiiker+N+Pl+Gen+Foc/gi: spiikritegi
      spiiker+N+Sg+Nom: spiiker
      spiiker+N+Sg+Nom+Foc/gi: spiikergi
      spikker+N+Pl+Par: spikreid
      spikker+N+Pl+Par+Foc/gi: spikreidki
      spikker+N+Pl+Tra+Use/Rare: spikreiks
      spikker+N+Pl+Tra+Foc/gi+Use/Rare: spikreikski
      spikker+N+Pl+Abl+Use/Rare: spikreilt
      spikker+N+Pl+Abl+Foc/gi+Use/Rare: spikreiltki
      spikker+N+Pl+Ade+Use/Rare: spikreil
      spikker+N+Pl+Ade+Foc/gi+Use/Rare: spikreilgi
      spikker+N+Pl+All+Use/Rare: spikreile
      spikker+N+Pl+All+Foc/gi+Use/Rare: spikreilegi
      spikker+N+Pl+Ela+Use/Rare: spikreist
      spikker+N+Pl+Ela+Foc/gi+Use/Rare: spikreistki
      spikker+N+Pl+Ine+Use/Rare: spikreis
      spikker+N+Pl+Ine+Foc/gi+Use/Rare: spikreiski
      spikker+N+Pl+Ill+Use/Rare: spikreisse
      spikker+N+Pl+Ill+Foc/gi+Use/Rare: spikreissegi
      spikker+N+Sg+Com: spikriga
      spikker+N+Sg+Com+Foc/gi: spikrigagi
      spikker+N+Sg+Abe: spikrita
      spikker+N+Sg+Abe+Foc/gi: spikritagi
      spikker+N+Sg+Ess: spikrina
      spikker+N+Sg+Ess+Foc/gi: spikrinagi
      spikker+N+Sg+Trm: spikrini
      spikker+N+Sg+Trm+Foc/gi: spikrinigi
      spikker+N+Sg+Tra: spikriks
      spikker+N+Sg+Tra+Foc/gi: spikrikski
      spikker+N+Sg+Abl: spikrilt
      spikker+N+Sg+Abl+Foc/gi: spikriltki
      spikker+N+Sg+Ade: spikril
      spikker+N+Sg+Ade+Foc/gi: spikrilgi
      spikker+N+Sg+All: spikrile
      spikker+N+Sg+All+Foc/gi: spikrilegi
      spikker+N+Sg+Ela: spikrist
      spikker+N+Sg+Ela+Foc/gi: spikristki
      spikker+N+Sg+Ine: spikris
      spikker+N+Sg+Ine+Foc/gi: spikriski
      spikker+N+Sg+Ill: spikrisse
      spikker+N+Sg+Ill+Foc/gi: spikrissegi
      spikker+N+Sg+Gen: spikri
      spikker+N+Sg+Gen+Foc/gi: spikrigi
      spikker+N+Sg+Par: spikrit
      spikker+N+Sg+Par+Foc/gi: spikritki
      spikker+N+Pl+Nom: spikrid
      spikker+N+Pl+Nom+Foc/gi: spikridki
      spikker+N+Pl+Com: spikritega
      spikker+N+Pl+Com+Foc/gi: spikritegagi
      spikker+N+Pl+Abe: spikriteta
      spikker+N+Pl+Abe+Foc/gi: spikritetagi
      spikker+N+Pl+Ess: spikritena
      spikker+N+Pl+Ess+Foc/gi: spikritenagi
      spikker+N+Pl+Trm: spikriteni
      spikker+N+Pl+Trm+Foc/gi: spikritenigi
      spikker+N+Pl+Tra: spikriteks
      spikker+N+Pl+Tra+Foc/gi: spikritekski
      spikker+N+Pl+Abl: spikritelt
      spikker+N+Pl+Abl+Foc/gi: spikriteltki
      spikker+N+Pl+Ade: spikritel
      spikker+N+Pl+Ade+Foc/gi: spikritelgi
      spikker+N+Pl+All: spikritele
      spikker+N+Pl+All+Foc/gi: spikritelegi
      spikker+N+Pl+Ela: spikritest
      spikker+N+Pl+Ela+Foc/gi: spikritestki
      spikker+N+Pl+Ine: spikrites
      spikker+N+Pl+Ine+Foc/gi: spikriteski
      spikker+N+Pl+Ill: spikritesse
      spikker+N+Pl+Ill+Foc/gi: spikritessegi
      spikker+N+Pl+Gen: spikrite
      spikker+N+Pl+Gen+Foc/gi: spikritegi
      spikker+N+Sg+Nom: spikker
      spikker+N+Sg+Nom+Foc/gi: spikkergi
      staier+N+Sg+Nom: staier
      staier+N+Sg+Nom+Foc/gi: staiergi
      staier+N+Pl+Par: staiereid
      staier+N+Pl+Par+Foc/gi: staiereidki
      staier+N+Pl+Tra+Use/Rare: staiereiks
      staier+N+Pl+Tra+Foc/gi+Use/Rare: staiereikski
      staier+N+Pl+Abl+Use/Rare: staiereilt
      staier+N+Pl+Abl+Foc/gi+Use/Rare: staiereiltki
      staier+N+Pl+Ade+Use/Rare: staiereil
      staier+N+Pl+Ade+Foc/gi+Use/Rare: staiereilgi
      staier+N+Pl+All+Use/Rare: staiereile
      staier+N+Pl+All+Foc/gi+Use/Rare: staiereilegi
      staier+N+Pl+Ela+Use/Rare: staiereist
      staier+N+Pl+Ela+Foc/gi+Use/Rare: staiereistki
      staier+N+Pl+Ine+Use/Rare: staiereis
      staier+N+Pl+Ine+Foc/gi+Use/Rare: staiereiski
      staier+N+Pl+Ill+Use/Rare: staiereisse
      staier+N+Pl+Ill+Foc/gi+Use/Rare: staiereissegi
      staier+N+Sg+Com: staieriga
      staier+N+Sg+Com+Foc/gi: staierigagi
      staier+N+Sg+Abe: staierita
      staier+N+Sg+Abe+Foc/gi: staieritagi
      staier+N+Sg+Ess: staierina
      staier+N+Sg+Ess+Foc/gi: staierinagi
      staier+N+Sg+Trm: staierini
      staier+N+Sg+Trm+Foc/gi: staierinigi
      staier+N+Sg+Tra: staieriks
      staier+N+Sg+Tra+Foc/gi: staierikski
      staier+N+Sg+Abl: staierilt
      staier+N+Sg+Abl+Foc/gi: staieriltki
      staier+N+Sg+Ade: staieril
      staier+N+Sg+Ade+Foc/gi: staierilgi
      staier+N+Sg+All: staierile
      staier+N+Sg+All+Foc/gi: staierilegi
      staier+N+Sg+Ela: staierist
      staier+N+Sg+Ela+Foc/gi: staieristki
      staier+N+Sg+Ine: staieris
      staier+N+Sg+Ine+Foc/gi: staieriski
      staier+N+Sg+Ill: staierisse
      staier+N+Sg+Ill+Foc/gi: staierissegi
      staier+N+Sg+Gen: staieri
      staier+N+Sg+Gen+Foc/gi: staierigi
      staier+N+Sg+Par: staierit
      staier+N+Sg+Par+Foc/gi: staieritki
      staier+N+Pl+Nom: staierid
      staier+N+Pl+Nom+Foc/gi: staieridki
      staier+N+Pl+Com: staieritega
      staier+N+Pl+Com+Foc/gi: staieritegagi
      staier+N+Pl+Abe: staieriteta
      staier+N+Pl+Abe+Foc/gi: staieritetagi
      staier+N+Pl+Ess: staieritena
      staier+N+Pl+Ess+Foc/gi: staieritenagi
      staier+N+Pl+Trm: staieriteni
      staier+N+Pl+Trm+Foc/gi: staieritenigi
      staier+N+Pl+Tra: staieriteks
      staier+N+Pl+Tra+Foc/gi: staieritekski
      staier+N+Pl+Abl: staieritelt
      staier+N+Pl+Abl+Foc/gi: staieriteltki
      staier+N+Pl+Ade: staieritel
      staier+N+Pl+Ade+Foc/gi: staieritelgi
      staier+N+Pl+All: staieritele
      staier+N+Pl+All+Foc/gi: staieritelegi
      staier+N+Pl+Ela: staieritest
      staier+N+Pl+Ela+Foc/gi: staieritestki
      staier+N+Pl+Ine: staierites
      staier+N+Pl+Ine+Foc/gi: staieriteski
      staier+N+Pl+Ill: staieritesse
      staier+N+Pl+Ill+Foc/gi: staieritessegi
      staier+N+Pl+Gen: staierite
      staier+N+Pl+Gen+Foc/gi: staieritegi
      suu+N+Pl+Par: suid
      suu+N+Pl+Par+Foc/gi: suidki
      suu+N+Sg+Ill: suhu
      suu+N+Sg+Ill+Foc/gi: suhugi
      suu+N+Pl+Tra+Use/Rare: suiks
      suu+N+Pl+Tra+Foc/gi+Use/Rare: suikski
      suu+N+Pl+Abl+Use/Rare: suilt
      suu+N+Pl+Abl+Foc/gi+Use/Rare: suiltki
      suu+N+Pl+Ade+Use/Rare: suil
      suu+N+Pl+Ade+Foc/gi+Use/Rare: suilgi
      suu+N+Pl+All+Use/Rare: suile
      suu+N+Pl+All+Foc/gi+Use/Rare: suilegi
      suu+N+Pl+Ela+Use/Rare: suist
      suu+N+Pl+Ela+Foc/gi+Use/Rare: suistki
      suu+N+Pl+Ine+Use/Rare: suis
      suu+N+Pl+Ine+Foc/gi+Use/Rare: suiski
      suu+N+Pl+Ill+Use/Rare: suisse
      suu+N+Pl+Ill+Foc/gi+Use/Rare: suissegi
      susi+N+Sg+Par: sutt
      susi+N+Sg+Par+Foc/gi: suttki
      susi+N+Pl+Com: sutega
      susi+N+Pl+Com+Foc/gi: sutegagi
      susi+N+Pl+Abe: suteta
      susi+N+Pl+Abe+Foc/gi: sutetagi
      susi+N+Pl+Ess: sutena
      susi+N+Pl+Ess+Foc/gi: sutenagi
      susi+N+Pl+Trm: suteni
      susi+N+Pl+Trm+Foc/gi: sutenigi
      susi+N+Pl+Tra: suteks
      susi+N+Pl+Tra+Foc/gi: sutekski
      susi+N+Pl+Abl: sutelt
      susi+N+Pl+Abl+Foc/gi: suteltki
      susi+N+Pl+Ade: sutel
      susi+N+Pl+Ade+Foc/gi: sutelgi
      susi+N+Pl+All: sutele
      susi+N+Pl+All+Foc/gi: sutelegi
      susi+N+Pl+Ela: sutest
      susi+N+Pl+Ela+Foc/gi: sutestki
      susi+N+Pl+Ine: sutes
      susi+N+Pl+Ine+Foc/gi: suteski
      susi+N+Pl+Ill: sutesse
      susi+N+Pl+Ill+Foc/gi: sutessegi
      susi+N+Pl+Gen: sute
      susi+N+Pl+Gen+Foc/gi: sutegi
      suhkur+N+Sg+Com: suhkruga
      suhkur+N+Sg+Com+Foc/gi: suhkrugagi
      suhkur+N+Sg+Abe: suhkruta
      suhkur+N+Sg+Abe+Foc/gi: suhkrutagi
      suhkur+N+Sg+Ess: suhkruna
      suhkur+N+Sg+Ess+Foc/gi: suhkrunagi
      suhkur+N+Sg+Trm: suhkruni
      suhkur+N+Sg+Trm+Foc/gi: suhkrunigi
      suhkur+N+Sg+Tra: suhkruks
      suhkur+N+Sg+Tra+Foc/gi: suhkrukski
      suhkur+N+Sg+Abl: suhkrult
      suhkur+N+Sg+Abl+Foc/gi: suhkrultki
      suhkur+N+Sg+Ade: suhkrul
      suhkur+N+Sg+Ade+Foc/gi: suhkrulgi
      suhkur+N+Sg+All: suhkrule
      suhkur+N+Sg+All+Foc/gi: suhkrulegi
      suhkur+N+Sg+Ela: suhkrust
      suhkur+N+Sg+Ela+Foc/gi: suhkrustki
      suhkur+N+Sg+Ine: suhkrus
      suhkur+N+Sg+Ine+Foc/gi: suhkruski
      suhkur+N+Sg+Ill: suhkrusse
      suhkur+N+Sg+Ill+Foc/gi: suhkrussegi
      suhkur+N+Sg+Gen: suhkru
      suhkur+N+Sg+Gen+Foc/gi: suhkrugi
      suhkur+N+Sg+Par: suhkrut
      suhkur+N+Sg+Par+Foc/gi: suhkrutki
      suhkur+N+Pl+Nom: suhkrud
      suhkur+N+Pl+Nom+Foc/gi: suhkrudki
      suhkur+N+Pl+Par: suhkruid
      suhkur+N+Pl+Par+Foc/gi: suhkruidki
      suhkur+N+Pl+Tra+Use/Rare: suhkruiks
      suhkur+N+Pl+Tra+Foc/gi+Use/Rare: suhkruikski
      suhkur+N+Pl+Abl+Use/Rare: suhkruilt
      suhkur+N+Pl+Abl+Foc/gi+Use/Rare: suhkruiltki
      suhkur+N+Pl+Ade+Use/Rare: suhkruil
      suhkur+N+Pl+Ade+Foc/gi+Use/Rare: suhkruilgi
      suhkur+N+Pl+All+Use/Rare: suhkruile
      suhkur+N+Pl+All+Foc/gi+Use/Rare: suhkruilegi
      suhkur+N+Pl+Ela+Use/Rare: suhkruist
      suhkur+N+Pl+Ela+Foc/gi+Use/Rare: suhkruistki
      suhkur+N+Pl+Ine+Use/Rare: suhkruis
      suhkur+N+Pl+Ine+Foc/gi+Use/Rare: suhkruiski
      suhkur+N+Pl+Ill+Use/Rare: suhkruisse
      suhkur+N+Pl+Ill+Foc/gi+Use/Rare: suhkruissegi
      suhkur+N+Pl+Com: suhkrutega
      suhkur+N+Pl+Com+Foc/gi: suhkrutegagi
      suhkur+N+Pl+Abe: suhkruteta
      suhkur+N+Pl+Abe+Foc/gi: suhkrutetagi
      suhkur+N+Pl+Ess: suhkrutena
      suhkur+N+Pl+Ess+Foc/gi: suhkrutenagi
      suhkur+N+Pl+Trm: suhkruteni
      suhkur+N+Pl+Trm+Foc/gi: suhkrutenigi
      suhkur+N+Pl+Tra: suhkruteks
      suhkur+N+Pl+Tra+Foc/gi: suhkrutekski
      suhkur+N+Pl+Abl: suhkrutelt
      suhkur+N+Pl+Abl+Foc/gi: suhkruteltki
      suhkur+N+Pl+Ade: suhkrutel
      suhkur+N+Pl+Ade+Foc/gi: suhkrutelgi
      suhkur+N+Pl+All: suhkrutele
      suhkur+N+Pl+All+Foc/gi: suhkrutelegi
      suhkur+N+Pl+Ela: suhkrutest
      suhkur+N+Pl+Ela+Foc/gi: suhkrutestki
      suhkur+N+Pl+Ine: suhkrutes
      suhkur+N+Pl+Ine+Foc/gi: suhkruteski
      suhkur+N+Pl+Ill: suhkrutesse
      suhkur+N+Pl+Ill+Foc/gi: suhkrutessegi
      suhkur+N+Pl+Gen: suhkrute
      suhkur+N+Pl+Gen+Foc/gi: suhkrutegi
      suhkur+N+Sg+Nom: suhkur
      suhkur+N+Sg+Nom+Foc/gi: suhkurgi
      susi+N+Sg+Nom: susi
      susi+N+Sg+Nom+Foc/gi: susigi
      susi+N+Pl+Par: susi
      susi+N+Pl+Par+Foc/gi: susigi
      suu+N+Sg+Com: suuga
      suu+N+Sg+Com+Foc/gi: suugagi
      suu+N+Sg+Abe: suuta
      suu+N+Sg+Abe+Foc/gi: suutagi
      suu+N+Sg+Ess: suuna
      suu+N+Sg+Ess+Foc/gi: suunagi
      suu+N+Sg+Trm: suuni
      suu+N+Sg+Trm+Foc/gi: suunigi
      suu+N+Sg+Tra: suuks
      suu+N+Sg+Tra+Foc/gi: suukski
      suu+N+Sg+Abl: suult
      suu+N+Sg+Abl+Foc/gi: suultki
      suu+N+Sg+Ade: suul
      suu+N+Sg+Ade+Foc/gi: suulgi
      suu+N+Sg+All: suule
      suu+N+Sg+All+Foc/gi: suulegi
      suu+N+Sg+Ela: suust
      suu+N+Sg+Ela+Foc/gi: suustki
      suu+N+Sg+Ine: suus
      suu+N+Sg+Ine+Foc/gi: suuski
      suu+N+Sg+Ill+Use/Rare: suusse
      suu+N+Sg+Ill+Foc/gi+Use/Rare: suussegi
      suu+N+Sg+Gen: suu
      suu+N+Sg+Gen+Foc/gi: suugi
      suu+N+Sg+Nom: suu
      suu+N+Sg+Nom+Foc/gi: suugi
      suu+N+Sg+Par: suud
      suu+N+Sg+Par+Foc/gi: suudki
      suu+N+Pl+Nom: suud
      suu+N+Pl+Nom+Foc/gi: suudki
      suu+N+Pl+Par+Foc/gi+Use/Rare: suusidki
      suu+N+Pl+Par+Use/Rare: suusid
      suu+N+Pl+Com: suudega
      suu+N+Pl+Com+Foc/gi: suudegagi
      suu+N+Pl+Abe: suudeta
      suu+N+Pl+Abe+Foc/gi: suudetagi
      suu+N+Pl+Ess: suudena
      suu+N+Pl+Ess+Foc/gi: suudenagi
      suu+N+Pl+Trm: suudeni
      suu+N+Pl+Trm+Foc/gi: suudenigi
      suu+N+Pl+Tra: suudeks
      suu+N+Pl+Tra+Foc/gi: suudekski
      suu+N+Pl+Abl: suudelt
      suu+N+Pl+Abl+Foc/gi: suudeltki
      suu+N+Pl+Ade: suudel
      suu+N+Pl+Ade+Foc/gi: suudelgi
      suu+N+Pl+All: suudele
      suu+N+Pl+All+Foc/gi: suudelegi
      suu+N+Pl+Ela: suudest
      suu+N+Pl+Ela+Foc/gi: suudestki
      suu+N+Pl+Ine: suudes
      suu+N+Pl+Ine+Foc/gi: suudeski
      suu+N+Pl+Ill: suudesse
      suu+N+Pl+Ill+Foc/gi: suudessegi
      suu+N+Pl+Gen: suude
      suu+N+Pl+Gen+Foc/gi: suudegi
      sõda+N+Sg+Com: sõjaga
      sõda+N+Sg+Com+Foc/gi: sõjagagi
      sõda+N+Sg+Abe: sõjata
      sõda+N+Sg+Abe+Foc/gi: sõjatagi
      sõda+N+Sg+Ess: sõjana
      sõda+N+Sg+Ess+Foc/gi: sõjanagi
      sõda+N+Sg+Trm: sõjani
      sõda+N+Sg+Trm+Foc/gi: sõjanigi
      sõda+N+Sg+Tra: sõjaks
      sõda+N+Sg+Tra+Foc/gi: sõjakski
      sõda+N+Sg+Abl: sõjalt
      sõda+N+Sg+Abl+Foc/gi: sõjaltki
      sõda+N+Sg+Ade: sõjal
      sõda+N+Sg+Ade+Foc/gi: sõjalgi
      sõda+N+Sg+All: sõjale
      sõda+N+Sg+All+Foc/gi: sõjalegi
      sõda+N+Sg+Ela: sõjast
      sõda+N+Sg+Ela+Foc/gi: sõjastki
      sõda+N+Sg+Ine: sõjas
      sõda+N+Sg+Ine+Foc/gi: sõjaski
      sõda+N+Sg+Ill+Use/Rare: sõjasse
      sõda+N+Sg+Ill+Foc/gi+Use/Rare: sõjassegi
      sõda+N+Sg+Gen: sõja
      sõda+N+Sg+Gen+Foc/gi: sõjagi
      sõda+N+Pl+Nom: sõjad
      sõda+N+Pl+Nom+Foc/gi: sõjadki
      sõda+N+Sg+Nom: sõda
      sõda+N+Sg+Nom+Foc/gi: sõdagi
      sõda+N+Sg+Par: sõda
      sõda+N+Sg+Par+Foc/gi: sõdagi
      sõda+N+Pl+Par+Foc/gi+Use/Rare: sõdasidki
      sõda+N+Pl+Par+Use/Rare: sõdasid
      sõda+N+Pl+Com: sõdadega
      sõda+N+Pl+Com+Foc/gi: sõdadegagi
      sõda+N+Pl+Abe: sõdadeta
      sõda+N+Pl+Abe+Foc/gi: sõdadetagi
      sõda+N+Pl+Ess: sõdadena
      sõda+N+Pl+Ess+Foc/gi: sõdadenagi
      sõda+N+Pl+Trm: sõdadeni
      sõda+N+Pl+Trm+Foc/gi: sõdadenigi
      sõda+N+Pl+Tra: sõdadeks
      sõda+N+Pl+Tra+Foc/gi: sõdadekski
      sõda+N+Pl+Abl: sõdadelt
      sõda+N+Pl+Abl+Foc/gi: sõdadeltki
      sõda+N+Pl+Ade: sõdadel
      sõda+N+Pl+Ade+Foc/gi: sõdadelgi
      sõda+N+Pl+All: sõdadele
      sõda+N+Pl+All+Foc/gi: sõdadelegi
      sõda+N+Pl+Ela: sõdadest
      sõda+N+Pl+Ela+Foc/gi: sõdadestki
      sõda+N+Pl+Ine: sõdades
      sõda+N+Pl+Ine+Foc/gi: sõdadeski
      sõda+N+Pl+Ill: sõdadesse
      sõda+N+Pl+Ill+Foc/gi: sõdadessegi
      sõda+N+Pl+Gen: sõdade
      sõda+N+Pl+Gen+Foc/gi: sõdadegi
      sõda+N+Pl+Par: sõdu
      sõda+N+Pl+Par+Foc/gi: sõdugi
      sõda+N+Sg+Ill: sõtta
      sõda+N+Sg+Ill+Foc/gi: sõttagi
      süsi+N+Sg+Ill: söesse
      süsi+N+Sg+Ill+Foc/gi: söessegi
      süsi+N+Sg+Com: söega
      süsi+N+Sg+Com+Foc/gi: söegagi
      süsi+N+Sg+Abe: söeta
      süsi+N+Sg+Abe+Foc/gi: söetagi
      süsi+N+Sg+Ess: söena
      süsi+N+Sg+Ess+Foc/gi: söenagi
      süsi+N+Sg+Trm: söeni
      süsi+N+Sg+Trm+Foc/gi: söenigi
      süsi+N+Sg+Tra: söeks
      süsi+N+Sg+Tra+Foc/gi: söekski
      süsi+N+Sg+Abl: söelt
      süsi+N+Sg+Abl+Foc/gi: söeltki
      süsi+N+Sg+Ade: söel
      süsi+N+Sg+Ade+Foc/gi: söelgi
      süsi+N+Sg+All: söele
      süsi+N+Sg+All+Foc/gi: söelegi
      süsi+N+Sg+Ela: söest
      süsi+N+Sg+Ela+Foc/gi: söestki
      süsi+N+Sg+Ine: söes
      süsi+N+Sg+Ine+Foc/gi: söeski
      süsi+N+Sg+Gen: söe
      süsi+N+Sg+Gen+Foc/gi: söegi
      süsi+N+Pl+Nom: söed
      süsi+N+Pl+Nom+Foc/gi: söedki
      süsi+N+Sg+Par: sütt
      süsi+N+Sg+Par+Foc/gi: süttki
      süsi+N+Pl+Com: sütega
      süsi+N+Pl+Com+Foc/gi: sütegagi
      süsi+N+Pl+Abe: süteta
      süsi+N+Pl+Abe+Foc/gi: sütetagi
      süsi+N+Pl+Ess: sütena
      süsi+N+Pl+Ess+Foc/gi: sütenagi
      süsi+N+Pl+Trm: süteni
      süsi+N+Pl+Trm+Foc/gi: sütenigi
      süsi+N+Pl+Tra: süteks
      süsi+N+Pl+Tra+Foc/gi: sütekski
      süsi+N+Pl+Abl: sütelt
      süsi+N+Pl+Abl+Foc/gi: süteltki
      süsi+N+Pl+Ade: sütel
      süsi+N+Pl+Ade+Foc/gi: sütelgi
      süsi+N+Pl+All: sütele
      süsi+N+Pl+All+Foc/gi: sütelegi
      süsi+N+Pl+Ela: sütest
      süsi+N+Pl+Ela+Foc/gi: sütestki
      süsi+N+Pl+Ine: sütes
      süsi+N+Pl+Ine+Foc/gi: süteski
      süsi+N+Pl+Ill: sütesse
      süsi+N+Pl+Ill+Foc/gi: sütessegi
      süsi+N+Pl+Gen: süte
      süsi+N+Pl+Gen+Foc/gi: sütegi
      süda+N+Sg+Nom: süda
      süda+N+Sg+Nom+Foc/gi: südagi
      süda+N+Sg+Com: südamega
      süda+N+Sg+Com+Foc/gi: südamegagi
      süda+N+Sg+Abe: südameta
      süda+N+Sg+Abe+Foc/gi: südametagi
      süda+N+Sg+Ess: südamena
      süda+N+Sg+Ess+Foc/gi: südamenagi
      süda+N+Sg+Trm: südameni
      süda+N+Sg+Trm+Foc/gi: südamenigi
      süda+N+Sg+Tra: südameks
      süda+N+Sg+Tra+Foc/gi: südamekski
      süda+N+Sg+Abl: südamelt
      süda+N+Sg+Abl+Foc/gi: südameltki
      süda+N+Sg+Ade: südamel
      süda+N+Sg+Ade+Foc/gi: südamelgi
      süda+N+Sg+All: südamele
      süda+N+Sg+All+Foc/gi: südamelegi
      süda+N+Sg+Ela: südamest
      süda+N+Sg+Ela+Foc/gi: südamestki
      süda+N+Sg+Ine: südames
      süda+N+Sg+Ine+Foc/gi: südameski
      süda+N+Sg+Ill+Foc/gi+Use/Rare: südamegi
      süda+N+Sg+Ill+Use/Rare: südame
      süda+N+Sg+Ill: südamesse
      süda+N+Sg+Ill+Foc/gi: südamessegi
      süda+N+Sg+Gen: südame
      süda+N+Sg+Gen+Foc/gi: südamegi
      süda+N+Pl+Nom: südamed
      süda+N+Pl+Nom+Foc/gi: südamedki
      süda+N+Pl+Par: südameid
      süda+N+Pl+Par+Foc/gi: südameidki
      süda+N+Pl+Tra+Use/Rare: südameiks
      süda+N+Pl+Tra+Foc/gi+Use/Rare: südameikski
      süda+N+Pl+Abl+Use/Rare: südameilt
      süda+N+Pl+Abl+Foc/gi+Use/Rare: südameiltki
      süda+N+Pl+Ade+Use/Rare: südameil
      süda+N+Pl+Ade+Foc/gi+Use/Rare: südameilgi
      süda+N+Pl+All+Use/Rare: südameile
      süda+N+Pl+All+Foc/gi+Use/Rare: südameilegi
      süda+N+Pl+Ela+Use/Rare: südameist
      süda+N+Pl+Ela+Foc/gi+Use/Rare: südameistki
      süda+N+Pl+Ine+Use/Rare: südameis
      süda+N+Pl+Ine+Foc/gi+Use/Rare: südameiski
      süda+N+Pl+Ill+Use/Rare: südameisse
      süda+N+Pl+Ill+Foc/gi+Use/Rare: südameissegi
      süda+N+Pl+Com: südametega
      süda+N+Pl+Com+Foc/gi: südametegagi
      süda+N+Pl+Abe: südameteta
      süda+N+Pl+Abe+Foc/gi: südametetagi
      süda+N+Pl+Ess: südametena
      süda+N+Pl+Ess+Foc/gi: südametenagi
      süda+N+Pl+Trm: südameteni
      süda+N+Pl+Trm+Foc/gi: südametenigi
      süda+N+Pl+Tra: südameteks
      süda+N+Pl+Tra+Foc/gi: südametekski
      süda+N+Pl+Abl: südametelt
      süda+N+Pl+Abl+Foc/gi: südameteltki
      süda+N+Pl+Ade: südametel
      süda+N+Pl+Ade+Foc/gi: südametelgi
      süda+N+Pl+All: südametele
      süda+N+Pl+All+Foc/gi: südametelegi
      süda+N+Pl+Ela: südametest
      süda+N+Pl+Ela+Foc/gi: südametestki
      süda+N+Pl+Ine: südametes
      süda+N+Pl+Ine+Foc/gi: südameteski
      süda+N+Pl+Ill: südametesse
      süda+N+Pl+Ill+Foc/gi: südametessegi
      süda+N+Pl+Gen: südamete
      süda+N+Pl+Gen+Foc/gi: südametegi
      süda+N+Sg+Par: südant
      süda+N+Sg+Par+Foc/gi: südantki
      süsi+N+Sg+Nom: süsi
      süsi+N+Sg+Nom+Foc/gi: süsigi
      süsi+N+Pl+Par: süsi
      süsi+N+Pl+Par+Foc/gi: süsigi
      tahe+N+Sg+Nom: tahe
      tahe+N+Sg+Nom+Foc/gi: tahegi
      tahe+N+Sg+Par: tahet
      tahe+N+Sg+Par+Foc/gi: tahetki
      tahe+N+Pl+Com: tahetega
      tahe+N+Pl+Com+Foc/gi: tahetegagi
      tahe+N+Pl+Abe: taheteta
      tahe+N+Pl+Abe+Foc/gi: tahetetagi
      tahe+N+Pl+Ess: tahetena
      tahe+N+Pl+Ess+Foc/gi: tahetenagi
      tahe+N+Pl+Trm: taheteni
      tahe+N+Pl+Trm+Foc/gi: tahetenigi
      tahe+N+Pl+Tra: taheteks
      tahe+N+Pl+Tra+Foc/gi: tahetekski
      tahe+N+Pl+Abl: tahetelt
      tahe+N+Pl+Abl+Foc/gi: taheteltki
      tahe+N+Pl+Ade: tahetel
      tahe+N+Pl+Ade+Foc/gi: tahetelgi
      tahe+N+Pl+All: tahetele
      tahe+N+Pl+All+Foc/gi: tahetelegi
      tahe+N+Pl+Ela: tahetest
      tahe+N+Pl+Ela+Foc/gi: tahetestki
      tahe+N+Pl+Ine: tahetes
      tahe+N+Pl+Ine+Foc/gi: taheteski
      tahe+N+Pl+Ill: tahetesse
      tahe+N+Pl+Ill+Foc/gi: tahetessegi
      tahe+N+Pl+Gen: tahete
      tahe+N+Pl+Gen+Foc/gi: tahetegi
      tahe+N+Sg+Com: tahtega
      tahe+N+Sg+Com+Foc/gi: tahtegagi
      tahe+N+Sg+Abe: tahteta
      tahe+N+Sg+Abe+Foc/gi: tahtetagi
      tahe+N+Sg+Ess: tahtena
      tahe+N+Sg+Ess+Foc/gi: tahtenagi
      tahe+N+Sg+Trm: tahteni
      tahe+N+Sg+Trm+Foc/gi: tahtenigi
      tahe+N+Sg+Tra: tahteks
      tahe+N+Sg+Tra+Foc/gi: tahtekski
      tahe+N+Sg+Abl: tahtelt
      tahe+N+Sg+Abl+Foc/gi: tahteltki
      tahe+N+Sg+Ade: tahtel
      tahe+N+Sg+Ade+Foc/gi: tahtelgi
      tahe+N+Sg+All: tahtele
      tahe+N+Sg+All+Foc/gi: tahtelegi
      tahe+N+Sg+Ela: tahtest
      tahe+N+Sg+Ela+Foc/gi: tahtestki
      tahe+N+Sg+Ine: tahtes
      tahe+N+Sg+Ine+Foc/gi: tahteski
      tahe+N+Sg+Ill: tahtesse
      tahe+N+Sg+Ill+Foc/gi: tahtessegi
      tahe+N+Sg+Gen: tahte
      tahe+N+Sg+Gen+Foc/gi: tahtegi
      tahe+N+Pl+Nom: tahted
      tahe+N+Pl+Nom+Foc/gi: tahtedki
      tahe+N+Pl+Par: tahteid
      tahe+N+Pl+Par+Foc/gi: tahteidki
      tahe+N+Pl+Tra+Use/Rare: tahteiks
      tahe+N+Pl+Tra+Foc/gi+Use/Rare: tahteikski
      tahe+N+Pl+Abl+Use/Rare: tahteilt
      tahe+N+Pl+Abl+Foc/gi+Use/Rare: tahteiltki
      tahe+N+Pl+Ade+Use/Rare: tahteil
      tahe+N+Pl+Ade+Foc/gi+Use/Rare: tahteilgi
      tahe+N+Pl+All+Use/Rare: tahteile
      tahe+N+Pl+All+Foc/gi+Use/Rare: tahteilegi
      tahe+N+Pl+Ela+Use/Rare: tahteist
      tahe+N+Pl+Ela+Foc/gi+Use/Rare: tahteistki
      tahe+N+Pl+Ine+Use/Rare: tahteis
      tahe+N+Pl+Ine+Foc/gi+Use/Rare: tahteiski
      tahe+N+Pl+Ill+Use/Rare: tahteisse
      tahe+N+Pl+Ill+Foc/gi+Use/Rare: tahteissegi
      talv+N+Sg+Nom+Foc/gi+Use/Rare: taligi
      talv+N+Sg+Nom+Use/Rare: tali
      talv+N+Sg+Nom: talv
      talv+N+Sg+Nom+Foc/gi: talvgi
      talv+N+Sg+Com: talvega
      talv+N+Sg+Com+Foc/gi: talvegagi
      talv+N+Sg+Abe: talveta
      talv+N+Sg+Abe+Foc/gi: talvetagi
      talv+N+Sg+Ess: talvena
      talv+N+Sg+Ess+Foc/gi: talvenagi
      talv+N+Sg+Trm: talveni
      talv+N+Sg+Trm+Foc/gi: talvenigi
      talv+N+Sg+Tra: talveks
      talv+N+Sg+Tra+Foc/gi: talvekski
      talv+N+Sg+Abl: talvelt
      talv+N+Sg+Abl+Foc/gi: talveltki
      talv+N+Sg+Ade: talvel
      talv+N+Sg+Ade+Foc/gi: talvelgi
      talv+N+Sg+All: talvele
      talv+N+Sg+All+Foc/gi: talvelegi
      talv+N+Sg+Ela: talvest
      talv+N+Sg+Ela+Foc/gi: talvestki
      talv+N+Sg+Ine: talves
      talv+N+Sg+Ine+Foc/gi: talveski
      talv+N+Sg+Ill: talve
      talv+N+Sg+Ill+Foc/gi: talvegi
      talv+N+Sg+Ill+Foc/gi+Use/Hyp: talvessegi
      talv+N+Sg+Ill+Use/Hyp: talvesse
      talv+N+Sg+Gen: talve
      talv+N+Sg+Gen+Foc/gi: talvegi
      talv+N+Sg+Par: talve
      talv+N+Sg+Par+Foc/gi: talvegi
      talv+N+Pl+Nom: talved
      talv+N+Pl+Nom+Foc/gi: talvedki
      talv+N+Pl+Par: talvesid
      talv+N+Pl+Par+Foc/gi: talvesidki
      talv+N+Pl+Com: talvedega
      talv+N+Pl+Com+Foc/gi: talvedegagi
      talv+N+Pl+Abe: talvedeta
      talv+N+Pl+Abe+Foc/gi: talvedetagi
      talv+N+Pl+Ess: talvedena
      talv+N+Pl+Ess+Foc/gi: talvedenagi
      talv+N+Pl+Trm: talvedeni
      talv+N+Pl+Trm+Foc/gi: talvedenigi
      talv+N+Pl+Tra: talvedeks
      talv+N+Pl+Tra+Foc/gi: talvedekski
      talv+N+Pl+Abl: talvedelt
      talv+N+Pl+Abl+Foc/gi: talvedeltki
      talv+N+Pl+Ade: talvedel
      talv+N+Pl+Ade+Foc/gi: talvedelgi
      talv+N+Pl+All: talvedele
      talv+N+Pl+All+Foc/gi: talvedelegi
      talv+N+Pl+Ela: talvedest
      talv+N+Pl+Ela+Foc/gi: talvedestki
      talv+N+Pl+Ine: talvedes
      talv+N+Pl+Ine+Foc/gi: talvedeski
      talv+N+Pl+Ill: talvedesse
      talv+N+Pl+Ill+Foc/gi: talvedessegi
      talv+N+Pl+Gen: talvede
      talv+N+Pl+Gen+Foc/gi: talvedegi
      talv+N+Pl+Par+Foc/gi+Use/Rare: talvigi
      talv+N+Pl+Par+Use/Rare: talvi
      tanner+N+Pl+Par: tandreid
      tanner+N+Pl+Par+Foc/gi: tandreidki
      tanner+N+Pl+Tra+Use/Rare: tandreiks
      tanner+N+Pl+Tra+Foc/gi+Use/Rare: tandreikski
      tanner+N+Pl+Abl+Use/Rare: tandreilt
      tanner+N+Pl+Abl+Foc/gi+Use/Rare: tandreiltki
      tanner+N+Pl+Ade+Use/Rare: tandreil
      tanner+N+Pl+Ade+Foc/gi+Use/Rare: tandreilgi
      tanner+N+Pl+All+Use/Rare: tandreile
      tanner+N+Pl+All+Foc/gi+Use/Rare: tandreilegi
      tanner+N+Pl+Ela+Use/Rare: tandreist
      tanner+N+Pl+Ela+Foc/gi+Use/Rare: tandreistki
      tanner+N+Pl+Ine+Use/Rare: tandreis
      tanner+N+Pl+Ine+Foc/gi+Use/Rare: tandreiski
      tanner+N+Pl+Ill+Use/Rare: tandreisse
      tanner+N+Pl+Ill+Foc/gi+Use/Rare: tandreissegi
      tanner+N+Sg+Com: tandriga
      tanner+N+Sg+Com+Foc/gi: tandrigagi
      tanner+N+Sg+Abe: tandrita
      tanner+N+Sg+Abe+Foc/gi: tandritagi
      tanner+N+Sg+Ess: tandrina
      tanner+N+Sg+Ess+Foc/gi: tandrinagi
      tanner+N+Sg+Trm: tandrini
      tanner+N+Sg+Trm+Foc/gi: tandrinigi
      tanner+N+Sg+Tra: tandriks
      tanner+N+Sg+Tra+Foc/gi: tandrikski
      tanner+N+Sg+Abl: tandrilt
      tanner+N+Sg+Abl+Foc/gi: tandriltki
      tanner+N+Sg+Ade: tandril
      tanner+N+Sg+Ade+Foc/gi: tandrilgi
      tanner+N+Sg+All: tandrile
      tanner+N+Sg+All+Foc/gi: tandrilegi
      tanner+N+Sg+Ela: tandrist
      tanner+N+Sg+Ela+Foc/gi: tandristki
      tanner+N+Sg+Ine: tandris
      tanner+N+Sg+Ine+Foc/gi: tandriski
      tanner+N+Sg+Ill: tandrisse
      tanner+N+Sg+Ill+Foc/gi: tandrissegi
      tanner+N+Sg+Gen: tandri
      tanner+N+Sg+Gen+Foc/gi: tandrigi
      tanner+N+Sg+Par: tandrit
      tanner+N+Sg+Par+Foc/gi: tandritki
      tanner+N+Pl+Nom: tandrid
      tanner+N+Pl+Nom+Foc/gi: tandridki
      tanner+N+Pl+Com: tandritega
      tanner+N+Pl+Com+Foc/gi: tandritegagi
      tanner+N+Pl+Abe: tandriteta
      tanner+N+Pl+Abe+Foc/gi: tandritetagi
      tanner+N+Pl+Ess: tandritena
      tanner+N+Pl+Ess+Foc/gi: tandritenagi
      tanner+N+Pl+Trm: tandriteni
      tanner+N+Pl+Trm+Foc/gi: tandritenigi
      tanner+N+Pl+Tra: tandriteks
      tanner+N+Pl+Tra+Foc/gi: tandritekski
      tanner+N+Pl+Abl: tandritelt
      tanner+N+Pl+Abl+Foc/gi: tandriteltki
      tanner+N+Pl+Ade: tandritel
      tanner+N+Pl+Ade+Foc/gi: tandritelgi
      tanner+N+Pl+All: tandritele
      tanner+N+Pl+All+Foc/gi: tandritelegi
      tanner+N+Pl+Ela: tandritest
      tanner+N+Pl+Ela+Foc/gi: tandritestki
      tanner+N+Pl+Ine: tandrites
      tanner+N+Pl+Ine+Foc/gi: tandriteski
      tanner+N+Pl+Ill: tandritesse
      tanner+N+Pl+Ill+Foc/gi: tandritessegi
      tanner+N+Pl+Gen: tandrite
      tanner+N+Pl+Gen+Foc/gi: tandritegi
      tanner+N+Sg+Nom: tanner
      tanner+N+Sg+Nom+Foc/gi: tannergi
      taud+N+Sg+Nom: taud
      taud+N+Sg+Nom+Foc/gi: taudki
      taud+N+Pl+Par: taude
      taud+N+Pl+Par+Foc/gi: taudegi
      taud+N+Sg+Com: taudiga
      taud+N+Sg+Com+Foc/gi: taudigagi
      taud+N+Sg+Abe: taudita
      taud+N+Sg+Abe+Foc/gi: tauditagi
      taud+N+Sg+Ess: taudina
      taud+N+Sg+Ess+Foc/gi: taudinagi
      taud+N+Sg+Trm: taudini
      taud+N+Sg+Trm+Foc/gi: taudinigi
      taud+N+Sg+Tra: taudiks
      taud+N+Sg+Tra+Foc/gi: taudikski
      taud+N+Sg+Abl: taudilt
      taud+N+Sg+Abl+Foc/gi: taudiltki
      taud+N+Sg+Ade: taudil
      taud+N+Sg+Ade+Foc/gi: taudilgi
      taud+N+Sg+All: taudile
      taud+N+Sg+All+Foc/gi: taudilegi
      taud+N+Sg+Ela: taudist
      taud+N+Sg+Ela+Foc/gi: taudistki
      taud+N+Sg+Ine: taudis
      taud+N+Sg+Ine+Foc/gi: taudiski
      taud+N+Sg+Ill: taudi
      taud+N+Sg+Ill+Foc/gi: taudigi
      taud+N+Sg+Ill+Foc/gi+Use/Hyp: taudissegi
      taud+N+Sg+Ill+Use/Hyp: taudisse
      taud+N+Sg+Gen: taudi
      taud+N+Sg+Gen+Foc/gi: taudigi
      taud+N+Sg+Par: taudi
      taud+N+Sg+Par+Foc/gi: taudigi
      taud+N+Pl+Nom: taudid
      taud+N+Pl+Nom+Foc/gi: taudidki
      taud+N+Pl+Par+Foc/gi+Use/Rare: taudisidki
      taud+N+Pl+Par+Use/Rare: taudisid
      taud+N+Pl+Com: taudidega
      taud+N+Pl+Com+Foc/gi: taudidegagi
      taud+N+Pl+Abe: taudideta
      taud+N+Pl+Abe+Foc/gi: taudidetagi
      taud+N+Pl+Ess: taudidena
      taud+N+Pl+Ess+Foc/gi: taudidenagi
      taud+N+Pl+Trm: taudideni
      taud+N+Pl+Trm+Foc/gi: taudidenigi
      taud+N+Pl+Tra: taudideks
      taud+N+Pl+Tra+Foc/gi: taudidekski
      taud+N+Pl+Abl: taudidelt
      taud+N+Pl+Abl+Foc/gi: taudideltki
      taud+N+Pl+Ade: taudidel
      taud+N+Pl+Ade+Foc/gi: taudidelgi
      taud+N+Pl+All: taudidele
      taud+N+Pl+All+Foc/gi: taudidelegi
      taud+N+Pl+Ela: taudidest
      taud+N+Pl+Ela+Foc/gi: taudidestki
      taud+N+Pl+Ine: taudides
      taud+N+Pl+Ine+Foc/gi: taudideski
      taud+N+Pl+Ill: taudidesse
      taud+N+Pl+Ill+Foc/gi: taudidessegi
      taud+N+Pl+Gen: taudide
      taud+N+Pl+Gen+Foc/gi: taudidegi
      teivas+N+Sg+Com: teibaga
      teivas+N+Sg+Com+Foc/gi: teibagagi
      teivas+N+Sg+Abe: teibata
      teivas+N+Sg+Abe+Foc/gi: teibatagi
      teivas+N+Sg+Ess: teibana
      teivas+N+Sg+Ess+Foc/gi: teibanagi
      teivas+N+Sg+Trm: teibani
      teivas+N+Sg+Trm+Foc/gi: teibanigi
      teivas+N+Sg+Tra: teibaks
      teivas+N+Sg+Tra+Foc/gi: teibakski
      teivas+N+Sg+Abl: teibalt
      teivas+N+Sg+Abl+Foc/gi: teibaltki
      teivas+N+Sg+Ade: teibal
      teivas+N+Sg+Ade+Foc/gi: teibalgi
      teivas+N+Sg+All: teibale
      teivas+N+Sg+All+Foc/gi: teibalegi
      teivas+N+Sg+Ela: teibast
      teivas+N+Sg+Ela+Foc/gi: teibastki
      teivas+N+Sg+Ine: teibas
      teivas+N+Sg+Ine+Foc/gi: teibaski
      teivas+N+Sg+Ill: teibasse
      teivas+N+Sg+Ill+Foc/gi: teibassegi
      teivas+N+Sg+Gen: teiba
      teivas+N+Sg+Gen+Foc/gi: teibagi
      teivas+N+Pl+Nom: teibad
      teivas+N+Pl+Nom+Foc/gi: teibadki
      teivas+N+Pl+Par: teibaid
      teivas+N+Pl+Par+Foc/gi: teibaidki
      teivas+N+Pl+Tra+Use/Rare: teibaiks
      teivas+N+Pl+Tra+Foc/gi+Use/Rare: teibaikski
      teivas+N+Pl+Abl+Use/Rare: teibailt
      teivas+N+Pl+Abl+Foc/gi+Use/Rare: teibailtki
      teivas+N+Pl+Ade+Use/Rare: teibail
      teivas+N+Pl+Ade+Foc/gi+Use/Rare: teibailgi
      teivas+N+Pl+All+Use/Rare: teibaile
      teivas+N+Pl+All+Foc/gi+Use/Rare: teibailegi
      teivas+N+Pl+Ela+Use/Rare: teibaist
      teivas+N+Pl+Ela+Foc/gi+Use/Rare: teibaistki
      teivas+N+Pl+Ine+Use/Rare: teibais
      teivas+N+Pl+Ine+Foc/gi+Use/Rare: teibaiski
      teivas+N+Pl+Ill+Use/Rare: teibaisse
      teivas+N+Pl+Ill+Foc/gi+Use/Rare: teibaissegi
      teivas+N+Pl+Com: teivastega
      teivas+N+Pl+Com+Foc/gi: teivastegagi
      teivas+N+Pl+Abe: teivasteta
      teivas+N+Pl+Abe+Foc/gi: teivastetagi
      teivas+N+Pl+Ess: teivastena
      teivas+N+Pl+Ess+Foc/gi: teivastenagi
      teivas+N+Pl+Trm: teivasteni
      teivas+N+Pl+Trm+Foc/gi: teivastenigi
      teivas+N+Pl+Tra: teivasteks
      teivas+N+Pl+Tra+Foc/gi: teivastekski
      teivas+N+Pl+Abl: teivastelt
      teivas+N+Pl+Abl+Foc/gi: teivasteltki
      teivas+N+Pl+Ade: teivastel
      teivas+N+Pl+Ade+Foc/gi: teivastelgi
      teivas+N+Pl+All: teivastele
      teivas+N+Pl+All+Foc/gi: teivastelegi
      teivas+N+Pl+Ela: teivastest
      teivas+N+Pl+Ela+Foc/gi: teivastestki
      teivas+N+Pl+Ine: teivastes
      teivas+N+Pl+Ine+Foc/gi: teivasteski
      teivas+N+Pl+Ill: teivastesse
      teivas+N+Pl+Ill+Foc/gi: teivastessegi
      teivas+N+Pl+Gen: teivaste
      teivas+N+Pl+Gen+Foc/gi: teivastegi
      teivas+N+Sg+Nom: teivas
      teivas+N+Sg+Nom+Foc/gi: teivaski
      teivas+N+Sg+Par: teivast
      teivas+N+Sg+Par+Foc/gi: teivastki
      teler+N+Sg+Nom: teler
      teler+N+Sg+Nom+Foc/gi: telergi
      teler+N+Pl+Par: telereid
      teler+N+Pl+Par+Foc/gi: telereidki
      teler+N+Pl+Tra+Use/Rare: telereiks
      teler+N+Pl+Tra+Foc/gi+Use/Rare: telereikski
      teler+N+Pl+Abl+Use/Rare: telereilt
      teler+N+Pl+Abl+Foc/gi+Use/Rare: telereiltki
      teler+N+Pl+Ade+Use/Rare: telereil
      teler+N+Pl+Ade+Foc/gi+Use/Rare: telereilgi
      teler+N+Pl+All+Use/Rare: telereile
      teler+N+Pl+All+Foc/gi+Use/Rare: telereilegi
      teler+N+Pl+Ela+Use/Rare: telereist
      teler+N+Pl+Ela+Foc/gi+Use/Rare: telereistki
      teler+N+Pl+Ine+Use/Rare: telereis
      teler+N+Pl+Ine+Foc/gi+Use/Rare: telereiski
      teler+N+Pl+Ill+Use/Rare: telereisse
      teler+N+Pl+Ill+Foc/gi+Use/Rare: telereissegi
      teler+N+Sg+Com: teleriga
      teler+N+Sg+Com+Foc/gi: telerigagi
      teler+N+Sg+Abe: telerita
      teler+N+Sg+Abe+Foc/gi: teleritagi
      teler+N+Sg+Ess: telerina
      teler+N+Sg+Ess+Foc/gi: telerinagi
      teler+N+Sg+Trm: telerini
      teler+N+Sg+Trm+Foc/gi: telerinigi
      teler+N+Sg+Tra: teleriks
      teler+N+Sg+Tra+Foc/gi: telerikski
      teler+N+Sg+Abl: telerilt
      teler+N+Sg+Abl+Foc/gi: teleriltki
      teler+N+Sg+Ade: teleril
      teler+N+Sg+Ade+Foc/gi: telerilgi
      teler+N+Sg+All: telerile
      teler+N+Sg+All+Foc/gi: telerilegi
      teler+N+Sg+Ela: telerist
      teler+N+Sg+Ela+Foc/gi: teleristki
      teler+N+Sg+Ine: teleris
      teler+N+Sg+Ine+Foc/gi: teleriski
      teler+N+Sg+Ill: telerisse
      teler+N+Sg+Ill+Foc/gi: telerissegi
      teler+N+Sg+Gen: teleri
      teler+N+Sg+Gen+Foc/gi: telerigi
      teler+N+Sg+Par: telerit
      teler+N+Sg+Par+Foc/gi: teleritki
      teler+N+Pl+Nom: telerid
      teler+N+Pl+Nom+Foc/gi: teleridki
      teler+N+Pl+Com: teleritega
      teler+N+Pl+Com+Foc/gi: teleritegagi
      teler+N+Pl+Abe: teleriteta
      teler+N+Pl+Abe+Foc/gi: teleritetagi
      teler+N+Pl+Ess: teleritena
      teler+N+Pl+Ess+Foc/gi: teleritenagi
      teler+N+Pl+Trm: teleriteni
      teler+N+Pl+Trm+Foc/gi: teleritenigi
      teler+N+Pl+Tra: teleriteks
      teler+N+Pl+Tra+Foc/gi: teleritekski
      teler+N+Pl+Abl: teleritelt
      teler+N+Pl+Abl+Foc/gi: teleriteltki
      teler+N+Pl+Ade: teleritel
      teler+N+Pl+Ade+Foc/gi: teleritelgi
      teler+N+Pl+All: teleritele
      teler+N+Pl+All+Foc/gi: teleritelegi
      teler+N+Pl+Ela: teleritest
      teler+N+Pl+Ela+Foc/gi: teleritestki
      teler+N+Pl+Ine: telerites
      teler+N+Pl+Ine+Foc/gi: teleriteski
      teler+N+Pl+Ill: teleritesse
      teler+N+Pl+Ill+Foc/gi: teleritessegi
      teler+N+Pl+Gen: telerite
      teler+N+Pl+Gen+Foc/gi: teleritegi
      tiib+N+Sg+Nom: tiib
      tiib+N+Sg+Nom+Foc/gi: tiibki
      tiib+N+Sg+Ill: tiiba
      tiib+N+Sg+Ill+Foc/gi: tiibagi
      tiib+N+Sg+Par: tiiba
      tiib+N+Sg+Par+Foc/gi: tiibagi
      tiib+N+Pl+Par+Foc/gi+Use/Rare: tiibasidki
      tiib+N+Pl+Par+Use/Rare: tiibasid
      tiib+N+Pl+Com: tiibadega
      tiib+N+Pl+Com+Foc/gi: tiibadegagi
      tiib+N+Pl+Abe: tiibadeta
      tiib+N+Pl+Abe+Foc/gi: tiibadetagi
      tiib+N+Pl+Ess: tiibadena
      tiib+N+Pl+Ess+Foc/gi: tiibadenagi
      tiib+N+Pl+Trm: tiibadeni
      tiib+N+Pl+Trm+Foc/gi: tiibadenigi
      tiib+N+Pl+Tra: tiibadeks
      tiib+N+Pl+Tra+Foc/gi: tiibadekski
      tiib+N+Pl+Abl: tiibadelt
      tiib+N+Pl+Abl+Foc/gi: tiibadeltki
      tiib+N+Pl+Ade: tiibadel
      tiib+N+Pl+Ade+Foc/gi: tiibadelgi
      tiib+N+Pl+All: tiibadele
      tiib+N+Pl+All+Foc/gi: tiibadelegi
      tiib+N+Pl+Ela: tiibadest
      tiib+N+Pl+Ela+Foc/gi: tiibadestki
      tiib+N+Pl+Ine: tiibades
      tiib+N+Pl+Ine+Foc/gi: tiibadeski
      tiib+N+Pl+Ill: tiibadesse
      tiib+N+Pl+Ill+Foc/gi: tiibadessegi
      tiib+N+Pl+Gen: tiibade
      tiib+N+Pl+Gen+Foc/gi: tiibadegi
      tiib+N+Pl+Par: tiibu
      tiib+N+Pl+Par+Foc/gi: tiibugi
      tiib+N+Sg+Com: tiivaga
      tiib+N+Sg+Com+Foc/gi: tiivagagi
      tiib+N+Sg+Abe: tiivata
      tiib+N+Sg+Abe+Foc/gi: tiivatagi
      tiib+N+Sg+Ess: tiivana
      tiib+N+Sg+Ess+Foc/gi: tiivanagi
      tiib+N+Sg+Trm: tiivani
      tiib+N+Sg+Trm+Foc/gi: tiivanigi
      tiib+N+Sg+Tra: tiivaks
      tiib+N+Sg+Tra+Foc/gi: tiivakski
      tiib+N+Sg+Abl: tiivalt
      tiib+N+Sg+Abl+Foc/gi: tiivaltki
      tiib+N+Sg+Ade: tiival
      tiib+N+Sg+Ade+Foc/gi: tiivalgi
      tiib+N+Sg+All: tiivale
      tiib+N+Sg+All+Foc/gi: tiivalegi
      tiib+N+Sg+Ela: tiivast
      tiib+N+Sg+Ela+Foc/gi: tiivastki
      tiib+N+Sg+Ine: tiivas
      tiib+N+Sg+Ine+Foc/gi: tiivaski
      tiib+N+Sg+Ill+Foc/gi+Use/Hyp: tiivassegi
      tiib+N+Sg+Ill+Use/Hyp: tiivasse
      tiib+N+Sg+Gen: tiiva
      tiib+N+Sg+Gen+Foc/gi: tiivagi
      tiib+N+Pl+Nom: tiivad
      tiib+N+Pl+Nom+Foc/gi: tiivadki
      tuba+N+Sg+Com: toaga
      tuba+N+Sg+Com+Foc/gi: toagagi
      tuba+N+Sg+Abe: toata
      tuba+N+Sg+Abe+Foc/gi: toatagi
      tuba+N+Sg+Ess: toana
      tuba+N+Sg+Ess+Foc/gi: toanagi
      tuba+N+Sg+Trm: toani
      tuba+N+Sg+Trm+Foc/gi: toanigi
      tuba+N+Sg+Tra: toaks
      tuba+N+Sg+Tra+Foc/gi: toakski
      tuba+N+Sg+Abl: toalt
      tuba+N+Sg+Abl+Foc/gi: toaltki
      tuba+N+Sg+Ade: toal
      tuba+N+Sg+Ade+Foc/gi: toalgi
      tuba+N+Sg+All: toale
      tuba+N+Sg+All+Foc/gi: toalegi
      tuba+N+Sg+Ela: toast
      tuba+N+Sg+Ela+Foc/gi: toastki
      tuba+N+Sg+Ine: toas
      tuba+N+Sg+Ine+Foc/gi: toaski
      tuba+N+Sg+Ill+Use/Rare: toasse
      tuba+N+Sg+Ill+Foc/gi+Use/Rare: toassegi
      tuba+N+Sg+Gen: toa
      tuba+N+Sg+Gen+Foc/gi: toagi
      tuba+N+Pl+Nom: toad
      tuba+N+Pl+Nom+Foc/gi: toadki
      tugi+N+Sg+Ill: toesse
      tugi+N+Sg+Ill+Foc/gi: toessegi
      tugi+N+Sg+Com: toega
      tugi+N+Sg+Com+Foc/gi: toegagi
      tugi+N+Sg+Abe: toeta
      tugi+N+Sg+Abe+Foc/gi: toetagi
      tugi+N+Sg+Ess: toena
      tugi+N+Sg+Ess+Foc/gi: toenagi
      tugi+N+Sg+Trm: toeni
      tugi+N+Sg+Trm+Foc/gi: toenigi
      tugi+N+Sg+Tra: toeks
      tugi+N+Sg+Tra+Foc/gi: toekski
      tugi+N+Sg+Abl: toelt
      tugi+N+Sg+Abl+Foc/gi: toeltki
      tugi+N+Sg+Ade: toel
      tugi+N+Sg+Ade+Foc/gi: toelgi
      tugi+N+Sg+All: toele
      tugi+N+Sg+All+Foc/gi: toelegi
      tugi+N+Sg+Ela: toest
      tugi+N+Sg+Ela+Foc/gi: toestki
      tugi+N+Sg+Ine: toes
      tugi+N+Sg+Ine+Foc/gi: toeski
      tugi+N+Sg+Gen: toe
      tugi+N+Sg+Gen+Foc/gi: toegi
      tugi+N+Pl+Nom: toed
      tugi+N+Pl+Nom+Foc/gi: toedki
      tuba+N+Pl+Par: tube
      tuba+N+Pl+Par+Foc/gi: tubegi
      tuba+N+Sg+Nom: tuba
      tuba+N+Sg+Nom+Foc/gi: tubagi
      tuba+N+Sg+Par: tuba
      tuba+N+Sg+Par+Foc/gi: tubagi
      tuba+N+Pl+Par+Foc/gi+Use/Rare: tubasidki
      tuba+N+Pl+Par+Use/Rare: tubasid
      tuba+N+Pl+Com: tubadega
      tuba+N+Pl+Com+Foc/gi: tubadegagi
      tuba+N+Pl+Abe: tubadeta
      tuba+N+Pl+Abe+Foc/gi: tubadetagi
      tuba+N+Pl+Ess: tubadena
      tuba+N+Pl+Ess+Foc/gi: tubadenagi
      tuba+N+Pl+Trm: tubadeni
      tuba+N+Pl+Trm+Foc/gi: tubadenigi
      tuba+N+Pl+Tra: tubadeks
      tuba+N+Pl+Tra+Foc/gi: tubadekski
      tuba+N+Pl+Abl: tubadelt
      tuba+N+Pl+Abl+Foc/gi: tubadeltki
      tuba+N+Pl+Ade: tubadel
      tuba+N+Pl+Ade+Foc/gi: tubadelgi
      tuba+N+Pl+All: tubadele
      tuba+N+Pl+All+Foc/gi: tubadelegi
      tuba+N+Pl+Ela: tubadest
      tuba+N+Pl+Ela+Foc/gi: tubadestki
      tuba+N+Pl+Ine: tubades
      tuba+N+Pl+Ine+Foc/gi: tubadeski
      tuba+N+Pl+Ill: tubadesse
      tuba+N+Pl+Ill+Foc/gi: tubadessegi
      tuba+N+Pl+Gen: tubade
      tuba+N+Pl+Gen+Foc/gi: tubadegi
      tugi+N+Sg+Par: tuge
      tugi+N+Sg+Par+Foc/gi: tugegi
      tugi+N+Pl+Com: tugedega
      tugi+N+Pl+Com+Foc/gi: tugedegagi
      tugi+N+Pl+Abe: tugedeta
      tugi+N+Pl+Abe+Foc/gi: tugedetagi
      tugi+N+Pl+Ess: tugedena
      tugi+N+Pl+Ess+Foc/gi: tugedenagi
      tugi+N+Pl+Trm: tugedeni
      tugi+N+Pl+Trm+Foc/gi: tugedenigi
      tugi+N+Pl+Tra: tugedeks
      tugi+N+Pl+Tra+Foc/gi: tugedekski
      tugi+N+Pl+Abl: tugedelt
      tugi+N+Pl+Abl+Foc/gi: tugedeltki
      tugi+N+Pl+Ade: tugedel
      tugi+N+Pl+Ade+Foc/gi: tugedelgi
      tugi+N+Pl+All: tugedele
      tugi+N+Pl+All+Foc/gi: tugedelegi
      tugi+N+Pl+Ela: tugedest
      tugi+N+Pl+Ela+Foc/gi: tugedestki
      tugi+N+Pl+Ine: tugedes
      tugi+N+Pl+Ine+Foc/gi: tugedeski
      tugi+N+Pl+Ill: tugedesse
      tugi+N+Pl+Ill+Foc/gi: tugedessegi
      tugi+N+Pl+Gen: tugede
      tugi+N+Pl+Gen+Foc/gi: tugedegi
      tugi+N+Pl+Par: tugesid
      tugi+N+Pl+Par+Foc/gi: tugesidki
      tugi+N+Sg+Nom: tugi
      tugi+N+Sg+Nom+Foc/gi: tugigi
      tuba+N+Sg+Ill: tuppa
      tuba+N+Sg+Ill+Foc/gi: tuppagi
      tõug+N+Sg+Com: tõuga
      tõug+N+Sg+Com+Foc/gi: tõugagi
      tõug+N+Sg+Abe: tõuta
      tõug+N+Sg+Abe+Foc/gi: tõutagi
      tõug+N+Sg+Ess: tõuna
      tõug+N+Sg+Ess+Foc/gi: tõunagi
      tõug+N+Sg+Trm: tõuni
      tõug+N+Sg+Trm+Foc/gi: tõunigi
      tõug+N+Sg+Tra: tõuks
      tõug+N+Sg+Tra+Foc/gi: tõukski
      tõug+N+Sg+Abl: tõult
      tõug+N+Sg+Abl+Foc/gi: tõultki
      tõug+N+Sg+Ade: tõul
      tõug+N+Sg+Ade+Foc/gi: tõulgi
      tõug+N+Sg+All: tõule
      tõug+N+Sg+All+Foc/gi: tõulegi
      tõug+N+Sg+Ela: tõust
      tõug+N+Sg+Ela+Foc/gi: tõustki
      tõug+N+Sg+Ine: tõus
      tõug+N+Sg+Ine+Foc/gi: tõuski
      tõug+N+Sg+Ill+Foc/gi+Use/Hyp: tõussegi
      tõug+N+Sg+Ill+Use/Hyp: tõusse
      tõug+N+Sg+Gen: tõu
      tõug+N+Sg+Gen+Foc/gi: tõugi
      tõug+N+Pl+Nom: tõud
      tõug+N+Pl+Nom+Foc/gi: tõudki
      tõbi+N+Sg+Par: tõbe
      tõbi+N+Sg+Par+Foc/gi: tõbegi
      tõbi+N+Pl+Com: tõbedega
      tõbi+N+Pl+Com+Foc/gi: tõbedegagi
      tõbi+N+Pl+Abe: tõbedeta
      tõbi+N+Pl+Abe+Foc/gi: tõbedetagi
      tõbi+N+Pl+Ess: tõbedena
      tõbi+N+Pl+Ess+Foc/gi: tõbedenagi
      tõbi+N+Pl+Trm: tõbedeni
      tõbi+N+Pl+Trm+Foc/gi: tõbedenigi
      tõbi+N+Pl+Tra: tõbedeks
      tõbi+N+Pl+Tra+Foc/gi: tõbedekski
      tõbi+N+Pl+Abl: tõbedelt
      tõbi+N+Pl+Abl+Foc/gi: tõbedeltki
      tõbi+N+Pl+Ade: tõbedel
      tõbi+N+Pl+Ade+Foc/gi: tõbedelgi
      tõbi+N+Pl+All: tõbedele
      tõbi+N+Pl+All+Foc/gi: tõbedelegi
      tõbi+N+Pl+Ela: tõbedest
      tõbi+N+Pl+Ela+Foc/gi: tõbedestki
      tõbi+N+Pl+Ine: tõbedes
      tõbi+N+Pl+Ine+Foc/gi: tõbedeski
      tõbi+N+Pl+Ill: tõbedesse
      tõbi+N+Pl+Ill+Foc/gi: tõbedessegi
      tõbi+N+Pl+Gen: tõbede
      tõbi+N+Pl+Gen+Foc/gi: tõbedegi
      tõbi+N+Pl+Par: tõbesid
      tõbi+N+Pl+Par+Foc/gi: tõbesidki
      tõbi+N+Sg+Nom: tõbi
      tõbi+N+Sg+Nom+Foc/gi: tõbigi
      tõbi+N+Sg+Ill: tõppe
      tõbi+N+Sg+Ill+Foc/gi: tõppegi
      tõug+N+Sg+Nom: tõug
      tõug+N+Sg+Nom+Foc/gi: tõugki
      tõug+N+Pl+Par: tõuge
      tõug+N+Pl+Par+Foc/gi: tõugegi
      tõug+N+Sg+Ill: tõugu
      tõug+N+Sg+Ill+Foc/gi: tõugugi
      tõug+N+Sg+Par: tõugu
      tõug+N+Sg+Par+Foc/gi: tõugugi
      tõug+N+Pl+Par+Foc/gi+Use/Rare: tõugusidki
      tõug+N+Pl+Par+Use/Rare: tõugusid
      tõug+N+Pl+Com: tõugudega
      tõug+N+Pl+Com+Foc/gi: tõugudegagi
      tõug+N+Pl+Abe: tõugudeta
      tõug+N+Pl+Abe+Foc/gi: tõugudetagi
      tõug+N+Pl+Ess: tõugudena
      tõug+N+Pl+Ess+Foc/gi: tõugudenagi
      tõug+N+Pl+Trm: tõugudeni
      tõug+N+Pl+Trm+Foc/gi: tõugudenigi
      tõug+N+Pl+Tra: tõugudeks
      tõug+N+Pl+Tra+Foc/gi: tõugudekski
      tõug+N+Pl+Abl: tõugudelt
      tõug+N+Pl+Abl+Foc/gi: tõugudeltki
      tõug+N+Pl+Ade: tõugudel
      tõug+N+Pl+Ade+Foc/gi: tõugudelgi
      tõug+N+Pl+All: tõugudele
      tõug+N+Pl+All+Foc/gi: tõugudelegi
      tõug+N+Pl+Ela: tõugudest
      tõug+N+Pl+Ela+Foc/gi: tõugudestki
      tõug+N+Pl+Ine: tõugudes
      tõug+N+Pl+Ine+Foc/gi: tõugudeski
      tõug+N+Pl+Ill: tõugudesse
      tõug+N+Pl+Ill+Foc/gi: tõugudessegi
      tõug+N+Pl+Gen: tõugude
      tõug+N+Pl+Gen+Foc/gi: tõugudegi
      tõbi+N+Sg+Ill+Use/Rare: tõvesse
      tõbi+N+Sg+Ill+Foc/gi+Use/Rare: tõvessegi
      tõbi+N+Sg+Com: tõvega
      tõbi+N+Sg+Com+Foc/gi: tõvegagi
      tõbi+N+Sg+Abe: tõveta
      tõbi+N+Sg+Abe+Foc/gi: tõvetagi
      tõbi+N+Sg+Ess: tõvena
      tõbi+N+Sg+Ess+Foc/gi: tõvenagi
      tõbi+N+Sg+Trm: tõveni
      tõbi+N+Sg+Trm+Foc/gi: tõvenigi
      tõbi+N+Sg+Tra: tõveks
      tõbi+N+Sg+Tra+Foc/gi: tõvekski
      tõbi+N+Sg+Abl: tõvelt
      tõbi+N+Sg+Abl+Foc/gi: tõveltki
      tõbi+N+Sg+Ade: tõvel
      tõbi+N+Sg+Ade+Foc/gi: tõvelgi
      tõbi+N+Sg+All: tõvele
      tõbi+N+Sg+All+Foc/gi: tõvelegi
      tõbi+N+Sg+Ela: tõvest
      tõbi+N+Sg+Ela+Foc/gi: tõvestki
      tõbi+N+Sg+Ine: tõves
      tõbi+N+Sg+Ine+Foc/gi: tõveski
      tõbi+N+Sg+Gen: tõve
      tõbi+N+Sg+Gen+Foc/gi: tõvegi
      tõbi+N+Pl+Nom: tõved
      tõbi+N+Pl+Nom+Foc/gi: tõvedki
      tüng+N+Sg+Nom: tüng
      tüng+N+Sg+Nom+Foc/gi: tüngki
      tüng+N+Sg+Com: tüngaga
      tüng+N+Sg+Com+Foc/gi: tüngagagi
      tüng+N+Sg+Abe: tüngata
      tüng+N+Sg+Abe+Foc/gi: tüngatagi
      tüng+N+Sg+Ess: tüngana
      tüng+N+Sg+Ess+Foc/gi: tünganagi
      tüng+N+Sg+Trm: tüngani
      tüng+N+Sg+Trm+Foc/gi: tünganigi
      tüng+N+Sg+Tra: tüngaks
      tüng+N+Sg+Tra+Foc/gi: tüngakski
      tüng+N+Sg+Abl: tüngalt
      tüng+N+Sg+Abl+Foc/gi: tüngaltki
      tüng+N+Sg+Ade: tüngal
      tüng+N+Sg+Ade+Foc/gi: tüngalgi
      tüng+N+Sg+All: tüngale
      tüng+N+Sg+All+Foc/gi: tüngalegi
      tüng+N+Sg+Ela: tüngast
      tüng+N+Sg+Ela+Foc/gi: tüngastki
      tüng+N+Sg+Ine: tüngas
      tüng+N+Sg+Ine+Foc/gi: tüngaski
      tüng+N+Sg+Ill: tünga
      tüng+N+Sg+Ill+Foc/gi: tüngagi
      tüng+N+Sg+Ill+Foc/gi+Use/Hyp: tüngassegi
      tüng+N+Sg+Ill+Use/Hyp: tüngasse
      tüng+N+Sg+Gen: tünga
      tüng+N+Sg+Gen+Foc/gi: tüngagi
      tüng+N+Sg+Par: tünga
      tüng+N+Sg+Par+Foc/gi: tüngagi
      tüng+N+Pl+Nom: tüngad
      tüng+N+Pl+Nom+Foc/gi: tüngadki
      tüng+N+Pl+Par: tüngasid
      tüng+N+Pl+Par+Foc/gi: tüngasidki
      tüng+N+Pl+Com: tüngadega
      tüng+N+Pl+Com+Foc/gi: tüngadegagi
      tüng+N+Pl+Abe: tüngadeta
      tüng+N+Pl+Abe+Foc/gi: tüngadetagi
      tüng+N+Pl+Ess: tüngadena
      tüng+N+Pl+Ess+Foc/gi: tüngadenagi
      tüng+N+Pl+Trm: tüngadeni
      tüng+N+Pl+Trm+Foc/gi: tüngadenigi
      tüng+N+Pl+Tra: tüngadeks
      tüng+N+Pl+Tra+Foc/gi: tüngadekski
      tüng+N+Pl+Abl: tüngadelt
      tüng+N+Pl+Abl+Foc/gi: tüngadeltki
      tüng+N+Pl+Ade: tüngadel
      tüng+N+Pl+Ade+Foc/gi: tüngadelgi
      tüng+N+Pl+All: tüngadele
      tüng+N+Pl+All+Foc/gi: tüngadelegi
      tüng+N+Pl+Ela: tüngadest
      tüng+N+Pl+Ela+Foc/gi: tüngadestki
      tüng+N+Pl+Ine: tüngades
      tüng+N+Pl+Ine+Foc/gi: tüngadeski
      tüng+N+Pl+Ill: tüngadesse
      tüng+N+Pl+Ill+Foc/gi: tüngadessegi
      tüng+N+Pl+Gen: tüngade
      tüng+N+Pl+Gen+Foc/gi: tüngadegi
      tüvi+N+Sg+Ill: tüvesse
      tüvi+N+Sg+Ill+Foc/gi: tüvessegi
      tüvi+N+Sg+Par: tüve
      tüvi+N+Sg+Par+Foc/gi: tüvegi
      tüvi+N+Sg+Com: tüvega
      tüvi+N+Sg+Com+Foc/gi: tüvegagi
      tüvi+N+Sg+Abe: tüveta
      tüvi+N+Sg+Abe+Foc/gi: tüvetagi
      tüvi+N+Sg+Ess: tüvena
      tüvi+N+Sg+Ess+Foc/gi: tüvenagi
      tüvi+N+Sg+Trm: tüveni
      tüvi+N+Sg+Trm+Foc/gi: tüvenigi
      tüvi+N+Sg+Tra: tüveks
      tüvi+N+Sg+Tra+Foc/gi: tüvekski
      tüvi+N+Sg+Abl: tüvelt
      tüvi+N+Sg+Abl+Foc/gi: tüveltki
      tüvi+N+Sg+Ade: tüvel
      tüvi+N+Sg+Ade+Foc/gi: tüvelgi
      tüvi+N+Sg+All: tüvele
      tüvi+N+Sg+All+Foc/gi: tüvelegi
      tüvi+N+Sg+Ela: tüvest
      tüvi+N+Sg+Ela+Foc/gi: tüvestki
      tüvi+N+Sg+Ine: tüves
      tüvi+N+Sg+Ine+Foc/gi: tüveski
      tüvi+N+Sg+Gen: tüve
      tüvi+N+Sg+Gen+Foc/gi: tüvegi
      tüvi+N+Pl+Nom: tüved
      tüvi+N+Pl+Nom+Foc/gi: tüvedki
      tüvi+N+Pl+Com: tüvedega
      tüvi+N+Pl+Com+Foc/gi: tüvedegagi
      tüvi+N+Pl+Abe: tüvedeta
      tüvi+N+Pl+Abe+Foc/gi: tüvedetagi
      tüvi+N+Pl+Ess: tüvedena
      tüvi+N+Pl+Ess+Foc/gi: tüvedenagi
      tüvi+N+Pl+Trm: tüvedeni
      tüvi+N+Pl+Trm+Foc/gi: tüvedenigi
      tüvi+N+Pl+Tra: tüvedeks
      tüvi+N+Pl+Tra+Foc/gi: tüvedekski
      tüvi+N+Pl+Abl: tüvedelt
      tüvi+N+Pl+Abl+Foc/gi: tüvedeltki
      tüvi+N+Pl+Ade: tüvedel
      tüvi+N+Pl+Ade+Foc/gi: tüvedelgi
      tüvi+N+Pl+All: tüvedele
      tüvi+N+Pl+All+Foc/gi: tüvedelegi
      tüvi+N+Pl+Ela: tüvedest
      tüvi+N+Pl+Ela+Foc/gi: tüvedestki
      tüvi+N+Pl+Ine: tüvedes
      tüvi+N+Pl+Ine+Foc/gi: tüvedeski
      tüvi+N+Pl+Ill: tüvedesse
      tüvi+N+Pl+Ill+Foc/gi: tüvedessegi
      tüvi+N+Pl+Gen: tüvede
      tüvi+N+Pl+Gen+Foc/gi: tüvedegi
      tüvi+N+Pl+Par: tüvesid
      tüvi+N+Pl+Par+Foc/gi: tüvesidki
      tüvi+N+Sg+Nom: tüvi
      tüvi+N+Sg+Nom+Foc/gi: tüvigi
      tüvi+N+Sg+Ill+Foc/gi+Use/Rare: tüvvegi
      tüvi+N+Sg+Ill+Use/Rare: tüvve
      uks+N+Sg+Par: ust
      uks+N+Sg+Par+Foc/gi: ustki
      uks+N+Pl+Com: ustega
      uks+N+Pl+Com+Foc/gi: ustegagi
      uks+N+Pl+Abe: usteta
      uks+N+Pl+Abe+Foc/gi: ustetagi
      uks+N+Pl+Ess: ustena
      uks+N+Pl+Ess+Foc/gi: ustenagi
      uks+N+Pl+Trm: usteni
      uks+N+Pl+Trm+Foc/gi: ustenigi
      uks+N+Pl+Tra: usteks
      uks+N+Pl+Tra+Foc/gi: ustekski
      uks+N+Pl+Abl: ustelt
      uks+N+Pl+Abl+Foc/gi: usteltki
      uks+N+Pl+Ade: ustel
      uks+N+Pl+Ade+Foc/gi: ustelgi
      uks+N+Pl+All: ustele
      uks+N+Pl+All+Foc/gi: ustelegi
      uks+N+Pl+Ela: ustest
      uks+N+Pl+Ela+Foc/gi: ustestki
      uks+N+Pl+Ine: ustes
      uks+N+Pl+Ine+Foc/gi: usteski
      uks+N+Pl+Ill: ustesse
      uks+N+Pl+Ill+Foc/gi: ustessegi
      uks+N+Pl+Gen: uste
      uks+N+Pl+Gen+Foc/gi: ustegi
      uhmer+N+Pl+Par: uhmreid
      uhmer+N+Pl+Par+Foc/gi: uhmreidki
      uhmer+N+Pl+Tra+Use/Rare: uhmreiks
      uhmer+N+Pl+Tra+Foc/gi+Use/Rare: uhmreikski
      uhmer+N+Pl+Abl+Use/Rare: uhmreilt
      uhmer+N+Pl+Abl+Foc/gi+Use/Rare: uhmreiltki
      uhmer+N+Pl+Ade+Use/Rare: uhmreil
      uhmer+N+Pl+Ade+Foc/gi+Use/Rare: uhmreilgi
      uhmer+N+Pl+All+Use/Rare: uhmreile
      uhmer+N+Pl+All+Foc/gi+Use/Rare: uhmreilegi
      uhmer+N+Pl+Ela+Use/Rare: uhmreist
      uhmer+N+Pl+Ela+Foc/gi+Use/Rare: uhmreistki
      uhmer+N+Pl+Ine+Use/Rare: uhmreis
      uhmer+N+Pl+Ine+Foc/gi+Use/Rare: uhmreiski
      uhmer+N+Pl+Ill+Use/Rare: uhmreisse
      uhmer+N+Pl+Ill+Foc/gi+Use/Rare: uhmreissegi
      uhmer+N+Sg+Com: uhmriga
      uhmer+N+Sg+Com+Foc/gi: uhmrigagi
      uhmer+N+Sg+Abe: uhmrita
      uhmer+N+Sg+Abe+Foc/gi: uhmritagi
      uhmer+N+Sg+Ess: uhmrina
      uhmer+N+Sg+Ess+Foc/gi: uhmrinagi
      uhmer+N+Sg+Trm: uhmrini
      uhmer+N+Sg+Trm+Foc/gi: uhmrinigi
      uhmer+N+Sg+Tra: uhmriks
      uhmer+N+Sg+Tra+Foc/gi: uhmrikski
      uhmer+N+Sg+Abl: uhmrilt
      uhmer+N+Sg+Abl+Foc/gi: uhmriltki
      uhmer+N+Sg+Ade: uhmril
      uhmer+N+Sg+Ade+Foc/gi: uhmrilgi
      uhmer+N+Sg+All: uhmrile
      uhmer+N+Sg+All+Foc/gi: uhmrilegi
      uhmer+N+Sg+Ela: uhmrist
      uhmer+N+Sg+Ela+Foc/gi: uhmristki
      uhmer+N+Sg+Ine: uhmris
      uhmer+N+Sg+Ine+Foc/gi: uhmriski
      uhmer+N+Sg+Ill: uhmrisse
      uhmer+N+Sg+Ill+Foc/gi: uhmrissegi
      uhmer+N+Sg+Gen: uhmri
      uhmer+N+Sg+Gen+Foc/gi: uhmrigi
      uhmer+N+Sg+Par: uhmrit
      uhmer+N+Sg+Par+Foc/gi: uhmritki
      uhmer+N+Pl+Nom: uhmrid
      uhmer+N+Pl+Nom+Foc/gi: uhmridki
      uhmer+N+Pl+Com: uhmritega
      uhmer+N+Pl+Com+Foc/gi: uhmritegagi
      uhmer+N+Pl+Abe: uhmriteta
      uhmer+N+Pl+Abe+Foc/gi: uhmritetagi
      uhmer+N+Pl+Ess: uhmritena
      uhmer+N+Pl+Ess+Foc/gi: uhmritenagi
      uhmer+N+Pl+Trm: uhmriteni
      uhmer+N+Pl+Trm+Foc/gi: uhmritenigi
      uhmer+N+Pl+Tra: uhmriteks
      uhmer+N+Pl+Tra+Foc/gi: uhmritekski
      uhmer+N+Pl+Abl: uhmritelt
      uhmer+N+Pl+Abl+Foc/gi: uhmriteltki
      uhmer+N+Pl+Ade: uhmritel
      uhmer+N+Pl+Ade+Foc/gi: uhmritelgi
      uhmer+N+Pl+All: uhmritele
      uhmer+N+Pl+All+Foc/gi: uhmritelegi
      uhmer+N+Pl+Ela: uhmritest
      uhmer+N+Pl+Ela+Foc/gi: uhmritestki
      uhmer+N+Pl+Ine: uhmrites
      uhmer+N+Pl+Ine+Foc/gi: uhmriteski
      uhmer+N+Pl+Ill: uhmritesse
      uhmer+N+Pl+Ill+Foc/gi: uhmritessegi
      uhmer+N+Pl+Gen: uhmrite
      uhmer+N+Pl+Gen+Foc/gi: uhmritegi
      uhmer+N+Sg+Nom: uhmer
      uhmer+N+Sg+Nom+Foc/gi: uhmergi
      uks+N+Sg+Nom: uks
      uks+N+Sg+Nom+Foc/gi: ukski
      uks+N+Pl+Par: uksi
      uks+N+Pl+Par+Foc/gi: uksigi
      uks+N+Sg+Ill: uksesse
      uks+N+Sg+Ill+Foc/gi: uksessegi
      uks+N+Sg+Com: uksega
      uks+N+Sg+Com+Foc/gi: uksegagi
      uks+N+Sg+Abe: ukseta
      uks+N+Sg+Abe+Foc/gi: uksetagi
      uks+N+Sg+Ess: uksena
      uks+N+Sg+Ess+Foc/gi: uksenagi
      uks+N+Sg+Trm: ukseni
      uks+N+Sg+Trm+Foc/gi: uksenigi
      uks+N+Sg+Tra: ukseks
      uks+N+Sg+Tra+Foc/gi: uksekski
      uks+N+Sg+Abl: ukselt
      uks+N+Sg+Abl+Foc/gi: ukseltki
      uks+N+Sg+Ade: uksel
      uks+N+Sg+Ade+Foc/gi: ukselgi
      uks+N+Sg+All: uksele
      uks+N+Sg+All+Foc/gi: ukselegi
      uks+N+Sg+Ela: uksest
      uks+N+Sg+Ela+Foc/gi: uksestki
      uks+N+Sg+Ine: ukses
      uks+N+Sg+Ine+Foc/gi: ukseski
      uks+N+Sg+Gen: ukse
      uks+N+Sg+Gen+Foc/gi: uksegi
      uks+N+Pl+Nom: uksed
      uks+N+Pl+Nom+Foc/gi: uksedki
      vaher+N+Sg+Nom: vaher
      vaher+N+Sg+Nom+Foc/gi: vahergi
      vaher+N+Sg+Com: vahtraga
      vaher+N+Sg+Com+Foc/gi: vahtragagi
      vaher+N+Sg+Abe: vahtrata
      vaher+N+Sg+Abe+Foc/gi: vahtratagi
      vaher+N+Sg+Ess: vahtrana
      vaher+N+Sg+Ess+Foc/gi: vahtranagi
      vaher+N+Sg+Trm: vahtrani
      vaher+N+Sg+Trm+Foc/gi: vahtranigi
      vaher+N+Sg+Tra: vahtraks
      vaher+N+Sg+Tra+Foc/gi: vahtrakski
      vaher+N+Sg+Abl: vahtralt
      vaher+N+Sg+Abl+Foc/gi: vahtraltki
      vaher+N+Sg+Ade: vahtral
      vaher+N+Sg+Ade+Foc/gi: vahtralgi
      vaher+N+Sg+All: vahtrale
      vaher+N+Sg+All+Foc/gi: vahtralegi
      vaher+N+Sg+Ela: vahtrast
      vaher+N+Sg+Ela+Foc/gi: vahtrastki
      vaher+N+Sg+Ine: vahtras
      vaher+N+Sg+Ine+Foc/gi: vahtraski
      vaher+N+Sg+Ill: vahtrasse
      vaher+N+Sg+Ill+Foc/gi: vahtrassegi
      vaher+N+Sg+Gen: vahtra
      vaher+N+Sg+Gen+Foc/gi: vahtragi
      vaher+N+Sg+Par: vahtrat
      vaher+N+Sg+Par+Foc/gi: vahtratki
      vaher+N+Pl+Nom: vahtrad
      vaher+N+Pl+Nom+Foc/gi: vahtradki
      vaher+N+Pl+Par: vahtraid
      vaher+N+Pl+Par+Foc/gi: vahtraidki
      vaher+N+Pl+Tra+Use/Rare: vahtraiks
      vaher+N+Pl+Tra+Foc/gi+Use/Rare: vahtraikski
      vaher+N+Pl+Abl+Use/Rare: vahtrailt
      vaher+N+Pl+Abl+Foc/gi+Use/Rare: vahtrailtki
      vaher+N+Pl+Ade+Use/Rare: vahtrail
      vaher+N+Pl+Ade+Foc/gi+Use/Rare: vahtrailgi
      vaher+N+Pl+All+Use/Rare: vahtraile
      vaher+N+Pl+All+Foc/gi+Use/Rare: vahtrailegi
      vaher+N+Pl+Ela+Use/Rare: vahtraist
      vaher+N+Pl+Ela+Foc/gi+Use/Rare: vahtraistki
      vaher+N+Pl+Ine+Use/Rare: vahtrais
      vaher+N+Pl+Ine+Foc/gi+Use/Rare: vahtraiski
      vaher+N+Pl+Ill+Use/Rare: vahtraisse
      vaher+N+Pl+Ill+Foc/gi+Use/Rare: vahtraissegi
      vaher+N+Pl+Com: vahtratega
      vaher+N+Pl+Com+Foc/gi: vahtrategagi
      vaher+N+Pl+Abe: vahtrateta
      vaher+N+Pl+Abe+Foc/gi: vahtratetagi
      vaher+N+Pl+Ess: vahtratena
      vaher+N+Pl+Ess+Foc/gi: vahtratenagi
      vaher+N+Pl+Trm: vahtrateni
      vaher+N+Pl+Trm+Foc/gi: vahtratenigi
      vaher+N+Pl+Tra: vahtrateks
      vaher+N+Pl+Tra+Foc/gi: vahtratekski
      vaher+N+Pl+Abl: vahtratelt
      vaher+N+Pl+Abl+Foc/gi: vahtrateltki
      vaher+N+Pl+Ade: vahtratel
      vaher+N+Pl+Ade+Foc/gi: vahtratelgi
      vaher+N+Pl+All: vahtratele
      vaher+N+Pl+All+Foc/gi: vahtratelegi
      vaher+N+Pl+Ela: vahtratest
      vaher+N+Pl+Ela+Foc/gi: vahtratestki
      vaher+N+Pl+Ine: vahtrates
      vaher+N+Pl+Ine+Foc/gi: vahtrateski
      vaher+N+Pl+Ill: vahtratesse
      vaher+N+Pl+Ill+Foc/gi: vahtratessegi
      vaher+N+Pl+Gen: vahtrate
      vaher+N+Pl+Gen+Foc/gi: vahtrategi
      vars+N+Sg+Ill: varde
      vars+N+Sg+Ill+Foc/gi: vardegi
      vars+N+Sg+Par: vart
      vars+N+Sg+Par+Foc/gi: vartki
      vars+N+Sg+Nom: vars
      vars+N+Sg+Nom+Foc/gi: varski
      vars+N+Pl+Par: varsi
      vars+N+Pl+Par+Foc/gi: varsigi
      vars+N+Pl+Com: vartega
      vars+N+Pl+Com+Foc/gi: vartegagi
      vars+N+Pl+Abe: varteta
      vars+N+Pl+Abe+Foc/gi: vartetagi
      vars+N+Pl+Ess: vartena
      vars+N+Pl+Ess+Foc/gi: vartenagi
      vars+N+Pl+Trm: varteni
      vars+N+Pl+Trm+Foc/gi: vartenigi
      vars+N+Pl+Tra: varteks
      vars+N+Pl+Tra+Foc/gi: vartekski
      vars+N+Pl+Abl: vartelt
      vars+N+Pl+Abl+Foc/gi: varteltki
      vars+N+Pl+Ade: vartel
      vars+N+Pl+Ade+Foc/gi: vartelgi
      vars+N+Pl+All: vartele
      vars+N+Pl+All+Foc/gi: vartelegi
      vars+N+Pl+Ela: vartest
      vars+N+Pl+Ela+Foc/gi: vartestki
      vars+N+Pl+Ine: vartes
      vars+N+Pl+Ine+Foc/gi: varteski
      vars+N+Pl+Ill: vartesse
      vars+N+Pl+Ill+Foc/gi: vartessegi
      vars+N+Pl+Gen: varte
      vars+N+Pl+Gen+Foc/gi: vartegi
      vars+N+Sg+Ill+Use/Rare: varresse
      vars+N+Sg+Ill+Foc/gi+Use/Rare: varressegi
      vars+N+Sg+Com: varrega
      vars+N+Sg+Com+Foc/gi: varregagi
      vars+N+Sg+Abe: varreta
      vars+N+Sg+Abe+Foc/gi: varretagi
      vars+N+Sg+Ess: varrena
      vars+N+Sg+Ess+Foc/gi: varrenagi
      vars+N+Sg+Trm: varreni
      vars+N+Sg+Trm+Foc/gi: varrenigi
      vars+N+Sg+Tra: varreks
      vars+N+Sg+Tra+Foc/gi: varrekski
      vars+N+Sg+Abl: varrelt
      vars+N+Sg+Abl+Foc/gi: varreltki
      vars+N+Sg+Ade: varrel
      vars+N+Sg+Ade+Foc/gi: varrelgi
      vars+N+Sg+All: varrele
      vars+N+Sg+All+Foc/gi: varrelegi
      vars+N+Sg+Ela: varrest
      vars+N+Sg+Ela+Foc/gi: varrestki
      vars+N+Sg+Ine: varres
      vars+N+Sg+Ine+Foc/gi: varreski
      vars+N+Sg+Gen: varre
      vars+N+Sg+Gen+Foc/gi: varregi
      vars+N+Pl+Nom: varred
      vars+N+Pl+Nom+Foc/gi: varredki
      veimed+N+Sg+Nom: veim
      veimed+N+Sg+Nom+Foc/gi: veimgi
      veimed+N+Sg+Com: veimega
      veimed+N+Sg+Com+Foc/gi: veimegagi
      veimed+N+Sg+Abe: veimeta
      veimed+N+Sg+Abe+Foc/gi: veimetagi
      veimed+N+Sg+Ess: veimena
      veimed+N+Sg+Ess+Foc/gi: veimenagi
      veimed+N+Sg+Trm: veimeni
      veimed+N+Sg+Trm+Foc/gi: veimenigi
      veimed+N+Sg+Tra: veimeks
      veimed+N+Sg+Tra+Foc/gi: veimekski
      veimed+N+Sg+Abl: veimelt
      veimed+N+Sg+Abl+Foc/gi: veimeltki
      veimed+N+Sg+Ade: veimel
      veimed+N+Sg+Ade+Foc/gi: veimelgi
      veimed+N+Sg+All: veimele
      veimed+N+Sg+All+Foc/gi: veimelegi
      veimed+N+Sg+Ela: veimest
      veimed+N+Sg+Ela+Foc/gi: veimestki
      veimed+N+Sg+Ine: veimes
      veimed+N+Sg+Ine+Foc/gi: veimeski
      veimed+N+Sg+Ill: veime
      veimed+N+Sg+Ill+Foc/gi: veimegi
      veimed+N+Sg+Ill+Foc/gi+Use/Hyp: veimessegi
      veimed+N+Sg+Ill+Use/Hyp: veimesse
      veimed+N+Sg+Gen: veime
      veimed+N+Sg+Gen+Foc/gi: veimegi
      veimed+N+Sg+Par: veime
      veimed+N+Sg+Par+Foc/gi: veimegi
      veimed+N+Pl+Nom: veimed
      veimed+N+Pl+Nom+Foc/gi: veimedki
      veimed+N+Pl+Par: veimesid
      veimed+N+Pl+Par+Foc/gi: veimesidki
      veimed+N+Pl+Com: veimedega
      veimed+N+Pl+Com+Foc/gi: veimedegagi
      veimed+N+Pl+Abe: veimedeta
      veimed+N+Pl+Abe+Foc/gi: veimedetagi
      veimed+N+Pl+Ess: veimedena
      veimed+N+Pl+Ess+Foc/gi: veimedenagi
      veimed+N+Pl+Trm: veimedeni
      veimed+N+Pl+Trm+Foc/gi: veimedenigi
      veimed+N+Pl+Tra: veimedeks
      veimed+N+Pl+Tra+Foc/gi: veimedekski
      veimed+N+Pl+Abl: veimedelt
      veimed+N+Pl+Abl+Foc/gi: veimedeltki
      veimed+N+Pl+Ade: veimedel
      veimed+N+Pl+Ade+Foc/gi: veimedelgi
      veimed+N+Pl+All: veimedele
      veimed+N+Pl+All+Foc/gi: veimedelegi
      veimed+N+Pl+Ela: veimedest
      veimed+N+Pl+Ela+Foc/gi: veimedestki
      veimed+N+Pl+Ine: veimedes
      veimed+N+Pl+Ine+Foc/gi: veimedeski
      veimed+N+Pl+Ill: veimedesse
      veimed+N+Pl+Ill+Foc/gi: veimedessegi
      veimed+N+Pl+Gen: veimede
      veimed+N+Pl+Gen+Foc/gi: veimedegi
      veimed+N+Pl+Par+Foc/gi+Use/Rare: veimigi
      veimed+N+Pl+Par+Use/Rare: veimi
      veksel+N+Pl+Par: veksleid
      veksel+N+Pl+Par+Foc/gi: veksleidki
      veksel+N+Pl+Tra+Use/Rare: veksleiks
      veksel+N+Pl+Tra+Foc/gi+Use/Rare: veksleikski
      veksel+N+Pl+Abl+Use/Rare: veksleilt
      veksel+N+Pl+Abl+Foc/gi+Use/Rare: veksleiltki
      veksel+N+Pl+Ade+Use/Rare: veksleil
      veksel+N+Pl+Ade+Foc/gi+Use/Rare: veksleilgi
      veksel+N+Pl+All+Use/Rare: veksleile
      veksel+N+Pl+All+Foc/gi+Use/Rare: veksleilegi
      veksel+N+Pl+Ela+Use/Rare: veksleist
      veksel+N+Pl+Ela+Foc/gi+Use/Rare: veksleistki
      veksel+N+Pl+Ine+Use/Rare: veksleis
      veksel+N+Pl+Ine+Foc/gi+Use/Rare: veksleiski
      veksel+N+Pl+Ill+Use/Rare: veksleisse
      veksel+N+Pl+Ill+Foc/gi+Use/Rare: veksleissegi
      veksel+N+Sg+Com: veksliga
      veksel+N+Sg+Com+Foc/gi: veksligagi
      veksel+N+Sg+Abe: vekslita
      veksel+N+Sg+Abe+Foc/gi: vekslitagi
      veksel+N+Sg+Ess: vekslina
      veksel+N+Sg+Ess+Foc/gi: vekslinagi
      veksel+N+Sg+Trm: vekslini
      veksel+N+Sg+Trm+Foc/gi: vekslinigi
      veksel+N+Sg+Tra: veksliks
      veksel+N+Sg+Tra+Foc/gi: vekslikski
      veksel+N+Sg+Abl: vekslilt
      veksel+N+Sg+Abl+Foc/gi: veksliltki
      veksel+N+Sg+Ade: vekslil
      veksel+N+Sg+Ade+Foc/gi: vekslilgi
      veksel+N+Sg+All: vekslile
      veksel+N+Sg+All+Foc/gi: vekslilegi
      veksel+N+Sg+Ela: vekslist
      veksel+N+Sg+Ela+Foc/gi: vekslistki
      veksel+N+Sg+Ine: vekslis
      veksel+N+Sg+Ine+Foc/gi: veksliski
      veksel+N+Sg+Ill: vekslisse
      veksel+N+Sg+Ill+Foc/gi: vekslissegi
      veksel+N+Sg+Gen: veksli
      veksel+N+Sg+Gen+Foc/gi: veksligi
      veksel+N+Sg+Par: vekslit
      veksel+N+Sg+Par+Foc/gi: vekslitki
      veksel+N+Pl+Nom: vekslid
      veksel+N+Pl+Nom+Foc/gi: vekslidki
      veksel+N+Pl+Com: vekslitega
      veksel+N+Pl+Com+Foc/gi: vekslitegagi
      veksel+N+Pl+Abe: veksliteta
      veksel+N+Pl+Abe+Foc/gi: vekslitetagi
      veksel+N+Pl+Ess: vekslitena
      veksel+N+Pl+Ess+Foc/gi: vekslitenagi
      veksel+N+Pl+Trm: veksliteni
      veksel+N+Pl+Trm+Foc/gi: vekslitenigi
      veksel+N+Pl+Tra: veksliteks
      veksel+N+Pl+Tra+Foc/gi: vekslitekski
      veksel+N+Pl+Abl: vekslitelt
      veksel+N+Pl+Abl+Foc/gi: veksliteltki
      veksel+N+Pl+Ade: vekslitel
      veksel+N+Pl+Ade+Foc/gi: vekslitelgi
      veksel+N+Pl+All: vekslitele
      veksel+N+Pl+All+Foc/gi: vekslitelegi
      veksel+N+Pl+Ela: vekslitest
      veksel+N+Pl+Ela+Foc/gi: vekslitestki
      veksel+N+Pl+Ine: vekslites
      veksel+N+Pl+Ine+Foc/gi: veksliteski
      veksel+N+Pl+Ill: vekslitesse
      veksel+N+Pl+Ill+Foc/gi: vekslitessegi
      veksel+N+Pl+Gen: vekslite
      veksel+N+Pl+Gen+Foc/gi: vekslitegi
      veksel+N+Sg+Nom: veksel
      veksel+N+Sg+Nom+Foc/gi: vekselgi
      virsik+N+Sg+Nom: virsik
      virsik+N+Sg+Nom+Foc/gi: virsikki
      virsik+N+Sg+Com: virsikuga
      virsik+N+Sg+Com+Foc/gi: virsikugagi
      virsik+N+Sg+Abe: virsikuta
      virsik+N+Sg+Abe+Foc/gi: virsikutagi
      virsik+N+Sg+Ess: virsikuna
      virsik+N+Sg+Ess+Foc/gi: virsikunagi
      virsik+N+Sg+Trm: virsikuni
      virsik+N+Sg+Trm+Foc/gi: virsikunigi
      virsik+N+Sg+Tra: virsikuks
      virsik+N+Sg+Tra+Foc/gi: virsikukski
      virsik+N+Sg+Abl: virsikult
      virsik+N+Sg+Abl+Foc/gi: virsikultki
      virsik+N+Sg+Ade: virsikul
      virsik+N+Sg+Ade+Foc/gi: virsikulgi
      virsik+N+Sg+All: virsikule
      virsik+N+Sg+All+Foc/gi: virsikulegi
      virsik+N+Sg+Ela: virsikust
      virsik+N+Sg+Ela+Foc/gi: virsikustki
      virsik+N+Sg+Ine: virsikus
      virsik+N+Sg+Ine+Foc/gi: virsikuski
      virsik+N+Sg+Ill: virsikusse
      virsik+N+Sg+Ill+Foc/gi: virsikussegi
      virsik+N+Sg+Gen: virsiku
      virsik+N+Sg+Gen+Foc/gi: virsikugi
      virsik+N+Sg+Par: virsikut
      virsik+N+Sg+Par+Foc/gi: virsikutki
      virsik+N+Pl+Nom: virsikud
      virsik+N+Pl+Nom+Foc/gi: virsikudki
      virsik+N+Pl+Par: virsikuid
      virsik+N+Pl+Par+Foc/gi: virsikuidki
      virsik+N+Pl+Tra+Use/Rare: virsikuiks
      virsik+N+Pl+Tra+Foc/gi+Use/Rare: virsikuikski
      virsik+N+Pl+Abl+Use/Rare: virsikuilt
      virsik+N+Pl+Abl+Foc/gi+Use/Rare: virsikuiltki
      virsik+N+Pl+Ade+Use/Rare: virsikuil
      virsik+N+Pl+Ade+Foc/gi+Use/Rare: virsikuilgi
      virsik+N+Pl+All+Use/Rare: virsikuile
      virsik+N+Pl+All+Foc/gi+Use/Rare: virsikuilegi
      virsik+N+Pl+Ela+Use/Rare: virsikuist
      virsik+N+Pl+Ela+Foc/gi+Use/Rare: virsikuistki
      virsik+N+Pl+Ine+Use/Rare: virsikuis
      virsik+N+Pl+Ine+Foc/gi+Use/Rare: virsikuiski
      virsik+N+Pl+Ill+Use/Rare: virsikuisse
      virsik+N+Pl+Ill+Foc/gi+Use/Rare: virsikuissegi
      virsik+N+Pl+Com: virsikutega
      virsik+N+Pl+Com+Foc/gi: virsikutegagi
      virsik+N+Pl+Abe: virsikuteta
      virsik+N+Pl+Abe+Foc/gi: virsikutetagi
      virsik+N+Pl+Ess: virsikutena
      virsik+N+Pl+Ess+Foc/gi: virsikutenagi
      virsik+N+Pl+Trm: virsikuteni
      virsik+N+Pl+Trm+Foc/gi: virsikutenigi
      virsik+N+Pl+Tra: virsikuteks
      virsik+N+Pl+Tra+Foc/gi: virsikutekski
      virsik+N+Pl+Abl: virsikutelt
      virsik+N+Pl+Abl+Foc/gi: virsikuteltki
      virsik+N+Pl+Ade: virsikutel
      virsik+N+Pl+Ade+Foc/gi: virsikutelgi
      virsik+N+Pl+All: virsikutele
      virsik+N+Pl+All+Foc/gi: virsikutelegi
      virsik+N+Pl+Ela: virsikutest
      virsik+N+Pl+Ela+Foc/gi: virsikutestki
      virsik+N+Pl+Ine: virsikutes
      virsik+N+Pl+Ine+Foc/gi: virsikuteski
      virsik+N+Pl+Ill: virsikutesse
      virsik+N+Pl+Ill+Foc/gi: virsikutessegi
      virsik+N+Pl+Gen: virsikute
      virsik+N+Pl+Gen+Foc/gi: virsikutegi
      voog+N+Sg+Com: vooga
      voog+N+Sg+Com+Foc/gi: voogagi
      voog+N+Sg+Abe: voota
      voog+N+Sg+Abe+Foc/gi: vootagi
      voog+N+Sg+Ess: voona
      voog+N+Sg+Ess+Foc/gi: voonagi
      voog+N+Sg+Trm: vooni
      voog+N+Sg+Trm+Foc/gi: voonigi
      voog+N+Sg+Tra: vooks
      voog+N+Sg+Tra+Foc/gi: vookski
      voog+N+Sg+Abl: voolt
      voog+N+Sg+Abl+Foc/gi: vooltki
      voog+N+Sg+Ade: vool
      voog+N+Sg+Ade+Foc/gi: voolgi
      voog+N+Sg+All: voole
      voog+N+Sg+All+Foc/gi: voolegi
      voog+N+Sg+Ela: voost
      voog+N+Sg+Ela+Foc/gi: voostki
      voog+N+Sg+Ine: voos
      voog+N+Sg+Ine+Foc/gi: vooski
      voog+N+Sg+Ill+Foc/gi+Use/Hyp: voossegi
      voog+N+Sg+Ill+Use/Hyp: voosse
      voog+N+Sg+Gen: voo
      voog+N+Sg+Gen+Foc/gi: voogi
      voog+N+Pl+Nom: vood
      voog+N+Pl+Nom+Foc/gi: voodki
      voog+N+Sg+Nom: voog
      voog+N+Sg+Nom+Foc/gi: voogki
      voog+N+Pl+Par+Foc/gi+Use/Rare: voogegi
      voog+N+Pl+Par+Use/Rare: vooge
      voog+N+Sg+Ill: voogu
      voog+N+Sg+Ill+Foc/gi: voogugi
      voog+N+Sg+Par: voogu
      voog+N+Sg+Par+Foc/gi: voogugi
      voog+N+Pl+Par: voogusid
      voog+N+Pl+Par+Foc/gi: voogusidki
      voog+N+Pl+Com: voogudega
      voog+N+Pl+Com+Foc/gi: voogudegagi
      voog+N+Pl+Abe: voogudeta
      voog+N+Pl+Abe+Foc/gi: voogudetagi
      voog+N+Pl+Ess: voogudena
      voog+N+Pl+Ess+Foc/gi: voogudenagi
      voog+N+Pl+Trm: voogudeni
      voog+N+Pl+Trm+Foc/gi: voogudenigi
      voog+N+Pl+Tra: voogudeks
      voog+N+Pl+Tra+Foc/gi: voogudekski
      voog+N+Pl+Abl: voogudelt
      voog+N+Pl+Abl+Foc/gi: voogudeltki
      voog+N+Pl+Ade: voogudel
      voog+N+Pl+Ade+Foc/gi: voogudelgi
      voog+N+Pl+All: voogudele
      voog+N+Pl+All+Foc/gi: voogudelegi
      voog+N+Pl+Ela: voogudest
      voog+N+Pl+Ela+Foc/gi: voogudestki
      voog+N+Pl+Ine: voogudes
      voog+N+Pl+Ine+Foc/gi: voogudeski
      voog+N+Pl+Ill: voogudesse
      voog+N+Pl+Ill+Foc/gi: voogudessegi
      voog+N+Pl+Gen: voogude
      voog+N+Pl+Gen+Foc/gi: voogudegi
      vurrud+N+Sg+Nom: vurr
      vurrud+N+Sg+Nom+Foc/gi: vurrgi
      vurrud+N+Sg+Com: vurruga
      vurrud+N+Sg+Com+Foc/gi: vurrugagi
      vurrud+N+Sg+Abe: vurruta
      vurrud+N+Sg+Abe+Foc/gi: vurrutagi
      vurrud+N+Sg+Ess: vurruna
      vurrud+N+Sg+Ess+Foc/gi: vurrunagi
      vurrud+N+Sg+Trm: vurruni
      vurrud+N+Sg+Trm+Foc/gi: vurrunigi
      vurrud+N+Sg+Tra: vurruks
      vurrud+N+Sg+Tra+Foc/gi: vurrukski
      vurrud+N+Sg+Abl: vurrult
      vurrud+N+Sg+Abl+Foc/gi: vurrultki
      vurrud+N+Sg+Ade: vurrul
      vurrud+N+Sg+Ade+Foc/gi: vurrulgi
      vurrud+N+Sg+All: vurrule
      vurrud+N+Sg+All+Foc/gi: vurrulegi
      vurrud+N+Sg+Ela: vurrust
      vurrud+N+Sg+Ela+Foc/gi: vurrustki
      vurrud+N+Sg+Ine: vurrus
      vurrud+N+Sg+Ine+Foc/gi: vurruski
      vurrud+N+Sg+Ill: vurru
      vurrud+N+Sg+Ill+Foc/gi: vurrugi
      vurrud+N+Sg+Ill+Foc/gi+Use/Hyp: vurrussegi
      vurrud+N+Sg+Ill+Use/Hyp: vurrusse
      vurrud+N+Sg+Gen: vurru
      vurrud+N+Sg+Gen+Foc/gi: vurrugi
      vurrud+N+Sg+Par: vurru
      vurrud+N+Sg+Par+Foc/gi: vurrugi
      vurrud+N+Pl+Nom: vurrud
      vurrud+N+Pl+Nom+Foc/gi: vurrudki
      vurrud+N+Pl+Par+Foc/gi+Use/Rare: vurrusidki
      vurrud+N+Pl+Par+Use/Rare: vurrusid
      vurrud+N+Pl+Com: vurrudega
      vurrud+N+Pl+Com+Foc/gi: vurrudegagi
      vurrud+N+Pl+Abe: vurrudeta
      vurrud+N+Pl+Abe+Foc/gi: vurrudetagi
      vurrud+N+Pl+Ess: vurrudena
      vurrud+N+Pl+Ess+Foc/gi: vurrudenagi
      vurrud+N+Pl+Trm: vurrudeni
      vurrud+N+Pl+Trm+Foc/gi: vurrudenigi
      vurrud+N+Pl+Tra: vurrudeks
      vurrud+N+Pl+Tra+Foc/gi: vurrudekski
      vurrud+N+Pl+Abl: vurrudelt
      vurrud+N+Pl+Abl+Foc/gi: vurrudeltki
      vurrud+N+Pl+Ade: vurrudel
      vurrud+N+Pl+Ade+Foc/gi: vurrudelgi
      vurrud+N+Pl+All: vurrudele
      vurrud+N+Pl+All+Foc/gi: vurrudelegi
      vurrud+N+Pl+Ela: vurrudest
      vurrud+N+Pl+Ela+Foc/gi: vurrudestki
      vurrud+N+Pl+Ine: vurrudes
      vurrud+N+Pl+Ine+Foc/gi: vurrudeski
      vurrud+N+Pl+Ill: vurrudesse
      vurrud+N+Pl+Ill+Foc/gi: vurrudessegi
      vurrud+N+Pl+Gen: vurrude
      vurrud+N+Pl+Gen+Foc/gi: vurrudegi
      vurrud+N+Pl+Par: vurre
      vurrud+N+Pl+Par+Foc/gi: vurregi
      võti+N+Sg+Nom: võti
      võti+N+Sg+Nom+Foc/gi: võtigi
      võti+N+Sg+Par: võtit
      võti+N+Sg+Par+Foc/gi: võtitki
      võti+N+Sg+Com: võtmega
      võti+N+Sg+Com+Foc/gi: võtmegagi
      võti+N+Sg+Abe: võtmeta
      võti+N+Sg+Abe+Foc/gi: võtmetagi
      võti+N+Sg+Ess: võtmena
      võti+N+Sg+Ess+Foc/gi: võtmenagi
      võti+N+Sg+Trm: võtmeni
      võti+N+Sg+Trm+Foc/gi: võtmenigi
      võti+N+Sg+Tra: võtmeks
      võti+N+Sg+Tra+Foc/gi: võtmekski
      võti+N+Sg+Abl: võtmelt
      võti+N+Sg+Abl+Foc/gi: võtmeltki
      võti+N+Sg+Ade: võtmel
      võti+N+Sg+Ade+Foc/gi: võtmelgi
      võti+N+Sg+All: võtmele
      võti+N+Sg+All+Foc/gi: võtmelegi
      võti+N+Sg+Ela: võtmest
      võti+N+Sg+Ela+Foc/gi: võtmestki
      võti+N+Sg+Ine: võtmes
      võti+N+Sg+Ine+Foc/gi: võtmeski
      võti+N+Sg+Ill: võtmesse
      võti+N+Sg+Ill+Foc/gi: võtmessegi
      võti+N+Sg+Gen: võtme
      võti+N+Sg+Gen+Foc/gi: võtmegi
      võti+N+Pl+Nom: võtmed
      võti+N+Pl+Nom+Foc/gi: võtmedki
      võti+N+Pl+Par: võtmeid
      võti+N+Pl+Par+Foc/gi: võtmeidki
      võti+N+Pl+Tra+Use/Rare: võtmeiks
      võti+N+Pl+Tra+Foc/gi+Use/Rare: võtmeikski
      võti+N+Pl+Abl+Use/Rare: võtmeilt
      võti+N+Pl+Abl+Foc/gi+Use/Rare: võtmeiltki
      võti+N+Pl+Ade+Use/Rare: võtmeil
      võti+N+Pl+Ade+Foc/gi+Use/Rare: võtmeilgi
      võti+N+Pl+All+Use/Rare: võtmeile
      võti+N+Pl+All+Foc/gi+Use/Rare: võtmeilegi
      võti+N+Pl+Ela+Use/Rare: võtmeist
      võti+N+Pl+Ela+Foc/gi+Use/Rare: võtmeistki
      võti+N+Pl+Ine+Use/Rare: võtmeis
      võti+N+Pl+Ine+Foc/gi+Use/Rare: võtmeiski
      võti+N+Pl+Ill+Use/Rare: võtmeisse
      võti+N+Pl+Ill+Foc/gi+Use/Rare: võtmeissegi
      võti+N+Pl+Com: võtmetega
      võti+N+Pl+Com+Foc/gi: võtmetegagi
      võti+N+Pl+Abe: võtmeteta
      võti+N+Pl+Abe+Foc/gi: võtmetetagi
      võti+N+Pl+Ess: võtmetena
      võti+N+Pl+Ess+Foc/gi: võtmetenagi
      võti+N+Pl+Trm: võtmeteni
      võti+N+Pl+Trm+Foc/gi: võtmetenigi
      võti+N+Pl+Tra: võtmeteks
      võti+N+Pl+Tra+Foc/gi: võtmetekski
      võti+N+Pl+Abl: võtmetelt
      võti+N+Pl+Abl+Foc/gi: võtmeteltki
      võti+N+Pl+Ade: võtmetel
      võti+N+Pl+Ade+Foc/gi: võtmetelgi
      võti+N+Pl+All: võtmetele
      võti+N+Pl+All+Foc/gi: võtmetelegi
      võti+N+Pl+Ela: võtmetest
      võti+N+Pl+Ela+Foc/gi: võtmetestki
      võti+N+Pl+Ine: võtmetes
      võti+N+Pl+Ine+Foc/gi: võtmeteski
      võti+N+Pl+Ill: võtmetesse
      võti+N+Pl+Ill+Foc/gi: võtmetessegi
      võti+N+Pl+Gen: võtmete
      võti+N+Pl+Gen+Foc/gi: võtmetegi
      äike+N+Sg+Par: äikest
      äike+N+Sg+Par+Foc/gi: äikestki
      äike+N+Sg+Com: äikesega
      äike+N+Sg+Com+Foc/gi: äikesegagi
      äike+N+Sg+Abe: äikeseta
      äike+N+Sg+Abe+Foc/gi: äikesetagi
      äike+N+Sg+Ess: äikesena
      äike+N+Sg+Ess+Foc/gi: äikesenagi
      äike+N+Sg+Trm: äikeseni
      äike+N+Sg+Trm+Foc/gi: äikesenigi
      äike+N+Sg+Tra: äikeseks
      äike+N+Sg+Tra+Foc/gi: äikesekski
      äike+N+Sg+Abl: äikeselt
      äike+N+Sg+Abl+Foc/gi: äikeseltki
      äike+N+Sg+Ade: äikesel
      äike+N+Sg+Ade+Foc/gi: äikeselgi
      äike+N+Sg+All: äikesele
      äike+N+Sg+All+Foc/gi: äikeselegi
      äike+N+Sg+Ela: äikesest
      äike+N+Sg+Ela+Foc/gi: äikesestki
      äike+N+Sg+Ine: äikeses
      äike+N+Sg+Ine+Foc/gi: äikeseski
      äike+N+Sg+Gen: äikese
      äike+N+Sg+Gen+Foc/gi: äikesegi
      äike+N+Pl+Nom: äikesed
      äike+N+Pl+Nom+Foc/gi: äikesedki
      äike+N+Pl+Tra+Use/Rare: äikeseiks
      äike+N+Pl+Tra+Foc/gi+Use/Rare: äikeseikski
      äike+N+Pl+Abl+Use/Rare: äikeseilt
      äike+N+Pl+Abl+Foc/gi+Use/Rare: äikeseiltki
      äike+N+Pl+Ade+Use/Rare: äikeseil
      äike+N+Pl+Ade+Foc/gi+Use/Rare: äikeseilgi
      äike+N+Pl+All+Use/Rare: äikeseile
      äike+N+Pl+All+Foc/gi+Use/Rare: äikeseilegi
      äike+N+Pl+Ela+Use/Rare: äikeseist
      äike+N+Pl+Ela+Foc/gi+Use/Rare: äikeseistki
      äike+N+Pl+Ine+Use/Rare: äikeseis
      äike+N+Pl+Ine+Foc/gi+Use/Rare: äikeseiski
      äike+N+Pl+Ill+Use/Rare: äikeseisse
      äike+N+Pl+Ill+Foc/gi+Use/Rare: äikeseissegi
      äike+N+Pl+Tra+Use/Rare: äikesiks
      äike+N+Pl+Tra+Foc/gi+Use/Rare: äikesikski
      äike+N+Pl+Abl+Use/Rare: äikesilt
      äike+N+Pl+Abl+Foc/gi+Use/Rare: äikesiltki
      äike+N+Pl+Ade+Use/Rare: äikesil
      äike+N+Pl+Ade+Foc/gi+Use/Rare: äikesilgi
      äike+N+Pl+All+Use/Rare: äikesile
      äike+N+Pl+All+Foc/gi+Use/Rare: äikesilegi
      äike+N+Pl+Ela+Use/Rare: äikesist
      äike+N+Pl+Ela+Foc/gi+Use/Rare: äikesistki
      äike+N+Pl+Ine+Use/Rare: äikesis
      äike+N+Pl+Ine+Foc/gi+Use/Rare: äikesiski
      äike+N+Pl+Ill+Use/Rare: äikesisse
      äike+N+Pl+Ill+Foc/gi+Use/Rare: äikesissegi
      äike+N+Pl+Com: äikestega
      äike+N+Pl+Com+Foc/gi: äikestegagi
      äike+N+Pl+Abe: äikesteta
      äike+N+Pl+Abe+Foc/gi: äikestetagi
      äike+N+Pl+Ess: äikestena
      äike+N+Pl+Ess+Foc/gi: äikestenagi
      äike+N+Pl+Trm: äikesteni
      äike+N+Pl+Trm+Foc/gi: äikestenigi
      äike+N+Pl+Tra: äikesteks
      äike+N+Pl+Tra+Foc/gi: äikestekski
      äike+N+Pl+Abl: äikestelt
      äike+N+Pl+Abl+Foc/gi: äikesteltki
      äike+N+Pl+Ade: äikestel
      äike+N+Pl+Ade+Foc/gi: äikestelgi
      äike+N+Pl+All: äikestele
      äike+N+Pl+All+Foc/gi: äikestelegi
      äike+N+Pl+Ela: äikestest
      äike+N+Pl+Ela+Foc/gi: äikestestki
      äike+N+Pl+Ine: äikestes
      äike+N+Pl+Ine+Foc/gi: äikesteski
      äike+N+Pl+Ill: äikestesse
      äike+N+Pl+Ill+Foc/gi: äikestessegi
      äike+N+Pl+Gen: äikeste
      äike+N+Pl+Gen+Foc/gi: äikestegi
      äike+N+Sg+Com+Use/Rare: äiksega
      äike+N+Sg+Com+Foc/gi+Use/Rare: äiksegagi
      äike+N+Sg+Abe+Use/Rare: äikseta
      äike+N+Sg+Abe+Foc/gi+Use/Rare: äiksetagi
      äike+N+Sg+Ess+Use/Rare: äiksena
      äike+N+Sg+Ess+Foc/gi+Use/Rare: äiksenagi
      äike+N+Sg+Trm+Use/Rare: äikseni
      äike+N+Sg+Trm+Foc/gi+Use/Rare: äiksenigi
      äike+N+Sg+Tra+Use/Rare: äikseks
      äike+N+Sg+Tra+Foc/gi+Use/Rare: äiksekski
      äike+N+Sg+Abl+Use/Rare: äikselt
      äike+N+Sg+Abl+Foc/gi+Use/Rare: äikseltki
      äike+N+Sg+Ade+Use/Rare: äiksel
      äike+N+Sg+Ade+Foc/gi+Use/Rare: äikselgi
      äike+N+Sg+All+Use/Rare: äiksele
      äike+N+Sg+All+Foc/gi+Use/Rare: äikselegi
      äike+N+Sg+Ela+Use/Rare: äiksest
      äike+N+Sg+Ela+Foc/gi+Use/Rare: äiksestki
      äike+N+Sg+Ine+Use/Rare: äikses
      äike+N+Sg+Ine+Foc/gi+Use/Rare: äikseski
      äike+N+Sg+Gen+Foc/gi+Use/Rare: äiksegi
      äike+N+Sg+Gen+Use/Rare: äikse
      äike+N+Pl+Nom+Foc/gi+Use/Rare: äiksedki
      äike+N+Pl+Nom+Use/Rare: äiksed
      äike+N+Pl+Tra+Use/Rare: äikseiks
      äike+N+Pl+Tra+Foc/gi+Use/Rare: äikseikski
      äike+N+Pl+Abl+Use/Rare: äikseilt
      äike+N+Pl+Abl+Foc/gi+Use/Rare: äikseiltki
      äike+N+Pl+Ade+Use/Rare: äikseil
      äike+N+Pl+Ade+Foc/gi+Use/Rare: äikseilgi
      äike+N+Pl+All+Use/Rare: äikseile
      äike+N+Pl+All+Foc/gi+Use/Rare: äikseilegi
      äike+N+Pl+Ela+Use/Rare: äikseist
      äike+N+Pl+Ela+Foc/gi+Use/Rare: äikseistki
      äike+N+Pl+Ine+Use/Rare: äikseis
      äike+N+Pl+Ine+Foc/gi+Use/Rare: äikseiski
      äike+N+Pl+Ill+Use/Rare: äikseisse
      äike+N+Pl+Ill+Foc/gi+Use/Rare: äikseissegi
      äike+N+Pl+Com+Use/Rare: äiksetega
      äike+N+Pl+Com+Foc/gi+Use/Rare: äiksetegagi
      äike+N+Pl+Abe+Use/Rare: äikseteta
      äike+N+Pl+Abe+Foc/gi+Use/Rare: äiksetetagi
      äike+N+Pl+Ess+Use/Rare: äiksetena
      äike+N+Pl+Ess+Foc/gi+Use/Rare: äiksetenagi
      äike+N+Pl+Trm+Use/Rare: äikseteni
      äike+N+Pl+Trm+Foc/gi+Use/Rare: äiksetenigi
      äike+N+Pl+Tra+Use/Rare: äikseteks
      äike+N+Pl+Tra+Foc/gi+Use/Rare: äiksetekski
      äike+N+Pl+Abl+Use/Rare: äiksetelt
      äike+N+Pl+Abl+Foc/gi+Use/Rare: äikseteltki
      äike+N+Pl+Ade+Use/Rare: äiksetel
      äike+N+Pl+Ade+Foc/gi+Use/Rare: äiksetelgi
      äike+N+Pl+All+Use/Rare: äiksetele
      äike+N+Pl+All+Foc/gi+Use/Rare: äiksetelegi
      äike+N+Pl+Ela+Use/Rare: äiksetest
      äike+N+Pl+Ela+Foc/gi+Use/Rare: äiksetestki
      äike+N+Pl+Ine+Use/Rare: äiksetes
      äike+N+Pl+Ine+Foc/gi+Use/Rare: äikseteski
      äike+N+Pl+Ill+Use/Rare: äiksetesse
      äike+N+Pl+Ill+Foc/gi+Use/Rare: äiksetessegi
      äike+N+Pl+Gen+Foc/gi+Use/Rare: äiksetegi
      äike+N+Pl+Gen+Use/Rare: äiksete
      äike+N+Pl+Par: äikeseid
      äike+N+Pl+Par+Foc/gi: äikeseidki
      äike+N+Pl+Par+Foc/gi+Use/Rare: äikesigi
      äike+N+Pl+Par+Use/Rare: äikesi
      äike+N+Pl+Par+Foc/gi+Use/Rare: äikseidki
      äike+N+Pl+Par+Use/Rare: äikseid
      äike+N+Sg+Ill+Use/Rare: äikesse
      äike+N+Sg+Ill: äikesesse
      äike+N+Sg+Ill+Foc/gi: äikesessegi
      äike+N+Sg+Ill+Foc/gi+Use/Rare: äikessegi
      äike+N+Sg+Nom: äike
      äike+N+Sg+Nom+Foc/gi: äikegi
      äike+N+Sg+Nom+Foc/gi+Use/Rare: äikenegi
      äike+N+Sg+Nom+Use/Rare: äikene
      äike+N+Sg+Par+Foc/gi+Use/Rare: äiksetki
      äike+N+Sg+Par+Use/Rare: äikset
      äike+N+Sg+Ill+Foc/gi+Use/Rare: äiksessegi
      äike+N+Sg+Ill+Use/Rare: äiksesse
      õlu+N+Sg+Com: õllega
      õlu+N+Sg+Com+Foc/gi: õllegagi
      õlu+N+Sg+Abe: õlleta
      õlu+N+Sg+Abe+Foc/gi: õlletagi
      õlu+N+Sg+Ess: õllena
      õlu+N+Sg+Ess+Foc/gi: õllenagi
      õlu+N+Sg+Trm: õlleni
      õlu+N+Sg+Trm+Foc/gi: õllenigi
      õlu+N+Sg+Tra: õlleks
      õlu+N+Sg+Tra+Foc/gi: õllekski
      õlu+N+Sg+Abl: õllelt
      õlu+N+Sg+Abl+Foc/gi: õlleltki
      õlu+N+Sg+Ade: õllel
      õlu+N+Sg+Ade+Foc/gi: õllelgi
      õlu+N+Sg+All: õllele
      õlu+N+Sg+All+Foc/gi: õllelegi
      õlu+N+Sg+Ela: õllest
      õlu+N+Sg+Ela+Foc/gi: õllestki
      õlu+N+Sg+Ine: õlles
      õlu+N+Sg+Ine+Foc/gi: õlleski
      õlu+N+Sg+Gen: õlle
      õlu+N+Sg+Gen+Foc/gi: õllegi
      õlu+N+Pl+Nom: õlled
      õlu+N+Pl+Nom+Foc/gi: õlledki
      õlu+N+Pl+Com: õlledega
      õlu+N+Pl+Com+Foc/gi: õlledegagi
      õlu+N+Pl+Abe: õlledeta
      õlu+N+Pl+Abe+Foc/gi: õlledetagi
      õlu+N+Pl+Ess: õlledena
      õlu+N+Pl+Ess+Foc/gi: õlledenagi
      õlu+N+Pl+Trm: õlledeni
      õlu+N+Pl+Trm+Foc/gi: õlledenigi
      õlu+N+Pl+Tra: õlledeks
      õlu+N+Pl+Tra+Foc/gi: õlledekski
      õlu+N+Pl+Abl: õlledelt
      õlu+N+Pl+Abl+Foc/gi: õlledeltki
      õlu+N+Pl+Ade: õlledel
      õlu+N+Pl+Ade+Foc/gi: õlledelgi
      õlu+N+Pl+All: õlledele
      õlu+N+Pl+All+Foc/gi: õlledelegi
      õlu+N+Pl+Ela: õlledest
      õlu+N+Pl+Ela+Foc/gi: õlledestki
      õlu+N+Pl+Ine: õlledes
      õlu+N+Pl+Ine+Foc/gi: õlledeski
      õlu+N+Pl+Ill: õlledesse
      õlu+N+Pl+Ill+Foc/gi: õlledessegi
      õlu+N+Pl+Gen: õllede
      õlu+N+Pl+Gen+Foc/gi: õlledegi
      õlu+N+Pl+Par: õllesid
      õlu+N+Pl+Par+Foc/gi: õllesidki
      õlu+N+Sg+Ill: õllesse
      õlu+N+Sg+Ill+Foc/gi: õllessegi
      õlu+N+Pl+Par+Foc/gi+Use/Rare: õlusidki
      õlu+N+Pl+Par+Use/Rare: õlusid
      õlu+N+Sg+Nom: õlu
      õlu+N+Sg+Nom+Foc/gi: õlugi
      õlu+N+Sg+Par: õlut
      õlu+N+Sg+Par+Foc/gi: õlutki
      öö+N+Pl+Par: öid
      öö+N+Pl+Par+Foc/gi: öidki
      öö+N+Sg+Ill+Foc/gi+Use/Rare: öhegi
      öö+N+Sg+Ill+Use/Rare: öhe
      öö+N+Pl+Tra+Use/Rare: öiks
      öö+N+Pl+Tra+Foc/gi+Use/Rare: öikski
      öö+N+Pl+Abl+Use/Rare: öilt
      öö+N+Pl+Abl+Foc/gi+Use/Rare: öiltki
      öö+N+Pl+Ade+Use/Rare: öil
      öö+N+Pl+Ade+Foc/gi+Use/Rare: öilgi
      öö+N+Pl+All+Use/Rare: öile
      öö+N+Pl+All+Foc/gi+Use/Rare: öilegi
      öö+N+Pl+Ela+Use/Rare: öist
      öö+N+Pl+Ela+Foc/gi+Use/Rare: öistki
      öö+N+Pl+Ine+Use/Rare: öis
      öö+N+Pl+Ine+Foc/gi+Use/Rare: öiski
      öö+N+Pl+Ill+Use/Rare: öisse
      öö+N+Pl+Ill+Foc/gi+Use/Rare: öissegi
      öö+N+Sg+Com: ööga
      öö+N+Sg+Com+Foc/gi: öögagi
      öö+N+Sg+Abe: ööta
      öö+N+Sg+Abe+Foc/gi: öötagi
      öö+N+Sg+Ess: ööna
      öö+N+Sg+Ess+Foc/gi: öönagi
      öö+N+Sg+Trm: ööni
      öö+N+Sg+Trm+Foc/gi: öönigi
      öö+N+Sg+Tra: ööks
      öö+N+Sg+Tra+Foc/gi: öökski
      öö+N+Sg+Abl: öölt
      öö+N+Sg+Abl+Foc/gi: ööltki
      öö+N+Sg+Ade: ööl
      öö+N+Sg+Ade+Foc/gi: öölgi
      öö+N+Sg+All: ööle
      öö+N+Sg+All+Foc/gi: öölegi
      öö+N+Sg+Ela: ööst
      öö+N+Sg+Ela+Foc/gi: ööstki
      öö+N+Sg+Ine: öös
      öö+N+Sg+Ine+Foc/gi: ööski
      öö+N+Sg+Ill: öösse
      öö+N+Sg+Ill+Foc/gi: öössegi
      öö+N+Sg+Gen: öö
      öö+N+Sg+Gen+Foc/gi: öögi
      öö+N+Sg+Nom: öö
      öö+N+Sg+Nom+Foc/gi: öögi
      öö+N+Sg+Par: ööd
      öö+N+Sg+Par+Foc/gi: öödki
      öö+N+Pl+Nom: ööd
      öö+N+Pl+Nom+Foc/gi: öödki
      öö+N+Pl+Par+Foc/gi+Use/Rare: öösidki
      öö+N+Pl+Par+Use/Rare: öösid
      öö+N+Pl+Com: öödega
      öö+N+Pl+Com+Foc/gi: öödegagi
      öö+N+Pl+Abe: öödeta
      öö+N+Pl+Abe+Foc/gi: öödetagi
      öö+N+Pl+Ess: öödena
      öö+N+Pl+Ess+Foc/gi: öödenagi
      öö+N+Pl+Trm: öödeni
      öö+N+Pl+Trm+Foc/gi: öödenigi
      öö+N+Pl+Tra: öödeks
      öö+N+Pl+Tra+Foc/gi: öödekski
      öö+N+Pl+Abl: öödelt
      öö+N+Pl+Abl+Foc/gi: öödeltki
      öö+N+Pl+Ade: öödel
      öö+N+Pl+Ade+Foc/gi: öödelgi
      öö+N+Pl+All: öödele
      öö+N+Pl+All+Foc/gi: öödelegi
      öö+N+Pl+Ela: öödest
      öö+N+Pl+Ela+Foc/gi: öödestki
      öö+N+Pl+Ine: öödes
      öö+N+Pl+Ine+Foc/gi: öödeski
      öö+N+Pl+Ill: öödesse
      öö+N+Pl+Ill+Foc/gi: öödessegi
      öö+N+Pl+Gen: ööde
      öö+N+Pl+Gen+Foc/gi: öödegi
